5_start
  gramm: indic,aor,du,1p
 -flex: <0>.нустатися//<0>.осътежесь//<0>.осътежеся//<0>.нустатись//<0>.остѣмись//<0>.остѣмися//<0>.осътѣ//<0>.остебыся//<0>.остебысь//<0>.нустася//<0>.нустаждеся//<0>.нустаждесь//<0>.нусътамися//<0>.нусътамись//<0>.нустѣбыся//<0>.нустѣбысь//<0>.нустажеся//<0>.осътесь//<0>.нустеся//<0>.нустесь//<0>.осътеся//<0>.нусътабысь//<0>.осътабося//<0>.осътабось//<0>.остатись//<0>.остатися//<0>.нусътѣжъдеся//<0>.нусътѣжъдесь//<0>.остажесь//<0>.осътѣся//<0>.осътѣсь//<0>.нусътѣтися//<0>.нусътетись//<0>.нусътетися//<0>.нусътѣтись//<0>.осъта//<0>.нустась//<0>.остѣждеся//<0>.осъте//<0>.остѣждесь//<0>.осътажъдесь//<0>.осътажъдеся//<0>.нустежеся//<0>.нустежесь//<0>.осътабыся//<0>.осътѣбось//<0>.осътѣбося//<0>.осътабысь//<0>.нусътѣмись//<0>.нусътѣмися//<0>.нусътѣжесь//<0>.остежесь//<0>.остажеся//<0>.остежеся//<0>.нусътежесь//<0>.остѣ//<0>.нусътежеся//<0>.осътажесь//<0>.осътажеся//<0>.осътась//<0>.осътася//<0>.нусътѣбось//<0>.нусътѣбося//<0>.нусътежъдесь//<0>.нусътежъдеся//<0>.остесь//<0>.остеся//<0>.остабося//<0>.остабось//<0>.нустабось//<0>.нустабося//<0>.остѣся//<0>.осътежъдесь//<0>.осътежъдеся//<0>.остѣсь//<0>.осътетись//<0>.осътѣтися//<0>.осътѣтись//<0>.осътетися//<0>.оста//<0>.осте//<0>.нусътебыся//<0>.нусътебысь//<0>.нусътабося//<0>.остаждеся//<0>.остаждесь//<0>.нусътабось//<0>.нустемись//<0>.нустѣбося//<0>.нустемися//<0>.остѣбось//<0>.остабыся//<0>.остабысь//<0>.остѣбося//<0>.осътемися//<0>.осътемись//<0>.нустѣбось//<0>.нустебысь//<0>.нусътѣжеся//<0>.нусътемися//<0>.нусътемись//<0>.нусътѣбысь//<0>.нусътѣбыся//<0>.остась//<0>.нустебыся//<0>.осътебося//<0>.осътебось//<0>.остеждесь//<0>.остеждеся//<0>.осътѣжъдеся//<0>.нусъте//<0>.осътѣжъдесь//<0>.осътамися//<0>.осътамись//<0>.нустѣ//<0>.нусътатись//<0>.остѣбысь//<0>.остѣбыся//<0>.нусъта//<0>.нустебось//<0>.нустебося//<0>.нусътатися//<0>.остѣтися//<0>.остетись//<0>.остетися//<0>.остѣтись//<0>.осътѣжесь//<0>.нусътабыся//<0>.нустажесь//<0>.осътѣбысь//<0>.осътѣбыся//<0>.нусте//<0>.нуста//<0>.нустетися//<0>.нустетись//<0>.остемися//<0>.остемись//<0>.нусътась//<0>.нусътася//<0>.нустѣждеся//<0>.нустѣждесь//<0>.осътѣмись//<0>.остѣжеся//<0>.остѣжесь//<0>.осътѣмися//<0>.осътебыся//<0>.осътебысь//<0>.нустѣсь//<0>.нустѣся//<0>.осътѣжеся//<0>.остебося//<0>.остебось//<0>.нусътѣся//<0>.нусътѣсь//<0>.остамися//<0>.остамись//<0>.нустеждесь//<0>.нустеждеся//<0>.осътатись//<0>.осътатися//<0>.остася//<0>.нусътесь//<0>.нусътеся//<0>.нустѣмися//<0>.нустѣмись//<0>.нусътѣ//<0>.нустѣжесь//<0>.нустѣжеся//<0>.нусътажъдесь//<0>.нусътажъдеся//<0>.нустабысь//<0>.нусътебося//<0>.нусътебось//<0>.нустѣтись//<0>.нусътажеся//<0>.нустѣтися//<0>.нустамись//<0>.нустамися//<0>.нусътажесь//<0>.нустабыся
  gramm: indic,aor,du,2p
 -flex: <0>.нустатися//<0>.осътежесь//<0>.осътежеся//<0>.нустатись//<0>.остѣмись//<0>.остѣмися//<0>.осътѣ//<0>.остебыся//<0>.остебысь//<0>.нустася//<0>.нустаждеся//<0>.нустаждесь//<0>.нусътамися//<0>.нусътамись//<0>.нустѣбыся//<0>.нустѣбысь//<0>.нустажеся//<0>.осътесь//<0>.нустеся//<0>.нустесь//<0>.осътеся//<0>.нусътабысь//<0>.осътабося//<0>.осътабось//<0>.остатись//<0>.остатися//<0>.нусътѣжъдеся//<0>.нусътѣжъдесь//<0>.остажесь//<0>.осътѣся//<0>.осътѣсь//<0>.нусътѣтися//<0>.нусътетись//<0>.нусътетися//<0>.нусътѣтись//<0>.осъта//<0>.нустась//<0>.остѣждеся//<0>.осъте//<0>.остѣждесь//<0>.осътажъдесь//<0>.осътажъдеся//<0>.нустежеся//<0>.нустежесь//<0>.осътабыся//<0>.осътѣбось//<0>.осътѣбося//<0>.осътабысь//<0>.нусътѣмись//<0>.нусътѣмися//<0>.нусътѣжесь//<0>.остежесь//<0>.остажеся//<0>.остежеся//<0>.нусътежесь//<0>.остѣ//<0>.нусътежеся//<0>.осътажесь//<0>.осътажеся//<0>.осътась//<0>.осътася//<0>.нусътѣбось//<0>.нусътѣбося//<0>.нусътежъдесь//<0>.нусътежъдеся//<0>.остесь//<0>.остеся//<0>.остабося//<0>.остабось//<0>.нустабось//<0>.нустабося//<0>.остѣся//<0>.осътежъдесь//<0>.осътежъдеся//<0>.остѣсь//<0>.осътетись//<0>.осътѣтися//<0>.осътѣтись//<0>.осътетися//<0>.оста//<0>.осте//<0>.нусътебыся//<0>.нусътебысь//<0>.нусътабося//<0>.остаждеся//<0>.остаждесь//<0>.нусътабось//<0>.нустемись//<0>.нустѣбося//<0>.нустемися//<0>.остѣбось//<0>.остабыся//<0>.остабысь//<0>.остѣбося//<0>.осътемися//<0>.осътемись//<0>.нустѣбось//<0>.нустебысь//<0>.нусътѣжеся//<0>.нусътемися//<0>.нусътемись//<0>.нусътѣбысь//<0>.нусътѣбыся//<0>.остась//<0>.нустебыся//<0>.осътебося//<0>.осътебось//<0>.остеждесь//<0>.остеждеся//<0>.осътѣжъдеся//<0>.нусъте//<0>.осътѣжъдесь//<0>.осътамися//<0>.осътамись//<0>.нустѣ//<0>.нусътатись//<0>.остѣбысь//<0>.остѣбыся//<0>.нусъта//<0>.нустебось//<0>.нустебося//<0>.нусътатися//<0>.остѣтися//<0>.остетись//<0>.остетися//<0>.остѣтись//<0>.осътѣжесь//<0>.нусътабыся//<0>.нустажесь//<0>.осътѣбысь//<0>.осътѣбыся//<0>.нусте//<0>.нуста//<0>.нустетися//<0>.нустетись//<0>.остемися//<0>.остемись//<0>.нусътась//<0>.нусътася//<0>.нустѣждеся//<0>.нустѣждесь//<0>.осътѣмись//<0>.остѣжеся//<0>.остѣжесь//<0>.осътѣмися//<0>.осътебыся//<0>.осътебысь//<0>.нустѣсь//<0>.нустѣся//<0>.осътѣжеся//<0>.остебося//<0>.остебось//<0>.нусътѣся//<0>.нусътѣсь//<0>.остамися//<0>.остамись//<0>.нустеждесь//<0>.нустеждеся//<0>.осътатись//<0>.осътатися//<0>.остася//<0>.нусътесь//<0>.нусътеся//<0>.нустѣмися//<0>.нустѣмись//<0>.нусътѣ//<0>.нустѣжесь//<0>.нустѣжеся//<0>.нусътажъдесь//<0>.нусътажъдеся//<0>.нустабысь//<0>.нусътебося//<0>.нусътебось//<0>.нустѣтись//<0>.нусътажеся//<0>.нустѣтися//<0>.нустамись//<0>.нустамися//<0>.нусътажесь//<0>.нустабыся
  gramm: indic,aor,du,3p
 -flex: <0>.нулъбось//<0>.нулъбося//<0>.нулътися//<0>.нул//<0>.лъжъдесь//<0>.лъжъдеся//<0>.нулъждеся//<0>.лъсь//<0>.нулътись//<0>.лъся//<0>.нулбыся//<0>.нулбысь//<0>.лъждеся//<0>.лъждесь//<0>.нулъся//<0>.нулъсь//<0>.нулъжеся//<0>.лжеся//<0>.лжесь//<0>.нулъжесь//<0>.нулмися//<0>.нулмись//<0>.лътись//<0>.лмись//<0>.лмися//<0>.лътися//<0>.нулъ//<0>.л//<0>.лъ//<0>.нулъмись//<0>.нулбося//<0>.нулбось//<0>.нулъмися//<0>.нулъбысь//<0>.лъжесь//<0>.лъжеся//<0>.нулъбыся//<0>.нулжесь//<0>.нулсь//<0>.нулся//<0>.нулжеся//<0>.лбыся//<0>.лтися//<0>.лъмися//<0>.лъмись//<0>.лтись//<0>.лъбыся//<0>.лъбысь//<0>.нулъждесь//<0>.нулъжъдесь//<0>.лбось//<0>.нултись//<0>.нултися//<0>.лбося//<0>.лся//<0>.лсь//<0>.нулждесь//<0>.нулждеся//<0>.лбысь//<0>.лждеся//<0>.лждесь//<0>.нулъжъдеся//<0>.лъбося//<0>.лъбось
  gramm: perf,sg,m
 -flex: <0>.нимебысь//<0>.нембыся//<0>.ниме//<0>.немътися//<0>.немъсь//<0>.немъся//<0>.нимемись//<0>.нимемися//<0>.неммися//<0>.немъмися//<0>.нем//<0>.немъмись//<0>.немесь//<0>.немежеся//<0>.неме//<0>.немтись//<0>.немежесь//<0>.нембысь//<0>.нимежесь//<0>.немежъдеся//<0>.немъ//<0>.немежъдесь//<0>.немемись//<0>.немжеся//<0>.немжесь//<0>.немемися//<0>.немсь//<0>.неммись//<0>.немся//<0>.немъбыся//<0>.нимежъдеся//<0>.нимежъдесь//<0>.немъбысь//<0>.немъжесь//<0>.немъжеся//<0>.немждеся//<0>.немждесь//<0>.ниметися//<0>.ниметись//<0>.нимеся//<0>.нимесь//<0>.неметися//<0>.неметись//<0>.немъжъдесь//<0>.нембося//<0>.нембось//<0>.немебось//<0>.немебося//<0>.нимежеся//<0>.немъжъдеся//<0>.нимебось//<0>.немъбося//<0>.немъбось//<0>.нимебося//<0>.немебысь//<0>.немъждесь//<0>.немъждеся//<0>.немебыся//<0>.немеся//<0>.нимебыся//<0>.немътись//<0>.немеждесь//<0>.немеждеся//<0>.немтися//<0>.нимеждеся//<0>.нимеждесь
  gramm: imper,pl,1p
 -flex: <0>.ошабося//<0>.ошабось//<0>.нушѧбысь//<0>.нушабося//<0>.нушабось//<0>.ошѧбысь//<0>.нушѧсь//<0>.ошажъдесь//<0>.ошажъдеся//<0>.нушѧжеся//<0>.ошаждеся//<0>.ошаждесь//<0>.нушѧ//<0>.ошѧтися//<0>.ошѧтись//<0>.нушѧждесь//<0>.нушася//<0>.нушѧжесь//<0>.ошатись//<0>.ошатися//<0>.нушѧжъдеся//<0>.оша//<0>.ошамись//<0>.нушѧжъдесь//<0>.нушѧмись//<0>.нушѧмися//<0>.нушажеся//<0>.ошѧбось//<0>.ошѧбося//<0>.нушабысь//<0>.ошѧждеся//<0>.ошѧждесь//<0>.ошажесь//<0>.ошажеся//<0>.ошѧмися//<0>.нушась//<0>.ошабыся//<0>.ошабысь//<0>.нуша//<0>.нушѧтися//<0>.нушѧтись//<0>.нушаждесь//<0>.нушаждеся//<0>.нушабыся//<0>.нушѧбось//<0>.нушѧбося//<0>.ошѧмись//<0>.нушажъдесь//<0>.нушажъдеся//<0>.ошась//<0>.нушатись//<0>.нушатися//<0>.ошася//<0>.нушамися//<0>.нушамись//<0>.нушѧся//<0>.ошѧбыся//<0>.нушажесь//<0>.ошѧжеся//<0>.ошѧжесь//<0>.нушѧждеся//<0>.ошѧ//<0>.ошамися//<0>.ошѧся//<0>.нушѧбыся//<0>.ошѧсь//<0>.ошѧжъдеся//<0>.ошѧжъдесь
  gramm: indic,aor,pl,3p
 -flex: <0>.нустебысь//<0>.осътежесь//<0>.осътежеся//<0>.нустебыся//<0>.остетися//<0>.нусъте//<0>.нусътебося//<0>.нусътемись//<0>.остебыся//<0>.осътебыся//<0>.осътебысь//<0>.остебысь//<0>.остежеся//<0>.осътебося//<0>.остебося//<0>.нусътемися//<0>.осътебось//<0>.остеждесь//<0>.остеждеся//<0>.остесь//<0>.нусътежъдесь//<0>.нустесь//<0>.нусътежъдеся//<0>.осътесь//<0>.нустеся//<0>.остеся//<0>.осътеся//<0>.остебось//<0>.нустеждесь//<0>.нустеждеся//<0>.нусътежесь//<0>.нусътежеся//<0>.остежесь//<0>.нусътетись//<0>.осътежъдесь//<0>.осътежъдеся//<0>.нустежесь//<0>.осътетись//<0>.нусътесь//<0>.нусътеся//<0>.нустемися//<0>.осте//<0>.осъте//<0>.нусътебыся//<0>.нусътетися//<0>.нусътебысь//<0>.нустебось//<0>.нустемись//<0>.нусте//<0>.нустебося//<0>.нустежеся//<0>.нусътебось//<0>.нустетися//<0>.нустетись//<0>.остемися//<0>.осътемися//<0>.осътемись//<0>.остемись//<0>.осътетися//<0>.остетись
  gramm: indic,aor,pl,2p
 -flex: <0>.нухомътись//<0>.нухоммися//<0>.охомбося//<0>.охомъбося//<0>.охомъбось//<0>.охомбось//<0>.нухомъсь//<0>.охомъждесь//<0>.охомждесь//<0>.нухомъся//<0>.нухомся//<0>.нухомъмися//<0>.нухомъмись//<0>.нухомсь//<0>.охомъмися//<0>.охоммися//<0>.охомбысь//<0>.охомъбысь//<0>.нухомъжесь//<0>.нухомжесь//<0>.охомъжесь//<0>.охомжесь//<0>.охомжеся//<0>.охомъжеся//<0>.охомбыся//<0>.нухомъбось//<0>.охомъ//<0>.охом//<0>.охомждеся//<0>.охомъмись//<0>.нухомъбыся//<0>.нухомтись//<0>.нухомбось//<0>.нухомжеся//<0>.нухомждеся//<0>.нухомъждеся//<0>.нухомъждесь//<0>.нухомждесь//<0>.нухомъжеся//<0>.нухомъжъдеся//<0>.охомсь//<0>.охомтись//<0>.нухомъжъдесь//<0>.охомътися//<0>.охомтися//<0>.нухомбысь//<0>.нухомъбысь//<0>.охоммись//<0>.нухомтися//<0>.охомъсь//<0>.охомъся//<0>.охомся//<0>.охомътись//<0>.нухомътися//<0>.охомъждеся//<0>.нухомъбося//<0>.нухомъ//<0>.нухом//<0>.нухомбося//<0>.охомъжъдесь//<0>.охомъбыся//<0>.охомъжъдеся//<0>.нухомбыся//<0>.нухоммись
  gramm: indic,aor,pl,1p
 -flex: <0>.нитѣждеся//<0>.нитебося//<0>.нитебось//<0>.нитѣждесь//<0>.нитабыся//<0>.нитабысь//<0>.нитетись//<0>.нитажеся//<0>.нитажъдеся//<0>.нитабося//<0>.нитѣбысь//<0>.нитѣбыся//<0>.нитабось//<0>.нитемися//<0>.нитеждесь//<0>.нитеждеся//<0>.нитѣсь//<0>.нитатись//<0>.нитѣмись//<0>.нитѣмися//<0>.нитатися//<0>.нитебыся//<0>.нитѣся//<0>.нитебысь//<0>.нитѣбось//<0>.нитѣ//<0>.нитѣбося//<0>.нитесь//<0>.нитеся//<0>.нитемись//<0>.нитѣжъдеся//<0>.нитѣжъдесь//<0>.нита//<0>.нитажъдесь//<0>.нитетися//<0>.нитамися//<0>.нитамись//<0>.нитаждеся//<0>.нитаждесь//<0>.нитась//<0>.нитася//<0>.нитежъдесь//<0>.нитежъдеся//<0>.нитажесь//<0>.нитѣжеся//<0>.нитѣтися//<0>.ните//<0>.нитежесь//<0>.нитѣтись//<0>.нитѣжесь//<0>.нитежеся
  gramm: imper,du,2p
 -flex: <0>.невеждеся//<0>.невеждесь//<0>.неваждесь//<0>.невѣждеся//<0>.неваждеся//<0>.невамися//<0>.невѣся//<0>.невѣсь//<0>.невамись//<0>.невѣжеся//<0>.невѣбось//<0>.неветись//<0>.неважъдесь//<0>.неветися//<0>.невѣжъдеся//<0>.невѣбося//<0>.неважесь//<0>.невежесь//<0>.невежеся//<0>.невѣ//<0>.невесь//<0>.невеся//<0>.неватись//<0>.неватися//<0>.невѣмись//<0>.невѣмися//<0>.невѣбысь//<0>.невабося//<0>.невабось//<0>.невѣбыся//<0>.невѣтися//<0>.невѣтись//<0>.невежъдесь//<0>.невежъдеся//<0>.невась//<0>.невебысь//<0>.неважеся//<0>.невѣждесь//<0>.невѣжъдесь//<0>.невебося//<0>.невемися//<0>.невемись//<0>.невебось//<0>.неважъдеся//<0>.невебыся//<0>.невабыся//<0>.невася//<0>.невабысь//<0>.неве//<0>.невѣжесь//<0>.нева
  gramm: imper,du,1p
 -flex: <0>.охъбыся//<0>.ох//<0>.охъбысь//<0>.нухждеся//<0>.нухъжеся//<0>.нухждесь//<0>.нухъбыся//<0>.нухъбысь//<0>.охмись//<0>.нухъбося//<0>.нухъбось//<0>.нухъ//<0>.охъ//<0>.охъжъдесь//<0>.нухъжъдесь//<0>.нухъждесь//<0>.охъжъдеся//<0>.нухтися//<0>.нухтись//<0>.нухжеся//<0>.нухжесь//<0>.нухъждеся//<0>.нухся//<0>.охждеся//<0>.охждесь//<0>.нухсь//<0>.охъмися//<0>.нухъжъдеся//<0>.охъмись//<0>.нухътись//<0>.нухътися//<0>.охъждесь//<0>.охъждеся//<0>.нухъмися//<0>.нухъмись//<0>.нух//<0>.охъбося//<0>.охъбось//<0>.охътись//<0>.охътися//<0>.охъжесь//<0>.охъсь//<0>.охъся//<0>.охъжеся//<0>.нухбысь//<0>.нухбыся//<0>.нухъсь//<0>.охбыся//<0>.охбысь//<0>.нухъся//<0>.нухбось//<0>.нухмись//<0>.нухмися//<0>.нухбося//<0>.охбося//<0>.охбось//<0>.охтись//<0>.охтися//<0>.охмися//<0>.охсь//<0>.охжесь//<0>.охжеся//<0>.охся//<0>.нухъжесь
  gramm: indic,aor,sg,1p
 -flex: <0>.нубысь//<0>.нубыся//<0>.нумись//<0>.нумися//<0>.нутися//<0>.нужъдеся//<0>.нужъдесь//<0>.нутись//<0>.нужеся//<0>.нужесь//<0>.нубось//<0>.нубося//<0>.нуся//<0>.ну//<0>.нусь//<0>.нуждеся//<0>.нуждесь
  gramm: indic,praes,sg,1p
 -flex: <0>.нешижеся//<0>.нешимися//<0>.нешиждеся//<0>.нешиждесь//<0>.нешися//<0>.нешибысь//<0>.нешибыся//<0>.нешись//<0>.нешитися//<0>.нешижесь//<0>.неши//<0>.нешибось//<0>.нешижъдеся//<0>.нешижъдесь//<0>.нешибося//<0>.нешимись//<0>.нешитись
  gramm: indic,praes,sg,2p
 -flex: <0>.нетбысь//<0>.нетбыся//<0>.неттися//<0>.неттись//<0>.нетъсь//<0>.небося//<0>.небось//<0>.нетбось//<0>.нетбося//<0>.нетъ//<0>.нет//<0>.нетъмись//<0>.нетъмися//<0>.нетъжъдеся//<0>.нетъжъдесь//<0>.нетътися//<0>.нетътись//<0>.нежесь//<0>.нетъжеся//<0>.нетъжесь//<0>.нежеся//<0>.нется//<0>.нетсь//<0>.небыся//<0>.нетися//<0>.небысь//<0>.нетмись//<0>.нетмися//<0>.нетъждеся//<0>.не//<0>.нетъждесь//<0>.нетись//<0>.неждесь//<0>.неждеся//<0>.нетъся//<0>.немись//<0>.нетждесь//<0>.несь//<0>.неся//<0>.нетждеся//<0>.нетъбысь//<0>.нетъбыся//<0>.нежъдесь//<0>.нежъдеся//<0>.нетжеся//<0>.нетжесь//<0>.нетъбось//<0>.нетъбося//<0>.немися
  gramm: indic,praes,sg,3p
 -flex: <0>.нулась//<0>.лабось//<0>.лабося//<0>.нулася//<0>.лажъдеся//<0>.лажъдесь//<0>.лабысь//<0>.лабыся//<0>.нулабося//<0>.нулабось//<0>.нулаждеся//<0>.нулаждесь//<0>.ламись//<0>.ламися//<0>.нулатись//<0>.нуламися//<0>.нуламись//<0>.нулатися//<0>.лажеся//<0>.лажесь//<0>.лаждесь//<0>.нулажесь//<0>.лась//<0>.лаждеся//<0>.латися//<0>.лася//<0>.ла//<0>.нулажеся//<0>.латись//<0>.нулажъдесь//<0>.нулажъдеся//<0>.нулабыся//<0>.нулабысь//<0>.нула
  gramm: perf,du,m
 -flex: <0>.нулѣтися//<0>.нулемися//<0>.нулѣ//<0>.нулемись//<0>.нулѣмись//<0>.нулѣмися//<0>.нулѣтись//<0>.лѣжъдесь//<0>.лежъдеся//<0>.лежъдесь//<0>.лѣжъдеся//<0>.нулежъдесь//<0>.лежеся//<0>.лежесь//<0>.нулежъдеся//<0>.лѣмися//<0>.нулѣжеся//<0>.нулѣжесь//<0>.лѣмись//<0>.лѣ//<0>.лѣся//<0>.лѣжеся//<0>.нулѣся//<0>.нулесь//<0>.нулѣжъдеся//<0>.нулѣжъдесь//<0>.нулебося//<0>.нулебось//<0>.лебось//<0>.лебося//<0>.нулежесь//<0>.нулежеся//<0>.лѣбось//<0>.ле//<0>.леждеся//<0>.леждесь//<0>.нуле//<0>.лебысь//<0>.лебыся//<0>.нулебысь//<0>.нулеждесь//<0>.нулеждеся//<0>.лѣтись//<0>.летися//<0>.нулетись//<0>.нулетися//<0>.летись//<0>.лѣбося//<0>.нулеся//<0>.нулебыся//<0>.лѣждесь//<0>.лѣждеся//<0>.лѣтися//<0>.нулѣбось//<0>.лѣжесь//<0>.нулѣбося//<0>.леся//<0>.лесь//<0>.лѣбыся//<0>.нулѣбысь//<0>.нулѣбыся//<0>.лѣбысь//<0>.лемись//<0>.лемися//<0>.лѣсь//<0>.нулѣждеся//<0>.нулѣждесь//<0>.нулѣсь
  gramm: perf,du,n
 -flex: <0>.нулась//<0>.лабось//<0>.лабося//<0>.нулася//<0>.лажъдеся//<0>.лажъдесь//<0>.лабысь//<0>.лабыся//<0>.нулабося//<0>.нулабось//<0>.нулаждеся//<0>.нулаждесь//<0>.ламись//<0>.ламися//<0>.нулатись//<0>.нуламися//<0>.нуламись//<0>.нулатися//<0>.лажеся//<0>.лажесь//<0>.лаждесь//<0>.нулажесь//<0>.лась//<0>.лаждеся//<0>.латися//<0>.лася//<0>.ла//<0>.нулажеся//<0>.латись//<0>.нулажъдесь//<0>.нулажъдеся//<0>.нулабыся//<0>.нулабысь//<0>.нула
  gramm: perf,sg,f
-paradigm: V13a
 -flex: <0>.етежеся//<0>.етежесь//<0>.ететись//<0>.етежъдесь//<0>.етежъдеся//<0>.ететися//<0>.етебося//<0>.ете//<0>.етемись//<0>.етебось//<0>.етеждеся//<0>.етеждесь//<0>.етесь//<0>.етеся//<0>.етебыся//<0>.етебысь//<0>.етемися
  gramm: indic,praes,pl,2p
 -flex: <0>.утьждесь//<0>.утъ//<0>.утьжесь//<0>.оу//<0>.утьбося//<0>.оусь//<0>.утбося//<0>.утъбося//<0>.утъбось//<0>.утбось//<0>.утъжеся//<0>.утъждесь//<0>.оутися//<0>.оутись//<0>.уттись//<0>.утътись//<0>.утътися//<0>.уттися//<0>.утсь//<0>.утъсь//<0>.утъся//<0>.утся//<0>.утьмись//<0>.утьмися//<0>.юбысь//<0>.оубыся//<0>.уться//<0>.оужеся//<0>.утьсь//<0>.утьбысь//<0>.утьбыся//<0>.утъжъдеся//<0>.оужъдеся//<0>.юмись//<0>.оужъдесь//<0>.южеся//<0>.оужесь//<0>.утъбыся//<0>.ютись//<0>.утбысь//<0>.утъбысь//<0>.юждесь//<0>.оуся//<0>.уть//<0>.оубысь//<0>.ут//<0>.юждеся//<0>.утъжесь//<0>.южесь//<0>.утжеся//<0>.утжесь//<0>.оуждесь//<0>.юся//<0>.юсь//<0>.оуждеся//<0>.утъмися//<0>.утмися//<0>.утмись//<0>.утъмись//<0>.юбыся//<0>.оумися//<0>.утьбось//<0>.утьтися//<0>.утъждеся//<0>.юмися//<0>.утждеся//<0>.утждесь//<0>.утьждеся//<0>.юбось//<0>.юбося//<0>.ю//<0>.оумись//<0>.ютися//<0>.оубося//<0>.утбыся//<0>.утьжъдеся//<0>.утьжъдесь//<0>.утьтись//<0>.оубось//<0>.южъдеся//<0>.южъдесь//<0>.утъжъдесь//<0>.утьжеся
  gramm: indic,praes,pl,3p
 -flex: <0>.емебыся//<0>.емъбося//<0>.емъбось//<0>.емъ//<0>.емъждесь//<0>.емъждеся//<0>.емемись//<0>.емемися//<0>.емъмися//<0>.емтись//<0>.емъмись//<0>.ембося//<0>.емъсь//<0>.емъся//<0>.ембось//<0>.ем//<0>.емъжъдесь//<0>.еметися//<0>.еметись//<0>.емтися//<0>.емъжесь//<0>.ембыся//<0>.ембысь//<0>.емъжеся//<0>.емебось//<0>.емебося//<0>.емждеся//<0>.емждесь//<0>.емеждесь//<0>.еммися//<0>.еммись//<0>.емеждеся//<0>.емсь//<0>.емся//<0>.емежъдесь//<0>.емътись//<0>.емътися//<0>.емъбыся//<0>.емжесь//<0>.емжеся//<0>.емъбысь//<0>.емежеся//<0>.емежъдеся//<0>.емеся//<0>.емебысь//<0>.емежесь//<0>.емесь//<0>.еме//<0>.емъжъдеся
  gramm: indic,praes,pl,1p
 -flex: <0>.улибыся//<0>.улибысь//<0>.ули//<0>.улижесь//<0>.улижеся//<0>.улись//<0>.улижъдесь//<0>.улижъдеся//<0>.улися//<0>.улимися//<0>.улиждесь//<0>.улибося//<0>.улибось//<0>.улитись//<0>.улиждеся//<0>.улимись//<0>.улитися
  gramm: perf,pl,m
 -flex: <0>.улажъдесь//<0>.улажъдеся//<0>.улаждеся//<0>.улаждесь//<0>.улатися//<0>.улабося//<0>.улажесь//<0>.улажеся//<0>.улабось//<0>.улатись//<0>.улася//<0>.ула//<0>.уламися//<0>.улабыся//<0>.улась//<0>.улабысь//<0>.уламись
  gramm: perf,pl,n
 -flex: <0>.улыбось//<0>.улымись//<0>.улымися//<0>.улыбося//<0>.улыжъдеся//<0>.улыждеся//<0>.улыждесь//<0>.улыся//<0>.улы//<0>.улысь//<0>.улытися//<0>.улыбысь//<0>.улыжъдесь//<0>.улытись//<0>.улыжеся//<0>.улыжесь//<0>.улыбыся
  gramm: perf,pl,f
 -flex: <0>.утижъдеся//<0>.утижъдесь//<0>.утибысь//<0>.утибыся//<0>.утибось//<0>.утимись//<0>.утимися//<0>.утибося//<0>.утьмись//<0>.утьмися//<0>.уться//<0>.утьсь//<0>.утьбысь//<0>.утьбыся//<0>.ути//<0>.утьжесь//<0>.уть//<0>.утиждеся//<0>.утиждесь//<0>.утьтися//<0>.утьтись//<0>.утьбось//<0>.утьбося//<0>.утитися//<0>.утитись//<0>.утьждеся//<0>.утижеся//<0>.утижесь//<0>.утьждесь//<0>.утися//<0>.утьжъдеся//<0>.утьжъдесь//<0>.утись//<0>.утьжеся
  gramm: inf
 -flex: <0>.ижъдесь//<0>.ижъдеся//<0>.ибося//<0>.ижеся//<0>.ибось//<0>.ижесь//<0>.итися//<0>.ибыся//<0>.ибысь//<0>.итись//<0>.и//<0>.имися//<0>.ись//<0>.иждеся//<0>.иждесь//<0>.ися//<0>.имись
  gramm: imper,sg,2p
 -flex: <0>.ижъдесь//<0>.ижъдеся//<0>.ибося//<0>.ижеся//<0>.ибось//<0>.ижесь//<0>.итися//<0>.ибыся//<0>.ибысь//<0>.итись//<0>.и//<0>.имися//<0>.ись//<0>.иждеся//<0>.иждесь//<0>.ися//<0>.имись
  gramm: imper,sg,3p
 -flex: <0>.итеждесь//<0>.итеждеся//<0>.итемись//<0>.ите//<0>.итежесь//<0>.итебося//<0>.итебось//<0>.итежеся//<0>.итемися//<0>.итежъдесь//<0>.итетись//<0>.итетися//<0>.итежъдеся//<0>.итебыся//<0>.итесь//<0>.итеся//<0>.итебысь
  gramm: imper,pl,2p
 -flex: <0>.уломися//<0>.уложъдеся//<0>.улобось//<0>.улобося//<0>.уложъдесь//<0>.улобысь//<0>.улобыся//<0>.уложеся//<0>.улотись//<0>.улося//<0>.улось//<0>.уло//<0>.уломись//<0>.улотися//<0>.уложесь//<0>.улождесь//<0>.улождеся
  gramm: perf,sg,n
 -flex: <0>.умись//<0>.умися//<0>.убось//<0>.убыся//<0>.убося//<0>.уся//<0>.усь//<0>.у//<0>.утися//<0>.ужеся//<0>.утись//<0>.убысь//<0>.ужесь//<0>.ужъдесь//<0>.уждесь//<0>.уждеся//<0>.ужъдеся
  gramm: indic,aor,sg,3p
 -flex: <0>.умись//<0>.умися//<0>.убось//<0>.убыся//<0>.убося//<0>.уся//<0>.усь//<0>.у//<0>.утися//<0>.ужеся//<0>.утись//<0>.убысь//<0>.ужесь//<0>.ужъдесь//<0>.уждесь//<0>.уждеся//<0>.ужъдеся
  gramm: indic,aor,sg,2p
 -flex: <0>.евабыся//<0>.евабысь//<0>.евежесь//<0>.евежеся//<0>.евѣжъдеся//<0>.ева//<0>.евежъдесь//<0>.евежъдеся//<0>.евѣжъдесь//<0>.еважъдесь//<0>.еве//<0>.еважъдеся//<0>.евемися//<0>.евемись//<0>.евесь//<0>.евѣжеся//<0>.евеся//<0>.евамися//<0>.евамись//<0>.еветись//<0>.евѣжесь//<0>.еваждесь//<0>.еваждеся//<0>.евѣбось//<0>.евѣбося//<0>.евѣ//<0>.евѣждесь//<0>.евабося//<0>.евабось//<0>.евѣждеся//<0>.еватись//<0>.еватися//<0>.еважесь//<0>.евась//<0>.евася//<0>.еважеся//<0>.евѣтися//<0>.евѣтись//<0>.евебося//<0>.евебось//<0>.евѣбысь//<0>.еветися//<0>.евеждеся//<0>.евеждесь//<0>.евѣся//<0>.евѣсь//<0>.евебыся//<0>.евебысь//<0>.евѣбыся//<0>.евѣмись//<0>.евѣмися
  gramm: indic,praes,du,1p
 -flex: <0>.етажесь//<0>.етѣмись//<0>.етеждесь//<0>.етѣмися//<0>.етѣжъдеся//<0>.етѣжеся//<0>.етѣжъдесь//<0>.ете//<0>.етабыся//<0>.етѣждесь//<0>.етажеся//<0>.етабысь//<0>.етемися//<0>.етемись//<0>.етесь//<0>.етеся//<0>.етѣждеся//<0>.етамися//<0>.етамись//<0>.етежъдесь//<0>.етежъдеся//<0>.етажъдесь//<0>.етѣжесь//<0>.ета//<0>.етабося//<0>.етабось//<0>.етажъдеся//<0>.етѣбысь//<0>.етась//<0>.етася//<0>.етѣбыся//<0>.ететись//<0>.етѣтися//<0>.етѣтись//<0>.ететися//<0>.етебося//<0>.етебось//<0>.етѣбось//<0>.етѣбося//<0>.етѣ//<0>.етатись//<0>.етатися//<0>.етаждесь//<0>.етаждеся//<0>.етежесь//<0>.етежеся//<0>.етѣся//<0>.етѣсь//<0>.етебыся//<0>.етебысь//<0>.етеждеся
  gramm: indic,praes,du,3p
 -flex: <0>.етажесь//<0>.етѣмись//<0>.етеждесь//<0>.етѣмися//<0>.етѣжъдеся//<0>.етѣжеся//<0>.етѣжъдесь//<0>.ете//<0>.етабыся//<0>.етѣждесь//<0>.етажеся//<0>.етабысь//<0>.етемися//<0>.етемись//<0>.етесь//<0>.етеся//<0>.етѣждеся//<0>.етамися//<0>.етамись//<0>.етежъдесь//<0>.етежъдеся//<0>.етажъдесь//<0>.етѣжесь//<0>.ета//<0>.етабося//<0>.етабось//<0>.етажъдеся//<0>.етѣбысь//<0>.етась//<0>.етася//<0>.етѣбыся//<0>.ететись//<0>.етѣтися//<0>.етѣтись//<0>.ететися//<0>.етебося//<0>.етебось//<0>.етѣбось//<0>.етѣбося//<0>.етѣ//<0>.етатись//<0>.етатися//<0>.етаждесь//<0>.етаждеся//<0>.етежесь//<0>.етежеся//<0>.етѣся//<0>.етѣсь//<0>.етебыся//<0>.етебысь//<0>.етеждеся
  gramm: indic,praes,du,2p
 -flex: <0>.яховажесь//<0>.яховажеся//<0>.яховежесь//<0>.яховежеся//<0>.яховѣбысь//<0>.яховѣбыся//<0>.яхове//<0>.яховаждеся//<0>.яховаждесь//<0>.яховѣтись//<0>.яховатись//<0>.яховежъдеся//<0>.яховась//<0>.яховася//<0>.яховабыся//<0>.яховабысь//<0>.яховатися//<0>.яховамись//<0>.яховѣжеся//<0>.яховѣжесь//<0>.яховѣжъдесь//<0>.яховебыся//<0>.яховебысь//<0>.яховѣбось//<0>.яховѣ//<0>.яховѣбося//<0>.яховесь//<0>.яховеся//<0>.яховежъдесь//<0>.яховѣждеся//<0>.яховѣждесь//<0>.яховажъдесь//<0>.яховажъдеся//<0>.яховѣся//<0>.яховѣмись//<0>.яховѣмися//<0>.яхова//<0>.яховѣсь//<0>.яховебося//<0>.яховебось//<0>.яховеждесь//<0>.яховеждеся//<0>.яховетися//<0>.яховѣжъдеся//<0>.яховабося//<0>.яховѣтися//<0>.яховабось//<0>.яховемися//<0>.яховетись//<0>.яховамися//<0>.яховемись
  gramm: indic,imperf,du,1p
 -flex: <0>.ястажеся//<0>.ястажесь//<0>.ясътебося//<0>.ясътебось//<0>.ясътетись//<0>.ясътетися//<0>.ясътѣ//<0>.ястася//<0>.ястась//<0>.ясътатись//<0>.ясътатися//<0>.ястабысь//<0>.ястабыся//<0>.ясътесь//<0>.ясътеся//<0>.ястѣбыся//<0>.ястѣбысь//<0>.ястебысь//<0>.ястѣжесь//<0>.ястѣжеся//<0>.ястебыся//<0>.ясъта//<0>.ясътѣся//<0>.ясътѣсь//<0>.ясътамися//<0>.ясътамись//<0>.яста//<0>.ясте//<0>.ясътабыся//<0>.ясътабысь//<0>.ястатися//<0>.ястатись//<0>.ястѣбося//<0>.ястѣбось//<0>.ястетися//<0>.ястетись//<0>.ястѣждеся//<0>.ястѣждесь//<0>.ясътежесь//<0>.ясътежеся//<0>.ясътѣбысь//<0>.ясътѣбыся//<0>.ястабось//<0>.ясъте//<0>.ястабося//<0>.ястѣ//<0>.ястѣсь//<0>.ястѣся//<0>.ястеждесь//<0>.ястеждеся//<0>.ястѣтись//<0>.ястѣтися//<0>.ясътась//<0>.ясътася//<0>.ястаждеся//<0>.ясътѣтися//<0>.ясътѣмись//<0>.ясътѣмися//<0>.ясътѣтись//<0>.ястемись//<0>.ястемися//<0>.ястеся//<0>.ястаждесь//<0>.ястесь//<0>.ясътажесь//<0>.ясътажеся//<0>.ясътабося//<0>.ясътабось//<0>.ясътебыся//<0>.ясътебысь//<0>.ясътѣжъдеся//<0>.ясътѣжъдесь//<0>.ясътѣжеся//<0>.ясътѣжесь//<0>.ястамись//<0>.ястамися//<0>.ясътежъдесь//<0>.ясътежъдеся//<0>.ясътемися//<0>.ясътемись//<0>.ястебось//<0>.ястебося//<0>.ястѣмися//<0>.ястѣмись//<0>.ястежеся//<0>.ясътажъдесь//<0>.ясътажъдеся//<0>.ястежесь//<0>.ясътѣбось//<0>.ясътѣбося
  gramm: indic,imperf,du,3p
 -flex: <0>.ястажеся//<0>.ястажесь//<0>.ясътебося//<0>.ясътебось//<0>.ясътетись//<0>.ясътетися//<0>.ясътѣ//<0>.ястася//<0>.ястась//<0>.ясътатись//<0>.ясътатися//<0>.ястабысь//<0>.ястабыся//<0>.ясътесь//<0>.ясътеся//<0>.ястѣбыся//<0>.ястѣбысь//<0>.ястебысь//<0>.ястѣжесь//<0>.ястѣжеся//<0>.ястебыся//<0>.ясъта//<0>.ясътѣся//<0>.ясътѣсь//<0>.ясътамися//<0>.ясътамись//<0>.яста//<0>.ясте//<0>.ясътабыся//<0>.ясътабысь//<0>.ястатися//<0>.ястатись//<0>.ястѣбося//<0>.ястѣбось//<0>.ястетися//<0>.ястетись//<0>.ястѣждеся//<0>.ястѣждесь//<0>.ясътежесь//<0>.ясътежеся//<0>.ясътѣбысь//<0>.ясътѣбыся//<0>.ястабось//<0>.ясъте//<0>.ястабося//<0>.ястѣ//<0>.ястѣсь//<0>.ястѣся//<0>.ястеждесь//<0>.ястеждеся//<0>.ястѣтись//<0>.ястѣтися//<0>.ясътась//<0>.ясътася//<0>.ястаждеся//<0>.ясътѣтися//<0>.ясътѣмись//<0>.ясътѣмися//<0>.ясътѣтись//<0>.ястемись//<0>.ястемися//<0>.ястеся//<0>.ястаждесь//<0>.ястесь//<0>.ясътажесь//<0>.ясътажеся//<0>.ясътабося//<0>.ясътабось//<0>.ясътебыся//<0>.ясътебысь//<0>.ясътѣжъдеся//<0>.ясътѣжъдесь//<0>.ясътѣжеся//<0>.ясътѣжесь//<0>.ястамись//<0>.ястамися//<0>.ясътежъдесь//<0>.ясътежъдеся//<0>.ясътемися//<0>.ясътемись//<0>.ястебось//<0>.ястебося//<0>.ястѣмися//<0>.ястѣмись//<0>.ястежеся//<0>.ясътажъдесь//<0>.ясътажъдеся//<0>.ястежесь//<0>.ясътѣбось//<0>.ясътѣбося
  gramm: indic,imperf,du,2p
 -flex: <0>.ясътежъдесь//<0>.ясътебыся//<0>.ясътебысь//<0>.ястеждесь//<0>.ястеждеся//<0>.ясътежеся//<0>.ясътебося//<0>.ясътебось//<0>.ясътетись//<0>.ясътетися//<0>.ясте//<0>.ясътесь//<0>.ясътеся//<0>.ястетися//<0>.ястетись//<0>.ясътежесь//<0>.ясътежъдеся//<0>.ястемися//<0>.ясътемися//<0>.ясътемись//<0>.ястебось//<0>.ястебося//<0>.ястемись//<0>.ястеся//<0>.ястесь//<0>.ястежеся//<0>.ястежесь//<0>.ястебысь//<0>.ястебыся//<0>.ясъте
  gramm: indic,imperf,pl,2p
 -flex: <0>.яхумись//<0>.яхужъдесь//<0>.яхутись//<0>.яхутися//<0>.яхужъдеся//<0>.яхубыся//<0>.яхусь//<0>.яхуся//<0>.яхубысь//<0>.яхуждесь//<0>.яхуждеся//<0>.яху//<0>.яхумися//<0>.яхужесь//<0>.яхубося//<0>.яхубось//<0>.яхужеся
  gramm: indic,imperf,pl,3p
 -flex: <0>.яхомбысь//<0>.яхомбыся//<0>.яхомъжъдесь//<0>.яхомъжъдеся//<0>.яхомъмися//<0>.яхомъмись//<0>.яхомтися//<0>.яхомтись//<0>.яхомъждеся//<0>.яхомъждесь//<0>.яхомся//<0>.яхомсь//<0>.яхомъбося//<0>.яхоммись//<0>.яхоммися//<0>.яхомбось//<0>.яхом//<0>.яхомбося//<0>.яхомъбось//<0>.яхомътись//<0>.яхомътися//<0>.яхомжеся//<0>.яхомждеся//<0>.яхомъбыся//<0>.яхомъбысь//<0>.яхомждесь//<0>.яхомъжесь//<0>.яхомъжеся//<0>.яхомъ//<0>.яхомъсь//<0>.яхомжесь//<0>.яхомъся
  gramm: indic,imperf,pl,1p
 -flex: <0>.улѣбысь//<0>.улѣбыся//<0>.улебося//<0>.улебось//<0>.улѣбось//<0>.улежесь//<0>.улѣбося//<0>.уле//<0>.улежъдесь//<0>.улежъдеся//<0>.улѣмись//<0>.улѣмися//<0>.улежеся//<0>.улемися//<0>.улемись//<0>.улесь//<0>.улеся//<0>.улѣжеся//<0>.улѣжесь//<0>.улетись//<0>.улетися//<0>.улебыся//<0>.улебысь//<0>.улѣтися//<0>.улѣ//<0>.улѣтись//<0>.улѣждеся//<0>.улѣждесь//<0>.улеждесь//<0>.улеждеся//<0>.улѣжъдеся//<0>.улѣся//<0>.улѣсь//<0>.улѣжъдесь
  gramm: perf,du,f
 -flex: <0>.яхтися//<0>.яхтись//<0>.яхмись//<0>.яхъбося//<0>.яхъжъдеся//<0>.яхъбось//<0>.яхъждеся//<0>.яхъждесь//<0>.яхъбыся//<0>.яхъбысь//<0>.ях//<0>.яхжеся//<0>.яхжесь//<0>.яхбось//<0>.яхъжесь//<0>.яхъжеся//<0>.яхбося//<0>.яхждеся//<0>.яхъжъдесь//<0>.яхмися//<0>.яхждесь//<0>.яхъ//<0>.яхъмися//<0>.яхъмись//<0>.яхъсь//<0>.яхъся//<0>.яхбысь//<0>.яхбыся//<0>.яхся//<0>.яхсь//<0>.яхътись//<0>.яхътися
  gramm: indic,imperf,sg,1p
 -flex: <0>.яшесь//<0>.яшетися//<0>.яше//<0>.яшебысь//<0>.яшежесь//<0>.яшежеся//<0>.яшемися//<0>.яшетись//<0>.яшежъдесь//<0>.яшежъдеся//<0>.яшеся//<0>.яшебося//<0>.яшемись//<0>.яшебось//<0>.яшеждеся//<0>.яшеждесь//<0>.яшебыся
  gramm: indic,imperf,sg,2p
 -flex: <0>.яшесь//<0>.яшетися//<0>.яше//<0>.яшебысь//<0>.яшежесь//<0>.яшежеся//<0>.яшемися//<0>.яшетись//<0>.яшежъдесь//<0>.яшежъдеся//<0>.яшеся//<0>.яшебося//<0>.яшемись//<0>.яшебось//<0>.яшеждеся//<0>.яшеждесь//<0>.яшебыся
  gramm: indic,imperf,sg,3p
 -flex: <0>.уховемися//<0>.уховѣся//<0>.уховабося//<0>.уховемись//<0>.уховабыся//<0>.уховабысь//<0>.уховабось//<0>.уховатись//<0>.уховатися//<0>.ухове//<0>.уховѣсь//<0>.уховежесь//<0>.ухова//<0>.уховежеся//<0>.уховѣтися//<0>.уховесь//<0>.уховеся//<0>.уховѣтись//<0>.уховѣжеся//<0>.уховѣжесь//<0>.уховѣждеся//<0>.уховѣждесь//<0>.уховась//<0>.уховася//<0>.уховамися//<0>.уховамись//<0>.уховѣ//<0>.уховебыся//<0>.уховажъдесь//<0>.уховажъдеся//<0>.уховебысь//<0>.уховебося//<0>.уховебось//<0>.уховѣбысь//<0>.уховѣбыся//<0>.уховаждеся//<0>.уховаждесь//<0>.уховежъдесь//<0>.уховеждесь//<0>.уховеждеся//<0>.уховежъдеся//<0>.уховѣмись//<0>.уховѣмися//<0>.уховажесь//<0>.уховажеся//<0>.уховѣжъдеся//<0>.уховѣжъдесь//<0>.уховетись//<0>.уховетися//<0>.уховѣбось//<0>.уховѣбося
  gramm: indic,aor,du,1p
 -flex: <0>.устѣбося//<0>.устѣбось//<0>.усътебося//<0>.усътебось//<0>.устеся//<0>.устесь//<0>.устѣбыся//<0>.устѣбысь//<0>.устатися//<0>.устатись//<0>.устетися//<0>.устетись//<0>.устѣждеся//<0>.устѣждесь//<0>.усътабысь//<0>.устебысь//<0>.устебыся//<0>.устаждеся//<0>.устаждесь//<0>.усътесь//<0>.усътеся//<0>.усътѣся//<0>.усътѣсь//<0>.усътабося//<0>.усътѣбысь//<0>.усътѣбыся//<0>.усътабось//<0>.усътетись//<0>.усътетися//<0>.усътажъдесь//<0>.усътажъдеся//<0>.устажеся//<0>.устажесь//<0>.устеждесь//<0>.устеждеся//<0>.усътежъдесь//<0>.усътежъдеся//<0>.устася//<0>.устась//<0>.устѣжесь//<0>.устѣжеся//<0>.устабось//<0>.устабося//<0>.усътамися//<0>.усътамись//<0>.устемись//<0>.устемися//<0>.усътежесь//<0>.усътежеся//<0>.усътѣжеся//<0>.усътѣжесь//<0>.устабысь//<0>.устабыся//<0>.усътебыся//<0>.усътебысь//<0>.усъте//<0>.усъта//<0>.усте//<0>.уста//<0>.устѣмися//<0>.устѣмись//<0>.устѣсь//<0>.устѣся//<0>.усътажесь//<0>.усътажеся//<0>.усътѣбось//<0>.усътѣбося//<0>.устѣ//<0>.усътабыся//<0>.усътѣтися//<0>.усътѣтись//<0>.устебось//<0>.устебося//<0>.усътѣ//<0>.усътась//<0>.усътася//<0>.усътатись//<0>.усътѣжъдеся//<0>.усътѣжъдесь//<0>.усътатися//<0>.усътемися//<0>.усътѣмись//<0>.усътѣмися//<0>.усътемись//<0>.устѣтись//<0>.устамись//<0>.устамися//<0>.устѣтися//<0>.устежеся//<0>.устежесь
  gramm: indic,aor,du,2p
 -flex: <0>.устѣбося//<0>.устѣбось//<0>.усътебося//<0>.усътебось//<0>.устеся//<0>.устесь//<0>.устѣбыся//<0>.устѣбысь//<0>.устатися//<0>.устатись//<0>.устетися//<0>.устетись//<0>.устѣждеся//<0>.устѣждесь//<0>.усътабысь//<0>.устебысь//<0>.устебыся//<0>.устаждеся//<0>.устаждесь//<0>.усътесь//<0>.усътеся//<0>.усътѣся//<0>.усътѣсь//<0>.усътабося//<0>.усътѣбысь//<0>.усътѣбыся//<0>.усътабось//<0>.усътетись//<0>.усътетися//<0>.усътажъдесь//<0>.усътажъдеся//<0>.устажеся//<0>.устажесь//<0>.устеждесь//<0>.устеждеся//<0>.усътежъдесь//<0>.усътежъдеся//<0>.устася//<0>.устась//<0>.устѣжесь//<0>.устѣжеся//<0>.устабось//<0>.устабося//<0>.усътамися//<0>.усътамись//<0>.устемись//<0>.устемися//<0>.усътежесь//<0>.усътежеся//<0>.усътѣжеся//<0>.усътѣжесь//<0>.устабысь//<0>.устабыся//<0>.усътебыся//<0>.усътебысь//<0>.усъте//<0>.усъта//<0>.усте//<0>.уста//<0>.устѣмися//<0>.устѣмись//<0>.устѣсь//<0>.устѣся//<0>.усътажесь//<0>.усътажеся//<0>.усътѣбось//<0>.усътѣбося//<0>.устѣ//<0>.усътабыся//<0>.усътѣтися//<0>.усътѣтись//<0>.устебось//<0>.устебося//<0>.усътѣ//<0>.усътась//<0>.усътася//<0>.усътатись//<0>.усътѣжъдеся//<0>.усътѣжъдесь//<0>.усътатися//<0>.усътемися//<0>.усътѣмись//<0>.усътѣмися//<0>.усътемись//<0>.устѣтись//<0>.устамись//<0>.устамися//<0>.устѣтися//<0>.устежеся//<0>.устежесь
  gramm: indic,aor,du,3p
 -flex: <0>.улждесь//<0>.улждеся//<0>.улъся//<0>.улъмись//<0>.улътись//<0>.улъмися//<0>.улъжеся//<0>.улъжесь//<0>.ултись//<0>.ултися//<0>.улжесь//<0>.улжеся//<0>.улъбось//<0>.улъбося//<0>.ул//<0>.улъжъдеся//<0>.улътися//<0>.улъсь//<0>.улъжъдесь//<0>.улмися//<0>.улмись//<0>.улсь//<0>.улся//<0>.улбыся//<0>.улбысь//<0>.улъ//<0>.улъждесь//<0>.улъждеся//<0>.улъбысь//<0>.улъбыся//<0>.улбося//<0>.улбось
  gramm: perf,sg,m
 -flex: <0>.емебыся//<0>.иметися//<0>.емъбося//<0>.емъбось//<0>.иметись//<0>.емъ//<0>.име//<0>.емъждесь//<0>.емъждеся//<0>.емемись//<0>.емемися//<0>.емъмися//<0>.емежъдеся//<0>.емъмись//<0>.ембося//<0>.емъсь//<0>.емъся//<0>.ембось//<0>.ем//<0>.емъжъдесь//<0>.еметися//<0>.еметись//<0>.емтися//<0>.емъжесь//<0>.ембыся//<0>.ембысь//<0>.емъжеся//<0>.емтись//<0>.емебось//<0>.емебося//<0>.емждеся//<0>.емждесь//<0>.имебысь//<0>.емеждесь//<0>.еммися//<0>.еммись//<0>.емеждеся//<0>.емсь//<0>.имебыся//<0>.емся//<0>.имежеся//<0>.имежесь//<0>.имеся//<0>.емътись//<0>.емътися//<0>.имесь//<0>.емъбыся//<0>.емжесь//<0>.емжеся//<0>.емъбысь//<0>.имеждеся//<0>.емежъдесь//<0>.имеждесь//<0>.имежъдеся//<0>.имежъдесь//<0>.емеся//<0>.емебысь//<0>.емежесь//<0>.емесь//<0>.еме//<0>.емъжъдеся//<0>.емежеся//<0>.имебось//<0>.имемись//<0>.имемися//<0>.имебося
  gramm: imper,pl,1p
 -flex: <0>.шабося//<0>.шабысь//<0>.шабыся//<0>.ша//<0>.шажеся//<0>.шѧбыся//<0>.шѧбысь//<0>.шажесь//<0>.шѧбося//<0>.шѧбось//<0>.шатися//<0>.шѧтися//<0>.шабось//<0>.шѧжъдесь//<0>.шѧжъдеся//<0>.шаждеся//<0>.шѧжесь//<0>.шѧжеся//<0>.шаждесь//<0>.шѧ//<0>.шажъдеся//<0>.шажъдесь//<0>.шѧсь//<0>.шася//<0>.шась//<0>.шѧтись//<0>.шамися//<0>.шѧмись//<0>.шѧся//<0>.шатись//<0>.шѧждеся//<0>.шѧждесь//<0>.шѧмися//<0>.шамись
  gramm: indic,aor,pl,3p
 -flex: <0>.усътемися//<0>.усътебося//<0>.усътебось//<0>.усътемись//<0>.устеся//<0>.устесь//<0>.устеждесь//<0>.устеждеся//<0>.усътежъдесь//<0>.усътежъдеся//<0>.усътебыся//<0>.усътебысь//<0>.усъте//<0>.устетися//<0>.устетись//<0>.устежеся//<0>.усте//<0>.устебысь//<0>.устебыся//<0>.устемись//<0>.устемися//<0>.усътежесь//<0>.усътежеся//<0>.усътесь//<0>.усътеся//<0>.устежесь//<0>.усътетись//<0>.усътетися//<0>.устебось//<0>.устебося
  gramm: indic,aor,pl,2p
 -flex: <0>.ухомбысь//<0>.ухомъмися//<0>.ухомъмись//<0>.ухомбыся//<0>.ухомъжесь//<0>.ухомъжеся//<0>.ухомбось//<0>.ухомбося//<0>.ухомъжъдесь//<0>.ухомъжъдеся//<0>.ухомътись//<0>.ухомътися//<0>.ухомъбося//<0>.ухомъбось//<0>.ухомъждеся//<0>.ухомъждесь//<0>.ухомъсь//<0>.ухомжеся//<0>.ухомжесь//<0>.ухомъся//<0>.ухом//<0>.ухомтися//<0>.ухомъбыся//<0>.ухомъбысь//<0>.ухомтись//<0>.ухоммись//<0>.ухоммися//<0>.ухомждеся//<0>.ухомждесь//<0>.ухомся//<0>.ухомсь//<0>.ухомъ
  gramm: indic,aor,pl,1p
 -flex: <0>.итѣжъдеся//<0>.итеждеся//<0>.итѣжеся//<0>.итѣжесь//<0>.итеждесь//<0>.итежесь//<0>.итѣжъдесь//<0>.итѣмись//<0>.итѣмися//<0>.итѣбыся//<0>.итѣждеся//<0>.итѣждесь//<0>.итѣся//<0>.итебысь//<0>.итебыся//<0>.итебося//<0>.итебось//<0>.итѣ//<0>.итажесь//<0>.итажеся//<0>.итѣсь//<0>.итесь//<0>.итеся//<0>.итаждеся//<0>.итаждесь//<0>.итатися//<0>.итѣбось//<0>.итабыся//<0>.итабысь//<0>.итѣбося//<0>.итежъдесь//<0>.итежъдеся//<0>.итась//<0>.итася//<0>.итѣтися//<0>.ита//<0>.итамись//<0>.итѣтись//<0>.ите//<0>.итабося//<0>.итабось//<0>.итатись//<0>.итежеся//<0>.итѣбысь//<0>.итамися//<0>.итемися//<0>.итетись//<0>.итетися//<0>.итемись//<0>.итажъдесь//<0>.итажъдеся
  gramm: imper,du,2p
 -flex: <0>.евабыся//<0>.евабысь//<0>.евежесь//<0>.евежеся//<0>.евѣжъдеся//<0>.ева//<0>.евежъдесь//<0>.евежъдеся//<0>.евѣжъдесь//<0>.еважъдесь//<0>.еве//<0>.еважъдеся//<0>.евемися//<0>.евемись//<0>.евесь//<0>.евѣжеся//<0>.евеся//<0>.евамися//<0>.евамись//<0>.еветись//<0>.евѣжесь//<0>.еваждесь//<0>.еваждеся//<0>.евѣбось//<0>.евѣбося//<0>.евѣ//<0>.евѣждесь//<0>.евабося//<0>.евабось//<0>.евѣждеся//<0>.еватись//<0>.еватися//<0>.еважесь//<0>.евась//<0>.евася//<0>.еважеся//<0>.евѣтися//<0>.евѣтись//<0>.евебося//<0>.евебось//<0>.евѣбысь//<0>.еветися//<0>.евеждеся//<0>.евеждесь//<0>.евѣся//<0>.евѣсь//<0>.евебыся//<0>.евебысь//<0>.евѣбыся//<0>.евѣмись//<0>.евѣмися
  gramm: imper,du,1p
 -flex: <0>.ухъмися//<0>.ухъмись//<0>.ухъ//<0>.ухъбося//<0>.ухбося//<0>.ухбысь//<0>.ухбыся//<0>.ухся//<0>.ухсь//<0>.ухъбыся//<0>.ухбось//<0>.ухъбысь//<0>.ух//<0>.ухъбось//<0>.ухътись//<0>.ухътися//<0>.ухждеся//<0>.ухждесь//<0>.ухъжесь//<0>.ухъжеся//<0>.ухъжъдесь//<0>.ухъжъдеся//<0>.ухтися//<0>.ухъждеся//<0>.ухъждесь//<0>.ухтись//<0>.ухмись//<0>.ухмися//<0>.ухжеся//<0>.ухжесь//<0>.ухъсь//<0>.ухъся
  gramm: indic,aor,sg,1p
 -flex: <0>.умись//<0>.умися//<0>.убось//<0>.убыся//<0>.убося//<0>.уся//<0>.усь//<0>.у//<0>.утися//<0>.ужеся//<0>.утись//<0>.убысь//<0>.ужесь//<0>.ужъдесь//<0>.уждесь//<0>.уждеся//<0>.ужъдеся
  gramm: indic,praes,sg,1p
 -flex: <0>.ешибось//<0>.ешимись//<0>.еши//<0>.ешибося//<0>.ешижъдеся//<0>.ешиждеся//<0>.ешибыся//<0>.ешиждесь//<0>.ешися//<0>.ешимися//<0>.ешись//<0>.ешитися//<0>.ешибысь//<0>.ешижъдесь//<0>.ешитись//<0>.ешижеся//<0>.ешижесь
  gramm: indic,praes,sg,2p
 -flex: <0>.етъбысь//<0>.етъбыся//<0>.еттися//<0>.ежесь//<0>.еттись//<0>.ежеся//<0>.етъбось//<0>.етъбося//<0>.е//<0>.ежъдесь//<0>.ежъдеся//<0>.етбысь//<0>.етбыся//<0>.етжеся//<0>.етжесь//<0>.етъ//<0>.етмись//<0>.етмися//<0>.ебыся//<0>.ебысь//<0>.етждесь//<0>.ется//<0>.етсь//<0>.етждеся//<0>.етъжъдеся//<0>.етъжъдесь//<0>.етъжеся//<0>.етъжесь//<0>.есь//<0>.еся//<0>.етъмись//<0>.етъмися//<0>.ет//<0>.етъждеся//<0>.етъждесь//<0>.етъся//<0>.етися//<0>.етъсь//<0>.ебося//<0>.ебось//<0>.етбось//<0>.етбося//<0>.еждесь//<0>.еждеся//<0>.емися//<0>.етись//<0>.етътися//<0>.емись//<0>.етътись
  gramm: indic,praes,sg,3p
 -flex: <0>.улажъдесь//<0>.улажъдеся//<0>.улаждеся//<0>.улаждесь//<0>.улатися//<0>.улабося//<0>.улажесь//<0>.улажеся//<0>.улабось//<0>.улатись//<0>.улася//<0>.ула//<0>.уламися//<0>.улабыся//<0>.улась//<0>.улабысь//<0>.уламись
  gramm: perf,du,m
 -flex: <0>.улѣбысь//<0>.улѣбыся//<0>.улебося//<0>.улебось//<0>.улѣбось//<0>.улежесь//<0>.улѣбося//<0>.уле//<0>.улежъдесь//<0>.улежъдеся//<0>.улѣмись//<0>.улѣмися//<0>.улежеся//<0>.улемися//<0>.улемись//<0>.улесь//<0>.улеся//<0>.улѣжеся//<0>.улѣжесь//<0>.улетись//<0>.улетися//<0>.улебыся//<0>.улебысь//<0>.улѣтися//<0>.улѣ//<0>.улѣтись//<0>.улѣждеся//<0>.улѣждесь//<0>.улеждесь//<0>.улеждеся//<0>.улѣжъдеся//<0>.улѣся//<0>.улѣсь//<0>.улѣжъдесь
  gramm: perf,du,n
 -flex: <0>.улажъдесь//<0>.улажъдеся//<0>.улаждеся//<0>.улаждесь//<0>.улатися//<0>.улабося//<0>.улажесь//<0>.улажеся//<0>.улабось//<0>.улатись//<0>.улася//<0>.ула//<0>.уламися//<0>.улабыся//<0>.улась//<0>.улабысь//<0>.уламись
  gramm: perf,sg,f
-paradigm: V13t
 -flex: <0>.нетесь//<0>.нетебыся//<0>.нетебысь//<0>.нетеся//<0>.нетежъдеся//<0>.нетебося//<0>.нете//<0>.нетемись//<0>.нетебось//<0>.нететись//<0>.нететися//<0>.нетежъдесь//<0>.нетеждесь//<0>.нетемися//<0>.нетежесь//<0>.нетежеся//<0>.нетеждеся
  gramm: indic,praes,pl,2p
 -flex: <0>.ноумися//<0>.нюжъдеся//<0>.ноуся//<0>.ноусь//<0>.нюжъдесь//<0>.нутътись//<0>.нутътися//<0>.ноужъдесь//<0>.нутьмись//<0>.нутъбыся//<0>.нутждеся//<0>.нутждесь//<0>.нутъбысь//<0>.нюбысь//<0>.нутьжъдеся//<0>.нутьжъдесь//<0>.нутъжеся//<0>.нутьждеся//<0>.нутьбось//<0>.ноумись//<0>.нутьждесь//<0>.нюмись//<0>.нюбось//<0>.нюбося//<0>.нюмися//<0>.нутъ//<0>.нутьтись//<0>.нюсь//<0>.нуть//<0>.нюся//<0>.ноубысь//<0>.нутьбося//<0>.ноуждесь//<0>.нутъсь//<0>.нутъся//<0>.ноуждеся//<0>.нутъжесь//<0>.нутъбося//<0>.ноубыся//<0>.нутъбось//<0>.нутьмися//<0>.ноутися//<0>.нюждесь//<0>.нутбыся//<0>.нутбысь//<0>.нюждеся//<0>.нутьжеся//<0>.нутьжесь//<0>.ноу//<0>.ноужеся//<0>.нутжесь//<0>.нутжеся//<0>.ноужесь//<0>.нутъжъдесь//<0>.нутьбысь//<0>.нутьбыся//<0>.нутъжъдеся//<0>.нутъмися//<0>.ноубось//<0>.ноубося//<0>.нютися//<0>.ню//<0>.нутмися//<0>.нуттись//<0>.нуттися//<0>.нуться//<0>.нутъждесь//<0>.нутъждеся//<0>.нутьсь//<0>.нюжеся//<0>.нюжесь//<0>.нутсь//<0>.нутся//<0>.нут//<0>.нутмись//<0>.нютись//<0>.ноутись//<0>.нутбося//<0>.ноужъдеся//<0>.нюбыся//<0>.нутбось//<0>.нутъмись//<0>.нутьтися
  gramm: indic,praes,pl,3p
 -flex: <0>.нембыся//<0>.нембысь//<0>.немъсь//<0>.немъся//<0>.неммися//<0>.немъмися//<0>.немъмись//<0>.немжеся//<0>.немежеся//<0>.немежесь//<0>.немтись//<0>.неме//<0>.немждесь//<0>.немежъдеся//<0>.немежъдесь//<0>.немемись//<0>.немжесь//<0>.немемися//<0>.немсь//<0>.немся//<0>.немъбыся//<0>.немъбысь//<0>.немъжесь//<0>.немъжеся//<0>.немътись//<0>.немътися//<0>.неметися//<0>.неметись//<0>.нембося//<0>.нембось//<0>.немебось//<0>.немебося//<0>.нем//<0>.немъ//<0>.немъбося//<0>.немъбось//<0>.немебысь//<0>.немъждесь//<0>.немъждеся//<0>.немебыся//<0>.немеся//<0>.неммись//<0>.немждеся//<0>.немеждесь//<0>.немесь//<0>.немеждеся//<0>.немтися//<0>.немъжъдесь//<0>.немъжъдеся
  gramm: indic,praes,pl,1p
 -flex: <0>.лися//<0>.лись//<0>.либысь//<0>.либыся//<0>.лиждесь//<0>.лиждеся//<0>.нулижесь//<0>.нулижеся//<0>.нулибыся//<0>.нулибысь//<0>.нулитися//<0>.лимись//<0>.либось//<0>.либося//<0>.лимися//<0>.нулимися//<0>.нулимись//<0>.нулибося//<0>.нулиждесь//<0>.нулись//<0>.нулися//<0>.нулитись//<0>.ли//<0>.нулибось//<0>.литися//<0>.литись//<0>.нулиждеся//<0>.нули//<0>.нулижъдесь//<0>.нулижъдеся//<0>.лижъдеся//<0>.лижъдесь//<0>.лижеся//<0>.лижесь
  gramm: perf,pl,m
 -flex: <0>.нулась//<0>.лабось//<0>.лабося//<0>.нулася//<0>.лажъдеся//<0>.лажъдесь//<0>.лабысь//<0>.лабыся//<0>.нулабося//<0>.нулабось//<0>.нулаждеся//<0>.нулаждесь//<0>.ламись//<0>.ламися//<0>.нулатись//<0>.нуламися//<0>.нуламись//<0>.нулатися//<0>.лажеся//<0>.лажесь//<0>.лаждесь//<0>.нулажесь//<0>.лась//<0>.лаждеся//<0>.латися//<0>.лася//<0>.ла//<0>.нулажеся//<0>.латись//<0>.нулажъдесь//<0>.нулажъдеся//<0>.нулабыся//<0>.нулабысь//<0>.нула
  gramm: perf,pl,n
 -flex: <0>.нулыждеся//<0>.лыжъдесь//<0>.лыся//<0>.нулыждесь//<0>.лысь//<0>.лыжъдеся//<0>.нулыбысь//<0>.нулыбыся//<0>.нулыся//<0>.нулысь//<0>.лытись//<0>.лытися//<0>.нулымись//<0>.нулымися//<0>.нулытися//<0>.нулытись//<0>.нулыбось//<0>.нулы//<0>.нулыбося//<0>.лы//<0>.лыбысь//<0>.лыбыся//<0>.лымися//<0>.нулыжъдеся//<0>.нулыжъдесь//<0>.лымись//<0>.лыждесь//<0>.лыждеся//<0>.лыбося//<0>.лыбось//<0>.лыжесь//<0>.лыжеся//<0>.нулыжеся//<0>.нулыжесь
  gramm: perf,pl,f
 -flex: <0>.нутьбось//<0>.нутьбося//<0>.нутьждеся//<0>.нутьжъдеся//<0>.нутьжъдесь//<0>.нутибось//<0>.нутьждесь//<0>.нутьтися//<0>.нутьтись//<0>.нутиждеся//<0>.нуть//<0>.нутиждесь//<0>.нутибысь//<0>.нутибыся//<0>.нутьмись//<0>.нутьмися//<0>.нутижеся//<0>.нутижесь//<0>.нутибося//<0>.нутьжеся//<0>.нутьжесь//<0>.нутьбысь//<0>.нутьбыся//<0>.нути//<0>.нутижъдеся//<0>.нутижъдесь//<0>.нутимись//<0>.нутимися//<0>.нуться//<0>.нутьсь//<0>.нутися//<0>.нутись//<0>.нутитися//<0>.нутитись
  gramm: inf
 -flex: <0>.нибося//<0>.ни//<0>.нибось//<0>.нитись//<0>.нитися//<0>.нимися//<0>.ниждеся//<0>.ниждесь//<0>.нижъдесь//<0>.нижъдеся//<0>.нижесь//<0>.нись//<0>.нибыся//<0>.нибысь//<0>.нися//<0>.нижеся//<0>.нимись
  gramm: imper,sg,2p
 -flex: <0>.нибося//<0>.ни//<0>.нибось//<0>.нитись//<0>.нитися//<0>.нимися//<0>.ниждеся//<0>.ниждесь//<0>.нижъдесь//<0>.нижъдеся//<0>.нижесь//<0>.нись//<0>.нибыся//<0>.нибысь//<0>.нися//<0>.нижеся//<0>.нимись
  gramm: imper,sg,3p
 -flex: <0>.нитебося//<0>.нитетися//<0>.нитежъдесь//<0>.нитеся//<0>.нитежъдеся//<0>.нитебыся//<0>.нитемися//<0>.нитебысь//<0>.нитебось//<0>.нитесь//<0>.нитетись//<0>.ните//<0>.нитемись//<0>.нитежесь//<0>.нитеждесь//<0>.нитеждеся//<0>.нитежеся
  gramm: imper,pl,2p
 -flex: <0>.нулотися//<0>.нулотись//<0>.лобыся//<0>.нулобось//<0>.нулобося//<0>.лобысь//<0>.лобося//<0>.лобось//<0>.лотись//<0>.лотися//<0>.нулобысь//<0>.нулобыся//<0>.нулося//<0>.нулось//<0>.нулождесь//<0>.нулождеся//<0>.ложъдесь//<0>.ложъдеся//<0>.лось//<0>.ложесь//<0>.ложеся//<0>.лося//<0>.ло//<0>.нуло//<0>.нуложеся//<0>.нуложесь//<0>.ломися//<0>.ломись//<0>.нуложъдеся//<0>.нуложъдесь//<0>.нуломись//<0>.нуломися//<0>.лождеся//<0>.лождесь
  gramm: perf,sg,n
 -flex: <0>.ежесь//<0>.нужеся//<0>.нужесь//<0>.ежеся//<0>.е//<0>.ежъдесь//<0>.ежъдеся//<0>.нужъдеся//<0>.нужъдесь//<0>.нубось//<0>.нубося//<0>.ебыся//<0>.ну//<0>.ебысь//<0>.есь//<0>.еся//<0>.нуся//<0>.нусь//<0>.нубысь//<0>.нубыся//<0>.нумись//<0>.нумися//<0>.нутися//<0>.ебося//<0>.ебось//<0>.нутись//<0>.еждесь//<0>.еждеся//<0>.емися//<0>.етись//<0>.етися//<0>.емись//<0>.нуждеся//<0>.нуждесь
  gramm: indic,aor,sg,3p
 -flex: <0>.ежесь//<0>.нужеся//<0>.нужесь//<0>.ежеся//<0>.е//<0>.ежъдесь//<0>.ежъдеся//<0>.нужъдеся//<0>.нужъдесь//<0>.нубось//<0>.нубося//<0>.ебыся//<0>.ну//<0>.ебысь//<0>.есь//<0>.еся//<0>.нуся//<0>.нусь//<0>.нубысь//<0>.нубыся//<0>.нумись//<0>.нумися//<0>.нутися//<0>.ебося//<0>.ебось//<0>.нутись//<0>.еждесь//<0>.еждеся//<0>.емися//<0>.етись//<0>.етися//<0>.емись//<0>.нуждеся//<0>.нуждесь
  gramm: indic,aor,sg,2p
 -flex: <0>.невеждеся//<0>.невеждесь//<0>.неваждесь//<0>.невѣждеся//<0>.неваждеся//<0>.невамися//<0>.невѣся//<0>.невѣсь//<0>.невамись//<0>.невѣжеся//<0>.невѣбось//<0>.неветись//<0>.неважъдесь//<0>.неветися//<0>.невѣжъдеся//<0>.невѣбося//<0>.неважесь//<0>.невежесь//<0>.невежеся//<0>.невѣ//<0>.невесь//<0>.невеся//<0>.неватись//<0>.неватися//<0>.невѣмись//<0>.невѣмися//<0>.невѣбысь//<0>.невабося//<0>.невабось//<0>.невѣбыся//<0>.невѣтися//<0>.невѣтись//<0>.невежъдесь//<0>.невежъдеся//<0>.невась//<0>.невебысь//<0>.неважеся//<0>.невѣждесь//<0>.невѣжъдесь//<0>.невебося//<0>.невемися//<0>.невемись//<0>.невебось//<0>.неважъдеся//<0>.невебыся//<0>.невабыся//<0>.невася//<0>.невабысь//<0>.неве//<0>.невѣжесь//<0>.нева
  gramm: indic,praes,du,1p
 -flex: <0>.нетамися//<0>.нетѣбысь//<0>.нетамись//<0>.нетажесь//<0>.нетажеся//<0>.нетѣбось//<0>.нетѣбося//<0>.нетѣбыся//<0>.нетежесь//<0>.нетежеся//<0>.нетесь//<0>.нетеся//<0>.нетѣждесь//<0>.нетѣждеся//<0>.нетѣся//<0>.нетѣсь//<0>.нетѣжеся//<0>.нетабося//<0>.нетабось//<0>.нетѣжесь//<0>.нететись//<0>.нетѣтися//<0>.нетѣтись//<0>.нететися//<0>.нетеждеся//<0>.нетеждесь//<0>.нетѣ//<0>.нетажъдесь//<0>.нетась//<0>.нетася//<0>.нетажъдеся//<0>.нетѣжъдеся//<0>.нетатись//<0>.нетатися//<0>.нетѣжъдесь//<0>.нетебося//<0>.нетемися//<0>.нетемись//<0>.нетебось//<0>.нетѣмися//<0>.нетежъдесь//<0>.нетежъдеся//<0>.нетебыся//<0>.нетебысь//<0>.нете//<0>.нета//<0>.нетаждесь//<0>.нетаждеся//<0>.нетѣмись//<0>.нетабыся//<0>.нетабысь
  gramm: indic,praes,du,3p
 -flex: <0>.нетамися//<0>.нетѣбысь//<0>.нетамись//<0>.нетажесь//<0>.нетажеся//<0>.нетѣбось//<0>.нетѣбося//<0>.нетѣбыся//<0>.нетежесь//<0>.нетежеся//<0>.нетесь//<0>.нетеся//<0>.нетѣждесь//<0>.нетѣждеся//<0>.нетѣся//<0>.нетѣсь//<0>.нетѣжеся//<0>.нетабося//<0>.нетабось//<0>.нетѣжесь//<0>.нететись//<0>.нетѣтися//<0>.нетѣтись//<0>.нететися//<0>.нетеждеся//<0>.нетеждесь//<0>.нетѣ//<0>.нетажъдесь//<0>.нетась//<0>.нетася//<0>.нетажъдеся//<0>.нетѣжъдеся//<0>.нетатись//<0>.нетатися//<0>.нетѣжъдесь//<0>.нетебося//<0>.нетемися//<0>.нетемись//<0>.нетебось//<0>.нетѣмися//<0>.нетежъдесь//<0>.нетежъдеся//<0>.нетебыся//<0>.нетебысь//<0>.нете//<0>.нета//<0>.нетаждесь//<0>.нетаждеся//<0>.нетѣмись//<0>.нетабыся//<0>.нетабысь
  gramm: indic,praes,du,2p
 -flex: <0>.няховѣбось//<0>.няховеждесь//<0>.няховеждеся//<0>.няховѣбося//<0>.няховажъдесь//<0>.няховажъдеся//<0>.няховебыся//<0>.няховебысь//<0>.няховесь//<0>.няховеся//<0>.няховѣждеся//<0>.няховѣмись//<0>.няховѣмися//<0>.няховѣждесь//<0>.няховежъдесь//<0>.няховежъдеся//<0>.няховемися//<0>.няховемись//<0>.няховетись//<0>.няховетися//<0>.няхове//<0>.няховебося//<0>.няховебось//<0>.няховѣся//<0>.няховѣсь//<0>.няховажесь//<0>.няховатись//<0>.няховамися//<0>.няховамись//<0>.няховатися//<0>.няховѣтися//<0>.няховаждеся//<0>.няховаждесь//<0>.няховѣтись//<0>.няховажеся//<0>.няховабыся//<0>.няховабысь//<0>.няховѣ//<0>.няховабося//<0>.няховабось//<0>.няховѣжеся//<0>.няхова//<0>.няховѣбысь//<0>.няховась//<0>.няховѣжъдеся//<0>.няховѣжъдесь//<0>.няховася//<0>.няховежесь//<0>.няховѣбыся//<0>.няховѣжесь//<0>.няховежеся
  gramm: indic,imperf,du,1p
 -flex: <0>.нясътѣжеся//<0>.нясътѣжесь//<0>.нясътѣ//<0>.нясътѣся//<0>.нясътѣтись//<0>.нясътебося//<0>.нясътебось//<0>.нястебось//<0>.нястебося//<0>.нястѣсь//<0>.нястѣся//<0>.нястатися//<0>.нястамись//<0>.нястамися//<0>.нястатись//<0>.нясъта//<0>.нястежесь//<0>.нясъте//<0>.нястѣжесь//<0>.нястѣжеся//<0>.нястѣбося//<0>.нястѣбось//<0>.нясътѣтися//<0>.нясътатись//<0>.нясътатися//<0>.нястеся//<0>.нястесь//<0>.нясътѣсь//<0>.нястемись//<0>.нястемися//<0>.нястетися//<0>.нястетись//<0>.нясътебыся//<0>.нясътебысь//<0>.нясътѣжъдеся//<0>.нясътѣжъдесь//<0>.нясътѣмись//<0>.нясътѣмися//<0>.нясътемися//<0>.нясътемись//<0>.нястѣтись//<0>.нястабось//<0>.нястежеся//<0>.нястабося//<0>.нясътажъдесь//<0>.нясътажъдеся//<0>.нястаждеся//<0>.нясътѣбось//<0>.нясътѣбося//<0>.нясътесь//<0>.нясътеся//<0>.нястѣждеся//<0>.нястѣждесь//<0>.няста//<0>.нясте//<0>.нясътабося//<0>.нястѣтися//<0>.нясътежесь//<0>.нясътамися//<0>.нясътамись//<0>.нясътежеся//<0>.нясътежъдесь//<0>.нясътежъдеся//<0>.нясътажесь//<0>.нясътажеся//<0>.нястѣ//<0>.нястася//<0>.нястась//<0>.нястеждесь//<0>.нясътетись//<0>.нясътетися//<0>.нястеждеся//<0>.нясътабыся//<0>.нясътабысь//<0>.нястаждесь//<0>.нястебысь//<0>.нястебыся//<0>.нястѣмися//<0>.нястѣмись//<0>.нясътѣбысь//<0>.нясътѣбыся//<0>.нястѣбыся//<0>.нястѣбысь//<0>.нястабысь//<0>.нястабыся//<0>.нясътась//<0>.нясътася//<0>.нястажеся//<0>.нясътабось//<0>.нястажесь
  gramm: indic,imperf,du,3p
 -flex: <0>.нясътѣжеся//<0>.нясътѣжесь//<0>.нясътѣ//<0>.нясътѣся//<0>.нясътѣтись//<0>.нясътебося//<0>.нясътебось//<0>.нястебось//<0>.нястебося//<0>.нястѣсь//<0>.нястѣся//<0>.нястатися//<0>.нястамись//<0>.нястамися//<0>.нястатись//<0>.нясъта//<0>.нястежесь//<0>.нясъте//<0>.нястѣжесь//<0>.нястѣжеся//<0>.нястѣбося//<0>.нястѣбось//<0>.нясътѣтися//<0>.нясътатись//<0>.нясътатися//<0>.нястеся//<0>.нястесь//<0>.нясътѣсь//<0>.нястемись//<0>.нястемися//<0>.нястетися//<0>.нястетись//<0>.нясътебыся//<0>.нясътебысь//<0>.нясътѣжъдеся//<0>.нясътѣжъдесь//<0>.нясътѣмись//<0>.нясътѣмися//<0>.нясътемися//<0>.нясътемись//<0>.нястѣтись//<0>.нястабось//<0>.нястежеся//<0>.нястабося//<0>.нясътажъдесь//<0>.нясътажъдеся//<0>.нястаждеся//<0>.нясътѣбось//<0>.нясътѣбося//<0>.нясътесь//<0>.нясътеся//<0>.нястѣждеся//<0>.нястѣждесь//<0>.няста//<0>.нясте//<0>.нясътабося//<0>.нястѣтися//<0>.нясътежесь//<0>.нясътамися//<0>.нясътамись//<0>.нясътежеся//<0>.нясътежъдесь//<0>.нясътежъдеся//<0>.нясътажесь//<0>.нясътажеся//<0>.нястѣ//<0>.нястася//<0>.нястась//<0>.нястеждесь//<0>.нясътетись//<0>.нясътетися//<0>.нястеждеся//<0>.нясътабыся//<0>.нясътабысь//<0>.нястаждесь//<0>.нястебысь//<0>.нястебыся//<0>.нястѣмися//<0>.нястѣмись//<0>.нясътѣбысь//<0>.нясътѣбыся//<0>.нястѣбыся//<0>.нястѣбысь//<0>.нястабысь//<0>.нястабыся//<0>.нясътась//<0>.нясътася//<0>.нястажеся//<0>.нясътабось//<0>.нястажесь
  gramm: indic,imperf,du,2p
 -flex: <0>.нястеждесь//<0>.нясътетись//<0>.нясътетися//<0>.нястеждеся//<0>.нясътесь//<0>.нясътеся//<0>.нястебысь//<0>.нястебыся//<0>.нясте//<0>.нястеся//<0>.нястесь//<0>.нястемись//<0>.нясътебося//<0>.нясътебось//<0>.нястемися//<0>.нястетися//<0>.нястетись//<0>.нясътебыся//<0>.нястебось//<0>.нястебося//<0>.нясътебысь//<0>.нясъте//<0>.нясътемися//<0>.нясътемись//<0>.нясътежесь//<0>.нясътежеся//<0>.нясътежъдесь//<0>.нясътежъдеся//<0>.нястежеся//<0>.нястежесь
  gramm: indic,imperf,pl,2p
 -flex: <0>.няхумися//<0>.няхужъдеся//<0>.няхубыся//<0>.няхубысь//<0>.няхужъдесь//<0>.няхужеся//<0>.няхутись//<0>.няхутися//<0>.няхужесь//<0>.няхумись//<0>.няху//<0>.няхубося//<0>.няхубось//<0>.няхусь//<0>.няхуждесь//<0>.няхуждеся//<0>.няхуся
  gramm: indic,imperf,pl,3p
 -flex: <0>.няхомъмися//<0>.няхомъмись//<0>.няхомъбыся//<0>.няхоммись//<0>.няхоммися//<0>.няхомъбысь//<0>.няхомъжъдесь//<0>.няхомъжъдеся//<0>.няхомждеся//<0>.няхомждесь//<0>.няхомбысь//<0>.няхомбыся//<0>.няхомбось//<0>.няхомбося//<0>.няхомся//<0>.няхомсь//<0>.няхомжеся//<0>.няхомжесь//<0>.няхомъбося//<0>.няхомъбось//<0>.няхомъждеся//<0>.няхомъждесь//<0>.няхомтися//<0>.няхомтись//<0>.няхомъсь//<0>.няхомъжесь//<0>.няхомъжеся//<0>.няхомъся//<0>.няхомътись//<0>.няхомътися//<0>.няхом//<0>.няхомъ
  gramm: indic,imperf,pl,1p
 -flex: <0>.нулѣтися//<0>.нулемися//<0>.нулѣ//<0>.нулемись//<0>.нулѣмись//<0>.нулѣмися//<0>.нулѣтись//<0>.лѣжъдесь//<0>.лежъдеся//<0>.лежъдесь//<0>.лѣжъдеся//<0>.нулежъдесь//<0>.лежеся//<0>.лежесь//<0>.нулежъдеся//<0>.лѣмися//<0>.нулѣжеся//<0>.нулѣжесь//<0>.лѣмись//<0>.лѣ//<0>.лѣся//<0>.лѣжеся//<0>.нулѣся//<0>.нулесь//<0>.нулѣжъдеся//<0>.нулѣжъдесь//<0>.нулебося//<0>.нулебось//<0>.лебось//<0>.лебося//<0>.нулежесь//<0>.нулежеся//<0>.лѣбось//<0>.ле//<0>.леждеся//<0>.леждесь//<0>.нуле//<0>.лебысь//<0>.лебыся//<0>.нулебысь//<0>.нулеждесь//<0>.нулеждеся//<0>.лѣтись//<0>.летися//<0>.нулетись//<0>.нулетися//<0>.летись//<0>.лѣбося//<0>.нулеся//<0>.нулебыся//<0>.лѣждесь//<0>.лѣждеся//<0>.лѣтися//<0>.нулѣбось//<0>.лѣжесь//<0>.нулѣбося//<0>.леся//<0>.лесь//<0>.лѣбыся//<0>.нулѣбысь//<0>.нулѣбыся//<0>.лѣбысь//<0>.лемись//<0>.лемися//<0>.лѣсь//<0>.нулѣждеся//<0>.нулѣждесь//<0>.нулѣсь
  gramm: perf,du,f
 -flex: <0>.няхъбыся//<0>.няхъбысь//<0>.няхъжъдесь//<0>.няхъжъдеся//<0>.няхъбося//<0>.няхъбось//<0>.няхбысь//<0>.няхбыся//<0>.няхътись//<0>.няхжеся//<0>.няхжесь//<0>.няхътися//<0>.няхмись//<0>.няхмися//<0>.няхждеся//<0>.няхждесь//<0>.няхся//<0>.няхсь//<0>.няхтися//<0>.няхъжесь//<0>.няхъжеся//<0>.няхтись//<0>.нях//<0>.няхъмися//<0>.няхъмись//<0>.няхъждеся//<0>.няхъждесь//<0>.няхъсь//<0>.няхъся//<0>.няхбось//<0>.няхбося//<0>.няхъ
  gramm: indic,imperf,sg,1p
 -flex: <0>.няше//<0>.няшесь//<0>.няшеся//<0>.няшежесь//<0>.няшежеся//<0>.няшемися//<0>.няшебося//<0>.няшебось//<0>.няшеждеся//<0>.няшеждесь//<0>.няшебысь//<0>.няшежъдесь//<0>.няшежъдеся//<0>.няшетись//<0>.няшебыся//<0>.няшемись//<0>.няшетися
  gramm: indic,imperf,sg,2p
 -flex: <0>.няше//<0>.няшесь//<0>.няшеся//<0>.няшежесь//<0>.няшежеся//<0>.няшемися//<0>.няшебося//<0>.няшебось//<0>.няшеждеся//<0>.няшеждесь//<0>.няшебысь//<0>.няшежъдесь//<0>.няшежъдеся//<0>.няшетись//<0>.няшебыся//<0>.няшемись//<0>.няшетися
  gramm: indic,imperf,sg,3p
 -flex: <0>.нуховежъдесь//<0>.нуховежъдеся//<0>.оховабося//<0>.оховабось//<0>.нуховѣтися//<0>.нуховѣтись//<0>.нуховемися//<0>.оховѣ//<0>.нуховѣждеся//<0>.оховежесь//<0>.оховежеся//<0>.нуховѣждесь//<0>.нуховеждесь//<0>.оховѣмись//<0>.оховѣмися//<0>.оховебысь//<0>.оховѣбысь//<0>.оховѣся//<0>.оховѣсь//<0>.оховѣбыся//<0>.нуховабося//<0>.нуховабось//<0>.охова//<0>.нуховась//<0>.охове//<0>.нуховажеся//<0>.нуховася//<0>.оховась//<0>.оховася//<0>.оховеждеся//<0>.оховеждесь//<0>.оховажъдесь//<0>.нуховаждеся//<0>.нуховаждесь//<0>.оховажъдеся//<0>.нуховежесь//<0>.нуховажъдесь//<0>.нуховажъдеся//<0>.нуховежеся//<0>.нуховѣся//<0>.оховѣтися//<0>.оховѣтись//<0>.нуховѣсь//<0>.нуховѣбысь//<0>.нуховѣбыся//<0>.оховебыся//<0>.нуховеждеся//<0>.нуховесь//<0>.нуховеся//<0>.нухове//<0>.нуховебыся//<0>.нуховебысь//<0>.нуховабыся//<0>.нуховабысь//<0>.оховежъдесь//<0>.оховежъдеся//<0>.оховѣждесь//<0>.оховѣждеся//<0>.оховесь//<0>.оховеся//<0>.оховемися//<0>.оховемись//<0>.оховѣжеся//<0>.оховѣжесь//<0>.нухова//<0>.оховатись//<0>.оховатися//<0>.нуховетись//<0>.нуховетися//<0>.нуховемись//<0>.нуховатись//<0>.нуховатися//<0>.оховетись//<0>.оховетися//<0>.нуховѣжеся//<0>.нуховѣжесь//<0>.оховажесь//<0>.нуховебося//<0>.нуховебось//<0>.оховажеся//<0>.нуховѣбось//<0>.нуховѣ//<0>.нуховѣбося//<0>.оховабыся//<0>.оховѣбось//<0>.оховѣбося//<0>.оховабысь//<0>.нуховажесь//<0>.нуховѣмись//<0>.нуховѣмися//<0>.нуховамися//<0>.нуховамись//<0>.оховамися//<0>.оховамись//<0>.оховебося//<0>.оховебось//<0>.оховаждесь//<0>.оховаждеся//<0>.нуховѣжъдеся//<0>.нуховѣжъдесь//<0>.оховѣжъдеся//<0>.оховѣжъдесь
  gramm: indic,aor,du,1p
 -flex: <0>.нустатися//<0>.осътежесь//<0>.осътежеся//<0>.нустатись//<0>.остѣмись//<0>.остѣмися//<0>.осътѣ//<0>.остебыся//<0>.остебысь//<0>.нустася//<0>.нустаждеся//<0>.нустаждесь//<0>.нусътамися//<0>.нусътамись//<0>.нустѣбыся//<0>.нустѣбысь//<0>.нустажеся//<0>.осътесь//<0>.нустеся//<0>.нустесь//<0>.осътеся//<0>.нусътабысь//<0>.осътабося//<0>.осътабось//<0>.остатись//<0>.остатися//<0>.нусътѣжъдеся//<0>.нусътѣжъдесь//<0>.остажесь//<0>.осътѣся//<0>.осътѣсь//<0>.нусътѣтися//<0>.нусътетись//<0>.нусътетися//<0>.нусътѣтись//<0>.осъта//<0>.нустась//<0>.остѣждеся//<0>.осъте//<0>.остѣждесь//<0>.осътажъдесь//<0>.осътажъдеся//<0>.нустежеся//<0>.нустежесь//<0>.осътабыся//<0>.осътѣбось//<0>.осътѣбося//<0>.осътабысь//<0>.нусътѣмись//<0>.нусътѣмися//<0>.нусътѣжесь//<0>.остежесь//<0>.остажеся//<0>.остежеся//<0>.нусътежесь//<0>.остѣ//<0>.нусътежеся//<0>.осътажесь//<0>.осътажеся//<0>.осътась//<0>.осътася//<0>.нусътѣбось//<0>.нусътѣбося//<0>.нусътежъдесь//<0>.нусътежъдеся//<0>.остесь//<0>.остеся//<0>.остабося//<0>.остабось//<0>.нустабось//<0>.нустабося//<0>.остѣся//<0>.осътежъдесь//<0>.осътежъдеся//<0>.остѣсь//<0>.осътетись//<0>.осътѣтися//<0>.осътѣтись//<0>.осътетися//<0>.оста//<0>.осте//<0>.нусътебыся//<0>.нусътебысь//<0>.нусътабося//<0>.остаждеся//<0>.остаждесь//<0>.нусътабось//<0>.нустемись//<0>.нустѣбося//<0>.нустемися//<0>.остѣбось//<0>.остабыся//<0>.остабысь//<0>.остѣбося//<0>.осътемися//<0>.осътемись//<0>.нустѣбось//<0>.нустебысь//<0>.нусътѣжеся//<0>.нусътемися//<0>.нусътемись//<0>.нусътѣбысь//<0>.нусътѣбыся//<0>.остась//<0>.нустебыся//<0>.осътебося//<0>.осътебось//<0>.остеждесь//<0>.остеждеся//<0>.осътѣжъдеся//<0>.нусъте//<0>.осътѣжъдесь//<0>.осътамися//<0>.осътамись//<0>.нустѣ//<0>.нусътатись//<0>.остѣбысь//<0>.остѣбыся//<0>.нусъта//<0>.нустебось//<0>.нустебося//<0>.нусътатися//<0>.остѣтися//<0>.остетись//<0>.остетися//<0>.остѣтись//<0>.осътѣжесь//<0>.нусътабыся//<0>.нустажесь//<0>.осътѣбысь//<0>.осътѣбыся//<0>.нусте//<0>.нуста//<0>.нустетися//<0>.нустетись//<0>.остемися//<0>.остемись//<0>.нусътась//<0>.нусътася//<0>.нустѣждеся//<0>.нустѣждесь//<0>.осътѣмись//<0>.остѣжеся//<0>.остѣжесь//<0>.осътѣмися//<0>.осътебыся//<0>.осътебысь//<0>.нустѣсь//<0>.нустѣся//<0>.осътѣжеся//<0>.остебося//<0>.остебось//<0>.нусътѣся//<0>.нусътѣсь//<0>.остамися//<0>.остамись//<0>.нустеждесь//<0>.нустеждеся//<0>.осътатись//<0>.осътатися//<0>.остася//<0>.нусътесь//<0>.нусътеся//<0>.нустѣмися//<0>.нустѣмись//<0>.нусътѣ//<0>.нустѣжесь//<0>.нустѣжеся//<0>.нусътажъдесь//<0>.нусътажъдеся//<0>.нустабысь//<0>.нусътебося//<0>.нусътебось//<0>.нустѣтись//<0>.нусътажеся//<0>.нустѣтися//<0>.нустамись//<0>.нустамися//<0>.нусътажесь//<0>.нустабыся
  gramm: indic,aor,du,2p
 -flex: <0>.нустатися//<0>.осътежесь//<0>.осътежеся//<0>.нустатись//<0>.остѣмись//<0>.остѣмися//<0>.осътѣ//<0>.остебыся//<0>.остебысь//<0>.нустася//<0>.нустаждеся//<0>.нустаждесь//<0>.нусътамися//<0>.нусътамись//<0>.нустѣбыся//<0>.нустѣбысь//<0>.нустажеся//<0>.осътесь//<0>.нустеся//<0>.нустесь//<0>.осътеся//<0>.нусътабысь//<0>.осътабося//<0>.осътабось//<0>.остатись//<0>.остатися//<0>.нусътѣжъдеся//<0>.нусътѣжъдесь//<0>.остажесь//<0>.осътѣся//<0>.осътѣсь//<0>.нусътѣтися//<0>.нусътетись//<0>.нусътетися//<0>.нусътѣтись//<0>.осъта//<0>.нустась//<0>.остѣждеся//<0>.осъте//<0>.остѣждесь//<0>.осътажъдесь//<0>.осътажъдеся//<0>.нустежеся//<0>.нустежесь//<0>.осътабыся//<0>.осътѣбось//<0>.осътѣбося//<0>.осътабысь//<0>.нусътѣмись//<0>.нусътѣмися//<0>.нусътѣжесь//<0>.остежесь//<0>.остажеся//<0>.остежеся//<0>.нусътежесь//<0>.остѣ//<0>.нусътежеся//<0>.осътажесь//<0>.осътажеся//<0>.осътась//<0>.осътася//<0>.нусътѣбось//<0>.нусътѣбося//<0>.нусътежъдесь//<0>.нусътежъдеся//<0>.остесь//<0>.остеся//<0>.остабося//<0>.остабось//<0>.нустабось//<0>.нустабося//<0>.остѣся//<0>.осътежъдесь//<0>.осътежъдеся//<0>.остѣсь//<0>.осътетись//<0>.осътѣтися//<0>.осътѣтись//<0>.осътетися//<0>.оста//<0>.осте//<0>.нусътебыся//<0>.нусътебысь//<0>.нусътабося//<0>.остаждеся//<0>.остаждесь//<0>.нусътабось//<0>.нустемись//<0>.нустѣбося//<0>.нустемися//<0>.остѣбось//<0>.остабыся//<0>.остабысь//<0>.остѣбося//<0>.осътемися//<0>.осътемись//<0>.нустѣбось//<0>.нустебысь//<0>.нусътѣжеся//<0>.нусътемися//<0>.нусътемись//<0>.нусътѣбысь//<0>.нусътѣбыся//<0>.остась//<0>.нустебыся//<0>.осътебося//<0>.осътебось//<0>.остеждесь//<0>.остеждеся//<0>.осътѣжъдеся//<0>.нусъте//<0>.осътѣжъдесь//<0>.осътамися//<0>.осътамись//<0>.нустѣ//<0>.нусътатись//<0>.остѣбысь//<0>.остѣбыся//<0>.нусъта//<0>.нустебось//<0>.нустебося//<0>.нусътатися//<0>.остѣтися//<0>.остетись//<0>.остетися//<0>.остѣтись//<0>.осътѣжесь//<0>.нусътабыся//<0>.нустажесь//<0>.осътѣбысь//<0>.осътѣбыся//<0>.нусте//<0>.нуста//<0>.нустетися//<0>.нустетись//<0>.остемися//<0>.остемись//<0>.нусътась//<0>.нусътася//<0>.нустѣждеся//<0>.нустѣждесь//<0>.осътѣмись//<0>.остѣжеся//<0>.остѣжесь//<0>.осътѣмися//<0>.осътебыся//<0>.осътебысь//<0>.нустѣсь//<0>.нустѣся//<0>.осътѣжеся//<0>.остебося//<0>.остебось//<0>.нусътѣся//<0>.нусътѣсь//<0>.остамися//<0>.остамись//<0>.нустеждесь//<0>.нустеждеся//<0>.осътатись//<0>.осътатися//<0>.остася//<0>.нусътесь//<0>.нусътеся//<0>.нустѣмися//<0>.нустѣмись//<0>.нусътѣ//<0>.нустѣжесь//<0>.нустѣжеся//<0>.нусътажъдесь//<0>.нусътажъдеся//<0>.нустабысь//<0>.нусътебося//<0>.нусътебось//<0>.нустѣтись//<0>.нусътажеся//<0>.нустѣтися//<0>.нустамись//<0>.нустамися//<0>.нусътажесь//<0>.нустабыся
  gramm: indic,aor,du,3p
 -flex: <0>.нулъбось//<0>.нулъбося//<0>.нулътися//<0>.нул//<0>.лъжъдесь//<0>.лъжъдеся//<0>.нулъждеся//<0>.лъсь//<0>.нулътись//<0>.лъся//<0>.нулбыся//<0>.нулбысь//<0>.лъждеся//<0>.лъждесь//<0>.нулъся//<0>.нулъсь//<0>.нулъжеся//<0>.лжеся//<0>.лжесь//<0>.нулъжесь//<0>.нулмися//<0>.нулмись//<0>.лътись//<0>.лмись//<0>.лмися//<0>.лътися//<0>.нулъ//<0>.л//<0>.лъ//<0>.нулъмись//<0>.нулбося//<0>.нулбось//<0>.нулъмися//<0>.нулъбысь//<0>.лъжесь//<0>.лъжеся//<0>.нулъбыся//<0>.нулжесь//<0>.нулсь//<0>.нулся//<0>.нулжеся//<0>.лбыся//<0>.лтися//<0>.лъмися//<0>.лъмись//<0>.лтись//<0>.лъбыся//<0>.лъбысь//<0>.нулъждесь//<0>.нулъжъдесь//<0>.лбось//<0>.нултись//<0>.нултися//<0>.лбося//<0>.лся//<0>.лсь//<0>.нулждесь//<0>.нулждеся//<0>.лбысь//<0>.лждеся//<0>.лждесь//<0>.нулъжъдеся//<0>.лъбося//<0>.лъбось
  gramm: perf,sg,m
 -flex: <0>.нимебысь//<0>.нембыся//<0>.ниме//<0>.немътися//<0>.немъсь//<0>.немъся//<0>.нимемись//<0>.нимемися//<0>.неммися//<0>.немъмися//<0>.нем//<0>.немъмись//<0>.немесь//<0>.немежеся//<0>.неме//<0>.немтись//<0>.немежесь//<0>.нембысь//<0>.нимежесь//<0>.немежъдеся//<0>.немъ//<0>.немежъдесь//<0>.немемись//<0>.немжеся//<0>.немжесь//<0>.немемися//<0>.немсь//<0>.неммись//<0>.немся//<0>.немъбыся//<0>.нимежъдеся//<0>.нимежъдесь//<0>.немъбысь//<0>.немъжесь//<0>.немъжеся//<0>.немждеся//<0>.немждесь//<0>.ниметися//<0>.ниметись//<0>.нимеся//<0>.нимесь//<0>.неметися//<0>.неметись//<0>.немъжъдесь//<0>.нембося//<0>.нембось//<0>.немебось//<0>.немебося//<0>.нимежеся//<0>.немъжъдеся//<0>.нимебось//<0>.немъбося//<0>.немъбось//<0>.нимебося//<0>.немебысь//<0>.немъждесь//<0>.немъждеся//<0>.немебыся//<0>.немеся//<0>.нимебыся//<0>.немътись//<0>.немеждесь//<0>.немеждеся//<0>.немтися//<0>.нимеждеся//<0>.нимеждесь
  gramm: imper,pl,1p
 -flex: <0>.ошабося//<0>.ошабось//<0>.нушѧбысь//<0>.нушабося//<0>.нушабось//<0>.ошѧбысь//<0>.нушѧсь//<0>.ошажъдесь//<0>.ошажъдеся//<0>.нушѧжеся//<0>.ошаждеся//<0>.ошаждесь//<0>.нушѧ//<0>.ошѧтися//<0>.ошѧтись//<0>.нушѧждесь//<0>.нушася//<0>.нушѧжесь//<0>.ошатись//<0>.ошатися//<0>.нушѧжъдеся//<0>.оша//<0>.ошамись//<0>.нушѧжъдесь//<0>.нушѧмись//<0>.нушѧмися//<0>.нушажеся//<0>.ошѧбось//<0>.ошѧбося//<0>.нушабысь//<0>.ошѧждеся//<0>.ошѧждесь//<0>.ошажесь//<0>.ошажеся//<0>.ошѧмися//<0>.нушась//<0>.ошабыся//<0>.ошабысь//<0>.нуша//<0>.нушѧтися//<0>.нушѧтись//<0>.нушаждесь//<0>.нушаждеся//<0>.нушабыся//<0>.нушѧбось//<0>.нушѧбося//<0>.ошѧмись//<0>.нушажъдесь//<0>.нушажъдеся//<0>.ошась//<0>.нушатись//<0>.нушатися//<0>.ошася//<0>.нушамися//<0>.нушамись//<0>.нушѧся//<0>.ошѧбыся//<0>.нушажесь//<0>.ошѧжеся//<0>.ошѧжесь//<0>.нушѧждеся//<0>.ошѧ//<0>.ошамися//<0>.ошѧся//<0>.нушѧбыся//<0>.ошѧсь//<0>.ошѧжъдеся//<0>.ошѧжъдесь
  gramm: indic,aor,pl,3p
 -flex: <0>.нустебысь//<0>.осътежесь//<0>.осътежеся//<0>.нустебыся//<0>.остетися//<0>.нусъте//<0>.нусътебося//<0>.нусътемись//<0>.остебыся//<0>.осътебыся//<0>.осътебысь//<0>.остебысь//<0>.остежеся//<0>.осътебося//<0>.остебося//<0>.нусътемися//<0>.осътебось//<0>.остеждесь//<0>.остеждеся//<0>.остесь//<0>.нусътежъдесь//<0>.нустесь//<0>.нусътежъдеся//<0>.осътесь//<0>.нустеся//<0>.остеся//<0>.осътеся//<0>.остебось//<0>.нустеждесь//<0>.нустеждеся//<0>.нусътежесь//<0>.нусътежеся//<0>.остежесь//<0>.нусътетись//<0>.осътежъдесь//<0>.осътежъдеся//<0>.нустежесь//<0>.осътетись//<0>.нусътесь//<0>.нусътеся//<0>.нустемися//<0>.осте//<0>.осъте//<0>.нусътебыся//<0>.нусътетися//<0>.нусътебысь//<0>.нустебось//<0>.нустемись//<0>.нусте//<0>.нустебося//<0>.нустежеся//<0>.нусътебось//<0>.нустетися//<0>.нустетись//<0>.остемися//<0>.осътемися//<0>.осътемись//<0>.остемись//<0>.осътетися//<0>.остетись
  gramm: indic,aor,pl,2p
 -flex: <0>.нухомътись//<0>.нухоммися//<0>.охомбося//<0>.охомъбося//<0>.охомъбось//<0>.охомбось//<0>.нухомъсь//<0>.охомъждесь//<0>.охомждесь//<0>.нухомъся//<0>.нухомся//<0>.нухомъмися//<0>.нухомъмись//<0>.нухомсь//<0>.охомъмися//<0>.охоммися//<0>.охомбысь//<0>.охомъбысь//<0>.нухомъжесь//<0>.нухомжесь//<0>.охомъжесь//<0>.охомжесь//<0>.охомжеся//<0>.охомъжеся//<0>.охомбыся//<0>.нухомъбось//<0>.охомъ//<0>.охом//<0>.охомждеся//<0>.охомъмись//<0>.нухомъбыся//<0>.нухомтись//<0>.нухомбось//<0>.нухомжеся//<0>.нухомждеся//<0>.нухомъждеся//<0>.нухомъждесь//<0>.нухомждесь//<0>.нухомъжеся//<0>.нухомъжъдеся//<0>.охомсь//<0>.охомтись//<0>.нухомъжъдесь//<0>.охомътися//<0>.охомтися//<0>.нухомбысь//<0>.нухомъбысь//<0>.охоммись//<0>.нухомтися//<0>.охомъсь//<0>.охомъся//<0>.охомся//<0>.охомътись//<0>.нухомътися//<0>.охомъждеся//<0>.нухомъбося//<0>.нухомъ//<0>.нухом//<0>.нухомбося//<0>.охомъжъдесь//<0>.охомъбыся//<0>.охомъжъдеся//<0>.нухомбыся//<0>.нухоммись
  gramm: indic,aor,pl,1p
 -flex: <0>.нитѣждеся//<0>.нитебося//<0>.нитебось//<0>.нитѣждесь//<0>.нитабыся//<0>.нитабысь//<0>.нитетись//<0>.нитажеся//<0>.нитажъдеся//<0>.нитабося//<0>.нитѣбысь//<0>.нитѣбыся//<0>.нитабось//<0>.нитемися//<0>.нитеждесь//<0>.нитеждеся//<0>.нитѣсь//<0>.нитатись//<0>.нитѣмись//<0>.нитѣмися//<0>.нитатися//<0>.нитебыся//<0>.нитѣся//<0>.нитебысь//<0>.нитѣбось//<0>.нитѣ//<0>.нитѣбося//<0>.нитесь//<0>.нитеся//<0>.нитемись//<0>.нитѣжъдеся//<0>.нитѣжъдесь//<0>.нита//<0>.нитажъдесь//<0>.нитетися//<0>.нитамися//<0>.нитамись//<0>.нитаждеся//<0>.нитаждесь//<0>.нитась//<0>.нитася//<0>.нитежъдесь//<0>.нитежъдеся//<0>.нитажесь//<0>.нитѣжеся//<0>.нитѣтися//<0>.ните//<0>.нитежесь//<0>.нитѣтись//<0>.нитѣжесь//<0>.нитежеся
  gramm: imper,du,2p
 -flex: <0>.невеждеся//<0>.невеждесь//<0>.неваждесь//<0>.невѣждеся//<0>.неваждеся//<0>.невамися//<0>.невѣся//<0>.невѣсь//<0>.невамись//<0>.невѣжеся//<0>.невѣбось//<0>.неветись//<0>.неважъдесь//<0>.неветися//<0>.невѣжъдеся//<0>.невѣбося//<0>.неважесь//<0>.невежесь//<0>.невежеся//<0>.невѣ//<0>.невесь//<0>.невеся//<0>.неватись//<0>.неватися//<0>.невѣмись//<0>.невѣмися//<0>.невѣбысь//<0>.невабося//<0>.невабось//<0>.невѣбыся//<0>.невѣтися//<0>.невѣтись//<0>.невежъдесь//<0>.невежъдеся//<0>.невась//<0>.невебысь//<0>.неважеся//<0>.невѣждесь//<0>.невѣжъдесь//<0>.невебося//<0>.невемися//<0>.невемись//<0>.невебось//<0>.неважъдеся//<0>.невебыся//<0>.невабыся//<0>.невася//<0>.невабысь//<0>.неве//<0>.невѣжесь//<0>.нева
  gramm: imper,du,1p
 -flex: <0>.охъбыся//<0>.ох//<0>.охъбысь//<0>.нухждеся//<0>.нухъжеся//<0>.нухждесь//<0>.нухъбыся//<0>.нухъбысь//<0>.охмись//<0>.нухъбося//<0>.нухъбось//<0>.нухъ//<0>.охъ//<0>.охъжъдесь//<0>.нухъжъдесь//<0>.нухъждесь//<0>.охъжъдеся//<0>.нухтися//<0>.нухтись//<0>.нухжеся//<0>.нухжесь//<0>.нухъждеся//<0>.нухся//<0>.охждеся//<0>.охждесь//<0>.нухсь//<0>.охъмися//<0>.нухъжъдеся//<0>.охъмись//<0>.нухътись//<0>.нухътися//<0>.охъждесь//<0>.охъждеся//<0>.нухъмися//<0>.нухъмись//<0>.нух//<0>.охъбося//<0>.охъбось//<0>.охътись//<0>.охътися//<0>.охъжесь//<0>.охъсь//<0>.охъся//<0>.охъжеся//<0>.нухбысь//<0>.нухбыся//<0>.нухъсь//<0>.охбыся//<0>.охбысь//<0>.нухъся//<0>.нухбось//<0>.нухмись//<0>.нухмися//<0>.нухбося//<0>.охбося//<0>.охбось//<0>.охтись//<0>.охтися//<0>.охмися//<0>.охсь//<0>.охжесь//<0>.охжеся//<0>.охся//<0>.нухъжесь
  gramm: indic,aor,sg,1p
 -flex: <0>.нубысь//<0>.нубыся//<0>.нумись//<0>.нумися//<0>.нутися//<0>.нужъдеся//<0>.нужъдесь//<0>.нутись//<0>.нужеся//<0>.нужесь//<0>.нубось//<0>.нубося//<0>.нуся//<0>.ну//<0>.нусь//<0>.нуждеся//<0>.нуждесь
  gramm: indic,praes,sg,1p
 -flex: <0>.нешижеся//<0>.нешимися//<0>.нешиждеся//<0>.нешиждесь//<0>.нешися//<0>.нешибысь//<0>.нешибыся//<0>.нешись//<0>.нешитися//<0>.нешижесь//<0>.неши//<0>.нешибось//<0>.нешижъдеся//<0>.нешижъдесь//<0>.нешибося//<0>.нешимись//<0>.нешитись
  gramm: indic,praes,sg,2p
 -flex: <0>.нетбысь//<0>.нетбыся//<0>.неттися//<0>.неттись//<0>.нетъсь//<0>.небося//<0>.небось//<0>.нетбось//<0>.нетбося//<0>.нетъ//<0>.нет//<0>.нетъмись//<0>.нетъмися//<0>.нетъжъдеся//<0>.нетъжъдесь//<0>.нетътися//<0>.нетътись//<0>.нежесь//<0>.нетъжеся//<0>.нетъжесь//<0>.нежеся//<0>.нется//<0>.нетсь//<0>.небыся//<0>.нетися//<0>.небысь//<0>.нетмись//<0>.нетмися//<0>.нетъждеся//<0>.не//<0>.нетъждесь//<0>.нетись//<0>.неждесь//<0>.неждеся//<0>.нетъся//<0>.немись//<0>.нетждесь//<0>.несь//<0>.неся//<0>.нетждеся//<0>.нетъбысь//<0>.нетъбыся//<0>.нежъдесь//<0>.нежъдеся//<0>.нетжеся//<0>.нетжесь//<0>.нетъбось//<0>.нетъбося//<0>.немися
  gramm: indic,praes,sg,3p
 -flex: <0>.нулась//<0>.лабось//<0>.лабося//<0>.нулася//<0>.лажъдеся//<0>.лажъдесь//<0>.лабысь//<0>.лабыся//<0>.нулабося//<0>.нулабось//<0>.нулаждеся//<0>.нулаждесь//<0>.ламись//<0>.ламися//<0>.нулатись//<0>.нуламися//<0>.нуламись//<0>.нулатися//<0>.лажеся//<0>.лажесь//<0>.лаждесь//<0>.нулажесь//<0>.лась//<0>.лаждеся//<0>.латися//<0>.лася//<0>.ла//<0>.нулажеся//<0>.латись//<0>.нулажъдесь//<0>.нулажъдеся//<0>.нулабыся//<0>.нулабысь//<0>.нула
  gramm: perf,du,m
 -flex: <0>.нулѣтися//<0>.нулемися//<0>.нулѣ//<0>.нулемись//<0>.нулѣмись//<0>.нулѣмися//<0>.нулѣтись//<0>.лѣжъдесь//<0>.лежъдеся//<0>.лежъдесь//<0>.лѣжъдеся//<0>.нулежъдесь//<0>.лежеся//<0>.лежесь//<0>.нулежъдеся//<0>.лѣмися//<0>.нулѣжеся//<0>.нулѣжесь//<0>.лѣмись//<0>.лѣ//<0>.лѣся//<0>.лѣжеся//<0>.нулѣся//<0>.нулесь//<0>.нулѣжъдеся//<0>.нулѣжъдесь//<0>.нулебося//<0>.нулебось//<0>.лебось//<0>.лебося//<0>.нулежесь//<0>.нулежеся//<0>.лѣбось//<0>.ле//<0>.леждеся//<0>.леждесь//<0>.нуле//<0>.лебысь//<0>.лебыся//<0>.нулебысь//<0>.нулеждесь//<0>.нулеждеся//<0>.лѣтись//<0>.летися//<0>.нулетись//<0>.нулетися//<0>.летись//<0>.лѣбося//<0>.нулеся//<0>.нулебыся//<0>.лѣждесь//<0>.лѣждеся//<0>.лѣтися//<0>.нулѣбось//<0>.лѣжесь//<0>.нулѣбося//<0>.леся//<0>.лесь//<0>.лѣбыся//<0>.нулѣбысь//<0>.нулѣбыся//<0>.лѣбысь//<0>.лемись//<0>.лемися//<0>.лѣсь//<0>.нулѣждеся//<0>.нулѣждесь//<0>.нулѣсь
  gramm: perf,du,n
 -flex: <0>.нулась//<0>.лабось//<0>.лабося//<0>.нулася//<0>.лажъдеся//<0>.лажъдесь//<0>.лабысь//<0>.лабыся//<0>.нулабося//<0>.нулабось//<0>.нулаждеся//<0>.нулаждесь//<0>.ламись//<0>.ламися//<0>.нулатись//<0>.нуламися//<0>.нуламись//<0>.нулатися//<0>.лажеся//<0>.лажесь//<0>.лаждесь//<0>.нулажесь//<0>.лась//<0>.лаждеся//<0>.латися//<0>.лася//<0>.ла//<0>.нулажеся//<0>.латись//<0>.нулажъдесь//<0>.нулажъдеся//<0>.нулабыся//<0>.нулабысь//<0>.нула
  gramm: perf,sg,f
-paradigm: V14eg
 -flex: <2>.етемись//<2>.етемися//<2>.етежъдеся//<2>.етежъдесь//<2>.етебо//<2>.етеждесь//<2>.етеждеся//<2>.етежеся//<2>.етежъде//<2>.етежесь//<2>.етети//<2>.етежде//<2>.етебысь//<2>.етебыся//<2>.ететися//<2>.ететись//<2>.етесьсь//<2>.етебося//<2>.етеже//<2>.етеми//<2>.етебы//<2>.етеся
  gramm: indic,praes,pl,2p
 -flex: .щижъдеся//.щижъдесь//.щисьсь//.щимись//.щимися//.щибося//.щибысь//.щибыся//.щибо//.щижъде//.щими//.щиждеся//.щиждесь//.щити//.щиже//.щижде//.щижеся//.щижесь//.щибы//.щитись//.щитися//.щися
  gramm: inf
 -flex: <4>.охомъбося//<4>.охомъждеся//<4>.охомже//<4>.охомбыся//<4>.охомбысь//<4>.охомъся//<4>.охомъми//<4>.охомбося//<4>.охомътись//<4>.охомътися//<4>.охомъбы//<4>.охомми//<4>.охомждеся//<4>.охомждесь//<4>.охомъже//<4>.охомсьсь//<4>.охомбы//<4>.охомъжъдесь//<4>.охомъжъдеся//<4>.охомтись//<4>.охомтися//<4>.охомъжесь//<4>.охомъжеся//<4>.охомъбыся//<4>.охоммися//<4>.охоммись//<4>.охомъбысь//<4>.охомжесь//<4>.охомжеся//<4>.охомъжъде//<4>.охомбо//<4>.охомся//<4>.охомъсьсь//<4>.охомъбо//<4>.охомъмися//<4>.охомти//<4>.охомъмись//<4>.охомъти//<4>.охомжде//<4>.охомъжде//<4>.охомъждесь
  gramm: indic,aor,pl,1p
 -flex: <4>.ламись//<4>.лабось//<4>.лабося//<4>.ламися//<4>.лажъдеся//<4>.лаждесь//<4>.лася//<4>.лась//<4>.лаждеся//<4>.лабысь//<4>.латися//<4>.латись//<4>.лажъдесь//<4>.лажеся//<4>.лажесь//<4>.лабыся
  gramm: perf,du,m
 -flex: <3>.ибыся//<3>.ибысь//<3>.иже//<3>.ибося//<3>.ими//<3>.ижъдесь//<3>.итись//<3>.итися//<3>.ижъдеся//<3>.ибо//<3>.ижъде//<3>.ижесь//<3>.ибы//<3>.ижеся//<3>.исьсь//<3>.имися//<3>.ися//<3>.имись//<3>.иждесь//<3>.иждеся//<3>.ижде//<3>.ити
  gramm: imper,sg,3p
 -flex: <2>.евѣжде//<2>.евами//<2>.евѣжесь//<2>.евѣжеся//<2>.еважъде//<2>.евебо//<2>.евѣбо//<2>.евебося//<2>.евасьсь//<2>.евѣти//<2>.евежъдеся//<2>.евѣжъдесь//<2>.евѣжъдеся//<2>.евежъдесь//<2>.евежеся//<2>.евабысь//<2>.евабыся//<2>.евежесь//<2>.евѣмися//<2>.еважде//<2>.евѣся//<2>.евабося//<2>.еважъдеся//<2>.еважъдесь//<2>.евѣжъде//<2>.евамись//<2>.евамися//<2>.евѣтись//<2>.евеми//<2>.евѣтися//<2>.евабы//<2>.евежъде//<2>.евесьсь//<2>.еважеся//<2>.еважесь//<2>.евети//<2>.евася//<2>.евабо//<2>.евеже//<2>.евеждеся//<2>.еваждеся//<2>.еваждесь//<2>.евебысь//<2>.евѣждеся//<2>.евѣже//<2>.еватися//<2>.еветися//<2>.еветись//<2>.еватись//<2>.евѣбося//<2>.евеждесь//<2>.евѣсьсь//<2>.евѣмись//<2>.евѣждесь//<2>.евѣми//<2>.евеся//<2>.евѣбыся//<2>.евѣбысь//<2>.евебыся//<2>.евемись//<2>.евемися//<2>.евежде//<2>.евати//<2>.еваже//<2>.евебы//<2>.евѣбы
  gramm: indic,praes,du,1p
 -flex: <2>.етемись//<2>.етѣмись//<2>.етемися//<2>.етежъдеся//<2>.етежеся//<2>.етаже//<2>.етабысь//<2>.етабыся//<2>.етѣбы//<2>.етѣжъде//<2>.етебыся//<2>.етами//<2>.етѣждеся//<2>.етѣждесь//<2>.етабося//<2>.етебо//<2>.етѣся//<2>.етаждеся//<2>.етажъдеся//<2>.етажъдесь//<2>.етаждесь//<2>.етасьсь//<2>.етеждеся//<2>.етѣти//<2>.етѣжъдесь//<2>.етѣжъдеся//<2>.ететися//<2>.етабы//<2>.етежъде//<2>.етежесь//<2>.етети//<2>.етеми//<2>.етеждесь//<2>.етатися//<2>.етатись//<2>.етебысь//<2>.етежъдесь//<2>.етѣже//<2>.етамись//<2>.етамися//<2>.етѣтись//<2>.етежде//<2>.ететись//<2>.етѣтися//<2>.етѣбося//<2>.етесьсь//<2>.етажеся//<2>.етажесь//<2>.етѣми//<2>.етася//<2>.етабо//<2>.етеже//<2>.етѣжде//<2>.етѣсьсь//<2>.етѣжеся//<2>.етати//<2>.етебы//<2>.етебося//<2>.етѣжесь//<2>.етажде//<2>.етажъде//<2>.етеся//<2>.етѣбо//<2>.етѣбыся//<2>.етѣбысь//<2>.етѣмися
  gramm: indic,praes,du,3p
 -flex: <2>.етъжде//<2>.етждеся//<2>.етждесь//<2>.етбося//<2>.етъбы//<2>.етми//<2>.етися//<2>.етсьсь//<2>.етъбося//<2>.еже//<2>.ебыся//<2>.етъжъдесь//<2>.етъжъдеся//<2>.етбыся//<2>.етбысь//<2>.етъже//<2>.еми//<2>.еждеся//<2>.ебося//<2>.етъжесь//<2>.етъжъде//<2>.етъжеся//<2>.етъти//<2>.ежъде//<2>.ебо//<2>.етъмися//<2>.етътись//<2>.етътися//<2>.етъмись//<2>.есьсь//<2>.етбо//<2>.ется//<2>.етъждесь//<2>.етъждеся//<2>.ежъдесь//<2>.етжде//<2>.етбы//<2>.етъми//<2>.етъсьсь//<2>.ежде//<2>.ети//<2>.етъбыся//<2>.етъбысь//<2>.етже//<2>.емись//<2>.емися//<2>.ебысь//<2>.еся//<2>.етжесь//<2>.етжеся//<2>.еждесь//<2>.етти//<2>.етись//<2>.ежеся//<2>.ежесь//<2>.ежъдеся//<2>.еттись//<2>.етмися//<2>.етмись//<2>.еттися//<2>.ебы//<2>.етъся//<2>.етъбо
  gramm: indic,praes,sg,3p
 -flex: <4>.лѣбыся//<4>.лѣбысь//<4>.лѣжесь//<4>.лемись//<4>.лемися//<4>.лѣжеся//<4>.лѣтись//<4>.лѣтися//<4>.леся//<4>.лесь//<4>.лѣжъдесь//<4>.лѣсь//<4>.лѣся//<4>.лѣжъдеся//<4>.лѣмися//<4>.лѣмись//<4>.лѣбося//<4>.лѣбось//<4>.лебысь//<4>.лебыся//<4>.леждеся//<4>.леждесь//<4>.летися//<4>.лѣждесь//<4>.лѣждеся//<4>.летись//<4>.лежеся//<4>.лежесь//<4>.лебось//<4>.лежъдеся//<4>.лежъдесь//<4>.лебося
  gramm: perf,du,f
 -flex: <1>.уждеся//<1>.уждесь//<1>.убы//<1>.уся//<1>.ути//<1>.убыся//<1>.убысь//<1>.усьсь//<1>.ужъде//<1>.уже//<1>.умися//<1>.умись//<1>.уми//<1>.ужде//<1>.ужесь//<1>.ужеся//<1>.утись//<1>.утися//<1>.ужъдесь//<1>.ужъдеся//<1>.убося//<1>.убо
  gramm: indic,praes,sg,1p
 -flex: <3>.итѣждесь//<3>.итѣжъдеся//<3>.итѣждеся//<3>.итатись//<3>.итатися//<3>.итеже//<3>.итабы//<3>.итемися//<3>.итетися//<3>.итѣся//<3>.итежъдесь//<3>.итажъдесь//<3>.итаждесь//<3>.итаждеся//<3>.итажъдеся//<3>.итети//<3>.итѣбы//<3>.итетись//<3>.итебысь//<3>.итѣбысь//<3>.итами//<3>.итѣти//<3>.итежъде//<3>.итежеся//<3>.итебо//<3>.итежде//<3>.итаже//<3>.итѣсьсь//<3>.итесьсь//<3>.итѣмися//<3>.итебося//<3>.итеждеся//<3>.итеждесь//<3>.итабося//<3>.итѣже//<3>.итѣжъде//<3>.итебы//<3>.итажде//<3>.итажъде//<3>.итѣбыся//<3>.итебыся//<3>.итѣми//<3>.итежъдеся//<3>.итати//<3>.итажесь//<3>.итася//<3>.итажеся//<3>.итѣмись//<3>.итеми//<3>.итѣжде//<3>.итабо//<3>.итѣжеся//<3>.итеся//<3>.итѣжесь//<3>.итежесь//<3>.итемись//<3>.итѣбо//<3>.итѣтися//<3>.итѣтись//<3>.итѣжъдесь//<3>.итабыся//<3>.итасьсь//<3>.итѣбося//<3>.итабысь//<3>.итамися//<3>.итамись
  gramm: imper,du,2p
 -flex: <4>.ломися//<4>.ломись//<4>.лось//<4>.ложеся//<4>.лобось//<4>.лося//<4>.лотись//<4>.ложъдесь//<4>.ложъдеся//<4>.лотися//<4>.ложесь//<4>.лобысь//<4>.лобося//<4>.лождеся//<4>.лождесь//<4>.лобыся
  gramm: perf,sg,n
 -flex: <4>.ламись//<4>.лабось//<4>.лабося//<4>.ламися//<4>.лажъдеся//<4>.лаждесь//<4>.лася//<4>.лась//<4>.лаждеся//<4>.лабысь//<4>.латися//<4>.латись//<4>.лажъдесь//<4>.лажеся//<4>.лажесь//<4>.лабыся
  gramm: perf,sg,f
 -flex: <4>.лъбыся//<4>.лъбысь//<4>.лмися//<4>.лъжъдесь//<4>.лъжъдеся//<4>.лмись//<4>.лждеся//<4>.лждесь//<4>.лъмися//<4>.лъмись//<4>.лъждеся//<4>.лъждесь//<4>.лъбося//<4>.лъбось//<4>.лътись//<4>.лътися//<4>.лъсь//<4>.лъжесь//<4>.лъжеся//<4>.лъся//<4>.лбысь//<4>.лбыся//<4>.лбось//<4>.лбося//<4>.лтися//<4>.лтись//<4>.лся//<4>.лсь//<4>.лжеся//<4>.лжесь
  gramm: perf,sg,m
 -flex: <4>.ошажде//<4>.ошажъде//<4>.ошѧтись//<4>.ошѧже//<4>.ошаже//<4>.ошабося//<4>.ошѧти//<4>.ошѧждеся//<4>.ошасьсь//<4>.ошѧжъде//<4>.ошаждеся//<4>.ошаждесь//<4>.ошами//<4>.ошѧжъдеся//<4>.ошѧжъдесь//<4>.ошабыся//<4>.ошабысь//<4>.ошѧтися//<4>.ошѧся//<4>.ошѧбо//<4>.ошѧбыся//<4>.ошабы//<4>.ошѧбы//<4>.ошажесь//<4>.ошажеся//<4>.ошѧбысь//<4>.ошабо//<4>.ошѧждесь//<4>.ошати//<4>.ошажъдесь//<4>.ошажъдеся//<4>.ошѧбося//<4>.ошѧми//<4>.ошѧмися//<4>.ошамися//<4>.ошамись//<4>.ошѧмись//<4>.ошѧжде//<4>.ошася//<4>.ошѧсьсь//<4>.ошатись//<4>.ошатися//<4>.ошѧжеся//<4>.ошѧжесь
  gramm: indic,aor,pl,3p
 -flex: <4>.оховѣждесь//<4>.оховажъдесь//<4>.оховѣждеся//<4>.оховабыся//<4>.оховаже//<4>.оховабысь//<4>.оховѣбыся//<4>.оховеже//<4>.оховажъде//<4>.оховажъдеся//<4>.оховѣбысь//<4>.оховабося//<4>.оховѣми//<4>.оховѣжъдесь//<4>.оховами//<4>.оховѣся//<4>.оховеждесь//<4>.оховети//<4>.оховебы//<4>.оховѣмись//<4>.оховатись//<4>.оховатися//<4>.оховѣмися//<4>.оховебыся//<4>.оховебысь//<4>.оховежде//<4>.оховежъде//<4>.оховѣбося//<4>.оховеждеся//<4>.оховемись//<4>.оховеся//<4>.оховебося//<4>.оховѣбо//<4>.оховѣжъде//<4>.оховабо//<4>.оховажесь//<4>.оховажеся//<4>.оховѣтись//<4>.оховасьсь//<4>.оховѣбы//<4>.оховабы//<4>.оховѣжде//<4>.оховѣти//<4>.оховамися//<4>.оховебо//<4>.оховамись//<4>.оховаждесь//<4>.оховаждеся//<4>.оховася//<4>.оховетись//<4>.оховати//<4>.оховежъдесь//<4>.оховежъдеся//<4>.оховетися//<4>.оховѣжъдеся//<4>.оховѣже//<4>.оховѣтися//<4>.оховесьсь//<4>.оховеми//<4>.оховемися//<4>.оховажде//<4>.оховѣсьсь//<4>.оховѣжеся//<4>.оховежесь//<4>.оховежеся//<4>.оховѣжесь
  gramm: indic,aor,du,1p
 -flex: <4>.осътѣжъде//<4>.остѣжде//<4>.осътажъдесь//<4>.осътажъдеся//<4>.осътамися//<4>.осътамись//<4>.осътасьсь//<4>.осътебыся//<4>.осътебысь//<4>.осътѣбо//<4>.осътети//<4>.остѣти//<4>.осътебо//<4>.остѣбося//<4>.осътебося//<4>.остеся//<4>.осътѣжъдеся//<4>.осътѣжъдесь//<4>.остасьсь//<4>.осътемися//<4>.осътемись//<4>.осътабо//<4>.осътѣже//<4>.осътебы//<4>.осътѣбы//<4>.осътѣсьсь//<4>.осътѣбося//<4>.остеми//<4>.осътѣмись//<4>.осътабося//<4>.остежеся//<4>.остебося//<4>.остети//<4>.остабыся//<4>.остабысь//<4>.остеже//<4>.осътѣжеся//<4>.осътѣжесь//<4>.осътажесь//<4>.осътажеся//<4>.остѣся//<4>.остѣмись//<4>.остѣмися//<4>.остѣтися//<4>.остѣтись//<4>.остабо//<4>.осътежъде//<4>.остабы//<4>.осътабы//<4>.осътѣтися//<4>.осътѣтись//<4>.остажде//<4>.остамися//<4>.остамись//<4>.остаждеся//<4>.остаждесь//<4>.осътѣми//<4>.остати//<4>.остежесь//<4>.осътѣмися//<4>.осътати//<4>.осътеми//<4>.остаже//<4>.осътажъде//<4>.осътетись//<4>.осътабыся//<4>.осътетися//<4>.остабося//<4>.осътѣти//<4>.остеждесь//<4>.остеждеся//<4>.остебы//<4>.остатись//<4>.остатися//<4>.остежде//<4>.осътаже//<4>.осътабысь//<4>.остѣбо//<4>.остетись//<4>.остетися//<4>.остѣбы//<4>.осътежъдесь//<4>.осътежъдеся//<4>.осътеже//<4>.осътася//<4>.остебо//<4>.остася//<4>.остѣже//<4>.остѣжеся//<4>.остѣжесь//<4>.остѣбысь//<4>.остѣждеся//<4>.осътами//<4>.остѣждесь//<4>.остѣбыся//<4>.осътежесь//<4>.осътежеся//<4>.остами//<4>.остемися//<4>.осътесьсь//<4>.остемись//<4>.остебыся//<4>.остебысь//<4>.осътеся//<4>.осътѣся//<4>.остажесь//<4>.остажеся//<4>.остѣми//<4>.осътатись//<4>.осътатися//<4>.остесьсь//<4>.остѣсьсь//<4>.осътѣбысь//<4>.осътѣбыся
  gramm: indic,aor,du,2p
 -flex: <2>.емебы//<2>.емъся//<2>.емъбо//<2>.емсьсь//<2>.емемися//<2>.емтися//<2>.емжеся//<2>.емеся//<2>.емти//<2>.емежъдесь//<2>.емежъдеся//<2>.еметись//<2>.емебося//<2>.емежеся//<2>.емже//<2>.емебыся//<2>.емъждеся//<2>.емебысь//<2>.емежъде//<2>.емъбося//<2>.емежесь//<2>.емемись//<2>.емети//<2>.емъми//<2>.ембы//<2>.емъждесь//<2>.ембысь//<2>.емжде//<2>.емъмися//<2>.емътись//<2>.емеми//<2>.емъбыся//<2>.ембо//<2>.емся//<2>.емъсьсь//<2>.емеже//<2>.емъжеся//<2>.емъти//<2>.емътися//<2>.емъжъде//<2>.емъжесь//<2>.емъмись//<2>.емъжъдеся//<2>.емъжъдесь//<2>.емжесь//<2>.емтись//<2>.емъже//<2>.ембыся//<2>.ембося//<2>.емесьсь//<2>.еметися//<2>.емъбы//<2>.емми//<2>.емебо//<2>.емежде//<2>.емждесь//<2>.емждеся//<2>.еммись//<2>.емъбысь//<2>.емъжде//<2>.еммися//<2>.емеждеся//<2>.емеждесь
  gramm: indic,praes,pl,1p
 -flex: <3>.емъже//<3>.емъбыся//<3>.емжде//<3>.имебыся//<3>.емеми//<3>.емжеся//<3>.емжесь//<3>.емежъде//<3>.емъжесь//<3>.емти//<3>.емъсьсь//<3>.имебы//<3>.емъти//<3>.имебысь//<3>.емежъдесь//<3>.имеми//<3>.иметися//<3>.имеже//<3>.ембося//<3>.емътись//<3>.емждесь//<3>.емебыся//<3>.емътися//<3>.емежъдеся//<3>.имеждеся//<3>.емждеся//<3>.емежде//<3>.емъжде//<3>.имеждесь//<3>.еметись//<3>.емъжъдесь//<3>.емъжъдеся//<3>.емъся//<3>.емся//<3>.емъмися//<3>.емъмись//<3>.иметись//<3>.ембыся//<3>.ембысь//<3>.емъбося//<3>.имеся//<3>.емъбы//<3>.емъжъде//<3>.емъжеся//<3>.емесьсь//<3>.емемись//<3>.имежде//<3>.емежеся//<3>.емежесь//<3>.имемись//<3>.емемися//<3>.имемися//<3>.имежъдеся//<3>.емебо//<3>.имежъдесь//<3>.емеждеся//<3>.емъбо//<3>.емъбысь//<3>.емтися//<3>.емъждеся//<3>.емъждесь//<3>.емтись//<3>.емсьсь//<3>.имебо//<3>.еметися//<3>.имесьсь//<3>.емеся//<3>.емже//<3>.ембы//<3>.емеждесь//<3>.ембо//<3>.емебы//<3>.емъми//<3>.имежеся//<3>.имебося//<3>.имежъде//<3>.имежесь//<3>.емми//<3>.имети//<3>.емебося//<3>.емети//<3>.емеже//<3>.емебысь//<3>.еммись//<3>.еммися
  gramm: imper,pl,1p
 -flex: <4>.осътѣжъде//<4>.остѣжде//<4>.осътажъдесь//<4>.осътажъдеся//<4>.осътамися//<4>.осътамись//<4>.осътасьсь//<4>.осътебыся//<4>.осътебысь//<4>.осътѣбо//<4>.осътети//<4>.остѣти//<4>.осътебо//<4>.остѣбося//<4>.осътебося//<4>.остеся//<4>.осътѣжъдеся//<4>.осътѣжъдесь//<4>.остасьсь//<4>.осътемися//<4>.осътемись//<4>.осътабо//<4>.осътѣже//<4>.осътебы//<4>.осътѣбы//<4>.осътѣсьсь//<4>.осътѣбося//<4>.остеми//<4>.осътѣмись//<4>.осътабося//<4>.остежеся//<4>.остебося//<4>.остети//<4>.остабыся//<4>.остабысь//<4>.остеже//<4>.осътѣжеся//<4>.осътѣжесь//<4>.осътажесь//<4>.осътажеся//<4>.остѣся//<4>.остѣмись//<4>.остѣмися//<4>.остѣтися//<4>.остѣтись//<4>.остабо//<4>.осътежъде//<4>.остабы//<4>.осътабы//<4>.осътѣтися//<4>.осътѣтись//<4>.остажде//<4>.остамися//<4>.остамись//<4>.остаждеся//<4>.остаждесь//<4>.осътѣми//<4>.остати//<4>.остежесь//<4>.осътѣмися//<4>.осътати//<4>.осътеми//<4>.остаже//<4>.осътажъде//<4>.осътетись//<4>.осътабыся//<4>.осътетися//<4>.остабося//<4>.осътѣти//<4>.остеждесь//<4>.остеждеся//<4>.остебы//<4>.остатись//<4>.остатися//<4>.остежде//<4>.осътаже//<4>.осътабысь//<4>.остѣбо//<4>.остетись//<4>.остетися//<4>.остѣбы//<4>.осътежъдесь//<4>.осътежъдеся//<4>.осътеже//<4>.осътася//<4>.остебо//<4>.остася//<4>.остѣже//<4>.остѣжеся//<4>.остѣжесь//<4>.остѣбысь//<4>.остѣждеся//<4>.осътами//<4>.остѣждесь//<4>.остѣбыся//<4>.осътежесь//<4>.осътежеся//<4>.остами//<4>.остемися//<4>.осътесьсь//<4>.остемись//<4>.остебыся//<4>.остебысь//<4>.осътеся//<4>.осътѣся//<4>.остажесь//<4>.остажеся//<4>.остѣми//<4>.осътатись//<4>.осътатися//<4>.остесьсь//<4>.остѣсьсь//<4>.осътѣбысь//<4>.осътѣбыся
  gramm: indic,aor,du,3p
 -flex: <1>.утъжъдеся//<1>.утъжъдесь//<1>.утьми//<1>.утьбося//<1>.оужъдеся//<1>.оужъдесь//<1>.южъдесь//<1>.оуми//<1>.ютись//<1>.южесь//<1>.южеся//<1>.утждесь//<1>.утсьсь//<1>.оусьсь//<1>.утьмися//<1>.утьмись//<1>.утмися//<1>.утмись//<1>.юже//<1>.утъже//<1>.утьтись//<1>.утьтися//<1>.оумись//<1>.утбы//<1>.оужде//<1>.оуже//<1>.утъжде//<1>.утждеся//<1>.утъся//<1>.утбыся//<1>.утбысь//<1>.утьжесь//<1>.утьжеся//<1>.юбыся//<1>.юбысь//<1>.юбо//<1>.утти//<1>.южъдеся//<1>.юбося//<1>.оужеся//<1>.оужесь//<1>.утьжде//<1>.утъсьсь//<1>.южде//<1>.утътися//<1>.утътись//<1>.юбы//<1>.утъждесь//<1>.утьти//<1>.утбо//<1>.юждесь//<1>.юждеся//<1>.утъждеся//<1>.юсьсь//<1>.оумися//<1>.утся//<1>.утьбы//<1>.утьжъде//<1>.утъти//<1>.оубы//<1>.утъбо//<1>.утже//<1>.утъбы//<1>.утми//<1>.утъбысь//<1>.утьжъдесь//<1>.оуждеся//<1>.оуждесь//<1>.утьжъдеся//<1>.утъжеся//<1>.утъжесь//<1>.оутися//<1>.оубо//<1>.ютися//<1>.оутись//<1>.утъбося//<1>.утьбо//<1>.утжесь//<1>.утьждеся//<1>.утьждесь//<1>.утжеся//<1>.уттись//<1>.уттися//<1>.южъде//<1>.юти//<1>.оужъде//<1>.утьже//<1>.юмися//<1>.юмись//<1>.утжде//<1>.утьсьсь//<1>.утбося//<1>.юся//<1>.утъжъде//<1>.оубося//<1>.уться//<1>.утъми//<1>.утъбыся//<1>.оуся//<1>.утьбыся//<1>.утьбысь//<1>.оубысь//<1>.оубыся//<1>.оути//<1>.утъмись//<1>.юми//<1>.утъмися
  gramm: indic,praes,pl,3p
 -flex: <3>.ибыся//<3>.ибысь//<3>.иже//<3>.ибося//<3>.ими//<3>.ижъдесь//<3>.итись//<3>.итися//<3>.ижъдеся//<3>.ибо//<3>.ижъде//<3>.ижесь//<3>.ибы//<3>.ижеся//<3>.исьсь//<3>.имися//<3>.ися//<3>.имись//<3>.иждесь//<3>.иждеся//<3>.ижде//<3>.ити
  gramm: imper,sg,2p
 -flex: <5>.ежъдеся//<5>.ежъдесь//<5>.еже//<5>.ежде//<5>.еми//<5>.ебося//<5>.етися//<5>.етись//<5>.есьсь//<5>.ебы//<5>.емись//<5>.ебыся//<5>.ежъде//<5>.ежеся//<5>.ебысь//<5>.ежесь//<5>.ети//<5>.ебо//<5>.емися//<5>.еждесь//<5>.еждеся//<5>.еся
  gramm: indic,aor,sg,2p
 -flex: <5>.ежъдеся//<5>.ежъдесь//<5>.еже//<5>.ежде//<5>.еми//<5>.ебося//<5>.етися//<5>.етись//<5>.есьсь//<5>.ебы//<5>.емись//<5>.ебыся//<5>.ежъде//<5>.ежеся//<5>.ебысь//<5>.ежесь//<5>.ети//<5>.ебо//<5>.емися//<5>.еждесь//<5>.еждеся//<5>.еся
  gramm: indic,aor,sg,3p
 -flex: <4>.ламись//<4>.лабось//<4>.лабося//<4>.ламися//<4>.лажъдеся//<4>.лаждесь//<4>.лася//<4>.лась//<4>.лаждеся//<4>.лабысь//<4>.латися//<4>.латись//<4>.лажъдесь//<4>.лажеся//<4>.лажесь//<4>.лабыся
  gramm: perf,pl,n
 -flex: <4>.охбося//<4>.охъжъде//<4>.охъти//<4>.охти//<4>.охтись//<4>.охътись//<4>.охътися//<4>.охтися//<4>.охбо//<4>.охъбо//<4>.охъжде//<4>.охъждеся//<4>.охжде//<4>.охъся//<4>.охся//<4>.охъбыся//<4>.охбыся//<4>.охбысь//<4>.охъбысь//<4>.охже//<4>.охъже//<4>.охъжесь//<4>.охжесь//<4>.охжеся//<4>.охъбося//<4>.охъмися//<4>.охмися//<4>.охмись//<4>.охъмись//<4>.охъждесь//<4>.охъжеся//<4>.охждеся//<4>.охждесь//<4>.охъбы//<4>.охбы//<4>.охъми//<4>.охми//<4>.охъсьсь//<4>.охсьсь//<4>.охъжъдесь//<4>.охъжъдеся
  gramm: indic,aor,sg,1p
 -flex: <2>.етемись//<2>.етѣмись//<2>.етемися//<2>.етежъдеся//<2>.етежеся//<2>.етаже//<2>.етабысь//<2>.етабыся//<2>.етѣбы//<2>.етѣжъде//<2>.етебыся//<2>.етами//<2>.етѣждеся//<2>.етѣждесь//<2>.етабося//<2>.етебо//<2>.етѣся//<2>.етаждеся//<2>.етажъдеся//<2>.етажъдесь//<2>.етаждесь//<2>.етасьсь//<2>.етеждеся//<2>.етѣти//<2>.етѣжъдесь//<2>.етѣжъдеся//<2>.ететися//<2>.етабы//<2>.етежъде//<2>.етежесь//<2>.етети//<2>.етеми//<2>.етеждесь//<2>.етатися//<2>.етатись//<2>.етебысь//<2>.етежъдесь//<2>.етѣже//<2>.етамись//<2>.етамися//<2>.етѣтись//<2>.етежде//<2>.ететись//<2>.етѣтися//<2>.етѣбося//<2>.етесьсь//<2>.етажеся//<2>.етажесь//<2>.етѣми//<2>.етася//<2>.етабо//<2>.етеже//<2>.етѣжде//<2>.етѣсьсь//<2>.етѣжеся//<2>.етати//<2>.етебы//<2>.етебося//<2>.етѣжесь//<2>.етажде//<2>.етажъде//<2>.етеся//<2>.етѣбо//<2>.етѣбыся//<2>.етѣбысь//<2>.етѣмися
  gramm: indic,praes,du,2p
 -flex: <2>.ешижъде//<2>.ешити//<2>.ешитись//<2>.ешитися//<2>.ешися//<2>.ешибо//<2>.ешижде//<2>.ешижеся//<2>.ешибыся//<2>.ешибысь//<2>.ешиже//<2>.ешижесь//<2>.ешибося//<2>.ешимися//<2>.ешимись//<2>.ешиждесь//<2>.ешиждеся//<2>.ешибы//<2>.ешими//<2>.ешисьсь//<2>.ешижъдесь//<2>.ешижъдеся
  gramm: indic,praes,sg,2p
 -flex: <3>.евежъдесь//<3>.евѣждеся//<3>.евебы//<3>.евѣждесь//<3>.еважъдесь//<3>.еважъдеся//<3>.евеждесь//<3>.евеждеся//<3>.евѣбысь//<3>.еважде//<3>.евабося//<3>.евежъдеся//<3>.еватись//<3>.евѣбо//<3>.евеми//<3>.еватися//<3>.еваже//<3>.евежде//<3>.еветись//<3>.еветися//<3>.евами//<3>.евебыся//<3>.евасьсь//<3>.евебысь//<3>.евѣсьсь//<3>.евеже//<3>.евѣтись//<3>.евѣжеся//<3>.евебося//<3>.евѣжъдеся//<3>.евамися//<3>.евабысь//<3>.евѣбося//<3>.евѣжъдесь//<3>.евѣти//<3>.евѣми//<3>.евѣжъде//<3>.еважъде//<3>.евежъде//<3>.евѣмись//<3>.евѣжде//<3>.евебо//<3>.евѣмися//<3>.еважесь//<3>.еважеся//<3>.евабы//<3>.евабо//<3>.евабыся//<3>.евати//<3>.евамись//<3>.евѣжесь//<3>.евѣбы//<3>.евемися//<3>.евежесь//<3>.евежеся//<3>.евети//<3>.еваждеся//<3>.еваждесь//<3>.евѣже//<3>.евѣтися//<3>.евемись//<3>.евася//<3>.евесьсь//<3>.евѣся//<3>.евеся//<3>.евѣбыся
  gramm: imper,du,1p
 -flex: <4>.либыся//<4>.лиждесь//<4>.лиждеся//<4>.либысь//<4>.литися//<4>.литись//<4>.лижъдесь//<4>.лимися//<4>.лимись//<4>.лижъдеся//<4>.лися//<4>.лись//<4>.либось//<4>.либося//<4>.лижеся//<4>.лижесь
  gramm: perf,pl,m
 -flex: <4>.лымись//<4>.лыжъдесь//<4>.лытися//<4>.лыжъдеся//<4>.лыждесь//<4>.лыждеся//<4>.лымися//<4>.лыжесь//<4>.лыбося//<4>.лыбось//<4>.лыжеся//<4>.лысь//<4>.лыся//<4>.лыбыся//<4>.лыбысь//<4>.лытись
  gramm: perf,pl,f
 -flex: <4>.остебося//<4>.остети//<4>.осътетись//<4>.осътетися//<4>.остеже//<4>.осътебыся//<4>.осътебысь//<4>.осътежесь//<4>.осътежеся//<4>.осътеся//<4>.остемися//<4>.остеждесь//<4>.остеждеся//<4>.остемись//<4>.остебы//<4>.остебыся//<4>.остебысь//<4>.остежде//<4>.осътебо//<4>.осътесьсь//<4>.осътебося//<4>.остеся//<4>.осътети//<4>.остетись//<4>.остетися//<4>.осътежъде//<4>.осътежъдесь//<4>.осътежъдеся//<4>.осътеже//<4>.осътемися//<4>.осътемись//<4>.остебо//<4>.осътебы//<4>.остесьсь//<4>.остеми//<4>.остежеся//<4>.остежесь//<4>.осътеми
  gramm: indic,aor,pl,2p
 -flex: <3>.итебыся//<3>.итебысь//<3>.итеже//<3>.итемися//<3>.итежеся//<3>.итети//<3>.итежъде//<3>.итебо//<3>.итеся//<3>.итесьсь//<3>.итеждеся//<3>.итеждесь//<3>.итебы//<3>.итежъдесь//<3>.итежъдеся//<3>.итебося//<3>.итежде//<3>.итежесь//<3>.итемись//<3>.итетись//<3>.итетися//<3>.итеми
  gramm: imper,pl,2p
 -flex: <4>.лѣбыся//<4>.лѣбысь//<4>.лѣжесь//<4>.лемись//<4>.лемися//<4>.лѣжеся//<4>.лѣтись//<4>.лѣтися//<4>.леся//<4>.лесь//<4>.лѣжъдесь//<4>.лѣсь//<4>.лѣся//<4>.лѣжъдеся//<4>.лѣмися//<4>.лѣмись//<4>.лѣбося//<4>.лѣбось//<4>.лебысь//<4>.лебыся//<4>.леждеся//<4>.леждесь//<4>.летися//<4>.лѣждесь//<4>.лѣждеся//<4>.летись//<4>.лежеся//<4>.лежесь//<4>.лебось//<4>.лежъдеся//<4>.лежъдесь//<4>.лебося
  gramm: perf,du,n
-paradigm: V14g
 -flex: <2>.етемись//<2>.етемися//<2>.етежъдеся//<2>.етежъдесь//<2>.етебо//<2>.етеждесь//<2>.етеждеся//<2>.етежеся//<2>.етежъде//<2>.етежесь//<2>.етети//<2>.етежде//<2>.етебысь//<2>.етебыся//<2>.ететися//<2>.ететись//<2>.етесьсь//<2>.етебося//<2>.етеже//<2>.етеми//<2>.етебы//<2>.етеся
  gramm: indic,praes,pl,2p
 -flex: .щижъдеся//.щижъдесь//.щисьсь//.щимись//.щимися//.щибося//.щибысь//.щибыся//.щибо//.щижъде//.щими//.щиждеся//.щиждесь//.щити//.щиже//.щижде//.щижеся//.щижесь//.щибы//.щитись//.щитися//.щися
  gramm: inf
 -flex: <2>.асътебыся//<2>.асътебысь//<2>.астѣжеся//<2>.астѣжесь//<2>.асътажесь//<2>.асътажеся//<2>.астеся//<2>.астебыся//<2>.астѣмись//<2>.астѣся//<2>.асътежъдесь//<2>.асътежъдеся//<2>.асътами//<2>.астѣбысь//<2>.астѣбыся//<2>.асътеся//<2>.астѣбося//<2>.астесьсь//<2>.астабыся//<2>.астабысь//<2>.асътежъде//<2>.астажесь//<2>.астѣсьсь//<2>.астебысь//<2>.асътежеся//<2>.асътѣже//<2>.асътѣсьсь//<2>.астети//<2>.астатись//<2>.астажде//<2>.астѣбо//<2>.асътѣжъде//<2>.астатися//<2>.астаже//<2>.астѣтися//<2>.астѣтись//<2>.астабося//<2>.асътѣбо//<2>.астеждесь//<2>.астеждеся//<2>.астебо//<2>.астаждеся//<2>.астаждесь//<2>.астажеся//<2>.астежесь//<2>.астежеся//<2>.асътѣбы//<2>.астебы//<2>.асътѣмись//<2>.асътабося//<2>.асътѣмися//<2>.асътажъдесь//<2>.асътажъдеся//<2>.астѣже//<2>.асътѣжъдеся//<2>.асътѣжъдесь//<2>.астѣбы//<2>.астебося//<2>.астася//<2>.асътѣми//<2>.асътеже//<2>.асътася//<2>.асътабо//<2>.астемися//<2>.астѣждесь//<2>.астемись//<2>.асътати//<2>.асътѣжеся//<2>.асътѣжесь//<2>.астѣждеся//<2>.астами//<2>.асътѣбысь//<2>.асътѣбыся//<2>.асътеми//<2>.астасьсь//<2>.асътабыся//<2>.асътабысь//<2>.астежде//<2>.асътетися//<2>.асътежесь//<2>.астеми//<2>.асътѣти//<2>.асътабы//<2>.асътети//<2>.астѣми//<2>.асътатись//<2>.асътатися//<2>.асътебося//<2>.асътамися//<2>.асътамись//<2>.астѣти//<2>.асътесьсь//<2>.асътѣбося//<2>.асътетись//<2>.асътѣтися//<2>.асътѣтись//<2>.астабы//<2>.астетись//<2>.астетися//<2>.асътебы//<2>.асътажъде//<2>.астѣмися//<2>.астати//<2>.асътемися//<2>.асътемись//<2>.асътаже//<2>.асътѣся//<2>.асътебо//<2>.астабо//<2>.астамися//<2>.астамись//<2>.асътасьсь//<2>.астеже//<2>.астѣжде
  gramm: indic,imperf,du,2p
 -flex: <1>.охомъждесь//<1>.охомъми//<1>.охомъсьсь//<1>.охомжде//<1>.охомъмися//<1>.охомся//<1>.охомътися//<1>.охомътись//<1>.охомъжеся//<1>.охомъжесь//<1>.охомти//<1>.охомъбо//<1>.охомъждеся//<1>.охомъжъде//<1>.охомбыся//<1>.охомбо//<1>.охомъмись//<1>.охомбы//<1>.охомъбыся//<1>.охомбося//<1>.охомъбысь//<1>.охомъся//<1>.охомбысь//<1>.охомъжде//<1>.охомсьсь//<1>.охомми//<1>.охомжесь//<1>.охомъбы//<1>.охомжеся//<1>.охомтись//<1>.охомтися//<1>.охомже//<1>.охомъже//<1>.охомъти//<1>.охомъжъдеся//<1>.охомъбося//<1>.охомъжъдесь//<1>.охоммися//<1>.охомждесь//<1>.охомждеся//<1>.охоммись
  gramm: indic,aor,pl,1p
 -flex: <2>.асътебыся//<2>.асътебысь//<2>.астѣжеся//<2>.астѣжесь//<2>.асътажесь//<2>.асътажеся//<2>.астеся//<2>.астебыся//<2>.астѣмись//<2>.астѣся//<2>.асътежъдесь//<2>.асътежъдеся//<2>.асътами//<2>.астѣбысь//<2>.астѣбыся//<2>.асътеся//<2>.астѣбося//<2>.астесьсь//<2>.астабыся//<2>.астабысь//<2>.асътежъде//<2>.астажесь//<2>.астѣсьсь//<2>.астебысь//<2>.асътежеся//<2>.асътѣже//<2>.асътѣсьсь//<2>.астети//<2>.астатись//<2>.астажде//<2>.астѣбо//<2>.асътѣжъде//<2>.астатися//<2>.астаже//<2>.астѣтися//<2>.астѣтись//<2>.астабося//<2>.асътѣбо//<2>.астеждесь//<2>.астеждеся//<2>.астебо//<2>.астаждеся//<2>.астаждесь//<2>.астажеся//<2>.астежесь//<2>.астежеся//<2>.асътѣбы//<2>.астебы//<2>.асътѣмись//<2>.асътабося//<2>.асътѣмися//<2>.асътажъдесь//<2>.асътажъдеся//<2>.астѣже//<2>.асътѣжъдеся//<2>.асътѣжъдесь//<2>.астѣбы//<2>.астебося//<2>.астася//<2>.асътѣми//<2>.асътеже//<2>.асътася//<2>.асътабо//<2>.астемися//<2>.астѣждесь//<2>.астемись//<2>.асътати//<2>.асътѣжеся//<2>.асътѣжесь//<2>.астѣждеся//<2>.астами//<2>.асътѣбысь//<2>.асътѣбыся//<2>.асътеми//<2>.астасьсь//<2>.асътабыся//<2>.асътабысь//<2>.астежде//<2>.асътетися//<2>.асътежесь//<2>.астеми//<2>.асътѣти//<2>.асътабы//<2>.асътети//<2>.астѣми//<2>.асътатись//<2>.асътатися//<2>.асътебося//<2>.асътамися//<2>.асътамись//<2>.астѣти//<2>.асътесьсь//<2>.асътѣбося//<2>.асътетись//<2>.асътѣтися//<2>.асътѣтись//<2>.астабы//<2>.астетись//<2>.астетися//<2>.асътебы//<2>.асътажъде//<2>.астѣмися//<2>.астати//<2>.асътемися//<2>.асътемись//<2>.асътаже//<2>.асътѣся//<2>.асътебо//<2>.астабо//<2>.астамися//<2>.астамись//<2>.асътасьсь//<2>.астеже//<2>.астѣжде
  gramm: indic,imperf,du,3p
 -flex: <1>.латися//<1>.лаждеся//<1>.латись//<1>.лажесь//<1>.лаждесь//<1>.лабысь//<1>.лабыся//<1>.лася//<1>.лажъдеся//<1>.лажъдесь//<1>.лась//<1>.лабось//<1>.лабося//<1>.ламись//<1>.ламися//<1>.лажеся
  gramm: perf,du,m
 -flex: <3>.ымись//<3>.ибыся//<3>.ымися//<3>.иже//<3>.ыбося//<3>.ыбо//<3>.ыжеся//<3>.ибысь//<3>.ими//<3>.ижъдесь//<3>.итись//<3>.итися//<3>.ыжъдесь//<3>.ибося//<3>.ижъдеся//<3>.ыбысь//<3>.ыбыся//<3>.ыми//<3>.ижъде//<3>.иждеся//<3>.ыжде//<3>.ижесь//<3>.ибы//<3>.ижеся//<3>.исьсь//<3>.ытися//<3>.ытись//<3>.ыти//<3>.ижде//<3>.ися//<3>.имись//<3>.ыжъдеся//<3>.ыжесь//<3>.иждесь//<3>.ыже//<3>.ысьсь//<3>.имися//<3>.ыждесь//<3>.ыбы//<3>.ыждеся//<3>.ити//<3>.ибо//<3>.ыжъде//<3>.ыся
  gramm: imper,sg,3p
 -flex: <2>.асътебыся//<2>.асътебысь//<2>.асътесьсь//<2>.асътеми//<2>.асътетись//<2>.асътетися//<2>.астети//<2>.асътебося//<2>.асътеже//<2>.астеся//<2>.астемися//<2>.астемись//<2>.астебыся//<2>.астебысь//<2>.астетись//<2>.астетися//<2>.асътебы//<2>.астеждесь//<2>.астеждеся//<2>.астебо//<2>.асътемися//<2>.асътемись//<2>.астежесь//<2>.асътежъдесь//<2>.асътежъдеся//<2>.астежеся//<2>.астебы//<2>.астежде//<2>.асътебо//<2>.асътеся//<2>.асътежъде//<2>.асътежесь//<2>.астеми//<2>.асътети//<2>.астесьсь//<2>.астебося//<2>.астеже//<2>.асътежеся
  gramm: indic,imperf,pl,2p
 -flex: <2>.ахждеся//<2>.ахждесь//<2>.ахже//<2>.ахъбыся//<2>.ахъбо//<2>.ахъмися//<2>.ахъмись//<2>.ахми//<2>.ахъжъде//<2>.ахъти//<2>.ахъждесь//<2>.ахъждеся//<2>.ахбы//<2>.ахъсьсь//<2>.ахтись//<2>.ахтися//<2>.ахбо//<2>.ахмися//<2>.ахмись//<2>.ахъбося//<2>.ахъми//<2>.ахъже//<2>.ахбося//<2>.ахъбысь//<2>.ахти//<2>.ахжесь//<2>.ахжеся//<2>.ахся//<2>.ахътись//<2>.ахътися//<2>.ахъжде//<2>.ахсьсь//<2>.ахъбы//<2>.ахбыся//<2>.ахбысь//<2>.ахжде//<2>.ахъжъдесь//<2>.ахъжъдеся//<2>.ахъжесь//<2>.ахъся//<2>.ахъжеся
  gramm: indic,imperf,sg,1p
 -flex: <2>.ашети//<2>.ашесьсь//<2>.ашемись//<2>.ашетись//<2>.ашетися//<2>.ашебысь//<2>.ашебося//<2>.ашебыся//<2>.ашеся//<2>.ашебо//<2>.ашеждесь//<2>.ашеждеся//<2>.ашеже//<2>.ашебы//<2>.ашежесь//<2>.ашежеся//<2>.ашемися//<2>.ашежъдеся//<2>.ашежъдесь//<2>.ашежде//<2>.ашежъде//<2>.ашеми
  gramm: indic,imperf,sg,2p
 -flex: <2>.евѣжде//<2>.евами//<2>.евѣжесь//<2>.евѣжеся//<2>.еважъде//<2>.евебо//<2>.евѣбо//<2>.евебося//<2>.евасьсь//<2>.евѣти//<2>.евежъдеся//<2>.евѣжъдесь//<2>.евѣжъдеся//<2>.евежъдесь//<2>.евежеся//<2>.евабысь//<2>.евабыся//<2>.евежесь//<2>.евѣмися//<2>.еважде//<2>.евѣся//<2>.евабося//<2>.еважъдеся//<2>.еважъдесь//<2>.евѣжъде//<2>.евамись//<2>.евамися//<2>.евѣтись//<2>.евеми//<2>.евѣтися//<2>.евабы//<2>.евежъде//<2>.евесьсь//<2>.еважеся//<2>.еважесь//<2>.евети//<2>.евася//<2>.евабо//<2>.евеже//<2>.евеждеся//<2>.еваждеся//<2>.еваждесь//<2>.евебысь//<2>.евѣждеся//<2>.евѣже//<2>.еватися//<2>.еветися//<2>.еветись//<2>.еватись//<2>.евѣбося//<2>.евеждесь//<2>.евѣсьсь//<2>.евѣмись//<2>.евѣждесь//<2>.евѣми//<2>.евеся//<2>.евѣбыся//<2>.евѣбысь//<2>.евебыся//<2>.евемись//<2>.евемися//<2>.евежде//<2>.евати//<2>.еваже//<2>.евебы//<2>.евѣбы
  gramm: indic,praes,du,1p
 -flex: <2>.ахомъжде//<2>.ахомъбося//<2>.ахоммись//<2>.ахомъждесь//<2>.ахомъми//<2>.ахомся//<2>.ахомъбыся//<2>.ахомъбысь//<2>.ахомъмися//<2>.ахомбы//<2>.ахомъжъде//<2>.ахоммися//<2>.ахомъбо//<2>.ахомъжесь//<2>.ахомъжеся//<2>.ахомже//<2>.ахомти//<2>.ахомътися//<2>.ахомъсьсь//<2>.ахомтись//<2>.ахомъждеся//<2>.ахомътись//<2>.ахомжде//<2>.ахомбося//<2>.ахомъмись//<2>.ахомждеся//<2>.ахомждесь//<2>.ахомми//<2>.ахомъся//<2>.ахомъжъдесь//<2>.ахомъжъдеся//<2>.ахомбыся//<2>.ахомбысь//<2>.ахомъбы//<2>.ахомбо//<2>.ахомжесь//<2>.ахомжеся//<2>.ахомъти//<2>.ахомъже//<2>.ахомтися//<2>.ахомсьсь
  gramm: indic,imperf,pl,1p
 -flex: <2>.етемись//<2>.етѣмись//<2>.етемися//<2>.етежъдеся//<2>.етежеся//<2>.етаже//<2>.етабысь//<2>.етабыся//<2>.етѣбы//<2>.етѣжъде//<2>.етебыся//<2>.етами//<2>.етѣждеся//<2>.етѣждесь//<2>.етабося//<2>.етебо//<2>.етѣся//<2>.етаждеся//<2>.етажъдеся//<2>.етажъдесь//<2>.етаждесь//<2>.етасьсь//<2>.етеждеся//<2>.етѣти//<2>.етѣжъдесь//<2>.етѣжъдеся//<2>.ететися//<2>.етабы//<2>.етежъде//<2>.етежесь//<2>.етети//<2>.етеми//<2>.етеждесь//<2>.етатися//<2>.етатись//<2>.етебысь//<2>.етежъдесь//<2>.етѣже//<2>.етамись//<2>.етамися//<2>.етѣтись//<2>.етежде//<2>.ететись//<2>.етѣтися//<2>.етѣбося//<2>.етесьсь//<2>.етажеся//<2>.етажесь//<2>.етѣми//<2>.етася//<2>.етабо//<2>.етеже//<2>.етѣжде//<2>.етѣсьсь//<2>.етѣжеся//<2>.етати//<2>.етебы//<2>.етебося//<2>.етѣжесь//<2>.етажде//<2>.етажъде//<2>.етеся//<2>.етѣбо//<2>.етѣбыся//<2>.етѣбысь//<2>.етѣмися
  gramm: indic,praes,du,3p
 -flex: <2>.етъжде//<2>.етждеся//<2>.етждесь//<2>.етбося//<2>.етъбы//<2>.етми//<2>.етися//<2>.етсьсь//<2>.етъбося//<2>.еже//<2>.ебыся//<2>.етъжъдесь//<2>.етъжъдеся//<2>.етбыся//<2>.етбысь//<2>.етъже//<2>.еми//<2>.еждеся//<2>.ебося//<2>.етъжесь//<2>.етъжъде//<2>.етъжеся//<2>.етъти//<2>.ежъде//<2>.ебо//<2>.етъмися//<2>.етътись//<2>.етътися//<2>.етъмись//<2>.есьсь//<2>.етбо//<2>.ется//<2>.етъждесь//<2>.етъждеся//<2>.ежъдесь//<2>.етжде//<2>.етбы//<2>.етъми//<2>.етъсьсь//<2>.ежде//<2>.ети//<2>.етъбыся//<2>.етъбысь//<2>.етже//<2>.емись//<2>.емися//<2>.ебысь//<2>.еся//<2>.етжесь//<2>.етжеся//<2>.еждесь//<2>.етти//<2>.етись//<2>.ежеся//<2>.ежесь//<2>.ежъдеся//<2>.еттись//<2>.етмися//<2>.етмись//<2>.еттися//<2>.ебы//<2>.етъся//<2>.етъбо
  gramm: indic,praes,sg,3p
 -flex: <1>.лежеся//<1>.лежесь//<1>.леся//<1>.лесь//<1>.лѣмися//<1>.лѣмись//<1>.лѣждеся//<1>.лѣждесь//<1>.лемись//<1>.лебось//<1>.лебося//<1>.лемися//<1>.лѣбося//<1>.летися//<1>.летись//<1>.леждеся//<1>.лѣбыся//<1>.лѣбысь//<1>.леждесь//<1>.лѣбось//<1>.лѣтись//<1>.лежъдесь//<1>.лежъдеся//<1>.лѣтися//<1>.лебысь//<1>.лѣжъдесь//<1>.лѣжъдеся//<1>.лебыся//<1>.лѣсь//<1>.лѣжесь//<1>.лѣжеся//<1>.лѣся
  gramm: perf,du,f
 -flex: <2>.аховати//<2>.аховеже//<2>.аховѣжесь//<2>.аховаждесь//<2>.аховаждеся//<2>.аховѣжъдеся//<2>.аховаже//<2>.аховѣбося//<2>.аховеми//<2>.аховѣжеся//<2>.аховежесь//<2>.аховемися//<2>.аховемись//<2>.аховетися//<2>.аховѣбы//<2>.аховатись//<2>.аховатися//<2>.аховабы//<2>.аховежде//<2>.аховажде//<2>.аховебы//<2>.аховажесь//<2>.аховебо//<2>.аховеся//<2>.аховажеся//<2>.аховежъдесь//<2>.аховася//<2>.аховетись//<2>.аховѣтися//<2>.аховѣтись//<2>.аховѣждеся//<2>.аховебося//<2>.аховѣми//<2>.аховѣбысь//<2>.аховеждеся//<2>.аховеждесь//<2>.аховѣся//<2>.аховажъдесь//<2>.аховѣбыся//<2>.аховажъдеся//<2>.аховежъдеся//<2>.аховасьсь//<2>.аховежеся//<2>.аховѣже//<2>.аховабыся//<2>.аховабо//<2>.аховѣжъдесь//<2>.аховѣмися//<2>.аховамися//<2>.аховабося//<2>.аховамись//<2>.аховѣти//<2>.аховажъде//<2>.аховежъде//<2>.аховебыся//<2>.аховебысь//<2>.аховѣбо//<2>.аховесьсь//<2>.аховабысь//<2>.аховѣжде//<2>.аховѣжъде//<2>.аховети//<2>.аховѣмись//<2>.аховѣждесь//<2>.аховами//<2>.аховѣсьсь
  gramm: indic,imperf,du,1p
 -flex: <1>.уждеся//<1>.уждесь//<1>.убы//<1>.уся//<1>.ути//<1>.убыся//<1>.убысь//<1>.усьсь//<1>.ужъде//<1>.уже//<1>.умися//<1>.умись//<1>.уми//<1>.ужде//<1>.ужесь//<1>.ужеся//<1>.утись//<1>.утися//<1>.ужъдесь//<1>.ужъдеся//<1>.убося//<1>.убо
  gramm: indic,praes,sg,1p
 -flex: <3>.ытѣсьсь//<3>.ытеждесь//<3>.ытася//<3>.ытеся//<3>.ытебо//<3>.ытѣже//<3>.ытежъдеся//<3>.ытажъдеся//<3>.ытежеся//<3>.ытети//<3>.ытажъдесь//<3>.ытѣбы//<3>.ытѣбысь//<3>.ытѣжесь//<3>.ытесьсь//<3>.ытѣжеся//<3>.ытемись//<3>.ытемися//<3>.ытѣмися//<3>.ытабо//<3>.ытеждеся//<3>.ытѣждесь//<3>.ытѣжъдесь//<3>.ытѣмись//<3>.ытаждесь//<3>.ытѣждеся//<3>.ытаждеся//<3>.ытебысь//<3>.ытебыся//<3>.ытѣжде//<3>.ытати//<3>.ытежъде//<3>.ытажде//<3>.ытѣми//<3>.ытѣти//<3>.ытасьсь//<3>.ытами//<3>.ытажеся//<3>.ытѣтись//<3>.ытѣтися//<3>.ытажесь//<3>.ытетися//<3>.ытабы//<3>.ытетись//<3>.ытабося//<3>.ытеже//<3>.ытѣжъдеся//<3>.ытажъде//<3>.ытабысь//<3>.ытѣбося//<3>.ытаже//<3>.ытабыся//<3>.ытежде//<3>.ытебося//<3>.ытамись//<3>.ытѣжъде//<3>.ытамися//<3>.ытѣбыся//<3>.ытѣся//<3>.ытѣбо//<3>.ытеми//<3>.ытежъдесь//<3>.ытатися//<3>.ытатись//<3>.ытебы//<3>.ытежесь
  gramm: imper,du,2p
 -flex: <1>.лождесь//<1>.лождеся//<1>.ложесь//<1>.ломись//<1>.лось//<1>.лося//<1>.ложеся//<1>.лобыся//<1>.лобысь//<1>.ломися//<1>.ложъдесь//<1>.лотись//<1>.лотися//<1>.ложъдеся//<1>.лобося//<1>.лобось
  gramm: perf,sg,n
 -flex: <1>.латися//<1>.лаждеся//<1>.латись//<1>.лажесь//<1>.лаждесь//<1>.лабысь//<1>.лабыся//<1>.лася//<1>.лажъдеся//<1>.лажъдесь//<1>.лась//<1>.лабось//<1>.лабося//<1>.ламись//<1>.ламися//<1>.лажеся
  gramm: perf,sg,f
 -flex: <1>.лъбося//<1>.лъбось//<1>.лъжеся//<1>.лъжъдесь//<1>.лъжъдеся//<1>.лъждесь//<1>.лжеся//<1>.лътись//<1>.лътися//<1>.лъмися//<1>.лъмись//<1>.лбося//<1>.лжесь//<1>.лъждеся//<1>.лъжесь//<1>.лбось//<1>.лъбыся//<1>.лъбысь//<1>.лждеся//<1>.лждесь//<1>.лбыся//<1>.лбысь//<1>.лтись//<1>.лтися//<1>.лсь//<1>.лъсь//<1>.лъся//<1>.лся//<1>.лмися//<1>.лмись
  gramm: perf,sg,m
 -flex: <1>.ошажеся//<1>.ошажесь//<1>.ошѧбы//<1>.ошася//<1>.ошабо//<1>.ошѧждесь//<1>.ошаждеся//<1>.ошаждесь//<1>.ошѧся//<1>.ошѧбыся//<1>.ошѧбысь//<1>.ошѧсьсь//<1>.ошѧжъде//<1>.ошабося//<1>.ошѧжде//<1>.ошѧбося//<1>.ошѧждеся//<1>.ошѧже//<1>.ошѧти//<1>.ошати//<1>.ошаже//<1>.ошѧми//<1>.ошами//<1>.ошѧбо//<1>.ошажъде//<1>.ошатися//<1>.ошасьсь//<1>.ошѧмися//<1>.ошѧмись//<1>.ошатись//<1>.ошабысь//<1>.ошабыся//<1>.ошѧжъдеся//<1>.ошѧжъдесь//<1>.ошажде//<1>.ошажъдеся//<1>.ошажъдесь//<1>.ошѧжесь//<1>.ошѧжеся//<1>.ошѧтись//<1>.ошамись//<1>.ошамися//<1>.ошѧтися//<1>.ошабы
  gramm: indic,aor,pl,3p
 -flex: <1>.оховеждесь//<1>.оховебы//<1>.оховати//<1>.оховажъдеся//<1>.оховажъдесь//<1>.оховеждеся//<1>.оховежъдеся//<1>.оховѣбы//<1>.оховеже//<1>.оховажеся//<1>.оховажесь//<1>.оховабо//<1>.оховѣтись//<1>.оховѣтися//<1>.оховемись//<1>.оховеми//<1>.оховѣжеся//<1>.оховежеся//<1>.оховѣже//<1>.оховѣждеся//<1>.оховатися//<1>.оховатись//<1>.оховамись//<1>.оховѣбося//<1>.оховамися//<1>.оховаждесь//<1>.оховѣми//<1>.оховаждеся//<1>.оховетися//<1>.оховася//<1>.оховетись//<1>.оховѣждесь//<1>.оховажъде//<1>.оховебысь//<1>.оховебо//<1>.оховемися//<1>.оховѣсьсь//<1>.оховебыся//<1>.оховѣмися//<1>.оховѣти//<1>.оховежъде//<1>.оховѣжъде//<1>.оховежъдесь//<1>.оховабысь//<1>.оховабыся//<1>.оховети//<1>.оховебося//<1>.оховеся//<1>.оховѣжде//<1>.оховѣмись//<1>.оховесьсь//<1>.оховаже//<1>.оховѣбыся//<1>.оховабося//<1>.оховѣбысь//<1>.оховабы//<1>.оховѣжесь//<1>.оховами//<1>.оховежде//<1>.оховасьсь//<1>.оховежесь//<1>.оховѣся//<1>.оховѣбо//<1>.оховѣжъдесь//<1>.оховажде//<1>.оховѣжъдеся
  gramm: indic,aor,du,1p
 -flex: <1>.осътажеся//<1>.осътажесь//<1>.остѣмись//<1>.осътѣбося//<1>.остати//<1>.остежесь//<1>.остежеся//<1>.остабо//<1>.остѣбо//<1>.осътажъдесь//<1>.осътесьсь//<1>.остаждесь//<1>.остаждеся//<1>.осътаже//<1>.осътебыся//<1>.осътѣжъдесь//<1>.осътѣжъдеся//<1>.осътемись//<1>.осътемися//<1>.остѣсьсь//<1>.остѣти//<1>.остѣждеся//<1>.осътеся//<1>.остатись//<1>.остатися//<1>.осътабося//<1>.остеми//<1>.остабы//<1>.осътасьсь//<1>.остѣбы//<1>.остеся//<1>.осътѣти//<1>.остамись//<1>.остажде//<1>.осътежъде//<1>.осътабо//<1>.остежде//<1>.осътеми//<1>.осътажъдеся//<1>.осътати//<1>.остабося//<1>.осътежъдесь//<1>.остѣмися//<1>.остемися//<1>.остемись//<1>.осътатися//<1>.осътатись//<1>.остети//<1>.осътетися//<1>.осътѣся//<1>.осътетись//<1>.остамися//<1>.осътежеся//<1>.осътежесь//<1>.остѣтися//<1>.остѣтись//<1>.остѣбося//<1>.остѣжде//<1>.осътети//<1>.остами//<1>.осътѣже//<1>.осътабы//<1>.осътѣжъде//<1>.осътебысь//<1>.осътѣми//<1>.остабыся//<1>.остабысь//<1>.осътѣсьсь//<1>.осътамись//<1>.осътамися//<1>.осътася//<1>.остесьсь//<1>.остебо//<1>.остетись//<1>.остетися//<1>.осътѣжесь//<1>.остебы//<1>.остѣми//<1>.осътѣтися//<1>.осътажъде//<1>.остасьсь//<1>.остѣбысь//<1>.остѣбыся//<1>.остаже//<1>.осътами//<1>.осътабысь//<1>.осътабыся//<1>.остѣся//<1>.осътеже//<1>.остажесь//<1>.остажеся//<1>.осътѣбыся//<1>.осътѣбысь//<1>.осътѣжеся//<1>.осътежъдеся//<1>.осътѣмися//<1>.осътебо//<1>.остася//<1>.осътѣмись//<1>.остѣждесь//<1>.осътѣтись//<1>.остебося//<1>.осътѣбы//<1>.осътебы//<1>.осътѣбо//<1>.осътебося//<1>.остѣже//<1>.остеждеся//<1>.остеждесь//<1>.остеже//<1>.остебыся//<1>.остебысь//<1>.остѣжеся//<1>.остѣжесь
  gramm: indic,aor,du,2p
 -flex: <2>.емебы//<2>.емъся//<2>.емъбо//<2>.емсьсь//<2>.емемися//<2>.емтися//<2>.емжеся//<2>.емеся//<2>.емти//<2>.емежъдесь//<2>.емежъдеся//<2>.еметись//<2>.емебося//<2>.емежеся//<2>.емже//<2>.емебыся//<2>.емъждеся//<2>.емебысь//<2>.емежъде//<2>.емъбося//<2>.емежесь//<2>.емемись//<2>.емети//<2>.емъми//<2>.ембы//<2>.емъждесь//<2>.ембысь//<2>.емжде//<2>.емъмися//<2>.емътись//<2>.емеми//<2>.емъбыся//<2>.ембо//<2>.емся//<2>.емъсьсь//<2>.емеже//<2>.емъжеся//<2>.емъти//<2>.емътися//<2>.емъжъде//<2>.емъжесь//<2>.емъмись//<2>.емъжъдеся//<2>.емъжъдесь//<2>.емжесь//<2>.емтись//<2>.емъже//<2>.ембыся//<2>.ембося//<2>.емесьсь//<2>.еметися//<2>.емъбы//<2>.емми//<2>.емебо//<2>.емежде//<2>.емждесь//<2>.емждеся//<2>.еммись//<2>.емъбысь//<2>.емъжде//<2>.еммися//<2>.емеждеся//<2>.емеждесь
  gramm: indic,praes,pl,1p
 -flex: <3>.емъже//<3>.емъбыся//<3>.емжде//<3>.имебыся//<3>.емеми//<3>.емжеся//<3>.емжесь//<3>.емежъде//<3>.емъжесь//<3>.емти//<3>.емъсьсь//<3>.имебы//<3>.емъти//<3>.имебысь//<3>.емежъдесь//<3>.имеми//<3>.иметися//<3>.имеже//<3>.ембося//<3>.емътись//<3>.емждесь//<3>.емебыся//<3>.емътися//<3>.емежъдеся//<3>.имеждеся//<3>.емждеся//<3>.емежде//<3>.емъжде//<3>.имеждесь//<3>.еметись//<3>.емъжъдесь//<3>.емъжъдеся//<3>.емъся//<3>.емся//<3>.емъмися//<3>.емъмись//<3>.иметись//<3>.ембыся//<3>.ембысь//<3>.емъбося//<3>.имеся//<3>.емъбы//<3>.емъжъде//<3>.емъжеся//<3>.емесьсь//<3>.емемись//<3>.имежде//<3>.емежеся//<3>.емежесь//<3>.имемись//<3>.емемися//<3>.имемися//<3>.имежъдеся//<3>.емебо//<3>.имежъдесь//<3>.емеждеся//<3>.емъбо//<3>.емъбысь//<3>.емтися//<3>.емъждеся//<3>.емъждесь//<3>.емтись//<3>.емсьсь//<3>.имебо//<3>.еметися//<3>.имесьсь//<3>.емеся//<3>.емже//<3>.ембы//<3>.емеждесь//<3>.ембо//<3>.емебы//<3>.емъми//<3>.имежеся//<3>.имебося//<3>.имежъде//<3>.имежесь//<3>.емми//<3>.имети//<3>.емебося//<3>.емети//<3>.емеже//<3>.емебысь//<3>.еммись//<3>.еммися
  gramm: imper,pl,1p
 -flex: <1>.осътажеся//<1>.осътажесь//<1>.остѣмись//<1>.осътѣбося//<1>.остати//<1>.остежесь//<1>.остежеся//<1>.остабо//<1>.остѣбо//<1>.осътажъдесь//<1>.осътесьсь//<1>.остаждесь//<1>.остаждеся//<1>.осътаже//<1>.осътебыся//<1>.осътѣжъдесь//<1>.осътѣжъдеся//<1>.осътемись//<1>.осътемися//<1>.остѣсьсь//<1>.остѣти//<1>.остѣждеся//<1>.осътеся//<1>.остатись//<1>.остатися//<1>.осътабося//<1>.остеми//<1>.остабы//<1>.осътасьсь//<1>.остѣбы//<1>.остеся//<1>.осътѣти//<1>.остамись//<1>.остажде//<1>.осътежъде//<1>.осътабо//<1>.остежде//<1>.осътеми//<1>.осътажъдеся//<1>.осътати//<1>.остабося//<1>.осътежъдесь//<1>.остѣмися//<1>.остемися//<1>.остемись//<1>.осътатися//<1>.осътатись//<1>.остети//<1>.осътетися//<1>.осътѣся//<1>.осътетись//<1>.остамися//<1>.осътежеся//<1>.осътежесь//<1>.остѣтися//<1>.остѣтись//<1>.остѣбося//<1>.остѣжде//<1>.осътети//<1>.остами//<1>.осътѣже//<1>.осътабы//<1>.осътѣжъде//<1>.осътебысь//<1>.осътѣми//<1>.остабыся//<1>.остабысь//<1>.осътѣсьсь//<1>.осътамись//<1>.осътамися//<1>.осътася//<1>.остесьсь//<1>.остебо//<1>.остетись//<1>.остетися//<1>.осътѣжесь//<1>.остебы//<1>.остѣми//<1>.осътѣтися//<1>.осътажъде//<1>.остасьсь//<1>.остѣбысь//<1>.остѣбыся//<1>.остаже//<1>.осътами//<1>.осътабысь//<1>.осътабыся//<1>.остѣся//<1>.осътеже//<1>.остажесь//<1>.остажеся//<1>.осътѣбыся//<1>.осътѣбысь//<1>.осътѣжеся//<1>.осътежъдеся//<1>.осътѣмися//<1>.осътебо//<1>.остася//<1>.осътѣмись//<1>.остѣждесь//<1>.осътѣтись//<1>.остебося//<1>.осътѣбы//<1>.осътебы//<1>.осътѣбо//<1>.осътебося//<1>.остѣже//<1>.остеждеся//<1>.остеждесь//<1>.остеже//<1>.остебыся//<1>.остебысь//<1>.остѣжеся//<1>.остѣжесь
  gramm: indic,aor,du,3p
 -flex: <1>.утъжъдеся//<1>.утъжъдесь//<1>.утьми//<1>.утьбося//<1>.оужъдеся//<1>.оужъдесь//<1>.южъдесь//<1>.оуми//<1>.ютись//<1>.южесь//<1>.южеся//<1>.утждесь//<1>.утсьсь//<1>.оусьсь//<1>.утьмися//<1>.утьмись//<1>.утмися//<1>.утмись//<1>.юже//<1>.утъже//<1>.утьтись//<1>.утьтися//<1>.оумись//<1>.утбы//<1>.оужде//<1>.оуже//<1>.утъжде//<1>.утждеся//<1>.утъся//<1>.утбыся//<1>.утбысь//<1>.утьжесь//<1>.утьжеся//<1>.юбыся//<1>.юбысь//<1>.юбо//<1>.утти//<1>.южъдеся//<1>.юбося//<1>.оужеся//<1>.оужесь//<1>.утьжде//<1>.утъсьсь//<1>.южде//<1>.утътися//<1>.утътись//<1>.юбы//<1>.утъждесь//<1>.утьти//<1>.утбо//<1>.юждесь//<1>.юждеся//<1>.утъждеся//<1>.юсьсь//<1>.оумися//<1>.утся//<1>.утьбы//<1>.утьжъде//<1>.утъти//<1>.оубы//<1>.утъбо//<1>.утже//<1>.утъбы//<1>.утми//<1>.утъбысь//<1>.утьжъдесь//<1>.оуждеся//<1>.оуждесь//<1>.утьжъдеся//<1>.утъжеся//<1>.утъжесь//<1>.оутися//<1>.оубо//<1>.ютися//<1>.оутись//<1>.утъбося//<1>.утьбо//<1>.утжесь//<1>.утьждеся//<1>.утьждесь//<1>.утжеся//<1>.уттись//<1>.уттися//<1>.южъде//<1>.юти//<1>.оужъде//<1>.утьже//<1>.юмися//<1>.юмись//<1>.утжде//<1>.утьсьсь//<1>.утбося//<1>.юся//<1>.утъжъде//<1>.оубося//<1>.уться//<1>.утъми//<1>.утъбыся//<1>.оуся//<1>.утьбыся//<1>.утьбысь//<1>.оубысь//<1>.оубыся//<1>.оути//<1>.утъмись//<1>.юми//<1>.утъмися
  gramm: indic,praes,pl,3p
 -flex: <3>.ымись//<3>.ибыся//<3>.ымися//<3>.иже//<3>.ыбося//<3>.ыбо//<3>.ыжеся//<3>.ибысь//<3>.ими//<3>.ижъдесь//<3>.итись//<3>.итися//<3>.ыжъдесь//<3>.ибося//<3>.ижъдеся//<3>.ыбысь//<3>.ыбыся//<3>.ыми//<3>.ижъде//<3>.иждеся//<3>.ыжде//<3>.ижесь//<3>.ибы//<3>.ижеся//<3>.исьсь//<3>.ытися//<3>.ытись//<3>.ыти//<3>.ижде//<3>.ися//<3>.имись//<3>.ыжъдеся//<3>.ыжесь//<3>.иждесь//<3>.ыже//<3>.ысьсь//<3>.имися//<3>.ыждесь//<3>.ыбы//<3>.ыждеся//<3>.ити//<3>.ибо//<3>.ыжъде//<3>.ыся
  gramm: imper,sg,2p
 -flex: <2>.ахути//<2>.ахумись//<2>.ахужде//<2>.ахужесь//<2>.ахужеся//<2>.ахубо//<2>.ахутися//<2>.ахужъдесь//<2>.ахужъдеся//<2>.ахумися//<2>.ахутись//<2>.ахуся//<2>.ахубы//<2>.ахубося//<2>.ахуже//<2>.ахубыся//<2>.ахубысь//<2>.ахуми//<2>.ахужъде//<2>.ахусьсь//<2>.ахуждеся//<2>.ахуждесь
  gramm: indic,imperf,pl,3p
 -flex: <2>.ебо//<2>.есьсь//<2>.етися//<2>.етись//<2>.ебысь//<2>.ебыся//<2>.еми//<2>.еже//<2>.ежеся//<2>.ежъдесь//<2>.ебося//<2>.ежъде//<2>.ети//<2>.еждеся//<2>.еждесь//<2>.емись//<2>.емися//<2>.еся//<2>.ежде//<2>.ежъдеся//<2>.ежесь//<2>.ебы
  gramm: indic,aor,sg,2p
 -flex: <2>.ебо//<2>.есьсь//<2>.етися//<2>.етись//<2>.ебысь//<2>.ебыся//<2>.еми//<2>.еже//<2>.ежеся//<2>.ежъдесь//<2>.ебося//<2>.ежъде//<2>.ети//<2>.еждеся//<2>.еждесь//<2>.емись//<2>.емися//<2>.еся//<2>.ежде//<2>.ежъдеся//<2>.ежесь//<2>.ебы
  gramm: indic,aor,sg,3p
 -flex: <1>.латися//<1>.лаждеся//<1>.латись//<1>.лажесь//<1>.лаждесь//<1>.лабысь//<1>.лабыся//<1>.лася//<1>.лажъдеся//<1>.лажъдесь//<1>.лась//<1>.лабось//<1>.лабося//<1>.ламись//<1>.ламися//<1>.лажеся
  gramm: perf,pl,n
 -flex: <1>.охбы//<1>.охъжъдеся//<1>.охъбыся//<1>.охъжъдесь//<1>.охъжде//<1>.охждеся//<1>.охмися//<1>.охъся//<1>.охся//<1>.охбыся//<1>.охбысь//<1>.охмись//<1>.охъти//<1>.охжде//<1>.охбося//<1>.охъбо//<1>.охти//<1>.охже//<1>.охъбы//<1>.охми//<1>.охсьсь//<1>.охъжъде//<1>.охъбысь//<1>.охждесь//<1>.охъсьсь//<1>.охъми//<1>.охъжеся//<1>.охъжесь//<1>.охътися//<1>.охъбося//<1>.охътись//<1>.охъже//<1>.охжесь//<1>.охжеся//<1>.охтись//<1>.охтися//<1>.охбо//<1>.охъмись//<1>.охъмися//<1>.охъждесь//<1>.охъждеся
  gramm: indic,aor,sg,1p
 -flex: <2>.ашети//<2>.ашесьсь//<2>.ашемись//<2>.ашетись//<2>.ашетися//<2>.ашебысь//<2>.ашебося//<2>.ашебыся//<2>.ашеся//<2>.ашебо//<2>.ашеждесь//<2>.ашеждеся//<2>.ашеже//<2>.ашебы//<2>.ашежесь//<2>.ашежеся//<2>.ашемися//<2>.ашежъдеся//<2>.ашежъдесь//<2>.ашежде//<2>.ашежъде//<2>.ашеми
  gramm: indic,imperf,sg,3p
 -flex: <2>.етемись//<2>.етѣмись//<2>.етемися//<2>.етежъдеся//<2>.етежеся//<2>.етаже//<2>.етабысь//<2>.етабыся//<2>.етѣбы//<2>.етѣжъде//<2>.етебыся//<2>.етами//<2>.етѣждеся//<2>.етѣждесь//<2>.етабося//<2>.етебо//<2>.етѣся//<2>.етаждеся//<2>.етажъдеся//<2>.етажъдесь//<2>.етаждесь//<2>.етасьсь//<2>.етеждеся//<2>.етѣти//<2>.етѣжъдесь//<2>.етѣжъдеся//<2>.ететися//<2>.етабы//<2>.етежъде//<2>.етежесь//<2>.етети//<2>.етеми//<2>.етеждесь//<2>.етатися//<2>.етатись//<2>.етебысь//<2>.етежъдесь//<2>.етѣже//<2>.етамись//<2>.етамися//<2>.етѣтись//<2>.етежде//<2>.ететись//<2>.етѣтися//<2>.етѣбося//<2>.етесьсь//<2>.етажеся//<2>.етажесь//<2>.етѣми//<2>.етася//<2>.етабо//<2>.етеже//<2>.етѣжде//<2>.етѣсьсь//<2>.етѣжеся//<2>.етати//<2>.етебы//<2>.етебося//<2>.етѣжесь//<2>.етажде//<2>.етажъде//<2>.етеся//<2>.етѣбо//<2>.етѣбыся//<2>.етѣбысь//<2>.етѣмися
  gramm: indic,praes,du,2p
 -flex: <2>.ешижъде//<2>.ешити//<2>.ешитись//<2>.ешитися//<2>.ешися//<2>.ешибо//<2>.ешижде//<2>.ешижеся//<2>.ешибыся//<2>.ешибысь//<2>.ешиже//<2>.ешижесь//<2>.ешибося//<2>.ешимися//<2>.ешимись//<2>.ешиждесь//<2>.ешиждеся//<2>.ешибы//<2>.ешими//<2>.ешисьсь//<2>.ешижъдесь//<2>.ешижъдеся
  gramm: indic,praes,sg,2p
 -flex: <3>.евежъдесь//<3>.евѣждеся//<3>.евебы//<3>.евѣждесь//<3>.еважъдесь//<3>.еважъдеся//<3>.евеждесь//<3>.евеждеся//<3>.евѣбысь//<3>.еважде//<3>.евабося//<3>.евежъдеся//<3>.еватись//<3>.евѣбо//<3>.евеми//<3>.еватися//<3>.еваже//<3>.евежде//<3>.еветись//<3>.еветися//<3>.евами//<3>.евебыся//<3>.евасьсь//<3>.евебысь//<3>.евѣсьсь//<3>.евеже//<3>.евѣтись//<3>.евѣжеся//<3>.евебося//<3>.евѣжъдеся//<3>.евамися//<3>.евабысь//<3>.евѣбося//<3>.евѣжъдесь//<3>.евѣти//<3>.евѣми//<3>.евѣжъде//<3>.еважъде//<3>.евежъде//<3>.евѣмись//<3>.евѣжде//<3>.евебо//<3>.евѣмися//<3>.еважесь//<3>.еважеся//<3>.евабы//<3>.евабо//<3>.евабыся//<3>.евати//<3>.евамись//<3>.евѣжесь//<3>.евѣбы//<3>.евемися//<3>.евежесь//<3>.евежеся//<3>.евети//<3>.еваждеся//<3>.еваждесь//<3>.евѣже//<3>.евѣтися//<3>.евемись//<3>.евася//<3>.евесьсь//<3>.евѣся//<3>.евеся//<3>.евѣбыся
  gramm: imper,du,1p
 -flex: <1>.либысь//<1>.либыся//<1>.лимись//<1>.лимися//<1>.литися//<1>.лижъдеся//<1>.лижъдесь//<1>.литись//<1>.лижеся//<1>.лижесь//<1>.либось//<1>.либося//<1>.лися//<1>.лись//<1>.лиждеся//<1>.лиждесь
  gramm: perf,pl,m
 -flex: <1>.лысь//<1>.лыжесь//<1>.лыжеся//<1>.лыся//<1>.лымися//<1>.лымись//<1>.лыждеся//<1>.лыждесь//<1>.лыжъдесь//<1>.лыжъдеся//<1>.лыбыся//<1>.лыбысь//<1>.лыбося//<1>.лыбось//<1>.лытись//<1>.лытися
  gramm: perf,pl,f
 -flex: <1>.осътебысь//<1>.осътебыся//<1>.осътежъде//<1>.остежесь//<1>.остежеся//<1>.остежде//<1>.осътеми//<1>.остеся//<1>.осътежъдеся//<1>.осътежъдесь//<1>.остети//<1>.осътебо//<1>.остесьсь//<1>.осътемись//<1>.остебо//<1>.осътемися//<1>.остебося//<1>.остемися//<1>.остемись//<1>.остетись//<1>.остетися//<1>.осътебы//<1>.остебы//<1>.осътетися//<1>.осътетись//<1>.осътебося//<1>.осътеся//<1>.осътежеся//<1>.осътежесь//<1>.осътесьсь//<1>.остеми//<1>.остеждеся//<1>.остеждесь//<1>.осътети//<1>.остеже//<1>.остебыся//<1>.остебысь//<1>.осътеже
  gramm: indic,aor,pl,2p
 -flex: <3>.ытети//<3>.итебысь//<3>.итеже//<3>.ытебо//<3>.итемися//<3>.ытежеся//<3>.ытежесь//<3>.итети//<3>.ытесьсь//<3>.итебыся//<3>.итежеся//<3>.ытемись//<3>.ытемися//<3>.ытеждеся//<3>.ытеся//<3>.итебо//<3>.итежъде//<3>.ытебысь//<3>.ытебыся//<3>.итежде//<3>.итесьсь//<3>.ытежъде//<3>.итеждеся//<3>.итеждесь//<3>.итебы//<3>.ытетися//<3>.итежъдесь//<3>.итежъдеся//<3>.ытетись//<3>.итебося//<3>.ытеже//<3>.ытежде//<3>.ытебося//<3>.итеся//<3>.ытеми//<3>.ытеждесь//<3>.итежесь//<3>.итемись//<3>.итетись//<3>.ытежъдеся//<3>.ытежъдесь//<3>.итетися//<3>.ытебы//<3>.итеми
  gramm: imper,pl,2p
 -flex: <1>.лежеся//<1>.лежесь//<1>.леся//<1>.лесь//<1>.лѣмися//<1>.лѣмись//<1>.лѣждеся//<1>.лѣждесь//<1>.лемись//<1>.лебось//<1>.лебося//<1>.лемися//<1>.лѣбося//<1>.летися//<1>.летись//<1>.леждеся//<1>.лѣбыся//<1>.лѣбысь//<1>.леждесь//<1>.лѣбось//<1>.лѣтись//<1>.лежъдесь//<1>.лежъдеся//<1>.лѣтися//<1>.лебысь//<1>.лѣжъдесь//<1>.лѣжъдеся//<1>.лебыся//<1>.лѣсь//<1>.лѣжесь//<1>.лѣжеся//<1>.лѣся
  gramm: perf,du,n
-paradigm: V14d
 -flex: <1>.етесьсь//<1>.етети//<1>.етежъде//<1>.етемись//<1>.етемися//<1>.етебысь//<1>.етебыся//<1>.етежеся//<1>.етежесь//<1>.етеся//<1>.етебо//<1>.етежъдеся//<1>.етежъдесь//<1>.етебы//<1>.етежде//<1>.ететися//<1>.ететись//<1>.етеже//<1>.етеми//<1>.етебося//<1>.етеждеся//<1>.етеждесь
  gramm: indic,praes,pl,2p
 -flex: .сътижъдесь//.стижде//.сътисьсь//.стижесь//.стижеся//.стити//.сътижъдеся//.стися//.сътибысь//.сътимися//.сътибося//.сътимись//.стисьсь//.сътижъде//.сътими//.сътибо//.стибося//.стимися//.стимись//.стибыся//.ститись//.ститися//.стибы//.сътити//.стими//.сътиже//.стиждеся//.стиждесь//.сътитись//.сътитися//.сътижесь//.сътибы//.сътижеся//.стибо//.стибысь//.сътибыся//.стиже//.сътися
  gramm: inf
 -flex: <1>.ястебы//<1>.ястеждеся//<1>.ястеждесь//<1>.ястабо//<1>.ясътесьсь//<1>.ясътатися//<1>.ясътежесь//<1>.ясътежъдесь//<1>.ястѣбыся//<1>.ястѣбысь//<1>.ястебося//<1>.ястѣти//<1>.ясътеся//<1>.ясътаже//<1>.ясътѣжъдесь//<1>.ясътѣжъдеся//<1>.ясътажеся//<1>.ясътажесь//<1>.ястабы//<1>.ястѣжесь//<1>.ясътасьсь//<1>.ястѣжеся//<1>.ясътеми//<1>.ястабысь//<1>.ястабыся//<1>.ясътѣбыся//<1>.ясътетись//<1>.ясътѣми//<1>.ясътася//<1>.ясътабо//<1>.ястасьсь//<1>.ясътежъдеся//<1>.ясътежеся//<1>.ясътежъде//<1>.ястебысь//<1>.ястѣже//<1>.ясътатись//<1>.ясътѣмися//<1>.ясътѣмись//<1>.ястася//<1>.ястесьсь//<1>.ясътемись//<1>.ясътемися//<1>.ястѣждесь//<1>.ястемись//<1>.ясътамися//<1>.ясътабы//<1>.ясътебысь//<1>.ясътебыся//<1>.ястажеся//<1>.ястажесь//<1>.ясътажъде//<1>.ястѣбо//<1>.ясътѣбы//<1>.ясътѣжесь//<1>.ясътѣжеся//<1>.ясътѣтись//<1>.ясътѣтися//<1>.ястаждесь//<1>.ясътебы//<1>.ястаждеся//<1>.ясътѣже//<1>.ястежде//<1>.ясътамись//<1>.ястемися//<1>.ясътетися//<1>.ясътабысь//<1>.ясътабыся//<1>.ясътѣбысь//<1>.ястебыся//<1>.ясътѣся//<1>.ясътебо//<1>.ястети//<1>.ясътѣти//<1>.ясътеже//<1>.ястамись//<1>.ястебо//<1>.ястамися//<1>.ясътажъдеся//<1>.ястѣбы//<1>.ястѣсьсь//<1>.ясътети//<1>.ястѣжде//<1>.ястатися//<1>.ястатись//<1>.ясътабося//<1>.ясътѣжъде//<1>.ястѣся//<1>.ясътати//<1>.ястеся//<1>.ясътѣсьсь//<1>.ясътѣбося//<1>.ястѣтись//<1>.ястѣтися//<1>.ястѣмися//<1>.ястами//<1>.ястѣмись//<1>.ястеже//<1>.ястажде//<1>.ястеми//<1>.ястежесь//<1>.ястѣждеся//<1>.ястаже//<1>.ястати//<1>.ясътебося//<1>.ястабося//<1>.ясътажъдесь//<1>.ястѣми//<1>.ястѣбося//<1>.ясътами//<1>.ястетися//<1>.ястетись//<1>.ястежеся//<1>.ясътѣбо
  gramm: indic,imperf,du,2p
 -flex: <1>.охомъждесь//<1>.охомъми//<1>.охомъсьсь//<1>.охомжде//<1>.охомъмися//<1>.охомся//<1>.охомътися//<1>.охомътись//<1>.охомъжеся//<1>.охомъжесь//<1>.охомти//<1>.охомъбо//<1>.охомъждеся//<1>.охомъжъде//<1>.охомбыся//<1>.охомбо//<1>.охомъмись//<1>.охомбы//<1>.охомъбыся//<1>.охомбося//<1>.охомъбысь//<1>.охомъся//<1>.охомбысь//<1>.охомъжде//<1>.охомсьсь//<1>.охомми//<1>.охомжесь//<1>.охомъбы//<1>.охомжеся//<1>.охомтись//<1>.охомтися//<1>.охомже//<1>.охомъже//<1>.охомъти//<1>.охомъжъдеся//<1>.охомъбося//<1>.охомъжъдесь//<1>.охоммися//<1>.охомждесь//<1>.охомждеся//<1>.охоммись
  gramm: indic,aor,pl,1p
 -flex: <1>.ястебы//<1>.ястеждеся//<1>.ястеждесь//<1>.ястабо//<1>.ясътесьсь//<1>.ясътатися//<1>.ясътежесь//<1>.ясътежъдесь//<1>.ястѣбыся//<1>.ястѣбысь//<1>.ястебося//<1>.ястѣти//<1>.ясътеся//<1>.ясътаже//<1>.ясътѣжъдесь//<1>.ясътѣжъдеся//<1>.ясътажеся//<1>.ясътажесь//<1>.ястабы//<1>.ястѣжесь//<1>.ясътасьсь//<1>.ястѣжеся//<1>.ясътеми//<1>.ястабысь//<1>.ястабыся//<1>.ясътѣбыся//<1>.ясътетись//<1>.ясътѣми//<1>.ясътася//<1>.ясътабо//<1>.ястасьсь//<1>.ясътежъдеся//<1>.ясътежеся//<1>.ясътежъде//<1>.ястебысь//<1>.ястѣже//<1>.ясътатись//<1>.ясътѣмися//<1>.ясътѣмись//<1>.ястася//<1>.ястесьсь//<1>.ясътемись//<1>.ясътемися//<1>.ястѣждесь//<1>.ястемись//<1>.ясътамися//<1>.ясътабы//<1>.ясътебысь//<1>.ясътебыся//<1>.ястажеся//<1>.ястажесь//<1>.ясътажъде//<1>.ястѣбо//<1>.ясътѣбы//<1>.ясътѣжесь//<1>.ясътѣжеся//<1>.ясътѣтись//<1>.ясътѣтися//<1>.ястаждесь//<1>.ясътебы//<1>.ястаждеся//<1>.ясътѣже//<1>.ястежде//<1>.ясътамись//<1>.ястемися//<1>.ясътетися//<1>.ясътабысь//<1>.ясътабыся//<1>.ясътѣбысь//<1>.ястебыся//<1>.ясътѣся//<1>.ясътебо//<1>.ястети//<1>.ясътѣти//<1>.ясътеже//<1>.ястамись//<1>.ястебо//<1>.ястамися//<1>.ясътажъдеся//<1>.ястѣбы//<1>.ястѣсьсь//<1>.ясътети//<1>.ястѣжде//<1>.ястатися//<1>.ястатись//<1>.ясътабося//<1>.ясътѣжъде//<1>.ястѣся//<1>.ясътати//<1>.ястеся//<1>.ясътѣсьсь//<1>.ясътѣбося//<1>.ястѣтись//<1>.ястѣтися//<1>.ястѣмися//<1>.ястами//<1>.ястѣмись//<1>.ястеже//<1>.ястажде//<1>.ястеми//<1>.ястежесь//<1>.ястѣждеся//<1>.ястаже//<1>.ястати//<1>.ясътебося//<1>.ястабося//<1>.ясътажъдесь//<1>.ястѣми//<1>.ястѣбося//<1>.ясътами//<1>.ястетися//<1>.ястетись//<1>.ястежеся//<1>.ясътѣбо
  gramm: indic,imperf,du,3p
 -flex: .лажесь//.лабося//.лабось//.лажеся//.лаждесь//.лаждеся//.лабыся//.лась//.лася//.лабысь//.ламися//.латись//.латися//.ламись//.лажъдесь//.лажъдеся
  gramm: perf,du,m
 -flex: <1>.ижеся//<1>.ижесь//<1>.ися//<1>.исьсь//<1>.ижде//<1>.ибы//<1>.итися//<1>.итись//<1>.иже//<1>.иждеся//<1>.иждесь//<1>.ити//<1>.ими//<1>.ибысь//<1>.ибыся//<1>.ижъде//<1>.имись//<1>.имися//<1>.ижъдеся//<1>.ижъдесь//<1>.ибо//<1>.ибося
  gramm: imper,sg,3p
 -flex: <1>.ястебы//<1>.ясътети//<1>.ястеждеся//<1>.ясътетися//<1>.ясътетись//<1>.ястеждесь//<1>.ясътеже//<1>.ястеся//<1>.ясътежесь//<1>.ясътесьсь//<1>.ясътежеся//<1>.ястебысь//<1>.ястебыся//<1>.ясътежъдесь//<1>.ясътебы//<1>.ясътежъде//<1>.ястежде//<1>.ястебося//<1>.ястети//<1>.ястеже//<1>.ясътеся//<1>.ястежеся//<1>.ястеми//<1>.ястесьсь//<1>.ясътемись//<1>.ясътемися//<1>.ясътебося//<1>.ясътежъдеся//<1>.ясътебо//<1>.ястемись//<1>.ястемися//<1>.ястетися//<1>.ястетись//<1>.ясътебысь//<1>.ястебо//<1>.ястежесь//<1>.ясътебыся//<1>.ясътеми
  gramm: indic,imperf,pl,2p
 -flex: <1>.яхъбы//<1>.яхждесь//<1>.яхждеся//<1>.яхъбысь//<1>.яхъбыся//<1>.яхбо//<1>.яхся//<1>.яхъбося//<1>.яхъми//<1>.яхъмись//<1>.яхъжде//<1>.яхътися//<1>.яхъсьсь//<1>.яхбося//<1>.яхъжеся//<1>.яхъжесь//<1>.яхти//<1>.яхми//<1>.яхмися//<1>.яхмись//<1>.яхжде//<1>.яхътись//<1>.яхъже//<1>.яхъждесь//<1>.яхсьсь//<1>.яхъмися//<1>.яхжеся//<1>.яхъти//<1>.яхжесь//<1>.яхъждеся//<1>.яхбы//<1>.яхъжъде//<1>.яхбысь//<1>.яхъжъдеся//<1>.яхъжъдесь//<1>.яхбыся//<1>.яхже//<1>.яхъся//<1>.яхъбо//<1>.яхтися//<1>.яхтись
  gramm: indic,imperf,sg,1p
 -flex: <1>.яшетися//<1>.яшетись//<1>.яшежъдеся//<1>.яшежъдесь//<1>.яшеже//<1>.яшебы//<1>.яшежде//<1>.яшебося//<1>.яшеми//<1>.яшети//<1>.яшебо//<1>.яшебысь//<1>.яшебыся//<1>.яшежеся//<1>.яшежесь//<1>.яшежъде//<1>.яшесьсь//<1>.яшемись//<1>.яшемися//<1>.яшеждеся//<1>.яшеждесь//<1>.яшеся
  gramm: indic,imperf,sg,2p
 -flex: <1>.евася//<1>.евежъдеся//<1>.евежъдесь//<1>.евѣтись//<1>.евамись//<1>.еветись//<1>.евамися//<1>.еважде//<1>.евеже//<1>.евебы//<1>.евѣже//<1>.еважъде//<1>.евати//<1>.евеми//<1>.евѣбы//<1>.евебося//<1>.евабо//<1>.евѣжъдесь//<1>.еветися//<1>.евесьсь//<1>.евѣтися//<1>.евѣждесь//<1>.евабысь//<1>.евѣми//<1>.евабыся//<1>.еватися//<1>.еватись//<1>.еважеся//<1>.еважесь//<1>.евѣжде//<1>.евежде//<1>.евежеся//<1>.евѣти//<1>.евежесь//<1>.евѣбо//<1>.евѣмися//<1>.евемись//<1>.евемися//<1>.евѣмись//<1>.евами//<1>.евети//<1>.евабы//<1>.евѣждеся//<1>.евасьсь//<1>.евѣбыся//<1>.евѣжъде//<1>.евабося//<1>.евѣбысь//<1>.евежъде//<1>.еваждесь//<1>.евебо//<1>.еваже//<1>.еваждеся//<1>.евеждеся//<1>.евеждесь//<1>.евѣжесь//<1>.евеся//<1>.евѣся//<1>.евѣжеся//<1>.евѣбося//<1>.еважъдеся//<1>.еважъдесь//<1>.евѣсьсь//<1>.евебысь//<1>.евебыся//<1>.евѣжъдеся
  gramm: indic,praes,du,1p
 -flex: <1>.яхомъми//<1>.яхомсьсь//<1>.яхомбысь//<1>.яхомбыся//<1>.яхомтися//<1>.яхомтись//<1>.яхомъбысь//<1>.яхомъбыся//<1>.яхомъжъде//<1>.яхомми//<1>.яхомъждесь//<1>.яхомбы//<1>.яхомъбо//<1>.яхомъмися//<1>.яхомже//<1>.яхомждеся//<1>.яхомъжъдеся//<1>.яхомъжъдесь//<1>.яхомбося//<1>.яхомъбося//<1>.яхомъся//<1>.яхомждесь//<1>.яхомъжеся//<1>.яхомъжесь//<1>.яхомъмись//<1>.яхомся//<1>.яхомъсьсь//<1>.яхомжеся//<1>.яхомжесь//<1>.яхомъбы//<1>.яхомъжде//<1>.яхомътися//<1>.яхомътись//<1>.яхомти//<1>.яхомбо//<1>.яхоммися//<1>.яхомъждеся//<1>.яхомъже//<1>.яхоммись//<1>.яхомжде//<1>.яхомъти
  gramm: indic,imperf,pl,1p
 -flex: <1>.етесьсь//<1>.етѣбо//<1>.етѣмися//<1>.етѣмись//<1>.етети//<1>.етажеся//<1>.етабы//<1>.етажесь//<1>.етебысь//<1>.етежъде//<1>.етѣбося//<1>.етѣти//<1>.етѣжесь//<1>.етѣбыся//<1>.етѣся//<1>.етѣжеся//<1>.етемись//<1>.етемися//<1>.етежеся//<1>.етажъдеся//<1>.етажде//<1>.етажъдесь//<1>.етѣсьсь//<1>.етежесь//<1>.етебыся//<1>.етасьсь//<1>.етѣжде//<1>.етѣжъде//<1>.етабося//<1>.етѣбысь//<1>.етеся//<1>.етебо//<1>.етаже//<1>.етежъдеся//<1>.етежъдесь//<1>.етѣжъдесь//<1>.етебося//<1>.етебы//<1>.етѣже//<1>.етажъде//<1>.етѣждесь//<1>.етабо//<1>.етати//<1>.етѣждеся//<1>.етежде//<1>.етася//<1>.етѣжъдеся//<1>.ететися//<1>.ететись//<1>.етабысь//<1>.етѣми//<1>.етабыся//<1>.етамись//<1>.етамися//<1>.етатися//<1>.етатись//<1>.етеже//<1>.етеми//<1>.етѣбы//<1>.етами//<1>.етаждесь//<1>.етаждеся//<1>.етеждеся//<1>.етѣтись//<1>.етѣтися//<1>.етеждесь
  gramm: indic,praes,du,3p
 -flex: <1>.етъти//<1>.ежъдесь//<1>.етсьсь//<1>.етъмися//<1>.етътись//<1>.етмись//<1>.етъже//<1>.ежде//<1>.етись//<1>.етже//<1>.етждеся//<1>.етждесь//<1>.еждесь//<1>.етъжесь//<1>.етъжеся//<1>.есьсь//<1>.ебо//<1>.етъжъдесь//<1>.етъжъдеся//<1>.етми//<1>.етъждеся//<1>.етъждесь//<1>.еттись//<1>.ебысь//<1>.ебыся//<1>.етъбы//<1>.етъжъде//<1>.етжде//<1>.етмися//<1>.етъсьсь//<1>.еттися//<1>.етбы//<1>.етжеся//<1>.етжесь//<1>.ети//<1>.етъся//<1>.етбо//<1>.етъмись//<1>.ебося//<1>.етъбося//<1>.ежеся//<1>.етбося//<1>.емись//<1>.ежесь//<1>.еждеся//<1>.еми//<1>.ежъде//<1>.етбысь//<1>.етти//<1>.етътися//<1>.еся//<1>.етъбо//<1>.ется//<1>.еже//<1>.емися//<1>.етися//<1>.ебы//<1>.етбыся//<1>.етъбыся//<1>.етъбысь//<1>.ежъдеся//<1>.етъжде//<1>.етъми
  gramm: indic,praes,sg,3p
 -flex: .лѣбыся//.лѣтися//.лѣтись//.лѣмися//.лѣжъдеся//.лѣжъдесь//.лѣжеся//.лежесь//.лежеся//.лѣжесь//.лѣбысь//.леждеся//.леждесь//.лѣбось//.лѣбося//.лесь//.леся//.лѣмись//.лежъдесь//.лѣждесь//.лѣждеся//.лебыся//.лебысь//.летись//.летися//.лебося//.лебось//.лемися//.лемись//.лежъдеся//.лѣся//.лѣсь
  gramm: perf,du,f
 -flex: <1>.яховѣжесь//<1>.яховежъде//<1>.яховажъде//<1>.яховебося//<1>.яховѣтись//<1>.яховѣтися//<1>.яховѣже//<1>.яховѣбыся//<1>.яховѣбысь//<1>.яховемися//<1>.яховася//<1>.яховамись//<1>.яховамися//<1>.яховежесь//<1>.яховежъдеся//<1>.яховежеся//<1>.яховети//<1>.яховеже//<1>.яховѣжеся//<1>.яховажеся//<1>.яховажесь//<1>.яховѣжде//<1>.яховеждесь//<1>.яховати//<1>.яховежъдесь//<1>.яховѣбо//<1>.яховѣти//<1>.яховѣбося//<1>.яховабо//<1>.яховѣся//<1>.яховасьсь//<1>.яховеся//<1>.яховабы//<1>.яховажъдеся//<1>.яховажъдесь//<1>.яховеми//<1>.яховѣжъде//<1>.яховебы//<1>.яховаждеся//<1>.яховежде//<1>.яховаждесь//<1>.яховѣжъдесь//<1>.яховѣжъдеся//<1>.яховетися//<1>.яховетись//<1>.яховами//<1>.яховѣмися//<1>.яховѣмись//<1>.яховажде//<1>.яховѣбы//<1>.яховабысь//<1>.яховабыся//<1>.яховесьсь//<1>.яховатися//<1>.яховѣждеся//<1>.яховѣждесь//<1>.яховатись//<1>.яховемись//<1>.яховаже//<1>.яховеждеся//<1>.яховѣсьсь//<1>.яховабося//<1>.яховебо//<1>.яховебыся//<1>.яховебысь//<1>.яховѣми
  gramm: indic,imperf,du,1p
 -flex: <1>.уждеся//<1>.ужесь//<1>.уждесь//<1>.убыся//<1>.убысь//<1>.умися//<1>.утись//<1>.утися//<1>.ужъдесь//<1>.ужъдеся//<1>.убося//<1>.убось//<1>.усь//<1>.ужеся//<1>.умись//<1>.уся
  gramm: indic,praes,sg,1p
 -flex: <1>.итѣжесь//<1>.итѣжеся//<1>.итебысь//<1>.итѣбо//<1>.итебыся//<1>.итѣбыся//<1>.итѣбысь//<1>.итабося//<1>.итеми//<1>.итети//<1>.итами//<1>.итаждесь//<1>.итѣжъде//<1>.итабысь//<1>.итамись//<1>.итабыся//<1>.итамися//<1>.итебося//<1>.итежеся//<1>.итежесь//<1>.итасьсь//<1>.итѣся//<1>.итѣти//<1>.итесьсь//<1>.итажеся//<1>.итажесь//<1>.итѣждеся//<1>.итежъде//<1>.итѣбы//<1>.итеждесь//<1>.итеждеся//<1>.итебо//<1>.итеся//<1>.итаже//<1>.итѣбося//<1>.итѣже//<1>.итебы//<1>.итабы//<1>.итѣждесь//<1>.итѣми//<1>.итѣсьсь//<1>.итѣжъдеся//<1>.итатися//<1>.итѣтись//<1>.итажде//<1>.итатись//<1>.итемись//<1>.итаждеся//<1>.итѣжъдесь//<1>.итемися//<1>.итася//<1>.итабо//<1>.итеже//<1>.итѣтися//<1>.итежъдеся//<1>.итѣмись//<1>.итати//<1>.итажъде//<1>.итежде//<1>.итѣмися//<1>.итажъдеся//<1>.итажъдесь//<1>.итежъдесь//<1>.итетися//<1>.итетись//<1>.итѣжде
  gramm: imper,du,2p
 -flex: .лотися//.лобысь//.лобыся//.лождесь//.лотись//.ложъдеся//.ложъдесь//.ломися//.ложеся//.ложесь//.лобось//.лобося//.лося//.лождеся//.лось//.ломись
  gramm: perf,sg,n
 -flex: .лажесь//.лабося//.лабось//.лажеся//.лаждесь//.лаждеся//.лабыся//.лась//.лася//.лабысь//.ламися//.латись//.латися//.ламись//.лажъдесь//.лажъдеся
  gramm: perf,sg,f
 -flex: .лъмись//.лъмися//.лмись//.лбось//.лбося//.лмися//.лъся//.лъсь//.лбысь//.лбыся//.лъжеся//.лъжесь//.лъждесь//.лъбысь//.лъбыся//.лждесь//.лждеся//.лъбось//.лъжъдеся//.лъжъдесь//.лъбося//.лжеся//.лжесь//.лъждеся//.лтися//.лтись//.лътися//.лътись//.лся//.лсь
  gramm: perf,sg,m
 -flex: <1>.ошажеся//<1>.ошажесь//<1>.ошѧбы//<1>.ошася//<1>.ошабо//<1>.ошѧждесь//<1>.ошаждеся//<1>.ошаждесь//<1>.ошѧся//<1>.ошѧбыся//<1>.ошѧбысь//<1>.ошѧсьсь//<1>.ошѧжъде//<1>.ошабося//<1>.ошѧжде//<1>.ошѧбося//<1>.ошѧждеся//<1>.ошѧже//<1>.ошѧти//<1>.ошати//<1>.ошаже//<1>.ошѧми//<1>.ошами//<1>.ошѧбо//<1>.ошажъде//<1>.ошатися//<1>.ошасьсь//<1>.ошѧмися//<1>.ошѧмись//<1>.ошатись//<1>.ошабысь//<1>.ошабыся//<1>.ошѧжъдеся//<1>.ошѧжъдесь//<1>.ошажде//<1>.ошажъдеся//<1>.ошажъдесь//<1>.ошѧжесь//<1>.ошѧжеся//<1>.ошѧтись//<1>.ошамись//<1>.ошамися//<1>.ошѧтися//<1>.ошабы
  gramm: indic,aor,pl,3p
 -flex: <1>.оховеждесь//<1>.оховебы//<1>.оховати//<1>.оховажъдеся//<1>.оховажъдесь//<1>.оховеждеся//<1>.оховежъдеся//<1>.оховѣбы//<1>.оховеже//<1>.оховажеся//<1>.оховажесь//<1>.оховабо//<1>.оховѣтись//<1>.оховѣтися//<1>.оховемись//<1>.оховеми//<1>.оховѣжеся//<1>.оховежеся//<1>.оховѣже//<1>.оховѣждеся//<1>.оховатися//<1>.оховатись//<1>.оховамись//<1>.оховѣбося//<1>.оховамися//<1>.оховаждесь//<1>.оховѣми//<1>.оховаждеся//<1>.оховетися//<1>.оховася//<1>.оховетись//<1>.оховѣждесь//<1>.оховажъде//<1>.оховебысь//<1>.оховебо//<1>.оховемися//<1>.оховѣсьсь//<1>.оховебыся//<1>.оховѣмися//<1>.оховѣти//<1>.оховежъде//<1>.оховѣжъде//<1>.оховежъдесь//<1>.оховабысь//<1>.оховабыся//<1>.оховети//<1>.оховебося//<1>.оховеся//<1>.оховѣжде//<1>.оховѣмись//<1>.оховесьсь//<1>.оховаже//<1>.оховѣбыся//<1>.оховабося//<1>.оховѣбысь//<1>.оховабы//<1>.оховѣжесь//<1>.оховами//<1>.оховежде//<1>.оховасьсь//<1>.оховежесь//<1>.оховѣся//<1>.оховѣбо//<1>.оховѣжъдесь//<1>.оховажде//<1>.оховѣжъдеся
  gramm: indic,aor,du,1p
 -flex: <1>.осътажеся//<1>.осътажесь//<1>.остѣмись//<1>.осътѣбося//<1>.остати//<1>.остежесь//<1>.остежеся//<1>.остабо//<1>.остѣбо//<1>.осътажъдесь//<1>.осътесьсь//<1>.остаждесь//<1>.остаждеся//<1>.осътаже//<1>.осътебыся//<1>.осътѣжъдесь//<1>.осътѣжъдеся//<1>.осътемись//<1>.осътемися//<1>.остѣсьсь//<1>.остѣти//<1>.остѣждеся//<1>.осътеся//<1>.остатись//<1>.остатися//<1>.осътабося//<1>.остеми//<1>.остабы//<1>.осътасьсь//<1>.остѣбы//<1>.остеся//<1>.осътѣти//<1>.остамись//<1>.остажде//<1>.осътежъде//<1>.осътабо//<1>.остежде//<1>.осътеми//<1>.осътажъдеся//<1>.осътати//<1>.остабося//<1>.осътежъдесь//<1>.остѣмися//<1>.остемися//<1>.остемись//<1>.осътатися//<1>.осътатись//<1>.остети//<1>.осътетися//<1>.осътѣся//<1>.осътетись//<1>.остамися//<1>.осътежеся//<1>.осътежесь//<1>.остѣтися//<1>.остѣтись//<1>.остѣбося//<1>.остѣжде//<1>.осътети//<1>.остами//<1>.осътѣже//<1>.осътабы//<1>.осътѣжъде//<1>.осътебысь//<1>.осътѣми//<1>.остабыся//<1>.остабысь//<1>.осътѣсьсь//<1>.осътамись//<1>.осътамися//<1>.осътася//<1>.остесьсь//<1>.остебо//<1>.остетись//<1>.остетися//<1>.осътѣжесь//<1>.остебы//<1>.остѣми//<1>.осътѣтися//<1>.осътажъде//<1>.остасьсь//<1>.остѣбысь//<1>.остѣбыся//<1>.остаже//<1>.осътами//<1>.осътабысь//<1>.осътабыся//<1>.остѣся//<1>.осътеже//<1>.остажесь//<1>.остажеся//<1>.осътѣбыся//<1>.осътѣбысь//<1>.осътѣжеся//<1>.осътежъдеся//<1>.осътѣмися//<1>.осътебо//<1>.остася//<1>.осътѣмись//<1>.остѣждесь//<1>.осътѣтись//<1>.остебося//<1>.осътѣбы//<1>.осътебы//<1>.осътѣбо//<1>.осътебося//<1>.остѣже//<1>.остеждеся//<1>.остеждесь//<1>.остеже//<1>.остебыся//<1>.остебысь//<1>.остѣжеся//<1>.остѣжесь
  gramm: indic,aor,du,2p
 -flex: <1>.емъжъдеся//<1>.емъся//<1>.емътись//<1>.емъжъдесь//<1>.еммися//<1>.емждесь//<1>.емжде//<1>.емся//<1>.ембыся//<1>.еметися//<1>.ембысь//<1>.емежеся//<1>.емъжде//<1>.емъбы//<1>.емебо//<1>.емесьсь//<1>.емежесь//<1>.ембы//<1>.емежъде//<1>.емъсьсь//<1>.емеждесь//<1>.емеждеся//<1>.еммись//<1>.емъждесь//<1>.емъже//<1>.емъждеся//<1>.емти//<1>.емже//<1>.емеми//<1>.емъбысь//<1>.емъти//<1>.емежде//<1>.ембося//<1>.емсьсь//<1>.емъми//<1>.емждеся//<1>.емми//<1>.емети//<1>.емеже//<1>.емъмись//<1>.емъмися//<1>.емежъдеся//<1>.емъжеся//<1>.емебося//<1>.емъжъде//<1>.емъжесь//<1>.емтись//<1>.емтися//<1>.емъбо//<1>.емебы//<1>.емъбыся//<1>.емжесь//<1>.емебысь//<1>.емжеся//<1>.емътися//<1>.емъбося//<1>.ембо//<1>.емежъдесь//<1>.емебыся//<1>.емемися//<1>.емемись//<1>.емеся//<1>.еметись
  gramm: indic,praes,pl,1p
 -flex: <1>.емъжъдеся//<1>.емъся//<1>.емътись//<1>.емъжъдесь//<1>.еммися//<1>.емждесь//<1>.емжде//<1>.емся//<1>.ембыся//<1>.имемись//<1>.ембысь//<1>.имеже//<1>.емъжде//<1>.емъбы//<1>.емебо//<1>.емесьсь//<1>.имежесь//<1>.имежеся//<1>.имесьсь//<1>.ембы//<1>.имеждеся//<1>.имеждесь//<1>.имежъдеся//<1>.емежъде//<1>.емъсьсь//<1>.емеждесь//<1>.емеждеся//<1>.еммись//<1>.имежъде//<1>.еметися//<1>.имежъдесь//<1>.емъждесь//<1>.емети//<1>.емъже//<1>.емъждеся//<1>.емти//<1>.емже//<1>.емеми//<1>.емеже//<1>.емъбысь//<1>.емъти//<1>.имети//<1>.ембося//<1>.имеся//<1>.емсьсь//<1>.емъми//<1>.емждеся//<1>.имебы//<1>.емми//<1>.имебося//<1>.иметись//<1>.емъмись//<1>.емежесь//<1>.емъмися//<1>.емежъдеся//<1>.емъжеся//<1>.емебося//<1>.емъжъде//<1>.емъжесь//<1>.емтись//<1>.емтися//<1>.иметися//<1>.имебо//<1>.емъбо//<1>.емебы//<1>.емъбыся//<1>.емжесь//<1>.емебысь//<1>.емжеся//<1>.емътися//<1>.емежде//<1>.емъбося//<1>.ембо//<1>.имемися//<1>.емебыся//<1>.емемися//<1>.имебыся//<1>.имебысь//<1>.емемись//<1>.емеся//<1>.имежде//<1>.имеми//<1>.еметись//<1>.емежеся//<1>.емежъдесь
  gramm: imper,pl,1p
 -flex: <1>.осътажеся//<1>.осътажесь//<1>.остѣмись//<1>.осътѣбося//<1>.остати//<1>.остежесь//<1>.остежеся//<1>.остабо//<1>.остѣбо//<1>.осътажъдесь//<1>.осътесьсь//<1>.остаждесь//<1>.остаждеся//<1>.осътаже//<1>.осътебыся//<1>.осътѣжъдесь//<1>.осътѣжъдеся//<1>.осътемись//<1>.осътемися//<1>.остѣсьсь//<1>.остѣти//<1>.остѣждеся//<1>.осътеся//<1>.остатись//<1>.остатися//<1>.осътабося//<1>.остеми//<1>.остабы//<1>.осътасьсь//<1>.остѣбы//<1>.остеся//<1>.осътѣти//<1>.остамись//<1>.остажде//<1>.осътежъде//<1>.осътабо//<1>.остежде//<1>.осътеми//<1>.осътажъдеся//<1>.осътати//<1>.остабося//<1>.осътежъдесь//<1>.остѣмися//<1>.остемися//<1>.остемись//<1>.осътатися//<1>.осътатись//<1>.остети//<1>.осътетися//<1>.осътѣся//<1>.осътетись//<1>.остамися//<1>.осътежеся//<1>.осътежесь//<1>.остѣтися//<1>.остѣтись//<1>.остѣбося//<1>.остѣжде//<1>.осътети//<1>.остами//<1>.осътѣже//<1>.осътабы//<1>.осътѣжъде//<1>.осътебысь//<1>.осътѣми//<1>.остабыся//<1>.остабысь//<1>.осътѣсьсь//<1>.осътамись//<1>.осътамися//<1>.осътася//<1>.остесьсь//<1>.остебо//<1>.остетись//<1>.остетися//<1>.осътѣжесь//<1>.остебы//<1>.остѣми//<1>.осътѣтися//<1>.осътажъде//<1>.остасьсь//<1>.остѣбысь//<1>.остѣбыся//<1>.остаже//<1>.осътами//<1>.осътабысь//<1>.осътабыся//<1>.остѣся//<1>.осътеже//<1>.остажесь//<1>.остажеся//<1>.осътѣбыся//<1>.осътѣбысь//<1>.осътѣжеся//<1>.осътежъдеся//<1>.осътѣмися//<1>.осътебо//<1>.остася//<1>.осътѣмись//<1>.остѣждесь//<1>.осътѣтись//<1>.остебося//<1>.осътѣбы//<1>.осътебы//<1>.осътѣбо//<1>.осътебося//<1>.остѣже//<1>.остеждеся//<1>.остеждесь//<1>.остеже//<1>.остебыся//<1>.остебысь//<1>.остѣжеся//<1>.остѣжесь
  gramm: indic,aor,du,3p
 -flex: <1>.утъжъдеся//<1>.утъжъдесь//<1>.утьми//<1>.утьбося//<1>.оужъдеся//<1>.оужъдесь//<1>.южъдесь//<1>.оуми//<1>.ютись//<1>.южесь//<1>.южеся//<1>.утждесь//<1>.утсьсь//<1>.оусьсь//<1>.утьмися//<1>.утьмись//<1>.утмися//<1>.утмись//<1>.юже//<1>.утъже//<1>.утьтись//<1>.утьтися//<1>.оумись//<1>.утбы//<1>.оужде//<1>.оуже//<1>.утъжде//<1>.утждеся//<1>.утъся//<1>.утбыся//<1>.утбысь//<1>.утьжесь//<1>.утьжеся//<1>.юбыся//<1>.юбысь//<1>.юбо//<1>.утти//<1>.южъдеся//<1>.юбося//<1>.оужеся//<1>.оужесь//<1>.утьжде//<1>.утъсьсь//<1>.южде//<1>.утътися//<1>.утътись//<1>.юбы//<1>.утъждесь//<1>.утьти//<1>.утбо//<1>.юждесь//<1>.юждеся//<1>.утъждеся//<1>.юсьсь//<1>.оумися//<1>.утся//<1>.утьбы//<1>.утьжъде//<1>.утъти//<1>.оубы//<1>.утъбо//<1>.утже//<1>.утъбы//<1>.утми//<1>.утъбысь//<1>.утьжъдесь//<1>.оуждеся//<1>.оуждесь//<1>.утьжъдеся//<1>.утъжеся//<1>.утъжесь//<1>.оутися//<1>.оубо//<1>.ютися//<1>.оутись//<1>.утъбося//<1>.утьбо//<1>.утжесь//<1>.утьждеся//<1>.утьждесь//<1>.утжеся//<1>.уттись//<1>.уттися//<1>.южъде//<1>.юти//<1>.оужъде//<1>.утьже//<1>.юмися//<1>.юмись//<1>.утжде//<1>.утьсьсь//<1>.утбося//<1>.юся//<1>.утъжъде//<1>.оубося//<1>.уться//<1>.утъми//<1>.утъбыся//<1>.оуся//<1>.утьбыся//<1>.утьбысь//<1>.оубысь//<1>.оубыся//<1>.оути//<1>.утъмись//<1>.юми//<1>.утъмися
  gramm: indic,praes,pl,3p
 -flex: <1>.ижеся//<1>.ижесь//<1>.ися//<1>.исьсь//<1>.ижде//<1>.ибы//<1>.итися//<1>.итись//<1>.иже//<1>.иждеся//<1>.иждесь//<1>.ити//<1>.ими//<1>.ибысь//<1>.ибыся//<1>.ижъде//<1>.имись//<1>.имися//<1>.ижъдеся//<1>.ижъдесь//<1>.ибо//<1>.ибося
  gramm: imper,sg,2p
 -flex: <1>.яхубо//<1>.яхубося//<1>.яхубысь//<1>.яхубыся//<1>.яхуся//<1>.яхути//<1>.яхусьсь//<1>.яхужде//<1>.яхужъде//<1>.яхутися//<1>.яхуждесь//<1>.яхуже//<1>.яхуждеся//<1>.яхужъдеся//<1>.яхуми//<1>.яхутись//<1>.яхужъдесь//<1>.яхумись//<1>.яхумися//<1>.яхужеся//<1>.яхубы//<1>.яхужесь
  gramm: indic,imperf,pl,3p
 -flex: <1>.етися//<1>.етись//<1>.еждесь//<1>.еждеся//<1>.ебо//<1>.еся//<1>.есьсь//<1>.ебысь//<1>.ебыся//<1>.ети//<1>.ебося//<1>.емись//<1>.ежеся//<1>.емися//<1>.еми//<1>.ежъде//<1>.ежесь//<1>.еже//<1>.ежде//<1>.ебы//<1>.ежъдеся//<1>.ежъдесь
  gramm: indic,aor,sg,2p
 -flex: <1>.етися//<1>.етись//<1>.еждесь//<1>.еждеся//<1>.ебо//<1>.еся//<1>.есьсь//<1>.ебысь//<1>.ебыся//<1>.ети//<1>.ебося//<1>.емись//<1>.ежеся//<1>.емися//<1>.еми//<1>.ежъде//<1>.ежесь//<1>.еже//<1>.ежде//<1>.ебы//<1>.ежъдеся//<1>.ежъдесь
  gramm: indic,aor,sg,3p
 -flex: .лажесь//.лабося//.лабось//.лажеся//.лаждесь//.лаждеся//.лабыся//.лась//.лася//.лабысь//.ламися//.латись//.латися//.ламись//.лажъдесь//.лажъдеся
  gramm: perf,pl,n
 -flex: <1>.охбы//<1>.охъжъдеся//<1>.охъбыся//<1>.охъжъдесь//<1>.охъжде//<1>.охждеся//<1>.охмися//<1>.охъся//<1>.охся//<1>.охбыся//<1>.охбысь//<1>.охмись//<1>.охъти//<1>.охжде//<1>.охбося//<1>.охъбо//<1>.охти//<1>.охже//<1>.охъбы//<1>.охми//<1>.охсьсь//<1>.охъжъде//<1>.охъбысь//<1>.охждесь//<1>.охъсьсь//<1>.охъми//<1>.охъжеся//<1>.охъжесь//<1>.охътися//<1>.охъбося//<1>.охътись//<1>.охъже//<1>.охжесь//<1>.охжеся//<1>.охтись//<1>.охтися//<1>.охбо//<1>.охъмись//<1>.охъмися//<1>.охъждесь//<1>.охъждеся
  gramm: indic,aor,sg,1p
 -flex: <1>.яшетися//<1>.яшетись//<1>.яшежъдеся//<1>.яшежъдесь//<1>.яшеже//<1>.яшебы//<1>.яшежде//<1>.яшебося//<1>.яшеми//<1>.яшети//<1>.яшебо//<1>.яшебысь//<1>.яшебыся//<1>.яшежеся//<1>.яшежесь//<1>.яшежъде//<1>.яшесьсь//<1>.яшемись//<1>.яшемися//<1>.яшеждеся//<1>.яшеждесь//<1>.яшеся
  gramm: indic,imperf,sg,3p
 -flex: <1>.етесьсь//<1>.етѣбо//<1>.етѣмися//<1>.етѣмись//<1>.етети//<1>.етажеся//<1>.етабы//<1>.етажесь//<1>.етебысь//<1>.етежъде//<1>.етѣбося//<1>.етѣти//<1>.етѣжесь//<1>.етѣбыся//<1>.етѣся//<1>.етѣжеся//<1>.етемись//<1>.етемися//<1>.етежеся//<1>.етажъдеся//<1>.етажде//<1>.етажъдесь//<1>.етѣсьсь//<1>.етежесь//<1>.етебыся//<1>.етасьсь//<1>.етѣжде//<1>.етѣжъде//<1>.етабося//<1>.етѣбысь//<1>.етеся//<1>.етебо//<1>.етаже//<1>.етежъдеся//<1>.етежъдесь//<1>.етѣжъдесь//<1>.етебося//<1>.етебы//<1>.етѣже//<1>.етажъде//<1>.етѣждесь//<1>.етабо//<1>.етати//<1>.етѣждеся//<1>.етежде//<1>.етася//<1>.етѣжъдеся//<1>.ететися//<1>.ететись//<1>.етабысь//<1>.етѣми//<1>.етабыся//<1>.етамись//<1>.етамися//<1>.етатися//<1>.етатись//<1>.етеже//<1>.етеми//<1>.етѣбы//<1>.етами//<1>.етаждесь//<1>.етаждеся//<1>.етеждеся//<1>.етѣтись//<1>.етѣтися//<1>.етеждесь
  gramm: indic,praes,du,2p
 -flex: <1>.ешижъде//<1>.ешибося//<1>.ешибы//<1>.ешижесь//<1>.ешимися//<1>.ешижеся//<1>.ешижъдесь//<1>.ешижъдеся//<1>.ешижде//<1>.ешиждеся//<1>.ешиждесь//<1>.ешими//<1>.ешимись//<1>.ешиже//<1>.ешитись//<1>.ешитися//<1>.ешибыся//<1>.ешибысь//<1>.ешибо//<1>.ешися//<1>.ешисьсь//<1>.ешити
  gramm: indic,praes,sg,2p
 -flex: <1>.евася//<1>.евежъдеся//<1>.евежъдесь//<1>.евѣтись//<1>.евамись//<1>.еветись//<1>.евамися//<1>.еважде//<1>.евеже//<1>.евебы//<1>.евѣже//<1>.еважъде//<1>.евати//<1>.евеми//<1>.евѣбы//<1>.евебося//<1>.евабо//<1>.евѣжъдесь//<1>.еветися//<1>.евесьсь//<1>.евѣтися//<1>.евѣждесь//<1>.евабысь//<1>.евѣми//<1>.евабыся//<1>.еватися//<1>.еватись//<1>.еважеся//<1>.еважесь//<1>.евѣжде//<1>.евежде//<1>.евежеся//<1>.евѣти//<1>.евежесь//<1>.евѣбо//<1>.евѣмися//<1>.евемись//<1>.евемися//<1>.евѣмись//<1>.евами//<1>.евети//<1>.евабы//<1>.евѣждеся//<1>.евасьсь//<1>.евѣбыся//<1>.евѣжъде//<1>.евабося//<1>.евѣбысь//<1>.евежъде//<1>.еваждесь//<1>.евебо//<1>.еваже//<1>.еваждеся//<1>.евеждеся//<1>.евеждесь//<1>.евѣжесь//<1>.евеся//<1>.евѣся//<1>.евѣжеся//<1>.евѣбося//<1>.еважъдеся//<1>.еважъдесь//<1>.евѣсьсь//<1>.евебысь//<1>.евебыся//<1>.евѣжъдеся
  gramm: imper,du,1p
 -flex: .лися//.лижеся//.лись//.либось//.лижъдеся//.лимися//.лиждесь//.либыся//.лижъдесь//.лиждеся//.либося//.лижесь//.либысь//.лимись//.литись//.литися
  gramm: perf,pl,m
 -flex: .лытися//.лыбося//.лыся//.лыбысь//.лыжеся//.лымися//.лыбыся//.лымись//.лытись//.лыжесь//.лыждесь//.лыбось//.лысь//.лыждеся//.лыжъдеся//.лыжъдесь
  gramm: perf,pl,f
 -flex: <1>.осътебысь//<1>.осътебыся//<1>.осътежъде//<1>.остежесь//<1>.остежеся//<1>.остежде//<1>.осътеми//<1>.остеся//<1>.осътежъдеся//<1>.осътежъдесь//<1>.остети//<1>.осътебо//<1>.остесьсь//<1>.осътемись//<1>.остебо//<1>.осътемися//<1>.остебося//<1>.остемися//<1>.остемись//<1>.остетись//<1>.остетися//<1>.осътебы//<1>.остебы//<1>.осътетися//<1>.осътетись//<1>.осътебося//<1>.осътеся//<1>.осътежеся//<1>.осътежесь//<1>.осътесьсь//<1>.остеми//<1>.остеждеся//<1>.остеждесь//<1>.осътети//<1>.остеже//<1>.остебыся//<1>.остебысь//<1>.осътеже
  gramm: indic,aor,pl,2p
 -flex: <1>.итебысь//<1>.итебыся//<1>.итеми//<1>.итети//<1>.итебося//<1>.итежеся//<1>.итежесь//<1>.итесьсь//<1>.итежъде//<1>.итеждесь//<1>.итеждеся//<1>.итежъдеся//<1>.итеся//<1>.итежъдесь//<1>.итебы//<1>.итемись//<1>.итемися//<1>.итеже//<1>.итебо//<1>.итежде//<1>.итетися//<1>.итетись
  gramm: imper,pl,2p
 -flex: .лѣбыся//.лѣтися//.лѣтись//.лѣмися//.лѣжъдеся//.лѣжъдесь//.лѣжеся//.лежесь//.лежеся//.лѣжесь//.лѣбысь//.леждеся//.леждесь//.лѣбось//.лѣбося//.лесь//.леся//.лѣмись//.лежъдесь//.лѣждесь//.лѣждеся//.лебыся//.лебысь//.летись//.летися//.лебося//.лебось//.лемися//.лемись//.лежъдеся//.лѣся//.лѣсь
  gramm: perf,du,n
-paradigm: V14k
 -flex: <2>.етемись//<2>.етемися//<2>.етежъдеся//<2>.етежъдесь//<2>.етебо//<2>.етеждесь//<2>.етеждеся//<2>.етежеся//<2>.етежъде//<2>.етежесь//<2>.етети//<2>.етежде//<2>.етебысь//<2>.етебыся//<2>.ететися//<2>.ететись//<2>.етесьсь//<2>.етебося//<2>.етеже//<2>.етеми//<2>.етебы//<2>.етеся
  gramm: indic,praes,pl,2p
 -flex: .щижъдеся//.щижъдесь//.щисьсь//.щимись//.щимися//.щибося//.щибысь//.щибыся//.щибо//.щижъде//.щими//.щиждеся//.щиждесь//.щити//.щиже//.щижде//.щижеся//.щижесь//.щибы//.щитись//.щитися//.щися
  gramm: inf
 -flex: <2>.асътебыся//<2>.асътебысь//<2>.астѣжеся//<2>.астѣжесь//<2>.асътажесь//<2>.асътажеся//<2>.астеся//<2>.астебыся//<2>.астѣмись//<2>.астѣся//<2>.асътежъдесь//<2>.асътежъдеся//<2>.асътами//<2>.астѣбысь//<2>.астѣбыся//<2>.асътеся//<2>.астѣбося//<2>.астесьсь//<2>.астабыся//<2>.астабысь//<2>.асътежъде//<2>.астажесь//<2>.астѣсьсь//<2>.астебысь//<2>.асътежеся//<2>.асътѣже//<2>.асътѣсьсь//<2>.астети//<2>.астатись//<2>.астажде//<2>.астѣбо//<2>.асътѣжъде//<2>.астатися//<2>.астаже//<2>.астѣтися//<2>.астѣтись//<2>.астабося//<2>.асътѣбо//<2>.астеждесь//<2>.астеждеся//<2>.астебо//<2>.астаждеся//<2>.астаждесь//<2>.астажеся//<2>.астежесь//<2>.астежеся//<2>.асътѣбы//<2>.астебы//<2>.асътѣмись//<2>.асътабося//<2>.асътѣмися//<2>.асътажъдесь//<2>.асътажъдеся//<2>.астѣже//<2>.асътѣжъдеся//<2>.асътѣжъдесь//<2>.астѣбы//<2>.астебося//<2>.астася//<2>.асътѣми//<2>.асътеже//<2>.асътася//<2>.асътабо//<2>.астемися//<2>.астѣждесь//<2>.астемись//<2>.асътати//<2>.асътѣжеся//<2>.асътѣжесь//<2>.астѣждеся//<2>.астами//<2>.асътѣбысь//<2>.асътѣбыся//<2>.асътеми//<2>.астасьсь//<2>.асътабыся//<2>.асътабысь//<2>.астежде//<2>.асътетися//<2>.асътежесь//<2>.астеми//<2>.асътѣти//<2>.асътабы//<2>.асътети//<2>.астѣми//<2>.асътатись//<2>.асътатися//<2>.асътебося//<2>.асътамися//<2>.асътамись//<2>.астѣти//<2>.асътесьсь//<2>.асътѣбося//<2>.асътетись//<2>.асътѣтися//<2>.асътѣтись//<2>.астабы//<2>.астетись//<2>.астетися//<2>.асътебы//<2>.асътажъде//<2>.астѣмися//<2>.астати//<2>.асътемися//<2>.асътемись//<2>.асътаже//<2>.асътѣся//<2>.асътебо//<2>.астабо//<2>.астамися//<2>.астамись//<2>.асътасьсь//<2>.астеже//<2>.астѣжде
  gramm: indic,imperf,du,2p
 -flex: <1>.охомъждесь//<1>.охомъми//<1>.охомъсьсь//<1>.охомжде//<1>.охомъмися//<1>.охомся//<1>.охомътися//<1>.охомътись//<1>.охомъжеся//<1>.охомъжесь//<1>.охомти//<1>.охомъбо//<1>.охомъждеся//<1>.охомъжъде//<1>.охомбыся//<1>.охомбо//<1>.охомъмись//<1>.охомбы//<1>.охомъбыся//<1>.охомбося//<1>.охомъбысь//<1>.охомъся//<1>.охомбысь//<1>.охомъжде//<1>.охомсьсь//<1>.охомми//<1>.охомжесь//<1>.охомъбы//<1>.охомжеся//<1>.охомтись//<1>.охомтися//<1>.охомже//<1>.охомъже//<1>.охомъти//<1>.охомъжъдеся//<1>.охомъбося//<1>.охомъжъдесь//<1>.охоммися//<1>.охомждесь//<1>.охомждеся//<1>.охоммись
  gramm: indic,aor,pl,1p
 -flex: <2>.асътебыся//<2>.асътебысь//<2>.астѣжеся//<2>.астѣжесь//<2>.асътажесь//<2>.асътажеся//<2>.астеся//<2>.астебыся//<2>.астѣмись//<2>.астѣся//<2>.асътежъдесь//<2>.асътежъдеся//<2>.асътами//<2>.астѣбысь//<2>.астѣбыся//<2>.асътеся//<2>.астѣбося//<2>.астесьсь//<2>.астабыся//<2>.астабысь//<2>.асътежъде//<2>.астажесь//<2>.астѣсьсь//<2>.астебысь//<2>.асътежеся//<2>.асътѣже//<2>.асътѣсьсь//<2>.астети//<2>.астатись//<2>.астажде//<2>.астѣбо//<2>.асътѣжъде//<2>.астатися//<2>.астаже//<2>.астѣтися//<2>.астѣтись//<2>.астабося//<2>.асътѣбо//<2>.астеждесь//<2>.астеждеся//<2>.астебо//<2>.астаждеся//<2>.астаждесь//<2>.астажеся//<2>.астежесь//<2>.астежеся//<2>.асътѣбы//<2>.астебы//<2>.асътѣмись//<2>.асътабося//<2>.асътѣмися//<2>.асътажъдесь//<2>.асътажъдеся//<2>.астѣже//<2>.асътѣжъдеся//<2>.асътѣжъдесь//<2>.астѣбы//<2>.астебося//<2>.астася//<2>.асътѣми//<2>.асътеже//<2>.асътася//<2>.асътабо//<2>.астемися//<2>.астѣждесь//<2>.астемись//<2>.асътати//<2>.асътѣжеся//<2>.асътѣжесь//<2>.астѣждеся//<2>.астами//<2>.асътѣбысь//<2>.асътѣбыся//<2>.асътеми//<2>.астасьсь//<2>.асътабыся//<2>.асътабысь//<2>.астежде//<2>.асътетися//<2>.асътежесь//<2>.астеми//<2>.асътѣти//<2>.асътабы//<2>.асътети//<2>.астѣми//<2>.асътатись//<2>.асътатися//<2>.асътебося//<2>.асътамися//<2>.асътамись//<2>.астѣти//<2>.асътесьсь//<2>.асътѣбося//<2>.асътетись//<2>.асътѣтися//<2>.асътѣтись//<2>.астабы//<2>.астетись//<2>.астетися//<2>.асътебы//<2>.асътажъде//<2>.астѣмися//<2>.астати//<2>.асътемися//<2>.асътемись//<2>.асътаже//<2>.асътѣся//<2>.асътебо//<2>.астабо//<2>.астамися//<2>.астамись//<2>.асътасьсь//<2>.астеже//<2>.астѣжде
  gramm: indic,imperf,du,3p
 -flex: <1>.латися//<1>.лаждеся//<1>.латись//<1>.лажесь//<1>.лаждесь//<1>.лабысь//<1>.лабыся//<1>.лася//<1>.лажъдеся//<1>.лажъдесь//<1>.лась//<1>.лабось//<1>.лабося//<1>.ламись//<1>.ламися//<1>.лажеся
  gramm: perf,du,m
 -flex: <3>.ымись//<3>.ибыся//<3>.ымися//<3>.иже//<3>.ыбося//<3>.ыбо//<3>.ыжеся//<3>.ибысь//<3>.ими//<3>.ижъдесь//<3>.итись//<3>.итися//<3>.ыжъдесь//<3>.ибося//<3>.ижъдеся//<3>.ыбысь//<3>.ыбыся//<3>.ыми//<3>.ижъде//<3>.иждеся//<3>.ыжде//<3>.ижесь//<3>.ибы//<3>.ижеся//<3>.исьсь//<3>.ытися//<3>.ытись//<3>.ыти//<3>.ижде//<3>.ися//<3>.имись//<3>.ыжъдеся//<3>.ыжесь//<3>.иждесь//<3>.ыже//<3>.ысьсь//<3>.имися//<3>.ыждесь//<3>.ыбы//<3>.ыждеся//<3>.ити//<3>.ибо//<3>.ыжъде//<3>.ыся
  gramm: imper,sg,3p
 -flex: <2>.асътебыся//<2>.асътебысь//<2>.асътесьсь//<2>.асътеми//<2>.асътетись//<2>.асътетися//<2>.астети//<2>.асътебося//<2>.асътеже//<2>.астеся//<2>.астемися//<2>.астемись//<2>.астебыся//<2>.астебысь//<2>.астетись//<2>.астетися//<2>.асътебы//<2>.астеждесь//<2>.астеждеся//<2>.астебо//<2>.асътемися//<2>.асътемись//<2>.астежесь//<2>.асътежъдесь//<2>.асътежъдеся//<2>.астежеся//<2>.астебы//<2>.астежде//<2>.асътебо//<2>.асътеся//<2>.асътежъде//<2>.асътежесь//<2>.астеми//<2>.асътети//<2>.астесьсь//<2>.астебося//<2>.астеже//<2>.асътежеся
  gramm: indic,imperf,pl,2p
 -flex: <2>.ахждеся//<2>.ахждесь//<2>.ахже//<2>.ахъбыся//<2>.ахъбо//<2>.ахъмися//<2>.ахъмись//<2>.ахми//<2>.ахъжъде//<2>.ахъти//<2>.ахъждесь//<2>.ахъждеся//<2>.ахбы//<2>.ахъсьсь//<2>.ахтись//<2>.ахтися//<2>.ахбо//<2>.ахмися//<2>.ахмись//<2>.ахъбося//<2>.ахъми//<2>.ахъже//<2>.ахбося//<2>.ахъбысь//<2>.ахти//<2>.ахжесь//<2>.ахжеся//<2>.ахся//<2>.ахътись//<2>.ахътися//<2>.ахъжде//<2>.ахсьсь//<2>.ахъбы//<2>.ахбыся//<2>.ахбысь//<2>.ахжде//<2>.ахъжъдесь//<2>.ахъжъдеся//<2>.ахъжесь//<2>.ахъся//<2>.ахъжеся
  gramm: indic,imperf,sg,1p
 -flex: <2>.ашети//<2>.ашесьсь//<2>.ашемись//<2>.ашетись//<2>.ашетися//<2>.ашебысь//<2>.ашебося//<2>.ашебыся//<2>.ашеся//<2>.ашебо//<2>.ашеждесь//<2>.ашеждеся//<2>.ашеже//<2>.ашебы//<2>.ашежесь//<2>.ашежеся//<2>.ашемися//<2>.ашежъдеся//<2>.ашежъдесь//<2>.ашежде//<2>.ашежъде//<2>.ашеми
  gramm: indic,imperf,sg,2p
 -flex: <2>.евѣжде//<2>.евами//<2>.евѣжесь//<2>.евѣжеся//<2>.еважъде//<2>.евебо//<2>.евѣбо//<2>.евебося//<2>.евасьсь//<2>.евѣти//<2>.евежъдеся//<2>.евѣжъдесь//<2>.евѣжъдеся//<2>.евежъдесь//<2>.евежеся//<2>.евабысь//<2>.евабыся//<2>.евежесь//<2>.евѣмися//<2>.еважде//<2>.евѣся//<2>.евабося//<2>.еважъдеся//<2>.еважъдесь//<2>.евѣжъде//<2>.евамись//<2>.евамися//<2>.евѣтись//<2>.евеми//<2>.евѣтися//<2>.евабы//<2>.евежъде//<2>.евесьсь//<2>.еважеся//<2>.еважесь//<2>.евети//<2>.евася//<2>.евабо//<2>.евеже//<2>.евеждеся//<2>.еваждеся//<2>.еваждесь//<2>.евебысь//<2>.евѣждеся//<2>.евѣже//<2>.еватися//<2>.еветися//<2>.еветись//<2>.еватись//<2>.евѣбося//<2>.евеждесь//<2>.евѣсьсь//<2>.евѣмись//<2>.евѣждесь//<2>.евѣми//<2>.евеся//<2>.евѣбыся//<2>.евѣбысь//<2>.евебыся//<2>.евемись//<2>.евемися//<2>.евежде//<2>.евати//<2>.еваже//<2>.евебы//<2>.евѣбы
  gramm: indic,praes,du,1p
 -flex: <2>.ахомъжде//<2>.ахомъбося//<2>.ахоммись//<2>.ахомъждесь//<2>.ахомъми//<2>.ахомся//<2>.ахомъбыся//<2>.ахомъбысь//<2>.ахомъмися//<2>.ахомбы//<2>.ахомъжъде//<2>.ахоммися//<2>.ахомъбо//<2>.ахомъжесь//<2>.ахомъжеся//<2>.ахомже//<2>.ахомти//<2>.ахомътися//<2>.ахомъсьсь//<2>.ахомтись//<2>.ахомъждеся//<2>.ахомътись//<2>.ахомжде//<2>.ахомбося//<2>.ахомъмись//<2>.ахомждеся//<2>.ахомждесь//<2>.ахомми//<2>.ахомъся//<2>.ахомъжъдесь//<2>.ахомъжъдеся//<2>.ахомбыся//<2>.ахомбысь//<2>.ахомъбы//<2>.ахомбо//<2>.ахомжесь//<2>.ахомжеся//<2>.ахомъти//<2>.ахомъже//<2>.ахомтися//<2>.ахомсьсь
  gramm: indic,imperf,pl,1p
 -flex: <2>.етемись//<2>.етѣмись//<2>.етемися//<2>.етежъдеся//<2>.етежеся//<2>.етаже//<2>.етабысь//<2>.етабыся//<2>.етѣбы//<2>.етѣжъде//<2>.етебыся//<2>.етами//<2>.етѣждеся//<2>.етѣждесь//<2>.етабося//<2>.етебо//<2>.етѣся//<2>.етаждеся//<2>.етажъдеся//<2>.етажъдесь//<2>.етаждесь//<2>.етасьсь//<2>.етеждеся//<2>.етѣти//<2>.етѣжъдесь//<2>.етѣжъдеся//<2>.ететися//<2>.етабы//<2>.етежъде//<2>.етежесь//<2>.етети//<2>.етеми//<2>.етеждесь//<2>.етатися//<2>.етатись//<2>.етебысь//<2>.етежъдесь//<2>.етѣже//<2>.етамись//<2>.етамися//<2>.етѣтись//<2>.етежде//<2>.ететись//<2>.етѣтися//<2>.етѣбося//<2>.етесьсь//<2>.етажеся//<2>.етажесь//<2>.етѣми//<2>.етася//<2>.етабо//<2>.етеже//<2>.етѣжде//<2>.етѣсьсь//<2>.етѣжеся//<2>.етати//<2>.етебы//<2>.етебося//<2>.етѣжесь//<2>.етажде//<2>.етажъде//<2>.етеся//<2>.етѣбо//<2>.етѣбыся//<2>.етѣбысь//<2>.етѣмися
  gramm: indic,praes,du,3p
 -flex: <2>.етъжде//<2>.етждеся//<2>.етждесь//<2>.етбося//<2>.етъбы//<2>.етми//<2>.етися//<2>.етсьсь//<2>.етъбося//<2>.еже//<2>.ебыся//<2>.етъжъдесь//<2>.етъжъдеся//<2>.етбыся//<2>.етбысь//<2>.етъже//<2>.еми//<2>.еждеся//<2>.ебося//<2>.етъжесь//<2>.етъжъде//<2>.етъжеся//<2>.етъти//<2>.ежъде//<2>.ебо//<2>.етъмися//<2>.етътись//<2>.етътися//<2>.етъмись//<2>.есьсь//<2>.етбо//<2>.ется//<2>.етъждесь//<2>.етъждеся//<2>.ежъдесь//<2>.етжде//<2>.етбы//<2>.етъми//<2>.етъсьсь//<2>.ежде//<2>.ети//<2>.етъбыся//<2>.етъбысь//<2>.етже//<2>.емись//<2>.емися//<2>.ебысь//<2>.еся//<2>.етжесь//<2>.етжеся//<2>.еждесь//<2>.етти//<2>.етись//<2>.ежеся//<2>.ежесь//<2>.ежъдеся//<2>.еттись//<2>.етмися//<2>.етмись//<2>.еттися//<2>.ебы//<2>.етъся//<2>.етъбо
  gramm: indic,praes,sg,3p
 -flex: <1>.лежеся//<1>.лежесь//<1>.леся//<1>.лесь//<1>.лѣмися//<1>.лѣмись//<1>.лѣждеся//<1>.лѣждесь//<1>.лемись//<1>.лебось//<1>.лебося//<1>.лемися//<1>.лѣбося//<1>.летися//<1>.летись//<1>.леждеся//<1>.лѣбыся//<1>.лѣбысь//<1>.леждесь//<1>.лѣбось//<1>.лѣтись//<1>.лежъдесь//<1>.лежъдеся//<1>.лѣтися//<1>.лебысь//<1>.лѣжъдесь//<1>.лѣжъдеся//<1>.лебыся//<1>.лѣсь//<1>.лѣжесь//<1>.лѣжеся//<1>.лѣся
  gramm: perf,du,f
 -flex: <2>.аховати//<2>.аховеже//<2>.аховѣжесь//<2>.аховаждесь//<2>.аховаждеся//<2>.аховѣжъдеся//<2>.аховаже//<2>.аховѣбося//<2>.аховеми//<2>.аховѣжеся//<2>.аховежесь//<2>.аховемися//<2>.аховемись//<2>.аховетися//<2>.аховѣбы//<2>.аховатись//<2>.аховатися//<2>.аховабы//<2>.аховежде//<2>.аховажде//<2>.аховебы//<2>.аховажесь//<2>.аховебо//<2>.аховеся//<2>.аховажеся//<2>.аховежъдесь//<2>.аховася//<2>.аховетись//<2>.аховѣтися//<2>.аховѣтись//<2>.аховѣждеся//<2>.аховебося//<2>.аховѣми//<2>.аховѣбысь//<2>.аховеждеся//<2>.аховеждесь//<2>.аховѣся//<2>.аховажъдесь//<2>.аховѣбыся//<2>.аховажъдеся//<2>.аховежъдеся//<2>.аховасьсь//<2>.аховежеся//<2>.аховѣже//<2>.аховабыся//<2>.аховабо//<2>.аховѣжъдесь//<2>.аховѣмися//<2>.аховамися//<2>.аховабося//<2>.аховамись//<2>.аховѣти//<2>.аховажъде//<2>.аховежъде//<2>.аховебыся//<2>.аховебысь//<2>.аховѣбо//<2>.аховесьсь//<2>.аховабысь//<2>.аховѣжде//<2>.аховѣжъде//<2>.аховети//<2>.аховѣмись//<2>.аховѣждесь//<2>.аховами//<2>.аховѣсьсь
  gramm: indic,imperf,du,1p
 -flex: <1>.уждеся//<1>.уждесь//<1>.убы//<1>.уся//<1>.ути//<1>.убыся//<1>.убысь//<1>.усьсь//<1>.ужъде//<1>.уже//<1>.умися//<1>.умись//<1>.уми//<1>.ужде//<1>.ужесь//<1>.ужеся//<1>.утись//<1>.утися//<1>.ужъдесь//<1>.ужъдеся//<1>.убося//<1>.убо
  gramm: indic,praes,sg,1p
 -flex: <3>.ытѣсьсь//<3>.ытеждесь//<3>.ытася//<3>.ытеся//<3>.ытебо//<3>.ытѣже//<3>.ытежъдеся//<3>.ытажъдеся//<3>.ытежеся//<3>.ытети//<3>.ытажъдесь//<3>.ытѣбы//<3>.ытѣбысь//<3>.ытѣжесь//<3>.ытесьсь//<3>.ытѣжеся//<3>.ытемись//<3>.ытемися//<3>.ытѣмися//<3>.ытабо//<3>.ытеждеся//<3>.ытѣждесь//<3>.ытѣжъдесь//<3>.ытѣмись//<3>.ытаждесь//<3>.ытѣждеся//<3>.ытаждеся//<3>.ытебысь//<3>.ытебыся//<3>.ытѣжде//<3>.ытати//<3>.ытежъде//<3>.ытажде//<3>.ытѣми//<3>.ытѣти//<3>.ытасьсь//<3>.ытами//<3>.ытажеся//<3>.ытѣтись//<3>.ытѣтися//<3>.ытажесь//<3>.ытетися//<3>.ытабы//<3>.ытетись//<3>.ытабося//<3>.ытеже//<3>.ытѣжъдеся//<3>.ытажъде//<3>.ытабысь//<3>.ытѣбося//<3>.ытаже//<3>.ытабыся//<3>.ытежде//<3>.ытебося//<3>.ытамись//<3>.ытѣжъде//<3>.ытамися//<3>.ытѣбыся//<3>.ытѣся//<3>.ытѣбо//<3>.ытеми//<3>.ытежъдесь//<3>.ытатися//<3>.ытатись//<3>.ытебы//<3>.ытежесь
  gramm: imper,du,2p
 -flex: <1>.лождесь//<1>.лождеся//<1>.ложесь//<1>.ломись//<1>.лось//<1>.лося//<1>.ложеся//<1>.лобыся//<1>.лобысь//<1>.ломися//<1>.ложъдесь//<1>.лотись//<1>.лотися//<1>.ложъдеся//<1>.лобося//<1>.лобось
  gramm: perf,sg,n
 -flex: <1>.латися//<1>.лаждеся//<1>.латись//<1>.лажесь//<1>.лаждесь//<1>.лабысь//<1>.лабыся//<1>.лася//<1>.лажъдеся//<1>.лажъдесь//<1>.лась//<1>.лабось//<1>.лабося//<1>.ламись//<1>.ламися//<1>.лажеся
  gramm: perf,sg,f
 -flex: <1>.лъбося//<1>.лъбось//<1>.лъжеся//<1>.лъжъдесь//<1>.лъжъдеся//<1>.лъждесь//<1>.лжеся//<1>.лътись//<1>.лътися//<1>.лъмися//<1>.лъмись//<1>.лбося//<1>.лжесь//<1>.лъждеся//<1>.лъжесь//<1>.лбось//<1>.лъбыся//<1>.лъбысь//<1>.лждеся//<1>.лждесь//<1>.лбыся//<1>.лбысь//<1>.лтись//<1>.лтися//<1>.лсь//<1>.лъсь//<1>.лъся//<1>.лся//<1>.лмися//<1>.лмись
  gramm: perf,sg,m
 -flex: <1>.ошажеся//<1>.ошажесь//<1>.ошѧбы//<1>.ошася//<1>.ошабо//<1>.ошѧждесь//<1>.ошаждеся//<1>.ошаждесь//<1>.ошѧся//<1>.ошѧбыся//<1>.ошѧбысь//<1>.ошѧсьсь//<1>.ошѧжъде//<1>.ошабося//<1>.ошѧжде//<1>.ошѧбося//<1>.ошѧждеся//<1>.ошѧже//<1>.ошѧти//<1>.ошати//<1>.ошаже//<1>.ошѧми//<1>.ошами//<1>.ошѧбо//<1>.ошажъде//<1>.ошатися//<1>.ошасьсь//<1>.ошѧмися//<1>.ошѧмись//<1>.ошатись//<1>.ошабысь//<1>.ошабыся//<1>.ошѧжъдеся//<1>.ошѧжъдесь//<1>.ошажде//<1>.ошажъдеся//<1>.ошажъдесь//<1>.ошѧжесь//<1>.ошѧжеся//<1>.ошѧтись//<1>.ошамись//<1>.ошамися//<1>.ошѧтися//<1>.ошабы
  gramm: indic,aor,pl,3p
 -flex: <1>.оховеждесь//<1>.оховебы//<1>.оховати//<1>.оховажъдеся//<1>.оховажъдесь//<1>.оховеждеся//<1>.оховежъдеся//<1>.оховѣбы//<1>.оховеже//<1>.оховажеся//<1>.оховажесь//<1>.оховабо//<1>.оховѣтись//<1>.оховѣтися//<1>.оховемись//<1>.оховеми//<1>.оховѣжеся//<1>.оховежеся//<1>.оховѣже//<1>.оховѣждеся//<1>.оховатися//<1>.оховатись//<1>.оховамись//<1>.оховѣбося//<1>.оховамися//<1>.оховаждесь//<1>.оховѣми//<1>.оховаждеся//<1>.оховетися//<1>.оховася//<1>.оховетись//<1>.оховѣждесь//<1>.оховажъде//<1>.оховебысь//<1>.оховебо//<1>.оховемися//<1>.оховѣсьсь//<1>.оховебыся//<1>.оховѣмися//<1>.оховѣти//<1>.оховежъде//<1>.оховѣжъде//<1>.оховежъдесь//<1>.оховабысь//<1>.оховабыся//<1>.оховети//<1>.оховебося//<1>.оховеся//<1>.оховѣжде//<1>.оховѣмись//<1>.оховесьсь//<1>.оховаже//<1>.оховѣбыся//<1>.оховабося//<1>.оховѣбысь//<1>.оховабы//<1>.оховѣжесь//<1>.оховами//<1>.оховежде//<1>.оховасьсь//<1>.оховежесь//<1>.оховѣся//<1>.оховѣбо//<1>.оховѣжъдесь//<1>.оховажде//<1>.оховѣжъдеся
  gramm: indic,aor,du,1p
 -flex: <1>.осътажеся//<1>.осътажесь//<1>.остѣмись//<1>.осътѣбося//<1>.остати//<1>.остежесь//<1>.остежеся//<1>.остабо//<1>.остѣбо//<1>.осътажъдесь//<1>.осътесьсь//<1>.остаждесь//<1>.остаждеся//<1>.осътаже//<1>.осътебыся//<1>.осътѣжъдесь//<1>.осътѣжъдеся//<1>.осътемись//<1>.осътемися//<1>.остѣсьсь//<1>.остѣти//<1>.остѣждеся//<1>.осътеся//<1>.остатись//<1>.остатися//<1>.осътабося//<1>.остеми//<1>.остабы//<1>.осътасьсь//<1>.остѣбы//<1>.остеся//<1>.осътѣти//<1>.остамись//<1>.остажде//<1>.осътежъде//<1>.осътабо//<1>.остежде//<1>.осътеми//<1>.осътажъдеся//<1>.осътати//<1>.остабося//<1>.осътежъдесь//<1>.остѣмися//<1>.остемися//<1>.остемись//<1>.осътатися//<1>.осътатись//<1>.остети//<1>.осътетися//<1>.осътѣся//<1>.осътетись//<1>.остамися//<1>.осътежеся//<1>.осътежесь//<1>.остѣтися//<1>.остѣтись//<1>.остѣбося//<1>.остѣжде//<1>.осътети//<1>.остами//<1>.осътѣже//<1>.осътабы//<1>.осътѣжъде//<1>.осътебысь//<1>.осътѣми//<1>.остабыся//<1>.остабысь//<1>.осътѣсьсь//<1>.осътамись//<1>.осътамися//<1>.осътася//<1>.остесьсь//<1>.остебо//<1>.остетись//<1>.остетися//<1>.осътѣжесь//<1>.остебы//<1>.остѣми//<1>.осътѣтися//<1>.осътажъде//<1>.остасьсь//<1>.остѣбысь//<1>.остѣбыся//<1>.остаже//<1>.осътами//<1>.осътабысь//<1>.осътабыся//<1>.остѣся//<1>.осътеже//<1>.остажесь//<1>.остажеся//<1>.осътѣбыся//<1>.осътѣбысь//<1>.осътѣжеся//<1>.осътежъдеся//<1>.осътѣмися//<1>.осътебо//<1>.остася//<1>.осътѣмись//<1>.остѣждесь//<1>.осътѣтись//<1>.остебося//<1>.осътѣбы//<1>.осътебы//<1>.осътѣбо//<1>.осътебося//<1>.остѣже//<1>.остеждеся//<1>.остеждесь//<1>.остеже//<1>.остебыся//<1>.остебысь//<1>.остѣжеся//<1>.остѣжесь
  gramm: indic,aor,du,2p
 -flex: <2>.емебы//<2>.емъся//<2>.емъбо//<2>.емсьсь//<2>.емемися//<2>.емтися//<2>.емжеся//<2>.емеся//<2>.емти//<2>.емежъдесь//<2>.емежъдеся//<2>.еметись//<2>.емебося//<2>.емежеся//<2>.емже//<2>.емебыся//<2>.емъждеся//<2>.емебысь//<2>.емежъде//<2>.емъбося//<2>.емежесь//<2>.емемись//<2>.емети//<2>.емъми//<2>.ембы//<2>.емъждесь//<2>.ембысь//<2>.емжде//<2>.емъмися//<2>.емътись//<2>.емеми//<2>.емъбыся//<2>.ембо//<2>.емся//<2>.емъсьсь//<2>.емеже//<2>.емъжеся//<2>.емъти//<2>.емътися//<2>.емъжъде//<2>.емъжесь//<2>.емъмись//<2>.емъжъдеся//<2>.емъжъдесь//<2>.емжесь//<2>.емтись//<2>.емъже//<2>.ембыся//<2>.ембося//<2>.емесьсь//<2>.еметися//<2>.емъбы//<2>.емми//<2>.емебо//<2>.емежде//<2>.емждесь//<2>.емждеся//<2>.еммись//<2>.емъбысь//<2>.емъжде//<2>.еммися//<2>.емеждеся//<2>.емеждесь
  gramm: indic,praes,pl,1p
 -flex: <3>.емъже//<3>.емъбыся//<3>.емжде//<3>.имебыся//<3>.емеми//<3>.емжеся//<3>.емжесь//<3>.емежъде//<3>.емъжесь//<3>.емти//<3>.емъсьсь//<3>.имебы//<3>.емъти//<3>.имебысь//<3>.емежъдесь//<3>.имеми//<3>.иметися//<3>.имеже//<3>.ембося//<3>.емътись//<3>.емждесь//<3>.емебыся//<3>.емътися//<3>.емежъдеся//<3>.имеждеся//<3>.емждеся//<3>.емежде//<3>.емъжде//<3>.имеждесь//<3>.еметись//<3>.емъжъдесь//<3>.емъжъдеся//<3>.емъся//<3>.емся//<3>.емъмися//<3>.емъмись//<3>.иметись//<3>.ембыся//<3>.ембысь//<3>.емъбося//<3>.имеся//<3>.емъбы//<3>.емъжъде//<3>.емъжеся//<3>.емесьсь//<3>.емемись//<3>.имежде//<3>.емежеся//<3>.емежесь//<3>.имемись//<3>.емемися//<3>.имемися//<3>.имежъдеся//<3>.емебо//<3>.имежъдесь//<3>.емеждеся//<3>.емъбо//<3>.емъбысь//<3>.емтися//<3>.емъждеся//<3>.емъждесь//<3>.емтись//<3>.емсьсь//<3>.имебо//<3>.еметися//<3>.имесьсь//<3>.емеся//<3>.емже//<3>.ембы//<3>.емеждесь//<3>.ембо//<3>.емебы//<3>.емъми//<3>.имежеся//<3>.имебося//<3>.имежъде//<3>.имежесь//<3>.емми//<3>.имети//<3>.емебося//<3>.емети//<3>.емеже//<3>.емебысь//<3>.еммись//<3>.еммися
  gramm: imper,pl,1p
 -flex: <1>.осътажеся//<1>.осътажесь//<1>.остѣмись//<1>.осътѣбося//<1>.остати//<1>.остежесь//<1>.остежеся//<1>.остабо//<1>.остѣбо//<1>.осътажъдесь//<1>.осътесьсь//<1>.остаждесь//<1>.остаждеся//<1>.осътаже//<1>.осътебыся//<1>.осътѣжъдесь//<1>.осътѣжъдеся//<1>.осътемись//<1>.осътемися//<1>.остѣсьсь//<1>.остѣти//<1>.остѣждеся//<1>.осътеся//<1>.остатись//<1>.остатися//<1>.осътабося//<1>.остеми//<1>.остабы//<1>.осътасьсь//<1>.остѣбы//<1>.остеся//<1>.осътѣти//<1>.остамись//<1>.остажде//<1>.осътежъде//<1>.осътабо//<1>.остежде//<1>.осътеми//<1>.осътажъдеся//<1>.осътати//<1>.остабося//<1>.осътежъдесь//<1>.остѣмися//<1>.остемися//<1>.остемись//<1>.осътатися//<1>.осътатись//<1>.остети//<1>.осътетися//<1>.осътѣся//<1>.осътетись//<1>.остамися//<1>.осътежеся//<1>.осътежесь//<1>.остѣтися//<1>.остѣтись//<1>.остѣбося//<1>.остѣжде//<1>.осътети//<1>.остами//<1>.осътѣже//<1>.осътабы//<1>.осътѣжъде//<1>.осътебысь//<1>.осътѣми//<1>.остабыся//<1>.остабысь//<1>.осътѣсьсь//<1>.осътамись//<1>.осътамися//<1>.осътася//<1>.остесьсь//<1>.остебо//<1>.остетись//<1>.остетися//<1>.осътѣжесь//<1>.остебы//<1>.остѣми//<1>.осътѣтися//<1>.осътажъде//<1>.остасьсь//<1>.остѣбысь//<1>.остѣбыся//<1>.остаже//<1>.осътами//<1>.осътабысь//<1>.осътабыся//<1>.остѣся//<1>.осътеже//<1>.остажесь//<1>.остажеся//<1>.осътѣбыся//<1>.осътѣбысь//<1>.осътѣжеся//<1>.осътежъдеся//<1>.осътѣмися//<1>.осътебо//<1>.остася//<1>.осътѣмись//<1>.остѣждесь//<1>.осътѣтись//<1>.остебося//<1>.осътѣбы//<1>.осътебы//<1>.осътѣбо//<1>.осътебося//<1>.остѣже//<1>.остеждеся//<1>.остеждесь//<1>.остеже//<1>.остебыся//<1>.остебысь//<1>.остѣжеся//<1>.остѣжесь
  gramm: indic,aor,du,3p
 -flex: <1>.утъжъдеся//<1>.утъжъдесь//<1>.утьми//<1>.утьбося//<1>.оужъдеся//<1>.оужъдесь//<1>.южъдесь//<1>.оуми//<1>.ютись//<1>.южесь//<1>.южеся//<1>.утждесь//<1>.утсьсь//<1>.оусьсь//<1>.утьмися//<1>.утьмись//<1>.утмися//<1>.утмись//<1>.юже//<1>.утъже//<1>.утьтись//<1>.утьтися//<1>.оумись//<1>.утбы//<1>.оужде//<1>.оуже//<1>.утъжде//<1>.утждеся//<1>.утъся//<1>.утбыся//<1>.утбысь//<1>.утьжесь//<1>.утьжеся//<1>.юбыся//<1>.юбысь//<1>.юбо//<1>.утти//<1>.южъдеся//<1>.юбося//<1>.оужеся//<1>.оужесь//<1>.утьжде//<1>.утъсьсь//<1>.южде//<1>.утътися//<1>.утътись//<1>.юбы//<1>.утъждесь//<1>.утьти//<1>.утбо//<1>.юждесь//<1>.юждеся//<1>.утъждеся//<1>.юсьсь//<1>.оумися//<1>.утся//<1>.утьбы//<1>.утьжъде//<1>.утъти//<1>.оубы//<1>.утъбо//<1>.утже//<1>.утъбы//<1>.утми//<1>.утъбысь//<1>.утьжъдесь//<1>.оуждеся//<1>.оуждесь//<1>.утьжъдеся//<1>.утъжеся//<1>.утъжесь//<1>.оутися//<1>.оубо//<1>.ютися//<1>.оутись//<1>.утъбося//<1>.утьбо//<1>.утжесь//<1>.утьждеся//<1>.утьждесь//<1>.утжеся//<1>.уттись//<1>.уттися//<1>.южъде//<1>.юти//<1>.оужъде//<1>.утьже//<1>.юмися//<1>.юмись//<1>.утжде//<1>.утьсьсь//<1>.утбося//<1>.юся//<1>.утъжъде//<1>.оубося//<1>.уться//<1>.утъми//<1>.утъбыся//<1>.оуся//<1>.утьбыся//<1>.утьбысь//<1>.оубысь//<1>.оубыся//<1>.оути//<1>.утъмись//<1>.юми//<1>.утъмися
  gramm: indic,praes,pl,3p
 -flex: <3>.ымись//<3>.ибыся//<3>.ымися//<3>.иже//<3>.ыбося//<3>.ыбо//<3>.ыжеся//<3>.ибысь//<3>.ими//<3>.ижъдесь//<3>.итись//<3>.итися//<3>.ыжъдесь//<3>.ибося//<3>.ижъдеся//<3>.ыбысь//<3>.ыбыся//<3>.ыми//<3>.ижъде//<3>.иждеся//<3>.ыжде//<3>.ижесь//<3>.ибы//<3>.ижеся//<3>.исьсь//<3>.ытися//<3>.ытись//<3>.ыти//<3>.ижде//<3>.ися//<3>.имись//<3>.ыжъдеся//<3>.ыжесь//<3>.иждесь//<3>.ыже//<3>.ысьсь//<3>.имися//<3>.ыждесь//<3>.ыбы//<3>.ыждеся//<3>.ити//<3>.ибо//<3>.ыжъде//<3>.ыся
  gramm: imper,sg,2p
 -flex: <2>.ахути//<2>.ахумись//<2>.ахужде//<2>.ахужесь//<2>.ахужеся//<2>.ахубо//<2>.ахутися//<2>.ахужъдесь//<2>.ахужъдеся//<2>.ахумися//<2>.ахутись//<2>.ахуся//<2>.ахубы//<2>.ахубося//<2>.ахуже//<2>.ахубыся//<2>.ахубысь//<2>.ахуми//<2>.ахужъде//<2>.ахусьсь//<2>.ахуждеся//<2>.ахуждесь
  gramm: indic,imperf,pl,3p
 -flex: <2>.ебо//<2>.есьсь//<2>.етися//<2>.етись//<2>.ебысь//<2>.ебыся//<2>.еми//<2>.еже//<2>.ежеся//<2>.ежъдесь//<2>.ебося//<2>.ежъде//<2>.ети//<2>.еждеся//<2>.еждесь//<2>.емись//<2>.емися//<2>.еся//<2>.ежде//<2>.ежъдеся//<2>.ежесь//<2>.ебы
  gramm: indic,aor,sg,2p
 -flex: <2>.ебо//<2>.есьсь//<2>.етися//<2>.етись//<2>.ебысь//<2>.ебыся//<2>.еми//<2>.еже//<2>.ежеся//<2>.ежъдесь//<2>.ебося//<2>.ежъде//<2>.ети//<2>.еждеся//<2>.еждесь//<2>.емись//<2>.емися//<2>.еся//<2>.ежде//<2>.ежъдеся//<2>.ежесь//<2>.ебы
  gramm: indic,aor,sg,3p
 -flex: <1>.латися//<1>.лаждеся//<1>.латись//<1>.лажесь//<1>.лаждесь//<1>.лабысь//<1>.лабыся//<1>.лася//<1>.лажъдеся//<1>.лажъдесь//<1>.лась//<1>.лабось//<1>.лабося//<1>.ламись//<1>.ламися//<1>.лажеся
  gramm: perf,pl,n
 -flex: <1>.охбы//<1>.охъжъдеся//<1>.охъбыся//<1>.охъжъдесь//<1>.охъжде//<1>.охждеся//<1>.охмися//<1>.охъся//<1>.охся//<1>.охбыся//<1>.охбысь//<1>.охмись//<1>.охъти//<1>.охжде//<1>.охбося//<1>.охъбо//<1>.охти//<1>.охже//<1>.охъбы//<1>.охми//<1>.охсьсь//<1>.охъжъде//<1>.охъбысь//<1>.охждесь//<1>.охъсьсь//<1>.охъми//<1>.охъжеся//<1>.охъжесь//<1>.охътися//<1>.охъбося//<1>.охътись//<1>.охъже//<1>.охжесь//<1>.охжеся//<1>.охтись//<1>.охтися//<1>.охбо//<1>.охъмись//<1>.охъмися//<1>.охъждесь//<1>.охъждеся
  gramm: indic,aor,sg,1p
 -flex: <2>.ашети//<2>.ашесьсь//<2>.ашемись//<2>.ашетись//<2>.ашетися//<2>.ашебысь//<2>.ашебося//<2>.ашебыся//<2>.ашеся//<2>.ашебо//<2>.ашеждесь//<2>.ашеждеся//<2>.ашеже//<2>.ашебы//<2>.ашежесь//<2>.ашежеся//<2>.ашемися//<2>.ашежъдеся//<2>.ашежъдесь//<2>.ашежде//<2>.ашежъде//<2>.ашеми
  gramm: indic,imperf,sg,3p
 -flex: <2>.етемись//<2>.етѣмись//<2>.етемися//<2>.етежъдеся//<2>.етежеся//<2>.етаже//<2>.етабысь//<2>.етабыся//<2>.етѣбы//<2>.етѣжъде//<2>.етебыся//<2>.етами//<2>.етѣждеся//<2>.етѣждесь//<2>.етабося//<2>.етебо//<2>.етѣся//<2>.етаждеся//<2>.етажъдеся//<2>.етажъдесь//<2>.етаждесь//<2>.етасьсь//<2>.етеждеся//<2>.етѣти//<2>.етѣжъдесь//<2>.етѣжъдеся//<2>.ететися//<2>.етабы//<2>.етежъде//<2>.етежесь//<2>.етети//<2>.етеми//<2>.етеждесь//<2>.етатися//<2>.етатись//<2>.етебысь//<2>.етежъдесь//<2>.етѣже//<2>.етамись//<2>.етамися//<2>.етѣтись//<2>.етежде//<2>.ететись//<2>.етѣтися//<2>.етѣбося//<2>.етесьсь//<2>.етажеся//<2>.етажесь//<2>.етѣми//<2>.етася//<2>.етабо//<2>.етеже//<2>.етѣжде//<2>.етѣсьсь//<2>.етѣжеся//<2>.етати//<2>.етебы//<2>.етебося//<2>.етѣжесь//<2>.етажде//<2>.етажъде//<2>.етеся//<2>.етѣбо//<2>.етѣбыся//<2>.етѣбысь//<2>.етѣмися
  gramm: indic,praes,du,2p
 -flex: <2>.ешижъде//<2>.ешити//<2>.ешитись//<2>.ешитися//<2>.ешися//<2>.ешибо//<2>.ешижде//<2>.ешижеся//<2>.ешибыся//<2>.ешибысь//<2>.ешиже//<2>.ешижесь//<2>.ешибося//<2>.ешимися//<2>.ешимись//<2>.ешиждесь//<2>.ешиждеся//<2>.ешибы//<2>.ешими//<2>.ешисьсь//<2>.ешижъдесь//<2>.ешижъдеся
  gramm: indic,praes,sg,2p
 -flex: <3>.евежъдесь//<3>.евѣждеся//<3>.евебы//<3>.евѣждесь//<3>.еважъдесь//<3>.еважъдеся//<3>.евеждесь//<3>.евеждеся//<3>.евѣбысь//<3>.еважде//<3>.евабося//<3>.евежъдеся//<3>.еватись//<3>.евѣбо//<3>.евеми//<3>.еватися//<3>.еваже//<3>.евежде//<3>.еветись//<3>.еветися//<3>.евами//<3>.евебыся//<3>.евасьсь//<3>.евебысь//<3>.евѣсьсь//<3>.евеже//<3>.евѣтись//<3>.евѣжеся//<3>.евебося//<3>.евѣжъдеся//<3>.евамися//<3>.евабысь//<3>.евѣбося//<3>.евѣжъдесь//<3>.евѣти//<3>.евѣми//<3>.евѣжъде//<3>.еважъде//<3>.евежъде//<3>.евѣмись//<3>.евѣжде//<3>.евебо//<3>.евѣмися//<3>.еважесь//<3>.еважеся//<3>.евабы//<3>.евабо//<3>.евабыся//<3>.евати//<3>.евамись//<3>.евѣжесь//<3>.евѣбы//<3>.евемися//<3>.евежесь//<3>.евежеся//<3>.евети//<3>.еваждеся//<3>.еваждесь//<3>.евѣже//<3>.евѣтися//<3>.евемись//<3>.евася//<3>.евесьсь//<3>.евѣся//<3>.евеся//<3>.евѣбыся
  gramm: imper,du,1p
 -flex: <1>.либысь//<1>.либыся//<1>.лимись//<1>.лимися//<1>.литися//<1>.лижъдеся//<1>.лижъдесь//<1>.литись//<1>.лижеся//<1>.лижесь//<1>.либось//<1>.либося//<1>.лися//<1>.лись//<1>.лиждеся//<1>.лиждесь
  gramm: perf,pl,m
 -flex: <1>.лысь//<1>.лыжесь//<1>.лыжеся//<1>.лыся//<1>.лымися//<1>.лымись//<1>.лыждеся//<1>.лыждесь//<1>.лыжъдесь//<1>.лыжъдеся//<1>.лыбыся//<1>.лыбысь//<1>.лыбося//<1>.лыбось//<1>.лытись//<1>.лытися
  gramm: perf,pl,f
 -flex: <1>.осътебысь//<1>.осътебыся//<1>.осътежъде//<1>.остежесь//<1>.остежеся//<1>.остежде//<1>.осътеми//<1>.остеся//<1>.осътежъдеся//<1>.осътежъдесь//<1>.остети//<1>.осътебо//<1>.остесьсь//<1>.осътемись//<1>.остебо//<1>.осътемися//<1>.остебося//<1>.остемися//<1>.остемись//<1>.остетись//<1>.остетися//<1>.осътебы//<1>.остебы//<1>.осътетися//<1>.осътетись//<1>.осътебося//<1>.осътеся//<1>.осътежеся//<1>.осътежесь//<1>.осътесьсь//<1>.остеми//<1>.остеждеся//<1>.остеждесь//<1>.осътети//<1>.остеже//<1>.остебыся//<1>.остебысь//<1>.осътеже
  gramm: indic,aor,pl,2p
 -flex: <3>.ытети//<3>.итебысь//<3>.итеже//<3>.ытебо//<3>.итемися//<3>.ытежеся//<3>.ытежесь//<3>.итети//<3>.ытесьсь//<3>.итебыся//<3>.итежеся//<3>.ытемись//<3>.ытемися//<3>.ытеждеся//<3>.ытеся//<3>.итебо//<3>.итежъде//<3>.ытебысь//<3>.ытебыся//<3>.итежде//<3>.итесьсь//<3>.ытежъде//<3>.итеждеся//<3>.итеждесь//<3>.итебы//<3>.ытетися//<3>.итежъдесь//<3>.итежъдеся//<3>.ытетись//<3>.итебося//<3>.ытеже//<3>.ытежде//<3>.ытебося//<3>.итеся//<3>.ытеми//<3>.ытеждесь//<3>.итежесь//<3>.итемись//<3>.итетись//<3>.ытежъдеся//<3>.ытежъдесь//<3>.итетися//<3>.ытебы//<3>.итеми
  gramm: imper,pl,2p
 -flex: <1>.лежеся//<1>.лежесь//<1>.леся//<1>.лесь//<1>.лѣмися//<1>.лѣмись//<1>.лѣждеся//<1>.лѣждесь//<1>.лемись//<1>.лебось//<1>.лебося//<1>.лемися//<1>.лѣбося//<1>.летися//<1>.летись//<1>.леждеся//<1>.лѣбыся//<1>.лѣбысь//<1>.леждесь//<1>.лѣбось//<1>.лѣтись//<1>.лежъдесь//<1>.лежъдеся//<1>.лѣтися//<1>.лебысь//<1>.лѣжъдесь//<1>.лѣжъдеся//<1>.лебыся//<1>.лѣсь//<1>.лѣжесь//<1>.лѣжеся//<1>.лѣся
  gramm: perf,du,n
-paradigm: V14ed
 -flex: <1>.етесьсь//<1>.етети//<1>.етежъде//<1>.етемись//<1>.етемися//<1>.етебысь//<1>.етебыся//<1>.етежеся//<1>.етежесь//<1>.етеся//<1>.етебо//<1>.етежъдеся//<1>.етежъдесь//<1>.етебы//<1>.етежде//<1>.ететися//<1>.ететись//<1>.етеже//<1>.етеми//<1>.етебося//<1>.етеждеся//<1>.етеждесь
  gramm: indic,praes,pl,2p
 -flex: .сътижъдесь//.стижде//.сътисьсь//.стижесь//.стижеся//.стити//.сътижъдеся//.стися//.сътибысь//.сътимися//.сътибося//.сътимись//.стисьсь//.сътижъде//.сътими//.сътибо//.стибося//.стимися//.стимись//.стибыся//.ститись//.ститися//.стибы//.сътити//.стими//.сътиже//.стиждеся//.стиждесь//.сътитись//.сътитися//.сътижесь//.сътибы//.сътижеся//.стибо//.стибысь//.сътибыся//.стиже//.сътися
  gramm: inf
 -flex: <2>.охоммись//<2>.охомъбыся//<2>.охомждесь//<2>.охомже//<2>.охомждеся//<2>.охомъмись//<2>.охомъбо//<2>.охомъмися//<2>.охомми//<2>.охомъжъде//<2>.охомъсьсь//<2>.охомъждеся//<2>.охомбы//<2>.охомъти//<2>.охомъждесь//<2>.охомтися//<2>.охомтись//<2>.охомбо//<2>.охоммися//<2>.охомъми//<2>.охомъбося//<2>.охомъже//<2>.охомъбысь//<2>.охомбося//<2>.охомти//<2>.охомътися//<2>.охомся//<2>.охомътись//<2>.охомжеся//<2>.охомжесь//<2>.охомсьсь//<2>.охомъбы//<2>.охомъжде//<2>.охомжде//<2>.охомбысь//<2>.охомъжъдеся//<2>.охомъжъдесь//<2>.охомбыся//<2>.охомъся//<2>.охомъжеся//<2>.охомъжесь
  gramm: indic,aor,pl,1p
 -flex: .лажесь//.лабося//.лабось//.лажеся//.лаждесь//.лаждеся//.лабыся//.лась//.лася//.лабысь//.ламися//.латись//.латися//.ламись//.лажъдесь//.лажъдеся
  gramm: perf,du,m
 -flex: <1>.ижеся//<1>.ижесь//<1>.ися//<1>.исьсь//<1>.ижде//<1>.ибы//<1>.итися//<1>.итись//<1>.иже//<1>.иждеся//<1>.иждесь//<1>.ити//<1>.ими//<1>.ибысь//<1>.ибыся//<1>.ижъде//<1>.имись//<1>.имися//<1>.ижъдеся//<1>.ижъдесь//<1>.ибо//<1>.ибося
  gramm: imper,sg,3p
 -flex: <1>.евася//<1>.евежъдеся//<1>.евежъдесь//<1>.евѣтись//<1>.евамись//<1>.еветись//<1>.евамися//<1>.еважде//<1>.евеже//<1>.евебы//<1>.евѣже//<1>.еважъде//<1>.евати//<1>.евеми//<1>.евѣбы//<1>.евебося//<1>.евабо//<1>.евѣжъдесь//<1>.еветися//<1>.евесьсь//<1>.евѣтися//<1>.евѣждесь//<1>.евабысь//<1>.евѣми//<1>.евабыся//<1>.еватися//<1>.еватись//<1>.еважеся//<1>.еважесь//<1>.евѣжде//<1>.евежде//<1>.евежеся//<1>.евѣти//<1>.евежесь//<1>.евѣбо//<1>.евѣмися//<1>.евемись//<1>.евемися//<1>.евѣмись//<1>.евами//<1>.евети//<1>.евабы//<1>.евѣждеся//<1>.евасьсь//<1>.евѣбыся//<1>.евѣжъде//<1>.евабося//<1>.евѣбысь//<1>.евежъде//<1>.еваждесь//<1>.евебо//<1>.еваже//<1>.еваждеся//<1>.евеждеся//<1>.евеждесь//<1>.евѣжесь//<1>.евеся//<1>.евѣся//<1>.евѣжеся//<1>.евѣбося//<1>.еважъдеся//<1>.еважъдесь//<1>.евѣсьсь//<1>.евебысь//<1>.евебыся//<1>.евѣжъдеся
  gramm: indic,praes,du,1p
 -flex: <1>.етесьсь//<1>.етѣбо//<1>.етѣмися//<1>.етѣмись//<1>.етети//<1>.етажеся//<1>.етабы//<1>.етажесь//<1>.етебысь//<1>.етежъде//<1>.етѣбося//<1>.етѣти//<1>.етѣжесь//<1>.етѣбыся//<1>.етѣся//<1>.етѣжеся//<1>.етемись//<1>.етемися//<1>.етежеся//<1>.етажъдеся//<1>.етажде//<1>.етажъдесь//<1>.етѣсьсь//<1>.етежесь//<1>.етебыся//<1>.етасьсь//<1>.етѣжде//<1>.етѣжъде//<1>.етабося//<1>.етѣбысь//<1>.етеся//<1>.етебо//<1>.етаже//<1>.етежъдеся//<1>.етежъдесь//<1>.етѣжъдесь//<1>.етебося//<1>.етебы//<1>.етѣже//<1>.етажъде//<1>.етѣждесь//<1>.етабо//<1>.етати//<1>.етѣждеся//<1>.етежде//<1>.етася//<1>.етѣжъдеся//<1>.ететися//<1>.ететись//<1>.етабысь//<1>.етѣми//<1>.етабыся//<1>.етамись//<1>.етамися//<1>.етатися//<1>.етатись//<1>.етеже//<1>.етеми//<1>.етѣбы//<1>.етами//<1>.етаждесь//<1>.етаждеся//<1>.етеждеся//<1>.етѣтись//<1>.етѣтися//<1>.етеждесь
  gramm: indic,praes,du,3p
 -flex: <1>.етъти//<1>.ежъдесь//<1>.етсьсь//<1>.етъмися//<1>.етътись//<1>.етмись//<1>.етъже//<1>.ежде//<1>.етись//<1>.етже//<1>.етждеся//<1>.етждесь//<1>.еждесь//<1>.етъжесь//<1>.етъжеся//<1>.есьсь//<1>.ебо//<1>.етъжъдесь//<1>.етъжъдеся//<1>.етми//<1>.етъждеся//<1>.етъждесь//<1>.еттись//<1>.ебысь//<1>.ебыся//<1>.етъбы//<1>.етъжъде//<1>.етжде//<1>.етмися//<1>.етъсьсь//<1>.еттися//<1>.етбы//<1>.етжеся//<1>.етжесь//<1>.ети//<1>.етъся//<1>.етбо//<1>.етъмись//<1>.ебося//<1>.етъбося//<1>.ежеся//<1>.етбося//<1>.емись//<1>.ежесь//<1>.еждеся//<1>.еми//<1>.ежъде//<1>.етбысь//<1>.етти//<1>.етътися//<1>.еся//<1>.етъбо//<1>.ется//<1>.еже//<1>.емися//<1>.етися//<1>.ебы//<1>.етбыся//<1>.етъбыся//<1>.етъбысь//<1>.ежъдеся//<1>.етъжде//<1>.етъми
  gramm: indic,praes,sg,3p
 -flex: .лѣбыся//.лѣтися//.лѣтись//.лѣмися//.лѣжъдеся//.лѣжъдесь//.лѣжеся//.лежесь//.лежеся//.лѣжесь//.лѣбысь//.леждеся//.леждесь//.лѣбось//.лѣбося//.лесь//.леся//.лѣмись//.лежъдесь//.лѣждесь//.лѣждеся//.лебыся//.лебысь//.летись//.летися//.лебося//.лебось//.лемися//.лемись//.лежъдеся//.лѣся//.лѣсь
  gramm: perf,du,f
 -flex: <1>.уждеся//<1>.уждесь//<1>.убы//<1>.уся//<1>.ути//<1>.убыся//<1>.убысь//<1>.усьсь//<1>.ужъде//<1>.уже//<1>.умися//<1>.умись//<1>.уми//<1>.ужде//<1>.ужесь//<1>.ужеся//<1>.утись//<1>.утися//<1>.ужъдесь//<1>.ужъдеся//<1>.убося//<1>.убо
  gramm: indic,praes,sg,1p
 -flex: <1>.итѣжесь//<1>.итѣжеся//<1>.итебысь//<1>.итѣбо//<1>.итебыся//<1>.итѣбыся//<1>.итѣбысь//<1>.итабося//<1>.итеми//<1>.итети//<1>.итами//<1>.итаждесь//<1>.итѣжъде//<1>.итабысь//<1>.итамись//<1>.итабыся//<1>.итамися//<1>.итебося//<1>.итежеся//<1>.итежесь//<1>.итасьсь//<1>.итѣся//<1>.итѣти//<1>.итесьсь//<1>.итажеся//<1>.итажесь//<1>.итѣждеся//<1>.итежъде//<1>.итѣбы//<1>.итеждесь//<1>.итеждеся//<1>.итебо//<1>.итеся//<1>.итаже//<1>.итѣбося//<1>.итѣже//<1>.итебы//<1>.итабы//<1>.итѣждесь//<1>.итѣми//<1>.итѣсьсь//<1>.итѣжъдеся//<1>.итатися//<1>.итѣтись//<1>.итажде//<1>.итатись//<1>.итемись//<1>.итаждеся//<1>.итѣжъдесь//<1>.итемися//<1>.итася//<1>.итабо//<1>.итеже//<1>.итѣтися//<1>.итежъдеся//<1>.итѣмись//<1>.итати//<1>.итажъде//<1>.итежде//<1>.итѣмися//<1>.итажъдеся//<1>.итажъдесь//<1>.итежъдесь//<1>.итетися//<1>.итетись//<1>.итѣжде
  gramm: imper,du,2p
 -flex: .лотися//.лобысь//.лобыся//.лождесь//.лотись//.ложъдеся//.ложъдесь//.ломися//.ложеся//.ложесь//.лобось//.лобося//.лося//.лождеся//.лось//.ломись
  gramm: perf,sg,n
 -flex: .лажесь//.лабося//.лабось//.лажеся//.лаждесь//.лаждеся//.лабыся//.лась//.лася//.лабысь//.ламися//.латись//.латися//.ламись//.лажъдесь//.лажъдеся
  gramm: perf,sg,f
 -flex: .лъмись//.лъмися//.лмись//.лбось//.лбося//.лмися//.лъся//.лъсь//.лбысь//.лбыся//.лъжеся//.лъжесь//.лъждесь//.лъбысь//.лъбыся//.лждесь//.лждеся//.лъбось//.лъжъдеся//.лъжъдесь//.лъбося//.лжеся//.лжесь//.лъждеся//.лтися//.лтись//.лътися//.лътись//.лся//.лсь
  gramm: perf,sg,m
 -flex: <2>.ошѧжде//<2>.ошѧмись//<2>.ошѧти//<2>.ошатися//<2>.ошатись//<2>.ошажеся//<2>.ошажесь//<2>.ошабысь//<2>.ошабыся//<2>.ошасьсь//<2>.ошѧждесь//<2>.ошѧждеся//<2>.ошати//<2>.ошѧбыся//<2>.ошѧжъде//<2>.ошѧбысь//<2>.ошажде//<2>.ошѧбося//<2>.ошабо//<2>.ошася//<2>.ошѧжесь//<2>.ошѧся//<2>.ошѧжеся//<2>.ошѧсьсь//<2>.ошѧжъдеся//<2>.ошажъде//<2>.ошажъдеся//<2>.ошажъдесь//<2>.ошамись//<2>.ошамися//<2>.ошабося//<2>.ошаже//<2>.ошабы//<2>.ошѧже//<2>.ошаждесь//<2>.ошѧбы//<2>.ошаждеся//<2>.ошѧжъдесь//<2>.ошѧтись//<2>.ошѧтися//<2>.ошѧми//<2>.ошѧбо//<2>.ошѧмися//<2>.ошами
  gramm: indic,aor,pl,3p
 -flex: <2>.оховежде//<2>.оховѣся//<2>.оховежеся//<2>.оховемися//<2>.оховеся//<2>.оховѣждеся//<2>.оховаже//<2>.оховемись//<2>.оховѣждесь//<2>.оховѣжъдеся//<2>.оховѣбыся//<2>.оховабы//<2>.оховажеся//<2>.оховажесь//<2>.оховѣбысь//<2>.оховебося//<2>.оховѣжъде//<2>.оховѣтись//<2>.оховебысь//<2>.оховеждеся//<2>.оховѣбо//<2>.оховебыся//<2>.оховажъдеся//<2>.оховажъдесь//<2>.оховебо//<2>.оховамись//<2>.оховамися//<2>.оховеждесь//<2>.оховажде//<2>.оховети//<2>.оховѣти//<2>.оховѣмися//<2>.оховетися//<2>.оховетись//<2>.оховажъде//<2>.оховами//<2>.оховати//<2>.оховѣсьсь//<2>.оховасьсь//<2>.оховѣми//<2>.оховеми//<2>.оховатися//<2>.оховѣжесь//<2>.оховежъдесь//<2>.оховатись//<2>.оховѣбося//<2>.оховѣбы//<2>.оховѣжеся//<2>.оховебы//<2>.оховежъде//<2>.оховабося//<2>.оховѣже//<2>.оховеже//<2>.оховѣжде//<2>.оховѣтися//<2>.оховабысь//<2>.оховабыся//<2>.оховесьсь//<2>.оховася//<2>.оховабо//<2>.оховѣмись//<2>.оховежесь//<2>.оховаждеся//<2>.оховаждесь//<2>.оховежъдеся//<2>.оховѣжъдесь
  gramm: indic,aor,du,1p
 -flex: <2>.осътажъдеся//<2>.осътажъдесь//<2>.осътѣжъдесь//<2>.осътѣжъдеся//<2>.осътетися//<2>.осътетись//<2>.осътами//<2>.остажде//<2>.осътебося//<2>.осътеже//<2>.осътѣбы//<2>.остѣжде//<2>.осътабысь//<2>.осътабыся//<2>.остасьсь//<2>.остабося//<2>.осътемись//<2>.остѣже//<2>.осътемися//<2>.осътежъде//<2>.осътѣбося//<2>.остесьсь//<2>.остѣмися//<2>.остѣмись//<2>.остѣти//<2>.осътамись//<2>.осътамися//<2>.осътети//<2>.остѣся//<2>.остежде//<2>.остеся//<2>.осътѣбо//<2>.остѣбыся//<2>.остѣбысь//<2>.остебося//<2>.осътабы//<2>.остѣбо//<2>.остабысь//<2>.остабыся//<2>.остамись//<2>.остебо//<2>.остамися//<2>.осътеми//<2>.осътатися//<2>.осътатись//<2>.осътаже//<2>.осътеся//<2>.остеже//<2>.осътѣтись//<2>.осътѣтися//<2>.остася//<2>.осътася//<2>.осътѣсьсь//<2>.остѣбы//<2>.осътабо//<2>.остебы//<2>.осътасьсь//<2>.остѣтись//<2>.остѣтися//<2>.осътежъдеся//<2>.остами//<2>.осътесьсь//<2>.остѣжесь//<2>.остѣжеся//<2>.остѣбося//<2>.осътабося//<2>.осътебысь//<2>.осътѣми//<2>.осътажъде//<2>.остебысь//<2>.остебыся//<2>.остежеся//<2>.остежесь//<2>.остети//<2>.осътежеся//<2>.осътежесь//<2>.остетися//<2>.остетись//<2>.осътажеся//<2>.осътажесь//<2>.остати//<2>.осътати//<2>.остатися//<2>.остатись//<2>.остемись//<2>.остемися//<2>.остажеся//<2>.остажесь//<2>.осътѣжъде//<2>.осътежъдесь//<2>.остѣждесь//<2>.остѣждеся//<2>.остеждеся//<2>.остеждесь//<2>.осътѣже//<2>.осътѣмися//<2>.осътѣмись//<2>.осътебы//<2>.остѣми//<2>.остеми//<2>.осътебыся//<2>.остабы//<2>.остабо//<2>.остаждесь//<2>.осътѣбыся//<2>.осътѣбысь//<2>.остаждеся//<2>.осътебо//<2>.осътѣжесь//<2>.осътѣжеся//<2>.остѣсьсь//<2>.осътѣти//<2>.осътѣся//<2>.остаже
  gramm: indic,aor,du,2p
 -flex: <1>.емъжъдеся//<1>.емъся//<1>.емътись//<1>.емъжъдесь//<1>.еммися//<1>.емждесь//<1>.емжде//<1>.емся//<1>.ембыся//<1>.еметися//<1>.ембысь//<1>.емежеся//<1>.емъжде//<1>.емъбы//<1>.емебо//<1>.емесьсь//<1>.емежесь//<1>.ембы//<1>.емежъде//<1>.емъсьсь//<1>.емеждесь//<1>.емеждеся//<1>.еммись//<1>.емъждесь//<1>.емъже//<1>.емъждеся//<1>.емти//<1>.емже//<1>.емеми//<1>.емъбысь//<1>.емъти//<1>.емежде//<1>.ембося//<1>.емсьсь//<1>.емъми//<1>.емждеся//<1>.емми//<1>.емети//<1>.емеже//<1>.емъмись//<1>.емъмися//<1>.емежъдеся//<1>.емъжеся//<1>.емебося//<1>.емъжъде//<1>.емъжесь//<1>.емтись//<1>.емтися//<1>.емъбо//<1>.емебы//<1>.емъбыся//<1>.емжесь//<1>.емебысь//<1>.емжеся//<1>.емътися//<1>.емъбося//<1>.ембо//<1>.емежъдесь//<1>.емебыся//<1>.емемися//<1>.емемись//<1>.емеся//<1>.еметись
  gramm: indic,praes,pl,1p
 -flex: <1>.емъжъдеся//<1>.емъся//<1>.емътись//<1>.емъжъдесь//<1>.еммися//<1>.емждесь//<1>.емжде//<1>.емся//<1>.ембыся//<1>.имемись//<1>.ембысь//<1>.имеже//<1>.емъжде//<1>.емъбы//<1>.емебо//<1>.емесьсь//<1>.имежесь//<1>.имежеся//<1>.имесьсь//<1>.ембы//<1>.имеждеся//<1>.имеждесь//<1>.имежъдеся//<1>.емежъде//<1>.емъсьсь//<1>.емеждесь//<1>.емеждеся//<1>.еммись//<1>.имежъде//<1>.еметися//<1>.имежъдесь//<1>.емъждесь//<1>.емети//<1>.емъже//<1>.емъждеся//<1>.емти//<1>.емже//<1>.емеми//<1>.емеже//<1>.емъбысь//<1>.емъти//<1>.имети//<1>.ембося//<1>.имеся//<1>.емсьсь//<1>.емъми//<1>.емждеся//<1>.имебы//<1>.емми//<1>.имебося//<1>.иметись//<1>.емъмись//<1>.емежесь//<1>.емъмися//<1>.емежъдеся//<1>.емъжеся//<1>.емебося//<1>.емъжъде//<1>.емъжесь//<1>.емтись//<1>.емтися//<1>.иметися//<1>.имебо//<1>.емъбо//<1>.емебы//<1>.емъбыся//<1>.емжесь//<1>.емебысь//<1>.емжеся//<1>.емътися//<1>.емежде//<1>.емъбося//<1>.ембо//<1>.имемися//<1>.емебыся//<1>.емемися//<1>.имебыся//<1>.имебысь//<1>.емемись//<1>.емеся//<1>.имежде//<1>.имеми//<1>.еметись//<1>.емежеся//<1>.емежъдесь
  gramm: imper,pl,1p
 -flex: <2>.осътажъдеся//<2>.осътажъдесь//<2>.осътѣжъдесь//<2>.осътѣжъдеся//<2>.осътетися//<2>.осътетись//<2>.осътами//<2>.остажде//<2>.осътебося//<2>.осътеже//<2>.осътѣбы//<2>.остѣжде//<2>.осътабысь//<2>.осътабыся//<2>.остасьсь//<2>.остабося//<2>.осътемись//<2>.остѣже//<2>.осътемися//<2>.осътежъде//<2>.осътѣбося//<2>.остесьсь//<2>.остѣмися//<2>.остѣмись//<2>.остѣти//<2>.осътамись//<2>.осътамися//<2>.осътети//<2>.остѣся//<2>.остежде//<2>.остеся//<2>.осътѣбо//<2>.остѣбыся//<2>.остѣбысь//<2>.остебося//<2>.осътабы//<2>.остѣбо//<2>.остабысь//<2>.остабыся//<2>.остамись//<2>.остебо//<2>.остамися//<2>.осътеми//<2>.осътатися//<2>.осътатись//<2>.осътаже//<2>.осътеся//<2>.остеже//<2>.осътѣтись//<2>.осътѣтися//<2>.остася//<2>.осътася//<2>.осътѣсьсь//<2>.остѣбы//<2>.осътабо//<2>.остебы//<2>.осътасьсь//<2>.остѣтись//<2>.остѣтися//<2>.осътежъдеся//<2>.остами//<2>.осътесьсь//<2>.остѣжесь//<2>.остѣжеся//<2>.остѣбося//<2>.осътабося//<2>.осътебысь//<2>.осътѣми//<2>.осътажъде//<2>.остебысь//<2>.остебыся//<2>.остежеся//<2>.остежесь//<2>.остети//<2>.осътежеся//<2>.осътежесь//<2>.остетися//<2>.остетись//<2>.осътажеся//<2>.осътажесь//<2>.остати//<2>.осътати//<2>.остатися//<2>.остатись//<2>.остемись//<2>.остемися//<2>.остажеся//<2>.остажесь//<2>.осътѣжъде//<2>.осътежъдесь//<2>.остѣждесь//<2>.остѣждеся//<2>.остеждеся//<2>.остеждесь//<2>.осътѣже//<2>.осътѣмися//<2>.осътѣмись//<2>.осътебы//<2>.остѣми//<2>.остеми//<2>.осътебыся//<2>.остабы//<2>.остабо//<2>.остаждесь//<2>.осътѣбыся//<2>.осътѣбысь//<2>.остаждеся//<2>.осътебо//<2>.осътѣжесь//<2>.осътѣжеся//<2>.остѣсьсь//<2>.осътѣти//<2>.осътѣся//<2>.остаже
  gramm: indic,aor,du,3p
 -flex: <1>.утъжъдеся//<1>.утъжъдесь//<1>.утьми//<1>.утьбося//<1>.оужъдеся//<1>.оужъдесь//<1>.южъдесь//<1>.оуми//<1>.ютись//<1>.южесь//<1>.южеся//<1>.утждесь//<1>.утсьсь//<1>.оусьсь//<1>.утьмися//<1>.утьмись//<1>.утмися//<1>.утмись//<1>.юже//<1>.утъже//<1>.утьтись//<1>.утьтися//<1>.оумись//<1>.утбы//<1>.оужде//<1>.оуже//<1>.утъжде//<1>.утждеся//<1>.утъся//<1>.утбыся//<1>.утбысь//<1>.утьжесь//<1>.утьжеся//<1>.юбыся//<1>.юбысь//<1>.юбо//<1>.утти//<1>.южъдеся//<1>.юбося//<1>.оужеся//<1>.оужесь//<1>.утьжде//<1>.утъсьсь//<1>.южде//<1>.утътися//<1>.утътись//<1>.юбы//<1>.утъждесь//<1>.утьти//<1>.утбо//<1>.юждесь//<1>.юждеся//<1>.утъждеся//<1>.юсьсь//<1>.оумися//<1>.утся//<1>.утьбы//<1>.утьжъде//<1>.утъти//<1>.оубы//<1>.утъбо//<1>.утже//<1>.утъбы//<1>.утми//<1>.утъбысь//<1>.утьжъдесь//<1>.оуждеся//<1>.оуждесь//<1>.утьжъдеся//<1>.утъжеся//<1>.утъжесь//<1>.оутися//<1>.оубо//<1>.ютися//<1>.оутись//<1>.утъбося//<1>.утьбо//<1>.утжесь//<1>.утьждеся//<1>.утьждесь//<1>.утжеся//<1>.уттись//<1>.уттися//<1>.южъде//<1>.юти//<1>.оужъде//<1>.утьже//<1>.юмися//<1>.юмись//<1>.утжде//<1>.утьсьсь//<1>.утбося//<1>.юся//<1>.утъжъде//<1>.оубося//<1>.уться//<1>.утъми//<1>.утъбыся//<1>.оуся//<1>.утьбыся//<1>.утьбысь//<1>.оубысь//<1>.оубыся//<1>.оути//<1>.утъмись//<1>.юми//<1>.утъмися
  gramm: indic,praes,pl,3p
 -flex: <1>.ижеся//<1>.ижесь//<1>.ися//<1>.исьсь//<1>.ижде//<1>.ибы//<1>.итися//<1>.итись//<1>.иже//<1>.иждеся//<1>.иждесь//<1>.ити//<1>.ими//<1>.ибысь//<1>.ибыся//<1>.ижъде//<1>.имись//<1>.имися//<1>.ижъдеся//<1>.ижъдесь//<1>.ибо//<1>.ибося
  gramm: imper,sg,2p
 -flex: <2>.ебо//<2>.есьсь//<2>.етися//<2>.етись//<2>.ебысь//<2>.ебыся//<2>.еми//<2>.еже//<2>.ежеся//<2>.ежъдесь//<2>.ебося//<2>.ежъде//<2>.ети//<2>.еждеся//<2>.еждесь//<2>.емись//<2>.емися//<2>.еся//<2>.ежде//<2>.ежъдеся//<2>.ежесь//<2>.ебы
  gramm: indic,aor,sg,2p
 -flex: <2>.ебо//<2>.есьсь//<2>.етися//<2>.етись//<2>.ебысь//<2>.ебыся//<2>.еми//<2>.еже//<2>.ежеся//<2>.ежъдесь//<2>.ебося//<2>.ежъде//<2>.ети//<2>.еждеся//<2>.еждесь//<2>.емись//<2>.емися//<2>.еся//<2>.ежде//<2>.ежъдеся//<2>.ежесь//<2>.ебы
  gramm: indic,aor,sg,3p
 -flex: .лажесь//.лабося//.лабось//.лажеся//.лаждесь//.лаждеся//.лабыся//.лась//.лася//.лабысь//.ламися//.латись//.латися//.ламись//.лажъдесь//.лажъдеся
  gramm: perf,pl,n
 -flex: <2>.охъжесь//<2>.охжесь//<2>.охъждеся//<2>.охътися//<2>.охтися//<2>.охтись//<2>.охътись//<2>.охже//<2>.охъже//<2>.охжде//<2>.охъжде//<2>.охъбося//<2>.охъми//<2>.охми//<2>.охъждесь//<2>.охждесь//<2>.охждеся//<2>.охъжъдеся//<2>.охъжъдесь//<2>.охъбы//<2>.охбы//<2>.охбося//<2>.охбо//<2>.охъбо//<2>.охжеся//<2>.охъжеся//<2>.охъти//<2>.охти//<2>.охъсьсь//<2>.охсьсь//<2>.охмись//<2>.охъмись//<2>.охъмися//<2>.охмися//<2>.охъся//<2>.охся//<2>.охбысь//<2>.охъбысь//<2>.охъбыся//<2>.охбыся//<2>.охъжъде
  gramm: indic,aor,sg,1p
 -flex: <1>.етесьсь//<1>.етѣбо//<1>.етѣмися//<1>.етѣмись//<1>.етети//<1>.етажеся//<1>.етабы//<1>.етажесь//<1>.етебысь//<1>.етежъде//<1>.етѣбося//<1>.етѣти//<1>.етѣжесь//<1>.етѣбыся//<1>.етѣся//<1>.етѣжеся//<1>.етемись//<1>.етемися//<1>.етежеся//<1>.етажъдеся//<1>.етажде//<1>.етажъдесь//<1>.етѣсьсь//<1>.етежесь//<1>.етебыся//<1>.етасьсь//<1>.етѣжде//<1>.етѣжъде//<1>.етабося//<1>.етѣбысь//<1>.етеся//<1>.етебо//<1>.етаже//<1>.етежъдеся//<1>.етежъдесь//<1>.етѣжъдесь//<1>.етебося//<1>.етебы//<1>.етѣже//<1>.етажъде//<1>.етѣждесь//<1>.етабо//<1>.етати//<1>.етѣждеся//<1>.етежде//<1>.етася//<1>.етѣжъдеся//<1>.ететися//<1>.ететись//<1>.етабысь//<1>.етѣми//<1>.етабыся//<1>.етамись//<1>.етамися//<1>.етатися//<1>.етатись//<1>.етеже//<1>.етеми//<1>.етѣбы//<1>.етами//<1>.етаждесь//<1>.етаждеся//<1>.етеждеся//<1>.етѣтись//<1>.етѣтися//<1>.етеждесь
  gramm: indic,praes,du,2p
 -flex: <1>.ешижъде//<1>.ешибося//<1>.ешибы//<1>.ешижесь//<1>.ешимися//<1>.ешижеся//<1>.ешижъдесь//<1>.ешижъдеся//<1>.ешижде//<1>.ешиждеся//<1>.ешиждесь//<1>.ешими//<1>.ешимись//<1>.ешиже//<1>.ешитись//<1>.ешитися//<1>.ешибыся//<1>.ешибысь//<1>.ешибо//<1>.ешися//<1>.ешисьсь//<1>.ешити
  gramm: indic,praes,sg,2p
 -flex: <1>.евася//<1>.евежъдеся//<1>.евежъдесь//<1>.евѣтись//<1>.евамись//<1>.еветись//<1>.евамися//<1>.еважде//<1>.евеже//<1>.евебы//<1>.евѣже//<1>.еважъде//<1>.евати//<1>.евеми//<1>.евѣбы//<1>.евебося//<1>.евабо//<1>.евѣжъдесь//<1>.еветися//<1>.евесьсь//<1>.евѣтися//<1>.евѣждесь//<1>.евабысь//<1>.евѣми//<1>.евабыся//<1>.еватися//<1>.еватись//<1>.еважеся//<1>.еважесь//<1>.евѣжде//<1>.евежде//<1>.евежеся//<1>.евѣти//<1>.евежесь//<1>.евѣбо//<1>.евѣмися//<1>.евемись//<1>.евемися//<1>.евѣмись//<1>.евами//<1>.евети//<1>.евабы//<1>.евѣждеся//<1>.евасьсь//<1>.евѣбыся//<1>.евѣжъде//<1>.евабося//<1>.евѣбысь//<1>.евежъде//<1>.еваждесь//<1>.евебо//<1>.еваже//<1>.еваждеся//<1>.евеждеся//<1>.евеждесь//<1>.евѣжесь//<1>.евеся//<1>.евѣся//<1>.евѣжеся//<1>.евѣбося//<1>.еважъдеся//<1>.еважъдесь//<1>.евѣсьсь//<1>.евебысь//<1>.евебыся//<1>.евѣжъдеся
  gramm: imper,du,1p
 -flex: .лися//.лижеся//.лись//.либось//.лижъдеся//.лимися//.лиждесь//.либыся//.лижъдесь//.лиждеся//.либося//.лижесь//.либысь//.лимись//.литись//.литися
  gramm: perf,pl,m
 -flex: .лытися//.лыбося//.лыся//.лыбысь//.лыжеся//.лымися//.лыбыся//.лымись//.лытись//.лыжесь//.лыждесь//.лыбось//.лысь//.лыждеся//.лыжъдеся//.лыжъдесь
  gramm: perf,pl,f
 -flex: <2>.осътежъдеся//<2>.осътежъдесь//<2>.остебо//<2>.остеждеся//<2>.осътетися//<2>.осътетись//<2>.остеждесь//<2>.осътебося//<2>.осътеже//<2>.осътебы//<2>.осътесьсь//<2>.остеми//<2>.остетись//<2>.осътебысь//<2>.осътеся//<2>.осътежъде//<2>.остеже//<2>.остебысь//<2>.остебыся//<2>.осътеми//<2>.остесьсь//<2>.остежеся//<2>.остежесь//<2>.остети//<2>.осътебо//<2>.осътежесь//<2>.остетися//<2>.осътемися//<2>.осътети//<2>.остежде//<2>.осътемись//<2>.остеся//<2>.остемись//<2>.остемися//<2>.остебы//<2>.осътежеся//<2>.осътебыся//<2>.остебося
  gramm: indic,aor,pl,2p
 -flex: <1>.итебысь//<1>.итебыся//<1>.итеми//<1>.итети//<1>.итебося//<1>.итежеся//<1>.итежесь//<1>.итесьсь//<1>.итежъде//<1>.итеждесь//<1>.итеждеся//<1>.итежъдеся//<1>.итеся//<1>.итежъдесь//<1>.итебы//<1>.итемись//<1>.итемися//<1>.итеже//<1>.итебо//<1>.итежде//<1>.итетися//<1>.итетись
  gramm: imper,pl,2p
 -flex: .лѣбыся//.лѣтися//.лѣтись//.лѣмися//.лѣжъдеся//.лѣжъдесь//.лѣжеся//.лежесь//.лежеся//.лѣжесь//.лѣбысь//.леждеся//.леждесь//.лѣбось//.лѣбося//.лесь//.леся//.лѣмись//.лежъдесь//.лѣждесь//.лѣждеся//.лебыся//.лебысь//.летись//.летися//.лебося//.лебось//.лемися//.лемись//.лежъдеся//.лѣся//.лѣсь
  gramm: perf,du,n
-paradigm: V14st
 -flex: <1>.етесьсь//<1>.етети//<1>.етежъде//<1>.етемись//<1>.етемися//<1>.етебысь//<1>.етебыся//<1>.етежеся//<1>.етежесь//<1>.етеся//<1>.етебо//<1>.етежъдеся//<1>.етежъдесь//<1>.етебы//<1>.етежде//<1>.ететися//<1>.ететись//<1>.етеже//<1>.етеми//<1>.етебося//<1>.етеждеся//<1>.етеждесь
  gramm: indic,praes,pl,2p
 -flex: .тимись//.тимися//.тити//.тися//.тибысь//.тибо//.тибыся//.тижъде//.тибы//.тиждесь//.тиждеся//.тижде//.титися//.титись//.тижеся//.тижесь//.тими//.тисьсь//.тижъдеся//.тиже//.тижъдесь//.тибося
  gramm: inf
 -flex: <1>.ястебы//<1>.ястеждеся//<1>.ястеждесь//<1>.ястабо//<1>.ясътесьсь//<1>.ясътатися//<1>.ясътежесь//<1>.ясътежъдесь//<1>.ястѣбыся//<1>.ястѣбысь//<1>.ястебося//<1>.ястѣти//<1>.ясътеся//<1>.ясътаже//<1>.ясътѣжъдесь//<1>.ясътѣжъдеся//<1>.ясътажеся//<1>.ясътажесь//<1>.ястабы//<1>.ястѣжесь//<1>.ясътасьсь//<1>.ястѣжеся//<1>.ясътеми//<1>.ястабысь//<1>.ястабыся//<1>.ясътѣбыся//<1>.ясътетись//<1>.ясътѣми//<1>.ясътася//<1>.ясътабо//<1>.ястасьсь//<1>.ясътежъдеся//<1>.ясътежеся//<1>.ясътежъде//<1>.ястебысь//<1>.ястѣже//<1>.ясътатись//<1>.ясътѣмися//<1>.ясътѣмись//<1>.ястася//<1>.ястесьсь//<1>.ясътемись//<1>.ясътемися//<1>.ястѣждесь//<1>.ястемись//<1>.ясътамися//<1>.ясътабы//<1>.ясътебысь//<1>.ясътебыся//<1>.ястажеся//<1>.ястажесь//<1>.ясътажъде//<1>.ястѣбо//<1>.ясътѣбы//<1>.ясътѣжесь//<1>.ясътѣжеся//<1>.ясътѣтись//<1>.ясътѣтися//<1>.ястаждесь//<1>.ясътебы//<1>.ястаждеся//<1>.ясътѣже//<1>.ястежде//<1>.ясътамись//<1>.ястемися//<1>.ясътетися//<1>.ясътабысь//<1>.ясътабыся//<1>.ясътѣбысь//<1>.ястебыся//<1>.ясътѣся//<1>.ясътебо//<1>.ястети//<1>.ясътѣти//<1>.ясътеже//<1>.ястамись//<1>.ястебо//<1>.ястамися//<1>.ясътажъдеся//<1>.ястѣбы//<1>.ястѣсьсь//<1>.ясътети//<1>.ястѣжде//<1>.ястатися//<1>.ястатись//<1>.ясътабося//<1>.ясътѣжъде//<1>.ястѣся//<1>.ясътати//<1>.ястеся//<1>.ясътѣсьсь//<1>.ясътѣбося//<1>.ястѣтись//<1>.ястѣтися//<1>.ястѣмися//<1>.ястами//<1>.ястѣмись//<1>.ястеже//<1>.ястажде//<1>.ястеми//<1>.ястежесь//<1>.ястѣждеся//<1>.ястаже//<1>.ястати//<1>.ясътебося//<1>.ястабося//<1>.ясътажъдесь//<1>.ястѣми//<1>.ястѣбося//<1>.ясътами//<1>.ястетися//<1>.ястетись//<1>.ястежеся//<1>.ясътѣбо
  gramm: indic,imperf,du,2p
 -flex: <1>.охомъждесь//<1>.охомъми//<1>.охомъсьсь//<1>.охомжде//<1>.охомъмися//<1>.охомся//<1>.охомътися//<1>.охомътись//<1>.охомъжеся//<1>.охомъжесь//<1>.охомти//<1>.охомъбо//<1>.охомъждеся//<1>.охомъжъде//<1>.охомбыся//<1>.охомбо//<1>.охомъмись//<1>.охомбы//<1>.охомъбыся//<1>.охомбося//<1>.охомъбысь//<1>.охомъся//<1>.охомбысь//<1>.охомъжде//<1>.охомсьсь//<1>.охомми//<1>.охомжесь//<1>.охомъбы//<1>.охомжеся//<1>.охомтись//<1>.охомтися//<1>.охомже//<1>.охомъже//<1>.охомъти//<1>.охомъжъдеся//<1>.охомъбося//<1>.охомъжъдесь//<1>.охоммися//<1>.охомждесь//<1>.охомждеся//<1>.охоммись
  gramm: indic,aor,pl,1p
 -flex: <1>.ястебы//<1>.ястеждеся//<1>.ястеждесь//<1>.ястабо//<1>.ясътесьсь//<1>.ясътатися//<1>.ясътежесь//<1>.ясътежъдесь//<1>.ястѣбыся//<1>.ястѣбысь//<1>.ястебося//<1>.ястѣти//<1>.ясътеся//<1>.ясътаже//<1>.ясътѣжъдесь//<1>.ясътѣжъдеся//<1>.ясътажеся//<1>.ясътажесь//<1>.ястабы//<1>.ястѣжесь//<1>.ясътасьсь//<1>.ястѣжеся//<1>.ясътеми//<1>.ястабысь//<1>.ястабыся//<1>.ясътѣбыся//<1>.ясътетись//<1>.ясътѣми//<1>.ясътася//<1>.ясътабо//<1>.ястасьсь//<1>.ясътежъдеся//<1>.ясътежеся//<1>.ясътежъде//<1>.ястебысь//<1>.ястѣже//<1>.ясътатись//<1>.ясътѣмися//<1>.ясътѣмись//<1>.ястася//<1>.ястесьсь//<1>.ясътемись//<1>.ясътемися//<1>.ястѣждесь//<1>.ястемись//<1>.ясътамися//<1>.ясътабы//<1>.ясътебысь//<1>.ясътебыся//<1>.ястажеся//<1>.ястажесь//<1>.ясътажъде//<1>.ястѣбо//<1>.ясътѣбы//<1>.ясътѣжесь//<1>.ясътѣжеся//<1>.ясътѣтись//<1>.ясътѣтися//<1>.ястаждесь//<1>.ясътебы//<1>.ястаждеся//<1>.ясътѣже//<1>.ястежде//<1>.ясътамись//<1>.ястемися//<1>.ясътетися//<1>.ясътабысь//<1>.ясътабыся//<1>.ясътѣбысь//<1>.ястебыся//<1>.ясътѣся//<1>.ясътебо//<1>.ястети//<1>.ясътѣти//<1>.ясътеже//<1>.ястамись//<1>.ястебо//<1>.ястамися//<1>.ясътажъдеся//<1>.ястѣбы//<1>.ястѣсьсь//<1>.ясътети//<1>.ястѣжде//<1>.ястатися//<1>.ястатись//<1>.ясътабося//<1>.ясътѣжъде//<1>.ястѣся//<1>.ясътати//<1>.ястеся//<1>.ясътѣсьсь//<1>.ясътѣбося//<1>.ястѣтись//<1>.ястѣтися//<1>.ястѣмися//<1>.ястами//<1>.ястѣмись//<1>.ястеже//<1>.ястажде//<1>.ястеми//<1>.ястежесь//<1>.ястѣждеся//<1>.ястаже//<1>.ястати//<1>.ясътебося//<1>.ястабося//<1>.ясътажъдесь//<1>.ястѣми//<1>.ястѣбося//<1>.ясътами//<1>.ястетися//<1>.ястетись//<1>.ястежеся//<1>.ясътѣбо
  gramm: indic,imperf,du,3p
 -flex: .лажесь//.лабося//.лабось//.лажеся//.лаждесь//.лаждеся//.лабыся//.лась//.лася//.лабысь//.ламися//.латись//.латися//.ламись//.лажъдесь//.лажъдеся
  gramm: perf,du,m
 -flex: <1>.ижеся//<1>.ижесь//<1>.ися//<1>.исьсь//<1>.ижде//<1>.ибы//<1>.итися//<1>.итись//<1>.иже//<1>.иждеся//<1>.иждесь//<1>.ити//<1>.ими//<1>.ибысь//<1>.ибыся//<1>.ижъде//<1>.имись//<1>.имися//<1>.ижъдеся//<1>.ижъдесь//<1>.ибо//<1>.ибося
  gramm: imper,sg,3p
 -flex: <1>.ястебы//<1>.ясътети//<1>.ястеждеся//<1>.ясътетися//<1>.ясътетись//<1>.ястеждесь//<1>.ясътеже//<1>.ястеся//<1>.ясътежесь//<1>.ясътесьсь//<1>.ясътежеся//<1>.ястебысь//<1>.ястебыся//<1>.ясътежъдесь//<1>.ясътебы//<1>.ясътежъде//<1>.ястежде//<1>.ястебося//<1>.ястети//<1>.ястеже//<1>.ясътеся//<1>.ястежеся//<1>.ястеми//<1>.ястесьсь//<1>.ясътемись//<1>.ясътемися//<1>.ясътебося//<1>.ясътежъдеся//<1>.ясътебо//<1>.ястемись//<1>.ястемися//<1>.ястетися//<1>.ястетись//<1>.ясътебысь//<1>.ястебо//<1>.ястежесь//<1>.ясътебыся//<1>.ясътеми
  gramm: indic,imperf,pl,2p
 -flex: <1>.яхъбы//<1>.яхждесь//<1>.яхждеся//<1>.яхъбысь//<1>.яхъбыся//<1>.яхбо//<1>.яхся//<1>.яхъбося//<1>.яхъми//<1>.яхъмись//<1>.яхъжде//<1>.яхътися//<1>.яхъсьсь//<1>.яхбося//<1>.яхъжеся//<1>.яхъжесь//<1>.яхти//<1>.яхми//<1>.яхмися//<1>.яхмись//<1>.яхжде//<1>.яхътись//<1>.яхъже//<1>.яхъждесь//<1>.яхсьсь//<1>.яхъмися//<1>.яхжеся//<1>.яхъти//<1>.яхжесь//<1>.яхъждеся//<1>.яхбы//<1>.яхъжъде//<1>.яхбысь//<1>.яхъжъдеся//<1>.яхъжъдесь//<1>.яхбыся//<1>.яхже//<1>.яхъся//<1>.яхъбо//<1>.яхтися//<1>.яхтись
  gramm: indic,imperf,sg,1p
 -flex: <1>.яшетися//<1>.яшетись//<1>.яшежъдеся//<1>.яшежъдесь//<1>.яшеже//<1>.яшебы//<1>.яшежде//<1>.яшебося//<1>.яшеми//<1>.яшети//<1>.яшебо//<1>.яшебысь//<1>.яшебыся//<1>.яшежеся//<1>.яшежесь//<1>.яшежъде//<1>.яшесьсь//<1>.яшемись//<1>.яшемися//<1>.яшеждеся//<1>.яшеждесь//<1>.яшеся
  gramm: indic,imperf,sg,2p
 -flex: <1>.евася//<1>.евежъдеся//<1>.евежъдесь//<1>.евѣтись//<1>.евамись//<1>.еветись//<1>.евамися//<1>.еважде//<1>.евеже//<1>.евебы//<1>.евѣже//<1>.еважъде//<1>.евати//<1>.евеми//<1>.евѣбы//<1>.евебося//<1>.евабо//<1>.евѣжъдесь//<1>.еветися//<1>.евесьсь//<1>.евѣтися//<1>.евѣждесь//<1>.евабысь//<1>.евѣми//<1>.евабыся//<1>.еватися//<1>.еватись//<1>.еважеся//<1>.еважесь//<1>.евѣжде//<1>.евежде//<1>.евежеся//<1>.евѣти//<1>.евежесь//<1>.евѣбо//<1>.евѣмися//<1>.евемись//<1>.евемися//<1>.евѣмись//<1>.евами//<1>.евети//<1>.евабы//<1>.евѣждеся//<1>.евасьсь//<1>.евѣбыся//<1>.евѣжъде//<1>.евабося//<1>.евѣбысь//<1>.евежъде//<1>.еваждесь//<1>.евебо//<1>.еваже//<1>.еваждеся//<1>.евеждеся//<1>.евеждесь//<1>.евѣжесь//<1>.евеся//<1>.евѣся//<1>.евѣжеся//<1>.евѣбося//<1>.еважъдеся//<1>.еважъдесь//<1>.евѣсьсь//<1>.евебысь//<1>.евебыся//<1>.евѣжъдеся
  gramm: indic,praes,du,1p
 -flex: <1>.яхомъми//<1>.яхомсьсь//<1>.яхомбысь//<1>.яхомбыся//<1>.яхомтися//<1>.яхомтись//<1>.яхомъбысь//<1>.яхомъбыся//<1>.яхомъжъде//<1>.яхомми//<1>.яхомъждесь//<1>.яхомбы//<1>.яхомъбо//<1>.яхомъмися//<1>.яхомже//<1>.яхомждеся//<1>.яхомъжъдеся//<1>.яхомъжъдесь//<1>.яхомбося//<1>.яхомъбося//<1>.яхомъся//<1>.яхомждесь//<1>.яхомъжеся//<1>.яхомъжесь//<1>.яхомъмись//<1>.яхомся//<1>.яхомъсьсь//<1>.яхомжеся//<1>.яхомжесь//<1>.яхомъбы//<1>.яхомъжде//<1>.яхомътися//<1>.яхомътись//<1>.яхомти//<1>.яхомбо//<1>.яхоммися//<1>.яхомъждеся//<1>.яхомъже//<1>.яхоммись//<1>.яхомжде//<1>.яхомъти
  gramm: indic,imperf,pl,1p
 -flex: <1>.етесьсь//<1>.етѣбо//<1>.етѣмися//<1>.етѣмись//<1>.етети//<1>.етажеся//<1>.етабы//<1>.етажесь//<1>.етебысь//<1>.етежъде//<1>.етѣбося//<1>.етѣти//<1>.етѣжесь//<1>.етѣбыся//<1>.етѣся//<1>.етѣжеся//<1>.етемись//<1>.етемися//<1>.етежеся//<1>.етажъдеся//<1>.етажде//<1>.етажъдесь//<1>.етѣсьсь//<1>.етежесь//<1>.етебыся//<1>.етасьсь//<1>.етѣжде//<1>.етѣжъде//<1>.етабося//<1>.етѣбысь//<1>.етеся//<1>.етебо//<1>.етаже//<1>.етежъдеся//<1>.етежъдесь//<1>.етѣжъдесь//<1>.етебося//<1>.етебы//<1>.етѣже//<1>.етажъде//<1>.етѣждесь//<1>.етабо//<1>.етати//<1>.етѣждеся//<1>.етежде//<1>.етася//<1>.етѣжъдеся//<1>.ететися//<1>.ететись//<1>.етабысь//<1>.етѣми//<1>.етабыся//<1>.етамись//<1>.етамися//<1>.етатися//<1>.етатись//<1>.етеже//<1>.етеми//<1>.етѣбы//<1>.етами//<1>.етаждесь//<1>.етаждеся//<1>.етеждеся//<1>.етѣтись//<1>.етѣтися//<1>.етеждесь
  gramm: indic,praes,du,3p
 -flex: <1>.етъти//<1>.ежъдесь//<1>.етсьсь//<1>.етъмися//<1>.етътись//<1>.етмись//<1>.етъже//<1>.ежде//<1>.етись//<1>.етже//<1>.етждеся//<1>.етждесь//<1>.еждесь//<1>.етъжесь//<1>.етъжеся//<1>.есьсь//<1>.ебо//<1>.етъжъдесь//<1>.етъжъдеся//<1>.етми//<1>.етъждеся//<1>.етъждесь//<1>.еттись//<1>.ебысь//<1>.ебыся//<1>.етъбы//<1>.етъжъде//<1>.етжде//<1>.етмися//<1>.етъсьсь//<1>.еттися//<1>.етбы//<1>.етжеся//<1>.етжесь//<1>.ети//<1>.етъся//<1>.етбо//<1>.етъмись//<1>.ебося//<1>.етъбося//<1>.ежеся//<1>.етбося//<1>.емись//<1>.ежесь//<1>.еждеся//<1>.еми//<1>.ежъде//<1>.етбысь//<1>.етти//<1>.етътися//<1>.еся//<1>.етъбо//<1>.ется//<1>.еже//<1>.емися//<1>.етися//<1>.ебы//<1>.етбыся//<1>.етъбыся//<1>.етъбысь//<1>.ежъдеся//<1>.етъжде//<1>.етъми
  gramm: indic,praes,sg,3p
 -flex: .лѣбыся//.лѣтися//.лѣтись//.лѣмися//.лѣжъдеся//.лѣжъдесь//.лѣжеся//.лежесь//.лежеся//.лѣжесь//.лѣбысь//.леждеся//.леждесь//.лѣбось//.лѣбося//.лесь//.леся//.лѣмись//.лежъдесь//.лѣждесь//.лѣждеся//.лебыся//.лебысь//.летись//.летися//.лебося//.лебось//.лемися//.лемись//.лежъдеся//.лѣся//.лѣсь
  gramm: perf,du,f
 -flex: <1>.яховѣжесь//<1>.яховежъде//<1>.яховажъде//<1>.яховебося//<1>.яховѣтись//<1>.яховѣтися//<1>.яховѣже//<1>.яховѣбыся//<1>.яховѣбысь//<1>.яховемися//<1>.яховася//<1>.яховамись//<1>.яховамися//<1>.яховежесь//<1>.яховежъдеся//<1>.яховежеся//<1>.яховети//<1>.яховеже//<1>.яховѣжеся//<1>.яховажеся//<1>.яховажесь//<1>.яховѣжде//<1>.яховеждесь//<1>.яховати//<1>.яховежъдесь//<1>.яховѣбо//<1>.яховѣти//<1>.яховѣбося//<1>.яховабо//<1>.яховѣся//<1>.яховасьсь//<1>.яховеся//<1>.яховабы//<1>.яховажъдеся//<1>.яховажъдесь//<1>.яховеми//<1>.яховѣжъде//<1>.яховебы//<1>.яховаждеся//<1>.яховежде//<1>.яховаждесь//<1>.яховѣжъдесь//<1>.яховѣжъдеся//<1>.яховетися//<1>.яховетись//<1>.яховами//<1>.яховѣмися//<1>.яховѣмись//<1>.яховажде//<1>.яховѣбы//<1>.яховабысь//<1>.яховабыся//<1>.яховесьсь//<1>.яховатися//<1>.яховѣждеся//<1>.яховѣждесь//<1>.яховатись//<1>.яховемись//<1>.яховаже//<1>.яховеждеся//<1>.яховѣсьсь//<1>.яховабося//<1>.яховебо//<1>.яховебыся//<1>.яховебысь//<1>.яховѣми
  gramm: indic,imperf,du,1p
 -flex: <1>.уждеся//<1>.уждесь//<1>.убы//<1>.уся//<1>.ути//<1>.убыся//<1>.убысь//<1>.усьсь//<1>.ужъде//<1>.уже//<1>.умися//<1>.умись//<1>.уми//<1>.ужде//<1>.ужесь//<1>.ужеся//<1>.утись//<1>.утися//<1>.ужъдесь//<1>.ужъдеся//<1>.убося//<1>.убо
  gramm: indic,praes,sg,1p
 -flex: <1>.итѣжесь//<1>.итѣжеся//<1>.итебысь//<1>.итѣбо//<1>.итебыся//<1>.итѣбыся//<1>.итѣбысь//<1>.итабося//<1>.итеми//<1>.итети//<1>.итами//<1>.итаждесь//<1>.итѣжъде//<1>.итабысь//<1>.итамись//<1>.итабыся//<1>.итамися//<1>.итебося//<1>.итежеся//<1>.итежесь//<1>.итасьсь//<1>.итѣся//<1>.итѣти//<1>.итесьсь//<1>.итажеся//<1>.итажесь//<1>.итѣждеся//<1>.итежъде//<1>.итѣбы//<1>.итеждесь//<1>.итеждеся//<1>.итебо//<1>.итеся//<1>.итаже//<1>.итѣбося//<1>.итѣже//<1>.итебы//<1>.итабы//<1>.итѣждесь//<1>.итѣми//<1>.итѣсьсь//<1>.итѣжъдеся//<1>.итатися//<1>.итѣтись//<1>.итажде//<1>.итатись//<1>.итемись//<1>.итаждеся//<1>.итѣжъдесь//<1>.итемися//<1>.итася//<1>.итабо//<1>.итеже//<1>.итѣтися//<1>.итежъдеся//<1>.итѣмись//<1>.итати//<1>.итажъде//<1>.итежде//<1>.итѣмися//<1>.итажъдеся//<1>.итажъдесь//<1>.итежъдесь//<1>.итетися//<1>.итетись//<1>.итѣжде
  gramm: imper,du,2p
 -flex: .лотися//.лобысь//.лобыся//.лождесь//.лотись//.ложъдеся//.ложъдесь//.ломися//.ложеся//.ложесь//.лобось//.лобося//.лося//.лождеся//.лось//.ломись
  gramm: perf,sg,n
 -flex: .лажесь//.лабося//.лабось//.лажеся//.лаждесь//.лаждеся//.лабыся//.лась//.лася//.лабысь//.ламися//.латись//.латися//.ламись//.лажъдесь//.лажъдеся
  gramm: perf,sg,f
 -flex: .лъмись//.лъмися//.лмись//.лбось//.лбося//.лмися//.лъся//.лъсь//.лбысь//.лбыся//.лъжеся//.лъжесь//.лъждесь//.лъбысь//.лъбыся//.лждесь//.лждеся//.лъбось//.лъжъдеся//.лъжъдесь//.лъбося//.лжеся//.лжесь//.лъждеся//.лтися//.лтись//.лътися//.лътись//.лся//.лсь
  gramm: perf,sg,m
 -flex: <1>.ошажеся//<1>.ошажесь//<1>.ошѧбы//<1>.ошася//<1>.ошабо//<1>.ошѧждесь//<1>.ошаждеся//<1>.ошаждесь//<1>.ошѧся//<1>.ошѧбыся//<1>.ошѧбысь//<1>.ошѧсьсь//<1>.ошѧжъде//<1>.ошабося//<1>.ошѧжде//<1>.ошѧбося//<1>.ошѧждеся//<1>.ошѧже//<1>.ошѧти//<1>.ошати//<1>.ошаже//<1>.ошѧми//<1>.ошами//<1>.ошѧбо//<1>.ошажъде//<1>.ошатися//<1>.ошасьсь//<1>.ошѧмися//<1>.ошѧмись//<1>.ошатись//<1>.ошабысь//<1>.ошабыся//<1>.ошѧжъдеся//<1>.ошѧжъдесь//<1>.ошажде//<1>.ошажъдеся//<1>.ошажъдесь//<1>.ошѧжесь//<1>.ошѧжеся//<1>.ошѧтись//<1>.ошамись//<1>.ошамися//<1>.ошѧтися//<1>.ошабы
  gramm: indic,aor,pl,3p
 -flex: <1>.оховеждесь//<1>.оховебы//<1>.оховати//<1>.оховажъдеся//<1>.оховажъдесь//<1>.оховеждеся//<1>.оховежъдеся//<1>.оховѣбы//<1>.оховеже//<1>.оховажеся//<1>.оховажесь//<1>.оховабо//<1>.оховѣтись//<1>.оховѣтися//<1>.оховемись//<1>.оховеми//<1>.оховѣжеся//<1>.оховежеся//<1>.оховѣже//<1>.оховѣждеся//<1>.оховатися//<1>.оховатись//<1>.оховамись//<1>.оховѣбося//<1>.оховамися//<1>.оховаждесь//<1>.оховѣми//<1>.оховаждеся//<1>.оховетися//<1>.оховася//<1>.оховетись//<1>.оховѣждесь//<1>.оховажъде//<1>.оховебысь//<1>.оховебо//<1>.оховемися//<1>.оховѣсьсь//<1>.оховебыся//<1>.оховѣмися//<1>.оховѣти//<1>.оховежъде//<1>.оховѣжъде//<1>.оховежъдесь//<1>.оховабысь//<1>.оховабыся//<1>.оховети//<1>.оховебося//<1>.оховеся//<1>.оховѣжде//<1>.оховѣмись//<1>.оховесьсь//<1>.оховаже//<1>.оховѣбыся//<1>.оховабося//<1>.оховѣбысь//<1>.оховабы//<1>.оховѣжесь//<1>.оховами//<1>.оховежде//<1>.оховасьсь//<1>.оховежесь//<1>.оховѣся//<1>.оховѣбо//<1>.оховѣжъдесь//<1>.оховажде//<1>.оховѣжъдеся
  gramm: indic,aor,du,1p
 -flex: <1>.осътажеся//<1>.осътажесь//<1>.остѣмись//<1>.осътѣбося//<1>.остати//<1>.остежесь//<1>.остежеся//<1>.остабо//<1>.остѣбо//<1>.осътажъдесь//<1>.осътесьсь//<1>.остаждесь//<1>.остаждеся//<1>.осътаже//<1>.осътебыся//<1>.осътѣжъдесь//<1>.осътѣжъдеся//<1>.осътемись//<1>.осътемися//<1>.остѣсьсь//<1>.остѣти//<1>.остѣждеся//<1>.осътеся//<1>.остатись//<1>.остатися//<1>.осътабося//<1>.остеми//<1>.остабы//<1>.осътасьсь//<1>.остѣбы//<1>.остеся//<1>.осътѣти//<1>.остамись//<1>.остажде//<1>.осътежъде//<1>.осътабо//<1>.остежде//<1>.осътеми//<1>.осътажъдеся//<1>.осътати//<1>.остабося//<1>.осътежъдесь//<1>.остѣмися//<1>.остемися//<1>.остемись//<1>.осътатися//<1>.осътатись//<1>.остети//<1>.осътетися//<1>.осътѣся//<1>.осътетись//<1>.остамися//<1>.осътежеся//<1>.осътежесь//<1>.остѣтися//<1>.остѣтись//<1>.остѣбося//<1>.остѣжде//<1>.осътети//<1>.остами//<1>.осътѣже//<1>.осътабы//<1>.осътѣжъде//<1>.осътебысь//<1>.осътѣми//<1>.остабыся//<1>.остабысь//<1>.осътѣсьсь//<1>.осътамись//<1>.осътамися//<1>.осътася//<1>.остесьсь//<1>.остебо//<1>.остетись//<1>.остетися//<1>.осътѣжесь//<1>.остебы//<1>.остѣми//<1>.осътѣтися//<1>.осътажъде//<1>.остасьсь//<1>.остѣбысь//<1>.остѣбыся//<1>.остаже//<1>.осътами//<1>.осътабысь//<1>.осътабыся//<1>.остѣся//<1>.осътеже//<1>.остажесь//<1>.остажеся//<1>.осътѣбыся//<1>.осътѣбысь//<1>.осътѣжеся//<1>.осътежъдеся//<1>.осътѣмися//<1>.осътебо//<1>.остася//<1>.осътѣмись//<1>.остѣждесь//<1>.осътѣтись//<1>.остебося//<1>.осътѣбы//<1>.осътебы//<1>.осътѣбо//<1>.осътебося//<1>.остѣже//<1>.остеждеся//<1>.остеждесь//<1>.остеже//<1>.остебыся//<1>.остебысь//<1>.остѣжеся//<1>.остѣжесь
  gramm: indic,aor,du,2p
 -flex: <1>.емъжъдеся//<1>.емъся//<1>.емътись//<1>.емъжъдесь//<1>.еммися//<1>.емждесь//<1>.емжде//<1>.емся//<1>.ембыся//<1>.еметися//<1>.ембысь//<1>.емежеся//<1>.емъжде//<1>.емъбы//<1>.емебо//<1>.емесьсь//<1>.емежесь//<1>.ембы//<1>.емежъде//<1>.емъсьсь//<1>.емеждесь//<1>.емеждеся//<1>.еммись//<1>.емъждесь//<1>.емъже//<1>.емъждеся//<1>.емти//<1>.емже//<1>.емеми//<1>.емъбысь//<1>.емъти//<1>.емежде//<1>.ембося//<1>.емсьсь//<1>.емъми//<1>.емждеся//<1>.емми//<1>.емети//<1>.емеже//<1>.емъмись//<1>.емъмися//<1>.емежъдеся//<1>.емъжеся//<1>.емебося//<1>.емъжъде//<1>.емъжесь//<1>.емтись//<1>.емтися//<1>.емъбо//<1>.емебы//<1>.емъбыся//<1>.емжесь//<1>.емебысь//<1>.емжеся//<1>.емътися//<1>.емъбося//<1>.ембо//<1>.емежъдесь//<1>.емебыся//<1>.емемися//<1>.емемись//<1>.емеся//<1>.еметись
  gramm: indic,praes,pl,1p
 -flex: <1>.емъжъдеся//<1>.емъся//<1>.емътись//<1>.емъжъдесь//<1>.еммися//<1>.емждесь//<1>.емжде//<1>.емся//<1>.ембыся//<1>.имемись//<1>.ембысь//<1>.имеже//<1>.емъжде//<1>.емъбы//<1>.емебо//<1>.емесьсь//<1>.имежесь//<1>.имежеся//<1>.имесьсь//<1>.ембы//<1>.имеждеся//<1>.имеждесь//<1>.имежъдеся//<1>.емежъде//<1>.емъсьсь//<1>.емеждесь//<1>.емеждеся//<1>.еммись//<1>.имежъде//<1>.еметися//<1>.имежъдесь//<1>.емъждесь//<1>.емети//<1>.емъже//<1>.емъждеся//<1>.емти//<1>.емже//<1>.емеми//<1>.емеже//<1>.емъбысь//<1>.емъти//<1>.имети//<1>.ембося//<1>.имеся//<1>.емсьсь//<1>.емъми//<1>.емждеся//<1>.имебы//<1>.емми//<1>.имебося//<1>.иметись//<1>.емъмись//<1>.емежесь//<1>.емъмися//<1>.емежъдеся//<1>.емъжеся//<1>.емебося//<1>.емъжъде//<1>.емъжесь//<1>.емтись//<1>.емтися//<1>.иметися//<1>.имебо//<1>.емъбо//<1>.емебы//<1>.емъбыся//<1>.емжесь//<1>.емебысь//<1>.емжеся//<1>.емътися//<1>.емежде//<1>.емъбося//<1>.ембо//<1>.имемися//<1>.емебыся//<1>.емемися//<1>.имебыся//<1>.имебысь//<1>.емемись//<1>.емеся//<1>.имежде//<1>.имеми//<1>.еметись//<1>.емежеся//<1>.емежъдесь
  gramm: imper,pl,1p
 -flex: <1>.осътажеся//<1>.осътажесь//<1>.остѣмись//<1>.осътѣбося//<1>.остати//<1>.остежесь//<1>.остежеся//<1>.остабо//<1>.остѣбо//<1>.осътажъдесь//<1>.осътесьсь//<1>.остаждесь//<1>.остаждеся//<1>.осътаже//<1>.осътебыся//<1>.осътѣжъдесь//<1>.осътѣжъдеся//<1>.осътемись//<1>.осътемися//<1>.остѣсьсь//<1>.остѣти//<1>.остѣждеся//<1>.осътеся//<1>.остатись//<1>.остатися//<1>.осътабося//<1>.остеми//<1>.остабы//<1>.осътасьсь//<1>.остѣбы//<1>.остеся//<1>.осътѣти//<1>.остамись//<1>.остажде//<1>.осътежъде//<1>.осътабо//<1>.остежде//<1>.осътеми//<1>.осътажъдеся//<1>.осътати//<1>.остабося//<1>.осътежъдесь//<1>.остѣмися//<1>.остемися//<1>.остемись//<1>.осътатися//<1>.осътатись//<1>.остети//<1>.осътетися//<1>.осътѣся//<1>.осътетись//<1>.остамися//<1>.осътежеся//<1>.осътежесь//<1>.остѣтися//<1>.остѣтись//<1>.остѣбося//<1>.остѣжде//<1>.осътети//<1>.остами//<1>.осътѣже//<1>.осътабы//<1>.осътѣжъде//<1>.осътебысь//<1>.осътѣми//<1>.остабыся//<1>.остабысь//<1>.осътѣсьсь//<1>.осътамись//<1>.осътамися//<1>.осътася//<1>.остесьсь//<1>.остебо//<1>.остетись//<1>.остетися//<1>.осътѣжесь//<1>.остебы//<1>.остѣми//<1>.осътѣтися//<1>.осътажъде//<1>.остасьсь//<1>.остѣбысь//<1>.остѣбыся//<1>.остаже//<1>.осътами//<1>.осътабысь//<1>.осътабыся//<1>.остѣся//<1>.осътеже//<1>.остажесь//<1>.остажеся//<1>.осътѣбыся//<1>.осътѣбысь//<1>.осътѣжеся//<1>.осътежъдеся//<1>.осътѣмися//<1>.осътебо//<1>.остася//<1>.осътѣмись//<1>.остѣждесь//<1>.осътѣтись//<1>.остебося//<1>.осътѣбы//<1>.осътебы//<1>.осътѣбо//<1>.осътебося//<1>.остѣже//<1>.остеждеся//<1>.остеждесь//<1>.остеже//<1>.остебыся//<1>.остебысь//<1>.остѣжеся//<1>.остѣжесь
  gramm: indic,aor,du,3p
 -flex: <1>.утъжъдеся//<1>.утъжъдесь//<1>.утьми//<1>.утьбося//<1>.оужъдеся//<1>.оужъдесь//<1>.южъдесь//<1>.оуми//<1>.ютись//<1>.южесь//<1>.южеся//<1>.утждесь//<1>.утсьсь//<1>.оусьсь//<1>.утьмися//<1>.утьмись//<1>.утмися//<1>.утмись//<1>.юже//<1>.утъже//<1>.утьтись//<1>.утьтися//<1>.оумись//<1>.утбы//<1>.оужде//<1>.оуже//<1>.утъжде//<1>.утждеся//<1>.утъся//<1>.утбыся//<1>.утбысь//<1>.утьжесь//<1>.утьжеся//<1>.юбыся//<1>.юбысь//<1>.юбо//<1>.утти//<1>.южъдеся//<1>.юбося//<1>.оужеся//<1>.оужесь//<1>.утьжде//<1>.утъсьсь//<1>.южде//<1>.утътися//<1>.утътись//<1>.юбы//<1>.утъждесь//<1>.утьти//<1>.утбо//<1>.юждесь//<1>.юждеся//<1>.утъждеся//<1>.юсьсь//<1>.оумися//<1>.утся//<1>.утьбы//<1>.утьжъде//<1>.утъти//<1>.оубы//<1>.утъбо//<1>.утже//<1>.утъбы//<1>.утми//<1>.утъбысь//<1>.утьжъдесь//<1>.оуждеся//<1>.оуждесь//<1>.утьжъдеся//<1>.утъжеся//<1>.утъжесь//<1>.оутися//<1>.оубо//<1>.ютися//<1>.оутись//<1>.утъбося//<1>.утьбо//<1>.утжесь//<1>.утьждеся//<1>.утьждесь//<1>.утжеся//<1>.уттись//<1>.уттися//<1>.южъде//<1>.юти//<1>.оужъде//<1>.утьже//<1>.юмися//<1>.юмись//<1>.утжде//<1>.утьсьсь//<1>.утбося//<1>.юся//<1>.утъжъде//<1>.оубося//<1>.уться//<1>.утъми//<1>.утъбыся//<1>.оуся//<1>.утьбыся//<1>.утьбысь//<1>.оубысь//<1>.оубыся//<1>.оути//<1>.утъмись//<1>.юми//<1>.утъмися
  gramm: indic,praes,pl,3p
 -flex: <1>.ижеся//<1>.ижесь//<1>.ися//<1>.исьсь//<1>.ижде//<1>.ибы//<1>.итися//<1>.итись//<1>.иже//<1>.иждеся//<1>.иждесь//<1>.ити//<1>.ими//<1>.ибысь//<1>.ибыся//<1>.ижъде//<1>.имись//<1>.имися//<1>.ижъдеся//<1>.ижъдесь//<1>.ибо//<1>.ибося
  gramm: imper,sg,2p
 -flex: <1>.яхубо//<1>.яхубося//<1>.яхубысь//<1>.яхубыся//<1>.яхуся//<1>.яхути//<1>.яхусьсь//<1>.яхужде//<1>.яхужъде//<1>.яхутися//<1>.яхуждесь//<1>.яхуже//<1>.яхуждеся//<1>.яхужъдеся//<1>.яхуми//<1>.яхутись//<1>.яхужъдесь//<1>.яхумись//<1>.яхумися//<1>.яхужеся//<1>.яхубы//<1>.яхужесь
  gramm: indic,imperf,pl,3p
 -flex: <1>.етися//<1>.етись//<1>.еждесь//<1>.еждеся//<1>.ебо//<1>.еся//<1>.есьсь//<1>.ебысь//<1>.ебыся//<1>.ети//<1>.ебося//<1>.емись//<1>.ежеся//<1>.емися//<1>.еми//<1>.ежъде//<1>.ежесь//<1>.еже//<1>.ежде//<1>.ебы//<1>.ежъдеся//<1>.ежъдесь
  gramm: indic,aor,sg,2p
 -flex: <1>.етися//<1>.етись//<1>.еждесь//<1>.еждеся//<1>.ебо//<1>.еся//<1>.есьсь//<1>.ебысь//<1>.ебыся//<1>.ети//<1>.ебося//<1>.емись//<1>.ежеся//<1>.емися//<1>.еми//<1>.ежъде//<1>.ежесь//<1>.еже//<1>.ежде//<1>.ебы//<1>.ежъдеся//<1>.ежъдесь
  gramm: indic,aor,sg,3p
 -flex: .лажесь//.лабося//.лабось//.лажеся//.лаждесь//.лаждеся//.лабыся//.лась//.лася//.лабысь//.ламися//.латись//.латися//.ламись//.лажъдесь//.лажъдеся
  gramm: perf,pl,n
 -flex: <1>.охбы//<1>.охъжъдеся//<1>.охъбыся//<1>.охъжъдесь//<1>.охъжде//<1>.охждеся//<1>.охмися//<1>.охъся//<1>.охся//<1>.охбыся//<1>.охбысь//<1>.охмись//<1>.охъти//<1>.охжде//<1>.охбося//<1>.охъбо//<1>.охти//<1>.охже//<1>.охъбы//<1>.охми//<1>.охсьсь//<1>.охъжъде//<1>.охъбысь//<1>.охждесь//<1>.охъсьсь//<1>.охъми//<1>.охъжеся//<1>.охъжесь//<1>.охътися//<1>.охъбося//<1>.охътись//<1>.охъже//<1>.охжесь//<1>.охжеся//<1>.охтись//<1>.охтися//<1>.охбо//<1>.охъмись//<1>.охъмися//<1>.охъждесь//<1>.охъждеся
  gramm: indic,aor,sg,1p
 -flex: <1>.яшетися//<1>.яшетись//<1>.яшежъдеся//<1>.яшежъдесь//<1>.яшеже//<1>.яшебы//<1>.яшежде//<1>.яшебося//<1>.яшеми//<1>.яшети//<1>.яшебо//<1>.яшебысь//<1>.яшебыся//<1>.яшежеся//<1>.яшежесь//<1>.яшежъде//<1>.яшесьсь//<1>.яшемись//<1>.яшемися//<1>.яшеждеся//<1>.яшеждесь//<1>.яшеся
  gramm: indic,imperf,sg,3p
 -flex: <1>.етесьсь//<1>.етѣбо//<1>.етѣмися//<1>.етѣмись//<1>.етети//<1>.етажеся//<1>.етабы//<1>.етажесь//<1>.етебысь//<1>.етежъде//<1>.етѣбося//<1>.етѣти//<1>.етѣжесь//<1>.етѣбыся//<1>.етѣся//<1>.етѣжеся//<1>.етемись//<1>.етемися//<1>.етежеся//<1>.етажъдеся//<1>.етажде//<1>.етажъдесь//<1>.етѣсьсь//<1>.етежесь//<1>.етебыся//<1>.етасьсь//<1>.етѣжде//<1>.етѣжъде//<1>.етабося//<1>.етѣбысь//<1>.етеся//<1>.етебо//<1>.етаже//<1>.етежъдеся//<1>.етежъдесь//<1>.етѣжъдесь//<1>.етебося//<1>.етебы//<1>.етѣже//<1>.етажъде//<1>.етѣждесь//<1>.етабо//<1>.етати//<1>.етѣждеся//<1>.етежде//<1>.етася//<1>.етѣжъдеся//<1>.ететися//<1>.ететись//<1>.етабысь//<1>.етѣми//<1>.етабыся//<1>.етамись//<1>.етамися//<1>.етатися//<1>.етатись//<1>.етеже//<1>.етеми//<1>.етѣбы//<1>.етами//<1>.етаждесь//<1>.етаждеся//<1>.етеждеся//<1>.етѣтись//<1>.етѣтися//<1>.етеждесь
  gramm: indic,praes,du,2p
 -flex: <1>.ешижъде//<1>.ешибося//<1>.ешибы//<1>.ешижесь//<1>.ешимися//<1>.ешижеся//<1>.ешижъдесь//<1>.ешижъдеся//<1>.ешижде//<1>.ешиждеся//<1>.ешиждесь//<1>.ешими//<1>.ешимись//<1>.ешиже//<1>.ешитись//<1>.ешитися//<1>.ешибыся//<1>.ешибысь//<1>.ешибо//<1>.ешися//<1>.ешисьсь//<1>.ешити
  gramm: indic,praes,sg,2p
 -flex: <1>.евася//<1>.евежъдеся//<1>.евежъдесь//<1>.евѣтись//<1>.евамись//<1>.еветись//<1>.евамися//<1>.еважде//<1>.евеже//<1>.евебы//<1>.евѣже//<1>.еважъде//<1>.евати//<1>.евеми//<1>.евѣбы//<1>.евебося//<1>.евабо//<1>.евѣжъдесь//<1>.еветися//<1>.евесьсь//<1>.евѣтися//<1>.евѣждесь//<1>.евабысь//<1>.евѣми//<1>.евабыся//<1>.еватися//<1>.еватись//<1>.еважеся//<1>.еважесь//<1>.евѣжде//<1>.евежде//<1>.евежеся//<1>.евѣти//<1>.евежесь//<1>.евѣбо//<1>.евѣмися//<1>.евемись//<1>.евемися//<1>.евѣмись//<1>.евами//<1>.евети//<1>.евабы//<1>.евѣждеся//<1>.евасьсь//<1>.евѣбыся//<1>.евѣжъде//<1>.евабося//<1>.евѣбысь//<1>.евежъде//<1>.еваждесь//<1>.евебо//<1>.еваже//<1>.еваждеся//<1>.евеждеся//<1>.евеждесь//<1>.евѣжесь//<1>.евеся//<1>.евѣся//<1>.евѣжеся//<1>.евѣбося//<1>.еважъдеся//<1>.еважъдесь//<1>.евѣсьсь//<1>.евебысь//<1>.евебыся//<1>.евѣжъдеся
  gramm: imper,du,1p
 -flex: .лися//.лижеся//.лись//.либось//.лижъдеся//.лимися//.лиждесь//.либыся//.лижъдесь//.лиждеся//.либося//.лижесь//.либысь//.лимись//.литись//.литися
  gramm: perf,pl,m
 -flex: .лытися//.лыбося//.лыся//.лыбысь//.лыжеся//.лымися//.лыбыся//.лымись//.лытись//.лыжесь//.лыждесь//.лыбось//.лысь//.лыждеся//.лыжъдеся//.лыжъдесь
  gramm: perf,pl,f
 -flex: <1>.осътебысь//<1>.осътебыся//<1>.осътежъде//<1>.остежесь//<1>.остежеся//<1>.остежде//<1>.осътеми//<1>.остеся//<1>.осътежъдеся//<1>.осътежъдесь//<1>.остети//<1>.осътебо//<1>.остесьсь//<1>.осътемись//<1>.остебо//<1>.осътемися//<1>.остебося//<1>.остемися//<1>.остемись//<1>.остетись//<1>.остетися//<1>.осътебы//<1>.остебы//<1>.осътетися//<1>.осътетись//<1>.осътебося//<1>.осътеся//<1>.осътежеся//<1>.осътежесь//<1>.осътесьсь//<1>.остеми//<1>.остеждеся//<1>.остеждесь//<1>.осътети//<1>.остеже//<1>.остебыся//<1>.остебысь//<1>.осътеже
  gramm: indic,aor,pl,2p
 -flex: <1>.итебысь//<1>.итебыся//<1>.итеми//<1>.итети//<1>.итебося//<1>.итежеся//<1>.итежесь//<1>.итесьсь//<1>.итежъде//<1>.итеждесь//<1>.итеждеся//<1>.итежъдеся//<1>.итеся//<1>.итежъдесь//<1>.итебы//<1>.итемись//<1>.итемися//<1>.итеже//<1>.итебо//<1>.итежде//<1>.итетися//<1>.итетись
  gramm: imper,pl,2p
 -flex: .лѣбыся//.лѣтися//.лѣтись//.лѣмися//.лѣжъдеся//.лѣжъдесь//.лѣжеся//.лежесь//.лежеся//.лѣжесь//.лѣбысь//.леждеся//.леждесь//.лѣбось//.лѣбося//.лесь//.леся//.лѣмись//.лежъдесь//.лѣждесь//.лѣждеся//.лебыся//.лебысь//.летись//.летися//.лебося//.лебось//.лемися//.лемись//.лежъдеся//.лѣся//.лѣсь
  gramm: perf,du,n
-paradigm: V14g*
 -flex: <2>.етемись//<2>.етемися//<2>.етежъдеся//<2>.етежъдесь//<2>.етебо//<2>.етеждесь//<2>.етеждеся//<2>.етежеся//<2>.етежъде//<2>.етежесь//<2>.етети//<2>.етежде//<2>.етебысь//<2>.етебыся//<2>.ететися//<2>.ететись//<2>.етесьсь//<2>.етебося//<2>.етеже//<2>.етеми//<2>.етебы//<2>.етеся
  gramm: indic,praes,pl,2p
 -flex: .щижъдеся//.щижъдесь//.щисьсь//.щимись//.щимися//.щибося//.щибысь//.щибыся//.щибо//.щижъде//.щими//.щиждеся//.щиждесь//.щити//.щиже//.щижде//.щижеся//.щижесь//.щибы//.щитись//.щитися//.щися
  gramm: inf
 -flex: <2>.асътебыся//<2>.асътебысь//<2>.астѣжеся//<2>.астѣжесь//<2>.асътажесь//<2>.асътажеся//<2>.астеся//<2>.астебыся//<2>.астѣмись//<2>.астѣся//<2>.асътежъдесь//<2>.асътежъдеся//<2>.асътами//<2>.астѣбысь//<2>.астѣбыся//<2>.асътеся//<2>.астѣбося//<2>.астесьсь//<2>.астабыся//<2>.астабысь//<2>.асътежъде//<2>.астажесь//<2>.астѣсьсь//<2>.астебысь//<2>.асътежеся//<2>.асътѣже//<2>.асътѣсьсь//<2>.астети//<2>.астатись//<2>.астажде//<2>.астѣбо//<2>.асътѣжъде//<2>.астатися//<2>.астаже//<2>.астѣтися//<2>.астѣтись//<2>.астабося//<2>.асътѣбо//<2>.астеждесь//<2>.астеждеся//<2>.астебо//<2>.астаждеся//<2>.астаждесь//<2>.астажеся//<2>.астежесь//<2>.астежеся//<2>.асътѣбы//<2>.астебы//<2>.асътѣмись//<2>.асътабося//<2>.асътѣмися//<2>.асътажъдесь//<2>.асътажъдеся//<2>.астѣже//<2>.асътѣжъдеся//<2>.асътѣжъдесь//<2>.астѣбы//<2>.астебося//<2>.астася//<2>.асътѣми//<2>.асътеже//<2>.асътася//<2>.асътабо//<2>.астемися//<2>.астѣждесь//<2>.астемись//<2>.асътати//<2>.асътѣжеся//<2>.асътѣжесь//<2>.астѣждеся//<2>.астами//<2>.асътѣбысь//<2>.асътѣбыся//<2>.асътеми//<2>.астасьсь//<2>.асътабыся//<2>.асътабысь//<2>.астежде//<2>.асътетися//<2>.асътежесь//<2>.астеми//<2>.асътѣти//<2>.асътабы//<2>.асътети//<2>.астѣми//<2>.асътатись//<2>.асътатися//<2>.асътебося//<2>.асътамися//<2>.асътамись//<2>.астѣти//<2>.асътесьсь//<2>.асътѣбося//<2>.асътетись//<2>.асътѣтися//<2>.асътѣтись//<2>.астабы//<2>.астетись//<2>.астетися//<2>.асътебы//<2>.асътажъде//<2>.астѣмися//<2>.астати//<2>.асътемися//<2>.асътемись//<2>.асътаже//<2>.асътѣся//<2>.асътебо//<2>.астабо//<2>.астамися//<2>.астамись//<2>.асътасьсь//<2>.астеже//<2>.астѣжде
  gramm: indic,imperf,du,2p
 -flex: <1>.охомъждесь//<1>.охомъми//<1>.охомъсьсь//<1>.охомжде//<1>.охомъмися//<1>.охомся//<1>.охомътися//<1>.охомътись//<1>.охомъжеся//<1>.охомъжесь//<1>.охомти//<1>.охомъбо//<1>.охомъждеся//<1>.охомъжъде//<1>.охомбыся//<1>.охомбо//<1>.охомъмись//<1>.охомбы//<1>.охомъбыся//<1>.охомбося//<1>.охомъбысь//<1>.охомъся//<1>.охомбысь//<1>.охомъжде//<1>.охомсьсь//<1>.охомми//<1>.охомжесь//<1>.охомъбы//<1>.охомжеся//<1>.охомтись//<1>.охомтися//<1>.охомже//<1>.охомъже//<1>.охомъти//<1>.охомъжъдеся//<1>.охомъбося//<1>.охомъжъдесь//<1>.охоммися//<1>.охомждесь//<1>.охомждеся//<1>.охоммись
  gramm: indic,aor,pl,1p
 -flex: <2>.асътебыся//<2>.асътебысь//<2>.астѣжеся//<2>.астѣжесь//<2>.асътажесь//<2>.асътажеся//<2>.астеся//<2>.астебыся//<2>.астѣмись//<2>.астѣся//<2>.асътежъдесь//<2>.асътежъдеся//<2>.асътами//<2>.астѣбысь//<2>.астѣбыся//<2>.асътеся//<2>.астѣбося//<2>.астесьсь//<2>.астабыся//<2>.астабысь//<2>.асътежъде//<2>.астажесь//<2>.астѣсьсь//<2>.астебысь//<2>.асътежеся//<2>.асътѣже//<2>.асътѣсьсь//<2>.астети//<2>.астатись//<2>.астажде//<2>.астѣбо//<2>.асътѣжъде//<2>.астатися//<2>.астаже//<2>.астѣтися//<2>.астѣтись//<2>.астабося//<2>.асътѣбо//<2>.астеждесь//<2>.астеждеся//<2>.астебо//<2>.астаждеся//<2>.астаждесь//<2>.астажеся//<2>.астежесь//<2>.астежеся//<2>.асътѣбы//<2>.астебы//<2>.асътѣмись//<2>.асътабося//<2>.асътѣмися//<2>.асътажъдесь//<2>.асътажъдеся//<2>.астѣже//<2>.асътѣжъдеся//<2>.асътѣжъдесь//<2>.астѣбы//<2>.астебося//<2>.астася//<2>.асътѣми//<2>.асътеже//<2>.асътася//<2>.асътабо//<2>.астемися//<2>.астѣждесь//<2>.астемись//<2>.асътати//<2>.асътѣжеся//<2>.асътѣжесь//<2>.астѣждеся//<2>.астами//<2>.асътѣбысь//<2>.асътѣбыся//<2>.асътеми//<2>.астасьсь//<2>.асътабыся//<2>.асътабысь//<2>.астежде//<2>.асътетися//<2>.асътежесь//<2>.астеми//<2>.асътѣти//<2>.асътабы//<2>.асътети//<2>.астѣми//<2>.асътатись//<2>.асътатися//<2>.асътебося//<2>.асътамися//<2>.асътамись//<2>.астѣти//<2>.асътесьсь//<2>.асътѣбося//<2>.асътетись//<2>.асътѣтися//<2>.асътѣтись//<2>.астабы//<2>.астетись//<2>.астетися//<2>.асътебы//<2>.асътажъде//<2>.астѣмися//<2>.астати//<2>.асътемися//<2>.асътемись//<2>.асътаже//<2>.асътѣся//<2>.асътебо//<2>.астабо//<2>.астамися//<2>.астамись//<2>.асътасьсь//<2>.астеже//<2>.астѣжде
  gramm: indic,imperf,du,3p
 -flex: <4>.лабось//<4>.лабося//<1>.лажеся//<1>.лажесь//<1>.лабысь//<1>.лабыся//<4>.лаждесь//<4>.лаждеся//<4>.лабысь//<4>.лабыся//<1>.лабось//<1>.лабося//<1>.лаждеся//<1>.лаждесь//<1>.лася//<4>.латися//<4>.латись//<1>.лась//<4>.лажеся//<4>.лажесь//<4>.ламись//<4>.ламися//<4>.лася//<4>.лась//<4>.лажъдеся//<1>.лажъдеся//<1>.лажъдесь//<1>.латись//<1>.латися//<4>.лажъдесь//<1>.ламись//<1>.ламися
  gramm: perf,du,m
 -flex: <3>.ибыся//<3>.ибысь//<3>.иже//<3>.ибося//<3>.ими//<3>.ижъдесь//<3>.итись//<3>.итися//<3>.ижъдеся//<3>.ибо//<3>.ижъде//<3>.ижесь//<3>.ибы//<3>.ижеся//<3>.исьсь//<3>.имися//<3>.ися//<3>.имись//<3>.иждесь//<3>.иждеся//<3>.ижде//<3>.ити
  gramm: imper,sg,3p
 -flex: <2>.асътебыся//<2>.асътебысь//<2>.асътесьсь//<2>.асътеми//<2>.асътетись//<2>.асътетися//<2>.астети//<2>.асътебося//<2>.асътеже//<2>.астеся//<2>.астемися//<2>.астемись//<2>.астебыся//<2>.астебысь//<2>.астетись//<2>.астетися//<2>.асътебы//<2>.астеждесь//<2>.астеждеся//<2>.астебо//<2>.асътемися//<2>.асътемись//<2>.астежесь//<2>.асътежъдесь//<2>.асътежъдеся//<2>.астежеся//<2>.астебы//<2>.астежде//<2>.асътебо//<2>.асътеся//<2>.асътежъде//<2>.асътежесь//<2>.астеми//<2>.асътети//<2>.астесьсь//<2>.астебося//<2>.астеже//<2>.асътежеся
  gramm: indic,imperf,pl,2p
 -flex: <2>.ахждеся//<2>.ахждесь//<2>.ахже//<2>.ахъбыся//<2>.ахъбо//<2>.ахъмися//<2>.ахъмись//<2>.ахми//<2>.ахъжъде//<2>.ахъти//<2>.ахъждесь//<2>.ахъждеся//<2>.ахбы//<2>.ахъсьсь//<2>.ахтись//<2>.ахтися//<2>.ахбо//<2>.ахмися//<2>.ахмись//<2>.ахъбося//<2>.ахъми//<2>.ахъже//<2>.ахбося//<2>.ахъбысь//<2>.ахти//<2>.ахжесь//<2>.ахжеся//<2>.ахся//<2>.ахътись//<2>.ахътися//<2>.ахъжде//<2>.ахсьсь//<2>.ахъбы//<2>.ахбыся//<2>.ахбысь//<2>.ахжде//<2>.ахъжъдесь//<2>.ахъжъдеся//<2>.ахъжесь//<2>.ахъся//<2>.ахъжеся
  gramm: indic,imperf,sg,1p
 -flex: <2>.ашети//<2>.ашесьсь//<2>.ашемись//<2>.ашетись//<2>.ашетися//<2>.ашебысь//<2>.ашебося//<2>.ашебыся//<2>.ашеся//<2>.ашебо//<2>.ашеждесь//<2>.ашеждеся//<2>.ашеже//<2>.ашебы//<2>.ашежесь//<2>.ашежеся//<2>.ашемися//<2>.ашежъдеся//<2>.ашежъдесь//<2>.ашежде//<2>.ашежъде//<2>.ашеми
  gramm: indic,imperf,sg,2p
 -flex: <2>.евѣжде//<2>.евами//<2>.евѣжесь//<2>.евѣжеся//<2>.еважъде//<2>.евебо//<2>.евѣбо//<2>.евебося//<2>.евасьсь//<2>.евѣти//<2>.евежъдеся//<2>.евѣжъдесь//<2>.евѣжъдеся//<2>.евежъдесь//<2>.евежеся//<2>.евабысь//<2>.евабыся//<2>.евежесь//<2>.евѣмися//<2>.еважде//<2>.евѣся//<2>.евабося//<2>.еважъдеся//<2>.еважъдесь//<2>.евѣжъде//<2>.евамись//<2>.евамися//<2>.евѣтись//<2>.евеми//<2>.евѣтися//<2>.евабы//<2>.евежъде//<2>.евесьсь//<2>.еважеся//<2>.еважесь//<2>.евети//<2>.евася//<2>.евабо//<2>.евеже//<2>.евеждеся//<2>.еваждеся//<2>.еваждесь//<2>.евебысь//<2>.евѣждеся//<2>.евѣже//<2>.еватися//<2>.еветися//<2>.еветись//<2>.еватись//<2>.евѣбося//<2>.евеждесь//<2>.евѣсьсь//<2>.евѣмись//<2>.евѣждесь//<2>.евѣми//<2>.евеся//<2>.евѣбыся//<2>.евѣбысь//<2>.евебыся//<2>.евемись//<2>.евемися//<2>.евежде//<2>.евати//<2>.еваже//<2>.евебы//<2>.евѣбы
  gramm: indic,praes,du,1p
 -flex: <2>.ахомъжде//<2>.ахомъбося//<2>.ахоммись//<2>.ахомъждесь//<2>.ахомъми//<2>.ахомся//<2>.ахомъбыся//<2>.ахомъбысь//<2>.ахомъмися//<2>.ахомбы//<2>.ахомъжъде//<2>.ахоммися//<2>.ахомъбо//<2>.ахомъжесь//<2>.ахомъжеся//<2>.ахомже//<2>.ахомти//<2>.ахомътися//<2>.ахомъсьсь//<2>.ахомтись//<2>.ахомъждеся//<2>.ахомътись//<2>.ахомжде//<2>.ахомбося//<2>.ахомъмись//<2>.ахомждеся//<2>.ахомждесь//<2>.ахомми//<2>.ахомъся//<2>.ахомъжъдесь//<2>.ахомъжъдеся//<2>.ахомбыся//<2>.ахомбысь//<2>.ахомъбы//<2>.ахомбо//<2>.ахомжесь//<2>.ахомжеся//<2>.ахомъти//<2>.ахомъже//<2>.ахомтися//<2>.ахомсьсь
  gramm: indic,imperf,pl,1p
 -flex: <2>.етемись//<2>.етѣмись//<2>.етемися//<2>.етежъдеся//<2>.етежеся//<2>.етаже//<2>.етабысь//<2>.етабыся//<2>.етѣбы//<2>.етѣжъде//<2>.етебыся//<2>.етами//<2>.етѣждеся//<2>.етѣждесь//<2>.етабося//<2>.етебо//<2>.етѣся//<2>.етаждеся//<2>.етажъдеся//<2>.етажъдесь//<2>.етаждесь//<2>.етасьсь//<2>.етеждеся//<2>.етѣти//<2>.етѣжъдесь//<2>.етѣжъдеся//<2>.ететися//<2>.етабы//<2>.етежъде//<2>.етежесь//<2>.етети//<2>.етеми//<2>.етеждесь//<2>.етатися//<2>.етатись//<2>.етебысь//<2>.етежъдесь//<2>.етѣже//<2>.етамись//<2>.етамися//<2>.етѣтись//<2>.етежде//<2>.ететись//<2>.етѣтися//<2>.етѣбося//<2>.етесьсь//<2>.етажеся//<2>.етажесь//<2>.етѣми//<2>.етася//<2>.етабо//<2>.етеже//<2>.етѣжде//<2>.етѣсьсь//<2>.етѣжеся//<2>.етати//<2>.етебы//<2>.етебося//<2>.етѣжесь//<2>.етажде//<2>.етажъде//<2>.етеся//<2>.етѣбо//<2>.етѣбыся//<2>.етѣбысь//<2>.етѣмися
  gramm: indic,praes,du,3p
 -flex: <2>.етъжде//<2>.етждеся//<2>.етждесь//<2>.етбося//<2>.етъбы//<2>.етми//<2>.етися//<2>.етсьсь//<2>.етъбося//<2>.еже//<2>.ебыся//<2>.етъжъдесь//<2>.етъжъдеся//<2>.етбыся//<2>.етбысь//<2>.етъже//<2>.еми//<2>.еждеся//<2>.ебося//<2>.етъжесь//<2>.етъжъде//<2>.етъжеся//<2>.етъти//<2>.ежъде//<2>.ебо//<2>.етъмися//<2>.етътись//<2>.етътися//<2>.етъмись//<2>.есьсь//<2>.етбо//<2>.ется//<2>.етъждесь//<2>.етъждеся//<2>.ежъдесь//<2>.етжде//<2>.етбы//<2>.етъми//<2>.етъсьсь//<2>.ежде//<2>.ети//<2>.етъбыся//<2>.етъбысь//<2>.етже//<2>.емись//<2>.емися//<2>.ебысь//<2>.еся//<2>.етжесь//<2>.етжеся//<2>.еждесь//<2>.етти//<2>.етись//<2>.ежеся//<2>.ежесь//<2>.ежъдеся//<2>.еттись//<2>.етмися//<2>.етмись//<2>.еттися//<2>.ебы//<2>.етъся//<2>.етъбо
  gramm: indic,praes,sg,3p
 -flex: <4>.лѣбыся//<4>.лѣбысь//<1>.лемися//<4>.лѣжесь//<4>.лемись//<4>.лемися//<4>.лѣжеся//<1>.леся//<1>.лесь//<4>.лѣтись//<4>.лѣтися//<4>.леся//<4>.лесь//<4>.лѣжъдесь//<4>.лѣсь//<4>.лѣся//<4>.лѣжъдеся//<4>.лѣмися//<1>.лежеся//<1>.лѣждесь//<4>.лѣмись//<1>.лѣмись//<4>.лѣбося//<4>.лѣбось//<1>.лебыся//<1>.лемись//<4>.лебысь//<4>.лебыся//<1>.лѣжъдесь//<1>.лѣмися//<1>.лѣбося//<1>.лежесь//<1>.летися//<1>.летись//<4>.леждеся//<4>.леждесь//<1>.лебося//<1>.леждеся//<4>.летися//<4>.лѣждесь//<4>.лѣждеся//<4>.летись//<1>.лѣбыся//<1>.лѣбысь//<1>.леждесь//<1>.лебысь//<1>.лѣбось//<1>.лѣтись//<1>.лежъдесь//<1>.лежъдеся//<4>.лежеся//<4>.лежесь//<1>.лѣтися//<1>.лебось//<1>.лѣжъдеся//<4>.лебось//<4>.лежъдеся//<4>.лежъдесь//<4>.лебося//<1>.лѣсь//<1>.лѣжесь//<1>.лѣжеся//<1>.лѣся//<1>.лѣждеся
  gramm: perf,du,f
 -flex: <2>.аховати//<2>.аховеже//<2>.аховѣжесь//<2>.аховаждесь//<2>.аховаждеся//<2>.аховѣжъдеся//<2>.аховаже//<2>.аховѣбося//<2>.аховеми//<2>.аховѣжеся//<2>.аховежесь//<2>.аховемися//<2>.аховемись//<2>.аховетися//<2>.аховѣбы//<2>.аховатись//<2>.аховатися//<2>.аховабы//<2>.аховежде//<2>.аховажде//<2>.аховебы//<2>.аховажесь//<2>.аховебо//<2>.аховеся//<2>.аховажеся//<2>.аховежъдесь//<2>.аховася//<2>.аховетись//<2>.аховѣтися//<2>.аховѣтись//<2>.аховѣждеся//<2>.аховебося//<2>.аховѣми//<2>.аховѣбысь//<2>.аховеждеся//<2>.аховеждесь//<2>.аховѣся//<2>.аховажъдесь//<2>.аховѣбыся//<2>.аховажъдеся//<2>.аховежъдеся//<2>.аховасьсь//<2>.аховежеся//<2>.аховѣже//<2>.аховабыся//<2>.аховабо//<2>.аховѣжъдесь//<2>.аховѣмися//<2>.аховамися//<2>.аховабося//<2>.аховамись//<2>.аховѣти//<2>.аховажъде//<2>.аховежъде//<2>.аховебыся//<2>.аховебысь//<2>.аховѣбо//<2>.аховесьсь//<2>.аховабысь//<2>.аховѣжде//<2>.аховѣжъде//<2>.аховети//<2>.аховѣмись//<2>.аховѣждесь//<2>.аховами//<2>.аховѣсьсь
  gramm: indic,imperf,du,1p
 -flex: <1>.уждеся//<1>.уждесь//<1>.убы//<1>.уся//<1>.ути//<1>.убыся//<1>.убысь//<1>.усьсь//<1>.ужъде//<1>.уже//<1>.умися//<1>.умись//<1>.уми//<1>.ужде//<1>.ужесь//<1>.ужеся//<1>.утись//<1>.утися//<1>.ужъдесь//<1>.ужъдеся//<1>.убося//<1>.убо
  gramm: indic,praes,sg,1p
 -flex: <3>.итѣждесь//<3>.итѣжъдеся//<3>.итѣждеся//<3>.итатись//<3>.итатися//<3>.итеже//<3>.итабы//<3>.итемися//<3>.итетися//<3>.итѣся//<3>.итежъдесь//<3>.итажъдесь//<3>.итаждесь//<3>.итаждеся//<3>.итажъдеся//<3>.итети//<3>.итѣбы//<3>.итетись//<3>.итебысь//<3>.итѣбысь//<3>.итами//<3>.итѣти//<3>.итежъде//<3>.итежеся//<3>.итебо//<3>.итежде//<3>.итаже//<3>.итѣсьсь//<3>.итесьсь//<3>.итѣмися//<3>.итебося//<3>.итеждеся//<3>.итеждесь//<3>.итабося//<3>.итѣже//<3>.итѣжъде//<3>.итебы//<3>.итажде//<3>.итажъде//<3>.итѣбыся//<3>.итебыся//<3>.итѣми//<3>.итежъдеся//<3>.итати//<3>.итажесь//<3>.итася//<3>.итажеся//<3>.итѣмись//<3>.итеми//<3>.итѣжде//<3>.итабо//<3>.итѣжеся//<3>.итеся//<3>.итѣжесь//<3>.итежесь//<3>.итемись//<3>.итѣбо//<3>.итѣтися//<3>.итѣтись//<3>.итѣжъдесь//<3>.итабыся//<3>.итасьсь//<3>.итѣбося//<3>.итабысь//<3>.итамися//<3>.итамись
  gramm: imper,du,2p
 -flex: <4>.ломися//<4>.ломись//<4>.лось//<4>.лося//<4>.ложесь//<4>.ложеся//<1>.лобося//<1>.лобось//<1>.лождесь//<1>.лождеся//<1>.лобыся//<1>.лобысь//<1>.ложесь//<1>.ложеся//<4>.ложъдесь//<4>.ложъдеся//<1>.ложъдесь//<1>.ломися//<1>.ложъдеся//<4>.лобося//<4>.лобось//<1>.лось//<1>.лося//<1>.ломись//<4>.лотись//<4>.лотися//<4>.лобыся//<4>.лобысь//<1>.лотись//<1>.лотися//<4>.лождеся//<4>.лождесь
  gramm: perf,sg,n
 -flex: <4>.лабось//<4>.лабося//<1>.лажеся//<1>.лажесь//<1>.лабысь//<1>.лабыся//<4>.лаждесь//<4>.лаждеся//<4>.лабысь//<4>.лабыся//<1>.лабось//<1>.лабося//<1>.лаждеся//<1>.лаждесь//<1>.лася//<4>.латися//<4>.латись//<1>.лась//<4>.лажеся//<4>.лажесь//<4>.ламись//<4>.ламися//<4>.лася//<4>.лась//<4>.лажъдеся//<1>.лажъдеся//<1>.лажъдесь//<1>.латись//<1>.латися//<4>.лажъдесь//<1>.ламись//<1>.ламися
  gramm: perf,sg,f
 -flex: <4>.лъбыся//<4>.лъбысь//<4>.лмися//<4>.лъжъдесь//<4>.лъжъдеся//<4>.лмись//<4>.лждеся//<4>.лждесь//<4>.лъмися//<4>.лъмись//<4>.лъждеся//<4>.лъждесь//<4>.лъбося//<4>.лъбось//<4>.лътись//<4>.лътися//<4>.лъсь//<4>.лъжесь//<4>.лъжеся//<4>.лъся//<4>.лбысь//<4>.лбыся//<4>.лбось//<4>.лбося//<4>.лтися//<4>.лтись//<4>.лся//<4>.лсь//<4>.лжеся//<4>.лжесь
  gramm: perf,sg,m
 -flex: <1>.ошажеся//<1>.ошажесь//<1>.ошѧбы//<1>.ошася//<1>.ошабо//<1>.ошѧждесь//<1>.ошаждеся//<1>.ошаждесь//<1>.ошѧся//<1>.ошѧбыся//<1>.ошѧбысь//<1>.ошѧсьсь//<1>.ошѧжъде//<1>.ошабося//<1>.ошѧжде//<1>.ошѧбося//<1>.ошѧждеся//<1>.ошѧже//<1>.ошѧти//<1>.ошати//<1>.ошаже//<1>.ошѧми//<1>.ошами//<1>.ошѧбо//<1>.ошажъде//<1>.ошатися//<1>.ошасьсь//<1>.ошѧмися//<1>.ошѧмись//<1>.ошатись//<1>.ошабысь//<1>.ошабыся//<1>.ошѧжъдеся//<1>.ошѧжъдесь//<1>.ошажде//<1>.ошажъдеся//<1>.ошажъдесь//<1>.ошѧжесь//<1>.ошѧжеся//<1>.ошѧтись//<1>.ошамись//<1>.ошамися//<1>.ошѧтися//<1>.ошабы
  gramm: indic,aor,pl,3p
 -flex: <1>.оховеждесь//<1>.оховебы//<1>.оховати//<1>.оховажъдеся//<1>.оховажъдесь//<1>.оховеждеся//<1>.оховежъдеся//<1>.оховѣбы//<1>.оховеже//<1>.оховажеся//<1>.оховажесь//<1>.оховабо//<1>.оховѣтись//<1>.оховѣтися//<1>.оховемись//<1>.оховеми//<1>.оховѣжеся//<1>.оховежеся//<1>.оховѣже//<1>.оховѣждеся//<1>.оховатися//<1>.оховатись//<1>.оховамись//<1>.оховѣбося//<1>.оховамися//<1>.оховаждесь//<1>.оховѣми//<1>.оховаждеся//<1>.оховетися//<1>.оховася//<1>.оховетись//<1>.оховѣждесь//<1>.оховажъде//<1>.оховебысь//<1>.оховебо//<1>.оховемися//<1>.оховѣсьсь//<1>.оховебыся//<1>.оховѣмися//<1>.оховѣти//<1>.оховежъде//<1>.оховѣжъде//<1>.оховежъдесь//<1>.оховабысь//<1>.оховабыся//<1>.оховети//<1>.оховебося//<1>.оховеся//<1>.оховѣжде//<1>.оховѣмись//<1>.оховесьсь//<1>.оховаже//<1>.оховѣбыся//<1>.оховабося//<1>.оховѣбысь//<1>.оховабы//<1>.оховѣжесь//<1>.оховами//<1>.оховежде//<1>.оховасьсь//<1>.оховежесь//<1>.оховѣся//<1>.оховѣбо//<1>.оховѣжъдесь//<1>.оховажде//<1>.оховѣжъдеся
  gramm: indic,aor,du,1p
 -flex: <1>.осътажеся//<1>.осътажесь//<1>.остѣмись//<1>.осътѣбося//<1>.остати//<1>.остежесь//<1>.остежеся//<1>.остабо//<1>.остѣбо//<1>.осътажъдесь//<1>.осътесьсь//<1>.остаждесь//<1>.остаждеся//<1>.осътаже//<1>.осътебыся//<1>.осътѣжъдесь//<1>.осътѣжъдеся//<1>.осътемись//<1>.осътемися//<1>.остѣсьсь//<1>.остѣти//<1>.остѣждеся//<1>.осътеся//<1>.остатись//<1>.остатися//<1>.осътабося//<1>.остеми//<1>.остабы//<1>.осътасьсь//<1>.остѣбы//<1>.остеся//<1>.осътѣти//<1>.остамись//<1>.остажде//<1>.осътежъде//<1>.осътабо//<1>.остежде//<1>.осътеми//<1>.осътажъдеся//<1>.осътати//<1>.остабося//<1>.осътежъдесь//<1>.остѣмися//<1>.остемися//<1>.остемись//<1>.осътатися//<1>.осътатись//<1>.остети//<1>.осътетися//<1>.осътѣся//<1>.осътетись//<1>.остамися//<1>.осътежеся//<1>.осътежесь//<1>.остѣтися//<1>.остѣтись//<1>.остѣбося//<1>.остѣжде//<1>.осътети//<1>.остами//<1>.осътѣже//<1>.осътабы//<1>.осътѣжъде//<1>.осътебысь//<1>.осътѣми//<1>.остабыся//<1>.остабысь//<1>.осътѣсьсь//<1>.осътамись//<1>.осътамися//<1>.осътася//<1>.остесьсь//<1>.остебо//<1>.остетись//<1>.остетися//<1>.осътѣжесь//<1>.остебы//<1>.остѣми//<1>.осътѣтися//<1>.осътажъде//<1>.остасьсь//<1>.остѣбысь//<1>.остѣбыся//<1>.остаже//<1>.осътами//<1>.осътабысь//<1>.осътабыся//<1>.остѣся//<1>.осътеже//<1>.остажесь//<1>.остажеся//<1>.осътѣбыся//<1>.осътѣбысь//<1>.осътѣжеся//<1>.осътежъдеся//<1>.осътѣмися//<1>.осътебо//<1>.остася//<1>.осътѣмись//<1>.остѣждесь//<1>.осътѣтись//<1>.остебося//<1>.осътѣбы//<1>.осътебы//<1>.осътѣбо//<1>.осътебося//<1>.остѣже//<1>.остеждеся//<1>.остеждесь//<1>.остеже//<1>.остебыся//<1>.остебысь//<1>.остѣжеся//<1>.остѣжесь
  gramm: indic,aor,du,2p
 -flex: <2>.емебы//<2>.емъся//<2>.емъбо//<2>.емсьсь//<2>.емемися//<2>.емтися//<2>.емжеся//<2>.емеся//<2>.емти//<2>.емежъдесь//<2>.емежъдеся//<2>.еметись//<2>.емебося//<2>.емежеся//<2>.емже//<2>.емебыся//<2>.емъждеся//<2>.емебысь//<2>.емежъде//<2>.емъбося//<2>.емежесь//<2>.емемись//<2>.емети//<2>.емъми//<2>.ембы//<2>.емъждесь//<2>.ембысь//<2>.емжде//<2>.емъмися//<2>.емътись//<2>.емеми//<2>.емъбыся//<2>.ембо//<2>.емся//<2>.емъсьсь//<2>.емеже//<2>.емъжеся//<2>.емъти//<2>.емътися//<2>.емъжъде//<2>.емъжесь//<2>.емъмись//<2>.емъжъдеся//<2>.емъжъдесь//<2>.емжесь//<2>.емтись//<2>.емъже//<2>.ембыся//<2>.ембося//<2>.емесьсь//<2>.еметися//<2>.емъбы//<2>.емми//<2>.емебо//<2>.емежде//<2>.емждесь//<2>.емждеся//<2>.еммись//<2>.емъбысь//<2>.емъжде//<2>.еммися//<2>.емеждеся//<2>.емеждесь
  gramm: indic,praes,pl,1p
 -flex: <3>.емъже//<3>.емъбыся//<3>.емжде//<3>.имебыся//<3>.емеми//<3>.емжеся//<3>.емжесь//<3>.емежъде//<3>.емъжесь//<3>.емти//<3>.емъсьсь//<3>.имебы//<3>.емъти//<3>.имебысь//<3>.емежъдесь//<3>.имеми//<3>.иметися//<3>.имеже//<3>.ембося//<3>.емътись//<3>.емждесь//<3>.емебыся//<3>.емътися//<3>.емежъдеся//<3>.имеждеся//<3>.емждеся//<3>.емежде//<3>.емъжде//<3>.имеждесь//<3>.еметись//<3>.емъжъдесь//<3>.емъжъдеся//<3>.емъся//<3>.емся//<3>.емъмися//<3>.емъмись//<3>.иметись//<3>.ембыся//<3>.ембысь//<3>.емъбося//<3>.имеся//<3>.емъбы//<3>.емъжъде//<3>.емъжеся//<3>.емесьсь//<3>.емемись//<3>.имежде//<3>.емежеся//<3>.емежесь//<3>.имемись//<3>.емемися//<3>.имемися//<3>.имежъдеся//<3>.емебо//<3>.имежъдесь//<3>.емеждеся//<3>.емъбо//<3>.емъбысь//<3>.емтися//<3>.емъждеся//<3>.емъждесь//<3>.емтись//<3>.емсьсь//<3>.имебо//<3>.еметися//<3>.имесьсь//<3>.емеся//<3>.емже//<3>.ембы//<3>.емеждесь//<3>.ембо//<3>.емебы//<3>.емъми//<3>.имежеся//<3>.имебося//<3>.имежъде//<3>.имежесь//<3>.емми//<3>.имети//<3>.емебося//<3>.емети//<3>.емеже//<3>.емебысь//<3>.еммись//<3>.еммися
  gramm: imper,pl,1p
 -flex: <1>.осътажеся//<1>.осътажесь//<1>.остѣмись//<1>.осътѣбося//<1>.остати//<1>.остежесь//<1>.остежеся//<1>.остабо//<1>.остѣбо//<1>.осътажъдесь//<1>.осътесьсь//<1>.остаждесь//<1>.остаждеся//<1>.осътаже//<1>.осътебыся//<1>.осътѣжъдесь//<1>.осътѣжъдеся//<1>.осътемись//<1>.осътемися//<1>.остѣсьсь//<1>.остѣти//<1>.остѣждеся//<1>.осътеся//<1>.остатись//<1>.остатися//<1>.осътабося//<1>.остеми//<1>.остабы//<1>.осътасьсь//<1>.остѣбы//<1>.остеся//<1>.осътѣти//<1>.остамись//<1>.остажде//<1>.осътежъде//<1>.осътабо//<1>.остежде//<1>.осътеми//<1>.осътажъдеся//<1>.осътати//<1>.остабося//<1>.осътежъдесь//<1>.остѣмися//<1>.остемися//<1>.остемись//<1>.осътатися//<1>.осътатись//<1>.остети//<1>.осътетися//<1>.осътѣся//<1>.осътетись//<1>.остамися//<1>.осътежеся//<1>.осътежесь//<1>.остѣтися//<1>.остѣтись//<1>.остѣбося//<1>.остѣжде//<1>.осътети//<1>.остами//<1>.осътѣже//<1>.осътабы//<1>.осътѣжъде//<1>.осътебысь//<1>.осътѣми//<1>.остабыся//<1>.остабысь//<1>.осътѣсьсь//<1>.осътамись//<1>.осътамися//<1>.осътася//<1>.остесьсь//<1>.остебо//<1>.остетись//<1>.остетися//<1>.осътѣжесь//<1>.остебы//<1>.остѣми//<1>.осътѣтися//<1>.осътажъде//<1>.остасьсь//<1>.остѣбысь//<1>.остѣбыся//<1>.остаже//<1>.осътами//<1>.осътабысь//<1>.осътабыся//<1>.остѣся//<1>.осътеже//<1>.остажесь//<1>.остажеся//<1>.осътѣбыся//<1>.осътѣбысь//<1>.осътѣжеся//<1>.осътежъдеся//<1>.осътѣмися//<1>.осътебо//<1>.остася//<1>.осътѣмись//<1>.остѣждесь//<1>.осътѣтись//<1>.остебося//<1>.осътѣбы//<1>.осътебы//<1>.осътѣбо//<1>.осътебося//<1>.остѣже//<1>.остеждеся//<1>.остеждесь//<1>.остеже//<1>.остебыся//<1>.остебысь//<1>.остѣжеся//<1>.остѣжесь
  gramm: indic,aor,du,3p
 -flex: <1>.утъжъдеся//<1>.утъжъдесь//<1>.утьми//<1>.утьбося//<1>.оужъдеся//<1>.оужъдесь//<1>.южъдесь//<1>.оуми//<1>.ютись//<1>.южесь//<1>.южеся//<1>.утждесь//<1>.утсьсь//<1>.оусьсь//<1>.утьмися//<1>.утьмись//<1>.утмися//<1>.утмись//<1>.юже//<1>.утъже//<1>.утьтись//<1>.утьтися//<1>.оумись//<1>.утбы//<1>.оужде//<1>.оуже//<1>.утъжде//<1>.утждеся//<1>.утъся//<1>.утбыся//<1>.утбысь//<1>.утьжесь//<1>.утьжеся//<1>.юбыся//<1>.юбысь//<1>.юбо//<1>.утти//<1>.южъдеся//<1>.юбося//<1>.оужеся//<1>.оужесь//<1>.утьжде//<1>.утъсьсь//<1>.южде//<1>.утътися//<1>.утътись//<1>.юбы//<1>.утъждесь//<1>.утьти//<1>.утбо//<1>.юждесь//<1>.юждеся//<1>.утъждеся//<1>.юсьсь//<1>.оумися//<1>.утся//<1>.утьбы//<1>.утьжъде//<1>.утъти//<1>.оубы//<1>.утъбо//<1>.утже//<1>.утъбы//<1>.утми//<1>.утъбысь//<1>.утьжъдесь//<1>.оуждеся//<1>.оуждесь//<1>.утьжъдеся//<1>.утъжеся//<1>.утъжесь//<1>.оутися//<1>.оубо//<1>.ютися//<1>.оутись//<1>.утъбося//<1>.утьбо//<1>.утжесь//<1>.утьждеся//<1>.утьждесь//<1>.утжеся//<1>.уттись//<1>.уттися//<1>.южъде//<1>.юти//<1>.оужъде//<1>.утьже//<1>.юмися//<1>.юмись//<1>.утжде//<1>.утьсьсь//<1>.утбося//<1>.юся//<1>.утъжъде//<1>.оубося//<1>.уться//<1>.утъми//<1>.утъбыся//<1>.оуся//<1>.утьбыся//<1>.утьбысь//<1>.оубысь//<1>.оубыся//<1>.оути//<1>.утъмись//<1>.юми//<1>.утъмися
  gramm: indic,praes,pl,3p
 -flex: <3>.ибыся//<3>.ибысь//<3>.иже//<3>.ибося//<3>.ими//<3>.ижъдесь//<3>.итись//<3>.итися//<3>.ижъдеся//<3>.ибо//<3>.ижъде//<3>.ижесь//<3>.ибы//<3>.ижеся//<3>.исьсь//<3>.имися//<3>.ися//<3>.имись//<3>.иждесь//<3>.иждеся//<3>.ижде//<3>.ити
  gramm: imper,sg,2p
 -flex: <2>.ахути//<2>.ахумись//<2>.ахужде//<2>.ахужесь//<2>.ахужеся//<2>.ахубо//<2>.ахутися//<2>.ахужъдесь//<2>.ахужъдеся//<2>.ахумися//<2>.ахутись//<2>.ахуся//<2>.ахубы//<2>.ахубося//<2>.ахуже//<2>.ахубыся//<2>.ахубысь//<2>.ахуми//<2>.ахужъде//<2>.ахусьсь//<2>.ахуждеся//<2>.ахуждесь
  gramm: indic,imperf,pl,3p
 -flex: <2>.ебо//<2>.есьсь//<2>.етися//<2>.етись//<2>.ебысь//<2>.ебыся//<2>.еми//<2>.еже//<2>.ежеся//<2>.ежъдесь//<2>.ебося//<2>.ежъде//<2>.ети//<2>.еждеся//<2>.еждесь//<2>.емись//<2>.емися//<2>.еся//<2>.ежде//<2>.ежъдеся//<2>.ежесь//<2>.ебы
  gramm: indic,aor,sg,2p
 -flex: <2>.ебо//<2>.есьсь//<2>.етися//<2>.етись//<2>.ебысь//<2>.ебыся//<2>.еми//<2>.еже//<2>.ежеся//<2>.ежъдесь//<2>.ебося//<2>.ежъде//<2>.ети//<2>.еждеся//<2>.еждесь//<2>.емись//<2>.емися//<2>.еся//<2>.ежде//<2>.ежъдеся//<2>.ежесь//<2>.ебы
  gramm: indic,aor,sg,3p
 -flex: <4>.лабось//<4>.лабося//<1>.лажеся//<1>.лажесь//<1>.лабысь//<1>.лабыся//<4>.лаждесь//<4>.лаждеся//<4>.лабысь//<4>.лабыся//<1>.лабось//<1>.лабося//<1>.лаждеся//<1>.лаждесь//<1>.лася//<4>.латися//<4>.латись//<1>.лась//<4>.лажеся//<4>.лажесь//<4>.ламись//<4>.ламися//<4>.лася//<4>.лась//<4>.лажъдеся//<1>.лажъдеся//<1>.лажъдесь//<1>.латись//<1>.латися//<4>.лажъдесь//<1>.ламись//<1>.ламися
  gramm: perf,pl,n
 -flex: <1>.охбы//<1>.охъжъдеся//<1>.охъбыся//<1>.охъжъдесь//<1>.охъжде//<1>.охждеся//<1>.охмися//<1>.охъся//<1>.охся//<1>.охбыся//<1>.охбысь//<1>.охмись//<1>.охъти//<1>.охжде//<1>.охбося//<1>.охъбо//<1>.охти//<1>.охже//<1>.охъбы//<1>.охми//<1>.охсьсь//<1>.охъжъде//<1>.охъбысь//<1>.охждесь//<1>.охъсьсь//<1>.охъми//<1>.охъжеся//<1>.охъжесь//<1>.охътися//<1>.охъбося//<1>.охътись//<1>.охъже//<1>.охжесь//<1>.охжеся//<1>.охтись//<1>.охтися//<1>.охбо//<1>.охъмись//<1>.охъмися//<1>.охъждесь//<1>.охъждеся
  gramm: indic,aor,sg,1p
 -flex: <2>.ашети//<2>.ашесьсь//<2>.ашемись//<2>.ашетись//<2>.ашетися//<2>.ашебысь//<2>.ашебося//<2>.ашебыся//<2>.ашеся//<2>.ашебо//<2>.ашеждесь//<2>.ашеждеся//<2>.ашеже//<2>.ашебы//<2>.ашежесь//<2>.ашежеся//<2>.ашемися//<2>.ашежъдеся//<2>.ашежъдесь//<2>.ашежде//<2>.ашежъде//<2>.ашеми
  gramm: indic,imperf,sg,3p
 -flex: <2>.етемись//<2>.етѣмись//<2>.етемися//<2>.етежъдеся//<2>.етежеся//<2>.етаже//<2>.етабысь//<2>.етабыся//<2>.етѣбы//<2>.етѣжъде//<2>.етебыся//<2>.етами//<2>.етѣждеся//<2>.етѣждесь//<2>.етабося//<2>.етебо//<2>.етѣся//<2>.етаждеся//<2>.етажъдеся//<2>.етажъдесь//<2>.етаждесь//<2>.етасьсь//<2>.етеждеся//<2>.етѣти//<2>.етѣжъдесь//<2>.етѣжъдеся//<2>.ететися//<2>.етабы//<2>.етежъде//<2>.етежесь//<2>.етети//<2>.етеми//<2>.етеждесь//<2>.етатися//<2>.етатись//<2>.етебысь//<2>.етежъдесь//<2>.етѣже//<2>.етамись//<2>.етамися//<2>.етѣтись//<2>.етежде//<2>.ететись//<2>.етѣтися//<2>.етѣбося//<2>.етесьсь//<2>.етажеся//<2>.етажесь//<2>.етѣми//<2>.етася//<2>.етабо//<2>.етеже//<2>.етѣжде//<2>.етѣсьсь//<2>.етѣжеся//<2>.етати//<2>.етебы//<2>.етебося//<2>.етѣжесь//<2>.етажде//<2>.етажъде//<2>.етеся//<2>.етѣбо//<2>.етѣбыся//<2>.етѣбысь//<2>.етѣмися
  gramm: indic,praes,du,2p
 -flex: <2>.ешижъде//<2>.ешити//<2>.ешитись//<2>.ешитися//<2>.ешися//<2>.ешибо//<2>.ешижде//<2>.ешижеся//<2>.ешибыся//<2>.ешибысь//<2>.ешиже//<2>.ешижесь//<2>.ешибося//<2>.ешимися//<2>.ешимись//<2>.ешиждесь//<2>.ешиждеся//<2>.ешибы//<2>.ешими//<2>.ешисьсь//<2>.ешижъдесь//<2>.ешижъдеся
  gramm: indic,praes,sg,2p
 -flex: <3>.евежъдесь//<3>.евѣждеся//<3>.евебы//<3>.евѣждесь//<3>.еважъдесь//<3>.еважъдеся//<3>.евеждесь//<3>.евеждеся//<3>.евѣбысь//<3>.еважде//<3>.евабося//<3>.евежъдеся//<3>.еватись//<3>.евѣбо//<3>.евеми//<3>.еватися//<3>.еваже//<3>.евежде//<3>.еветись//<3>.еветися//<3>.евами//<3>.евебыся//<3>.евасьсь//<3>.евебысь//<3>.евѣсьсь//<3>.евеже//<3>.евѣтись//<3>.евѣжеся//<3>.евебося//<3>.евѣжъдеся//<3>.евамися//<3>.евабысь//<3>.евѣбося//<3>.евѣжъдесь//<3>.евѣти//<3>.евѣми//<3>.евѣжъде//<3>.еважъде//<3>.евежъде//<3>.евѣмись//<3>.евѣжде//<3>.евебо//<3>.евѣмися//<3>.еважесь//<3>.еважеся//<3>.евабы//<3>.евабо//<3>.евабыся//<3>.евати//<3>.евамись//<3>.евѣжесь//<3>.евѣбы//<3>.евемися//<3>.евежесь//<3>.евежеся//<3>.евети//<3>.еваждеся//<3>.еваждесь//<3>.евѣже//<3>.евѣтися//<3>.евемись//<3>.евася//<3>.евесьсь//<3>.евѣся//<3>.евеся//<3>.евѣбыся
  gramm: imper,du,1p
 -flex: <4>.лиждесь//<1>.лимись//<1>.лимися//<4>.лиждеся//<1>.лижъдеся//<1>.лижъдесь//<4>.лися//<4>.лись//<1>.лиждеся//<1>.лиждесь//<4>.литися//<4>.литись//<1>.лижеся//<1>.лижесь//<4>.лижъдеся//<1>.литись//<4>.либось//<4>.либося//<1>.либысь//<1>.либыся//<4>.лимися//<4>.лимись//<4>.лижъдесь//<1>.либось//<1>.либося//<4>.лижеся//<1>.литися//<4>.лижесь//<4>.либысь//<4>.либыся//<1>.лися//<1>.лись
  gramm: perf,pl,m
 -flex: <1>.лыждеся//<1>.лыждесь//<1>.лыжъдесь//<1>.лыжъдеся//<1>.лыбося//<1>.лыбыся//<4>.лымися//<4>.лымись//<4>.лыбысь//<4>.лыжъдесь//<4>.лыжъдеся//<4>.лыбось//<4>.лыжесь//<4>.лыжеся//<4>.лытись//<4>.лытися//<1>.лытись//<1>.лытися//<1>.лымися//<1>.лымись//<4>.лыждесь//<4>.лыждеся//<4>.лысь//<4>.лыся//<4>.лыбыся//<1>.лыбось//<1>.лысь//<1>.лыжесь//<1>.лыжеся//<1>.лыся//<4>.лыбося//<1>.лыбысь
  gramm: perf,pl,f
 -flex: <1>.осътебысь//<1>.осътебыся//<1>.осътежъде//<1>.остежесь//<1>.остежеся//<1>.остежде//<1>.осътеми//<1>.остеся//<1>.осътежъдеся//<1>.осътежъдесь//<1>.остети//<1>.осътебо//<1>.остесьсь//<1>.осътемись//<1>.остебо//<1>.осътемися//<1>.остебося//<1>.остемися//<1>.остемись//<1>.остетись//<1>.остетися//<1>.осътебы//<1>.остебы//<1>.осътетися//<1>.осътетись//<1>.осътебося//<1>.осътеся//<1>.осътежеся//<1>.осътежесь//<1>.осътесьсь//<1>.остеми//<1>.остеждеся//<1>.остеждесь//<1>.осътети//<1>.остеже//<1>.остебыся//<1>.остебысь//<1>.осътеже
  gramm: indic,aor,pl,2p
 -flex: <3>.итебыся//<3>.итебысь//<3>.итеже//<3>.итемися//<3>.итежеся//<3>.итети//<3>.итежъде//<3>.итебо//<3>.итеся//<3>.итесьсь//<3>.итеждеся//<3>.итеждесь//<3>.итебы//<3>.итежъдесь//<3>.итежъдеся//<3>.итебося//<3>.итежде//<3>.итежесь//<3>.итемись//<3>.итетись//<3>.итетися//<3>.итеми
  gramm: imper,pl,2p
 -flex: <4>.лѣбыся//<4>.лѣбысь//<1>.лемися//<4>.лѣжесь//<4>.лемись//<4>.лемися//<4>.лѣжеся//<1>.леся//<1>.лесь//<4>.лѣтись//<4>.лѣтися//<4>.леся//<4>.лесь//<4>.лѣжъдесь//<4>.лѣсь//<4>.лѣся//<4>.лѣжъдеся//<4>.лѣмися//<1>.лежеся//<1>.лѣждесь//<4>.лѣмись//<1>.лѣмись//<4>.лѣбося//<4>.лѣбось//<1>.лебыся//<1>.лемись//<4>.лебысь//<4>.лебыся//<1>.лѣжъдесь//<1>.лѣмися//<1>.лѣбося//<1>.лежесь//<1>.летися//<1>.летись//<4>.леждеся//<4>.леждесь//<1>.лебося//<1>.леждеся//<4>.летися//<4>.лѣждесь//<4>.лѣждеся//<4>.летись//<1>.лѣбыся//<1>.лѣбысь//<1>.леждесь//<1>.лебысь//<1>.лѣбось//<1>.лѣтись//<1>.лежъдесь//<1>.лежъдеся//<4>.лежеся//<4>.лежесь//<1>.лѣтися//<1>.лебось//<1>.лѣжъдеся//<4>.лебось//<4>.лежъдеся//<4>.лежъдесь//<4>.лебося//<1>.лѣсь//<1>.лѣжесь//<1>.лѣжеся//<1>.лѣся//<1>.лѣждеся
  gramm: perf,du,n
-paradigm: V14p
 -flex: .етеждесь//.етеждеся//.етеми//.етежъде//.етежъдесь//.етежъдеся//.етебося//.етежесь//.етежеся//.етебы//.етесьсь//.етемися//.етеся//.етебо//.етежде//.ететись//.ететися//.етети//.етемись//.етебыся//.етебысь//.етеже
  gramm: indic,praes,pl,2p
 -flex: <1>.стижеся//.сътижъдесь//.сътимися//<1>.стижесь//<1>.сътими//.сътибыся//.стижеся//<1>.стисьсь//<1>.сътижъдеся//<1>.сътижъдесь//<1>.стими//.стижде//<1>.стиждесь//<1>.стиждеся//<1>.сътибы//<1>.сътижъде//<1>.стибо//<1>.стися//<1>.ститись//.сътибо//.стися//<1>.сътиже//<1>.стибысь//.сътижъде//<1>.стибыся//.стись//<1>.сътисьсь//<1>.сътижеся//<1>.сътижесь//<1>.стити//.сътими//.сътибысь//.сътибось//.сътитись//.сътимись//.стибося//.сътися//.стибо//.стибось//<1>.стимись//<1>.стимися//.ститись//.стибысь//<1>.стиже//.ститися//.сътити//.стибы//<1>.сътися//.стими//<1>.стижде//<1>.сътимися//.сътитися//.сътиже//<1>.сътибося//<1>.ститися//.стиждеся//.стиждесь//.сътибося//<1>.сътибысь//<1>.сътибыся//.стибыся//<1>.стибы//.сътибы//.сътижеся//<1>.сътибо//.стимися//<1>.сътити//.стимись//.стити//<1>.сътитися//.сътижъдеся//<1>.сътитись//.стиже//.сътись//<1>.стибося//<1>.сътимись
  gramm: inf
 -flex: .ясътети//.ястѣже//.ясътѣтися//.ясътѣтись//.ясътѣже//.ястебося//.ясътабы//.ясътажъде//.ястѣбы//.ястеми//.ястажесь//.ястажеся//.ястесьсь//.ястасьсь//.ястѣтися//.ястѣтись//.ястѣбо//.ясътебы//.ястеждесь//.ястеждеся//.ясътежъдесь//.ясътемись//.ясътѣся//.ясътабо//.ястамися//.ястамись//.ястабыся//.ястабысь//.ясътемися//.ясътежъдеся//.ястѣжде//.ясътетись//.ясътетися//.ястебы//.ястами//.ясътаже//.ясътѣбося//.ясътѣми//.ясътасьсь//.ясътѣжъдеся//.ястѣмись//.ястѣмися//.ясътѣжъдесь//.ястѣся//.ясътася//.ясътабыся//.ясътабысь//.ястѣждеся//.ястѣждесь//.ястебо//.ястаждеся//.ястаждесь//.ястебыся//.ясътами//.ясътѣжесь//.ясътебо//.ястѣбося//.ястемися//.ястемись//.ясътеся//.ясътѣбы//.ястеже//.ястася//.ястѣбысь//.ястѣжесь//.ясътѣбо//.ястети//.ясътамись//.ясътабося//.ясътѣбысь//.ястати//.ясътѣбыся//.ястаже//.ясътатись//.ясътатися//.ясътеми//.ясътесьсь//.ястѣти//.ясътажъдесь//.ясътажъдеся//.ясътебося//.ястеся//.ястѣжеся//.ястѣбыся//.ястежде//.ясътажеся//.ястабося//.ясътебыся//.ясътебысь//.ястабы//.ястежесь//.ястежеся//.ястабо//.ястажде//.ястетись//.ястетися//.ясътеже//.ясътѣжеся//.ясътѣти//.ястебысь//.ястѣсьсь//.ясътежесь//.ясътежеся//.ясътѣсьсь//.ясътѣмись//.ясътамися//.ясътѣмися//.ястатись//.ястатися//.ясътати//.ясътажесь//.ястѣми//.ясътѣжъде//.ясътежъде
  gramm: indic,imperf,du,2p
 -flex: .охомбы//.охомъждеся//.охомъждесь//.охомъми//.охомъсьсь//.охомъбыся//.охомъбысь//.охомжде//.охомбо//.охомждесь//.охомъбося//.охомжеся//.охомжесь//.охомже//.охомтися//.охоммись//.охоммися//.охомтись//.охомти//.охомъся//.охомми//.охомждеся//.охомъжде//.охомъбы//.охомсьсь//.охомъжъдесь//.охомъжъдеся//.охомбысь//.охомбыся//.охомъже//.охомъжъде//.охомъжесь//.охомъжеся//.охомбося//.охомся//.охомъти//.охомъбо//.охомътись//.охомъмися//.охомъмись//.охомътися
  gramm: indic,aor,pl,1p
 -flex: .ясътети//.ястѣже//.ясътѣтися//.ясътѣтись//.ясътѣже//.ястебося//.ясътабы//.ясътажъде//.ястѣбы//.ястеми//.ястажесь//.ястажеся//.ястесьсь//.ястасьсь//.ястѣтися//.ястѣтись//.ястѣбо//.ясътебы//.ястеждесь//.ястеждеся//.ясътежъдесь//.ясътемись//.ясътѣся//.ясътабо//.ястамися//.ястамись//.ястабыся//.ястабысь//.ясътемися//.ясътежъдеся//.ястѣжде//.ясътетись//.ясътетися//.ястебы//.ястами//.ясътаже//.ясътѣбося//.ясътѣми//.ясътасьсь//.ясътѣжъдеся//.ястѣмись//.ястѣмися//.ясътѣжъдесь//.ястѣся//.ясътася//.ясътабыся//.ясътабысь//.ястѣждеся//.ястѣждесь//.ястебо//.ястаждеся//.ястаждесь//.ястебыся//.ясътами//.ясътѣжесь//.ясътебо//.ястѣбося//.ястемися//.ястемись//.ясътеся//.ясътѣбы//.ястеже//.ястася//.ястѣбысь//.ястѣжесь//.ясътѣбо//.ястети//.ясътамись//.ясътабося//.ясътѣбысь//.ястати//.ясътѣбыся//.ястаже//.ясътатись//.ясътатися//.ясътеми//.ясътесьсь//.ястѣти//.ясътажъдесь//.ясътажъдеся//.ясътебося//.ястеся//.ястѣжеся//.ястѣбыся//.ястежде//.ясътажеся//.ястабося//.ясътебыся//.ясътебысь//.ястабы//.ястежесь//.ястежеся//.ястабо//.ястажде//.ястетись//.ястетися//.ясътеже//.ясътѣжеся//.ясътѣти//.ястебысь//.ястѣсьсь//.ясътежесь//.ясътежеся//.ясътѣсьсь//.ясътѣмись//.ясътамися//.ясътѣмися//.ястатись//.ястатися//.ясътати//.ясътажесь//.ястѣми//.ясътѣжъде//.ясътежъде
  gramm: indic,imperf,du,3p
 -flex: .лажесь//.лабося//.лабось//.лажеся//.лаждесь//.лаждеся//.лабыся//.лась//.лася//.лабысь//.ламися//.латись//.латися//.ламись//.лажъдесь//.лажъдеся
  gramm: perf,du,m
 -flex: .исьсь//.ижъдеся//.ися//.ибо//.ижъдесь//.ижесь//.ибося//.итись//.итися//.имися//.ижеся//.ибыся//.ибысь//.ити//.ими//.иждесь//.иждеся//.ижде//.иже//.имись//.ижъде//.ибы
  gramm: imper,sg,3p
 -flex: .ясътесьсь//.ясътети//.ясътетись//.ястебысь//.ястебы//.ястеми//.ясътебысь//.ястебося//.ясътебося//.ястежде//.ястемись//.ясътебыся//.ясътебо//.ясътеся//.ястебыся//.ястесьсь//.ястежесь//.ястежеся//.ястеже//.ясътетися//.ястетись//.ястетися//.ястети//.ясътебы//.ясътежесь//.ясътежеся//.ясътеже//.ястеждесь//.ястеждеся//.ясътежъдесь//.ясътемись//.ястемися//.ясътемися//.ястеся//.ястебо//.ясътежъде//.ясътежъдеся//.ясътеми
  gramm: indic,imperf,pl,2p
 -flex: .яхбося//.яхтись//.яхтися//.яхже//.яхъжъдеся//.яхътись//.яхътися//.яхъжъдесь//.яхжде//.яхъжесь//.яхми//.яхсьсь//.яхъбы//.яхъже//.яхбыся//.яхбысь//.яхбо//.яхжесь//.яхжеся//.яхъбо//.яхъмися//.яхъми//.яхъмись//.яхбы//.яхъти//.яхъжеся//.яхъбыся//.яхъбысь//.яхъжде//.яхждеся//.яхждесь//.яхся//.яхъбося//.яхмись//.яхъждесь//.яхъжъде//.яхъждеся//.яхти//.яхмися//.яхъсьсь//.яхъся
  gramm: indic,imperf,sg,1p
 -flex: .яшеждесь//.яшеждеся//.яшебо//.яшежде//.яшетись//.яшетися//.яшесьсь//.яшежесь//.яшеми//.яшежеся//.яшежъдесь//.яшеже//.яшежъдеся//.яшебося//.яшемися//.яшемись//.яшети//.яшеся//.яшежъде//.яшебыся//.яшебы//.яшебысь
  gramm: indic,imperf,sg,2p
 -flex: .евежесь//.евати//.евежеся//.евѣтися//.евасьсь//.евѣтись//.евесьсь//.еважесь//.еважеся//.еважъде//.евеждесь//.евеся//.евебо//.евѣбы//.еважъдесь//.еважъдеся//.евети//.евѣжъде//.евѣбося//.евебыся//.евѣже//.евѣбысь//.евѣбыся//.еветись//.евѣся//.евѣжъдеся//.еветися//.евѣсьсь//.еважде//.евабыся//.евабысь//.евѣми//.евѣмися//.евабы//.евемися//.евемись//.евѣти//.евѣжеся//.евежъдесь//.евеже//.евабо//.евася//.евѣжесь//.евежъде//.евѣжде//.евѣждеся//.евежде//.евѣждесь//.евежъдеся//.еваже//.евеми//.евебы//.евабося//.евѣбо//.евебысь//.евеждеся//.евѣмись//.евѣжъдесь//.еваждеся//.еваждесь//.еватись//.евамися//.евамись//.еватися//.евебося//.евами
  gramm: indic,praes,du,1p
 -flex: .яхомбыся//.яхомбысь//.яхомъсьсь//.яхомъся//.яхомми//.яхомтись//.яхомжде//.яхомъми//.яхомбося//.яхомже//.яхомъмися//.яхомъмись//.яхомбы//.яхомъжъдесь//.яхомъжъдеся//.яхомъжесь//.яхомъжеся//.яхомътись//.яхомътися//.яхомъбо//.яхомъбы//.яхомтися//.яхоммися//.яхоммись//.яхомся//.яхомъждесь//.яхомъждеся//.яхомсьсь//.яхомбо//.яхомъбыся//.яхомъбысь//.яхомждеся//.яхомждесь//.яхомъжъде//.яхомъжде//.яхомжесь//.яхомжеся//.яхомъбося//.яхомъти//.яхомъже//.яхомти
  gramm: indic,imperf,pl,1p
 -flex: .етеждесь//.етеждеся//.етежъдеся//.етѣсьсь//.етабыся//.етабысь//.етѣми//.етабы//.етеми//.ететися//.етабося//.етѣмись//.етѣмися//.етѣжеся//.етежъде//.етѣжъдесь//.етажде//.етежъдесь//.етамися//.етамись//.ететись//.етебося//.етами//.етежесь//.етежде//.етѣжесь//.етѣбося//.етѣтися//.етасьсь//.етебы//.етѣтись//.етесьсь//.етѣбо//.етажесь//.етажеся//.етаже//.етежеся//.етеся//.етебо//.етѣжъдеся//.етатись//.етѣждеся//.етатися//.етѣбы//.етѣждесь//.етати//.етѣся//.етѣбысь//.етѣбыся//.етажъде//.етѣжде//.етемися//.етебысь//.етаждеся//.етаждесь//.етѣжъде//.етажъдесь//.етажъдеся//.етети//.етемись//.етебыся//.етѣти//.етѣже//.етеже//.етабо//.етася
  gramm: indic,praes,du,3p
 -flex: .етъжъдеся//.етъбыся//.ежъде//.етъже//.етъти//.ежде//.еже//.етже//.етъбося//.ебы//.емися//.еждеся//.емись//.етъждесь//.еттись//.еттися//.етъждеся//.етъся//.есьсь//.етъбысь//.етбы//.етъжесь//.ежеся//.етъбы//.етътися//.етътись//.ебыся//.етми//.еми//.етти//.ети//.етъжъдесь//.етъбо//.етъмись//.етжде//.етъмися//.етися//.етъжде//.еждесь//.етмися//.етждесь//.етждеся//.етмись//.ежъдеся//.ебо//.етбо//.ебося//.етбося//.етъсьсь//.етбыся//.етись//.ебысь//.етбысь//.етсьсь//.етъжеся//.етъми//.ежъдесь//.етъжъде//.еся//.етжесь//.ежесь//.ется//.етжеся
  gramm: indic,praes,sg,3p
 -flex: .лѣбыся//.лѣтися//.лѣтись//.лѣмися//.лѣжъдеся//.лѣжъдесь//.лѣжеся//.лежесь//.лежеся//.лѣжесь//.лѣбысь//.леждеся//.леждесь//.лѣбось//.лѣбося//.лесь//.леся//.лѣмись//.лежъдесь//.лѣждесь//.лѣждеся//.лебыся//.лебысь//.летись//.летися//.лебося//.лебось//.лемися//.лемись//.лежъдеся//.лѣся//.лѣсь
  gramm: perf,du,f
 -flex: .яховамися//.яховеже//.яховамись//.яховѣти//.яховабося//.яховежесь//.яховежеся//.яховетись//.яховемися//.яховемись//.яховѣсьсь//.яховѣбо//.яховѣмися//.яховабо//.яховѣбысь//.яховѣмись//.яховетися//.яховѣбыся//.яховѣжеся//.яховеждеся//.яховеждесь//.яховесьсь//.яховасьсь//.яховѣжъде//.яховебы//.яховеми//.яховабыся//.яховѣжде//.яховабысь//.яховажде//.яховежъдесь//.яховами//.яховеся//.яховѣждесь//.яховѣся//.яховѣждеся//.яховати//.яховѣтися//.яховѣтись//.яховѣже//.яховежъде//.яховатись//.яховатися//.яховаже//.яховети//.яховажесь//.яховажеся//.яховажъдесь//.яховежъдеся//.яховебо//.яховажъдеся//.яховѣжъдеся//.яховѣжъдесь//.яховаждесь//.яховаждеся//.яховежде//.яховебося//.яховѣбы//.яховабы//.яховѣжесь//.яховажъде//.яховѣбося//.яховебысь//.яховѣми//.яховебыся//.яховася
  gramm: indic,imperf,du,1p
 -flex: .уми//.ужъде//.убысь//.убыся//.уждесь//.усьсь//.ужъдеся//.ужде//.ужъдесь//.убы//.умись//.умися//.убося//.утися//.утись//.убо//.уся//.уждеся//.ужеся//.ужесь//.уже//.ути
  gramm: indic,praes,sg,1p
 -flex: .итѣбысь//.итеже//.итѣжъде//.итѣбыся//.итежъде//.итабо//.итежесь//.итеми//.итѣжде//.итесьсь//.итѣжъдеся//.итебося//.итѣжъдесь//.итажесь//.итѣми//.итебысь//.итажъдеся//.итажъдесь//.итежъдеся//.итежде//.итѣже//.итебыся//.итебы//.итѣмись//.итемися//.итами//.итеждеся//.итѣждесь//.итажде//.итажеся//.итасьсь//.итажъде//.итабося//.итежеся//.итаже//.итебо//.итеся//.итѣбы//.итеждесь//.итѣмися//.итати//.итаждесь//.итаждеся//.итѣтися//.итабыся//.итежъдесь//.итабысь//.итѣтись//.итѣждеся//.итатись//.итатися//.итетися//.итѣся//.итѣсьсь//.итѣжеся//.итѣти//.итетись//.итася//.итѣбо//.итабы//.итѣжесь//.итамися//.итети//.итамись//.итемись//.итѣбося
  gramm: imper,du,2p
 -flex: .лотися//.лобысь//.лобыся//.лождесь//.лотись//.ложъдеся//.ложъдесь//.ломися//.ложеся//.ложесь//.лобось//.лобося//.лося//.лождеся//.лось//.ломись
  gramm: perf,sg,n
 -flex: .лажесь//.лабося//.лабось//.лажеся//.лаждесь//.лаждеся//.лабыся//.лась//.лася//.лабысь//.ламися//.латись//.латися//.ламись//.лажъдесь//.лажъдеся
  gramm: perf,sg,f
 -flex: .лъмись//.лъмися//.лмись//.лбось//.лбося//.лмися//.лъся//.лъсь//.лбысь//.лбыся//.лъжеся//.лъжесь//.лъждесь//.лъбысь//.лъбыся//.лждесь//.лждеся//.лъбось//.лъжъдеся//.лъжъдесь//.лъбося//.лжеся//.лжесь//.лъждеся//.лтися//.лтись//.лътися//.лътись//.лся//.лсь
  gramm: perf,sg,m
 -flex: .ошѧже//.ошабо//.ошѧбося//.ошѧжеся//.ошажесь//.ошажъдеся//.ошѧжъдеся//.ошѧжъдесь//.ошажъдесь//.ошѧти//.ошѧбы//.ошѧмись//.ошѧмися//.ошами//.ошамися//.ошажеся//.ошасьсь//.ошажъде//.ошабося//.ошѧтись//.ошѧбысь//.ошаже//.ошѧжесь//.ошати//.ошаждесь//.ошаждеся//.ошабыся//.ошабысь//.ошѧся//.ошѧбо//.ошатись//.ошатися//.ошѧсьсь//.ошѧбыся//.ошѧжъде//.ошася//.ошѧждесь//.ошѧждеся//.ошѧжде//.ошабы//.ошѧтися//.ошажде//.ошамись//.ошѧми
  gramm: indic,aor,pl,3p
 -flex: .оховежде//.оховежъдесь//.оховѣжъдесь//.оховѣтись//.оховажъдесь//.оховажъдеся//.оховѣбося//.оховеждесь//.оховабо//.оховети//.оховамися//.оховамись//.оховѣжде//.оховежъдеся//.оховѣбы//.оховебыся//.оховѣтися//.оховетись//.оховажде//.оховеже//.оховежъде//.оховасьсь//.оховѣсьсь//.оховемися//.оховѣжъдеся//.оховѣже//.оховѣждеся//.оховетися//.оховебы//.оховѣждесь//.оховажъде//.оховѣбысь//.оховѣти//.оховабыся//.оховеждеся//.оховѣми//.оховѣся//.оховеся//.оховебо//.оховаже//.оховати//.оховѣжеся//.оховѣбо//.оховесьсь//.оховебысь//.оховѣмись//.оховѣмися//.оховабося//.оховеми//.оховѣжесь//.оховѣжъде//.оховѣбыся//.оховаждеся//.оховаждесь//.оховами//.оховежеся//.оховебося//.оховажесь//.оховажеся//.оховася//.оховатись//.оховатися//.оховемись//.оховежесь//.оховабысь//.оховабы
  gramm: indic,aor,du,1p
 -flex: .осътежъдеся//.остасьсь//.остѣже//.остабы//.остеми//.осътеся//.остатися//.остатись//.остаже//.осътѣжеся//.осътѣжесь//.остати//.остежеся//.остежесь//.осътабося//.остебысь//.остебыся//.осътѣбысь//.осътѣбыся//.осътася//.осътѣми//.осътетись//.осътетися//.осътасьсь//.остабысь//.остабыся//.осътеми//.остѣждеся//.остѣждесь//.осътаже//.остѣжесь//.остѣжеся//.осътежесь//.осътежеся//.осътѣся//.остѣти//.остажеся//.остажесь//.остѣтись//.осътѣжъдеся//.остетись//.остѣжде//.остѣсьсь//.остебося//.остабо//.осътажъде//.осътабо//.остѣбы//.остаждеся//.остаждесь//.осътѣти//.осътажесь//.осътажеся//.остѣмися//.остѣмись//.осътѣтися//.осътѣтись//.осътебося//.остеждесь//.осътѣбося//.остеся//.остѣбо//.осътабы//.осътѣже//.осътатись//.осътатися//.остамись//.остамися//.остеждеся//.осътати//.остѣбыся//.остѣбысь//.остася//.остѣбося//.осътабыся//.осътабысь//.остесьсь//.осътемися//.осътемись//.осътамися//.осътамись//.остетися//.осътѣжъдесь//.остѣтися//.остами//.осътѣсьсь//.осътесьсь//.осътежъде//.осътами//.осътѣмись//.осътѣмися//.остѣми//.остеже//.осътебы//.остажде//.осътѣбо//.остежде//.осътети//.осътажъдесь//.осътажъдеся//.осътѣжъде//.остебо//.остѣся//.остебы//.осътеже//.остемись//.остемися//.остабося//.остети//.осътѣбы//.осътежъдесь//.осътебо//.осътебыся//.осътебысь
  gramm: indic,aor,du,2p
 -flex: .емебысь//.емети//.емъжъде//.емебо//.ембысь//.ембыся//.емъми//.емся//.емебыся//.емесьсь//.емеже//.емждеся//.емъсьсь//.емждесь//.емсьсь//.емъбося//.еметися//.емъбыся//.емъбысь//.еметись//.емеся//.еммись//.еммися//.ембося//.емъжъдесь//.емъжъдеся//.емъжде//.емтися//.ембо//.емемись//.емжде//.емъбы//.емебы//.емъмися//.емъмись//.емежеся//.емебося//.емежесь//.емти//.емжеся//.емми//.емъжесь//.емъжеся//.емежъдесь//.емъбо//.емъся//.емъждеся//.емъждесь//.емътись//.емътися//.емеждеся//.емемися//.емеждесь//.ембы//.емтись//.емеми//.емже//.емъже//.емъти//.емжесь//.емежъдеся//.емежъде//.емежде
  gramm: indic,praes,pl,1p
 -flex: .емебысь//.емети//.емъжъде//.имежъде//.емебо//.имебо//.ембысь//.ембыся//.емъми//.емся//.емебыся//.емесьсь//.емеже//.емждеся//.емъсьсь//.иметись//.емждесь//.имебысь//.емсьсь//.имебыся//.емъбося//.еметися//.емъбыся//.емъбысь//.еметись//.емеся//.еммись//.еммися//.ембося//.имебося//.емъжъдесь//.емъжъдеся//.емъжде//.емтися//.ембо//.емемись//.емжде//.емъбы//.емебы//.емъмися//.емъмись//.емежеся//.имежеся//.емебося//.емежесь//.емти//.емжеся//.емми//.емъжесь//.емъжеся//.имесьсь//.имеже//.емъбо//.емъся//.емъждеся//.емъждесь//.имежесь//.емътись//.емътися//.емежъдесь//.имежъдесь//.емеждеся//.емемися//.имети//.ембы//.емежъдеся//.емтись//.имеждесь//.имеждеся//.имемись//.имежде//.имемися//.емеми//.иметися//.имеся//.емеждесь//.емже//.емежде//.емъже//.емъти//.емжесь//.имеми//.имежъдеся//.емежъде//.имебы
  gramm: imper,pl,1p
 -flex: .осътежъдеся//.остасьсь//.остѣже//.остабы//.остеми//.осътеся//.остатися//.остатись//.остаже//.осътѣжеся//.осътѣжесь//.остати//.остежеся//.остежесь//.осътабося//.остебысь//.остебыся//.осътѣбысь//.осътѣбыся//.осътася//.осътѣми//.осътетись//.осътетися//.осътасьсь//.остабысь//.остабыся//.осътеми//.остѣждеся//.остѣждесь//.осътаже//.остѣжесь//.остѣжеся//.осътежесь//.осътежеся//.осътѣся//.остѣти//.остажеся//.остажесь//.остѣтись//.осътѣжъдеся//.остетись//.остѣжде//.остѣсьсь//.остебося//.остабо//.осътажъде//.осътабо//.остѣбы//.остаждеся//.остаждесь//.осътѣти//.осътажесь//.осътажеся//.остѣмися//.остѣмись//.осътѣтися//.осътѣтись//.осътебося//.остеждесь//.осътѣбося//.остеся//.остѣбо//.осътабы//.осътѣже//.осътатись//.осътатися//.остамись//.остамися//.остеждеся//.осътати//.остѣбыся//.остѣбысь//.остася//.остѣбося//.осътабыся//.осътабысь//.остесьсь//.осътемися//.осътемись//.осътамися//.осътамись//.остетися//.осътѣжъдесь//.остѣтися//.остами//.осътѣсьсь//.осътесьсь//.осътежъде//.осътами//.осътѣмись//.осътѣмися//.остѣми//.остеже//.осътебы//.остажде//.осътѣбо//.остежде//.осътети//.осътажъдесь//.осътажъдеся//.осътѣжъде//.остебо//.остѣся//.остебы//.осътеже//.остемись//.остемися//.остабося//.остети//.осътѣбы//.осътежъдесь//.осътебо//.осътебыся//.осътебысь
  gramm: indic,aor,du,3p
 -flex: .утъми//.оубы//.юбо//.утътись//.утътися//.утми//.оути//.утьждесь//.оуже//.утъжъдеся//.утьждеся//.оубыся//.оубысь//.юждеся//.юждесь//.утъжъде//.утьбося//.утьтися//.утьтись//.утбося//.юбы//.оубо//.оубося//.юбося//.утждеся//.утждесь//.оужесь//.оужеся//.утбы//.юся//.утсьсь//.южде//.утьми//.утбо//.оужъдесь//.утъсьсь//.оужъдеся//.утжде//.юми//.утъмися//.утъмись//.уться//.оутись//.оутися//.оусьсь//.утьбысь//.юти//.оуся//.утьбыся//.утъжъдесь//.утъжесь//.утъжеся//.южъде//.утмись//.утмися//.утъждеся//.утъждесь//.утьже//.оуми//.юже//.юмись//.юмися//.утьжде//.утти//.утъбося//.утьжъдеся//.утьжъдесь//.утьжеся//.оуждесь//.оуждеся//.утьжесь//.утъти//.юбысь//.утбысь//.утбыся//.утже//.ютися//.утьбо//.утъбо//.юбыся//.утьмись//.утьмися//.утъбы//.утьжъде//.утъже//.уттися//.уттись//.утьсьсь//.утьти//.утъбыся//.утъбысь//.юсьсь//.оужъде//.утъся//.утся//.утжеся//.утжесь//.утьбы//.южъдеся//.южъдесь//.оужде//.ютись//.утъжде//.оумися//.южеся//.южесь//.оумись
  gramm: indic,praes,pl,3p
 -flex: .исьсь//.ижъдеся//.ися//.ибо//.ижъдесь//.ижесь//.ибося//.итись//.итися//.имися//.ижеся//.ибыся//.ибысь//.ити//.ими//.иждесь//.иждеся//.ижде//.иже//.имись//.ижъде//.ибы
  gramm: imper,sg,2p
 -flex: .яхути//.яхусьсь//.яхужесь//.яхужеся//.яхужъде//.яхужъдесь//.яхужъдеся//.яхужде//.яхубыся//.яхубысь//.яхубы//.яхубо//.яхуся//.яхуже//.яхубося//.яхуждеся//.яхуждесь//.яхутись//.яхумися//.яхумись//.яхутися//.яхуми
  gramm: indic,imperf,pl,3p
 -flex: .еже//.етись//.етися//.ебы//.еми//.ети//.ежде//.еждеся//.еждесь//.емися//.емись//.ебо//.ебося//.ежъде//.ебыся//.ебысь//.есьсь//.ежъдесь//.ежъдеся//.ежесь//.ежеся//.еся
  gramm: indic,aor,sg,2p
 -flex: .еже//.етись//.етися//.ебы//.еми//.ети//.ежде//.еждеся//.еждесь//.емися//.емись//.ебо//.ебося//.ежъде//.ебыся//.ебысь//.есьсь//.ежъдесь//.ежъдеся//.ежесь//.ежеся//.еся
  gramm: indic,aor,sg,3p
 -flex: .лажесь//.лабося//.лабось//.лажеся//.лаждесь//.лаждеся//.лабыся//.лась//.лася//.лабысь//.ламися//.латись//.латися//.ламись//.лажъдесь//.лажъдеся
  gramm: perf,pl,n
 -flex: .охбысь//.охбыся//.охъми//.охже//.охждеся//.охътись//.охъмись//.охътися//.охми//.охждесь//.охбы//.охъбы//.охъже//.охсьсь//.охтися//.охъжъдесь//.охъжъдеся//.охтись//.охъжесь//.охъжеся//.охъбыся//.охъбысь//.охмись//.охмися//.охъся//.охъждеся//.охъждесь//.охся//.охбо//.охъсьсь//.охъжъде//.охжеся//.охжесь//.охти//.охъбося//.охъмися//.охъбо//.охъжде//.охбося//.охжде//.охъти
  gramm: indic,aor,sg,1p
 -flex: .яшеждесь//.яшеждеся//.яшебо//.яшежде//.яшетись//.яшетися//.яшесьсь//.яшежесь//.яшеми//.яшежеся//.яшежъдесь//.яшеже//.яшежъдеся//.яшебося//.яшемися//.яшемись//.яшети//.яшеся//.яшежъде//.яшебыся//.яшебы//.яшебысь
  gramm: indic,imperf,sg,3p
 -flex: .етеждесь//.етеждеся//.етежъдеся//.етѣсьсь//.етабыся//.етабысь//.етѣми//.етабы//.етеми//.ететися//.етабося//.етѣмись//.етѣмися//.етѣжеся//.етежъде//.етѣжъдесь//.етажде//.етежъдесь//.етамися//.етамись//.ететись//.етебося//.етами//.етежесь//.етежде//.етѣжесь//.етѣбося//.етѣтися//.етасьсь//.етебы//.етѣтись//.етесьсь//.етѣбо//.етажесь//.етажеся//.етаже//.етежеся//.етеся//.етебо//.етѣжъдеся//.етатись//.етѣждеся//.етатися//.етѣбы//.етѣждесь//.етати//.етѣся//.етѣбысь//.етѣбыся//.етажъде//.етѣжде//.етемися//.етебысь//.етаждеся//.етаждесь//.етѣжъде//.етажъдесь//.етажъдеся//.етети//.етемись//.етебыся//.етѣти//.етѣже//.етеже//.етабо//.етася
  gramm: indic,praes,du,2p
 -flex: .ешибы//.ешитися//.ешитись//.ешиждесь//.ешиждеся//.ешисьсь//.ешити//.ешими//.ешиже//.ешибося//.ешижде//.ешижъде//.ешися//.ешижеся//.ешижесь//.ешижъдеся//.ешижъдесь//.ешибо//.ешибысь//.ешибыся//.ешимись//.ешимися
  gramm: indic,praes,sg,2p
 -flex: .евежесь//.евати//.евежеся//.евѣтися//.евасьсь//.евѣтись//.евесьсь//.еважесь//.еважеся//.еважъде//.евеждесь//.евеся//.евебо//.евѣбы//.еважъдесь//.еважъдеся//.евети//.евѣжъде//.евѣбося//.евебыся//.евѣже//.евѣбысь//.евѣбыся//.еветись//.евѣся//.евѣжъдеся//.еветися//.евѣсьсь//.еважде//.евабыся//.евабысь//.евѣми//.евѣмися//.евабы//.евемися//.евемись//.евѣти//.евѣжеся//.евежъдесь//.евеже//.евабо//.евася//.евѣжесь//.евежъде//.евѣжде//.евѣждеся//.евежде//.евѣждесь//.евежъдеся//.еваже//.евеми//.евебы//.евабося//.евѣбо//.евебысь//.евеждеся//.евѣмись//.евѣжъдесь//.еваждеся//.еваждесь//.еватись//.евамися//.евамись//.еватися//.евебося//.евами
  gramm: imper,du,1p
 -flex: .лися//.лижеся//.лись//.либось//.лижъдеся//.лимися//.лиждесь//.либыся//.лижъдесь//.лиждеся//.либося//.лижесь//.либысь//.лимись//.литись//.литися
  gramm: perf,pl,m
 -flex: .лытися//.лыбося//.лыся//.лыбысь//.лыжеся//.лымися//.лыбыся//.лымись//.лытись//.лыжесь//.лыждесь//.лыбось//.лысь//.лыждеся//.лыжъдеся//.лыжъдесь
  gramm: perf,pl,f
 -flex: .остетися//.остеже//.осътебы//.остесьсь//.осътемися//.осътемись//.остеми//.осътеся//.остежде//.осътети//.осътежъдесь//.осътежъдеся//.остебо//.остежесь//.остежеся//.остебысь//.остетись//.остебыся//.остебы//.осътеже//.осътетись//.осътетися//.осътебося//.осътесьсь//.остеждеся//.остемись//.остеся//.осътеми//.остемися//.осътежъде//.остеждесь//.остети//.осътежесь//.осътежеся//.осътебо//.осътебыся//.остебося//.осътебысь
  gramm: indic,aor,pl,2p
 -flex: .итежъде//.итеми//.итесьсь//.итебося//.итебыся//.итебысь//.итежъдесь//.итежъдеся//.итежде//.итебы//.итемися//.итемись//.итежесь//.итежеся//.итебо//.итеся//.итеждеся//.итеждесь//.итетись//.итетися//.итеже//.итети
  gramm: imper,pl,2p
 -flex: .лѣбыся//.лѣтися//.лѣтись//.лѣмися//.лѣжъдеся//.лѣжъдесь//.лѣжеся//.лежесь//.лежеся//.лѣжесь//.лѣбысь//.леждеся//.леждесь//.лѣбось//.лѣбося//.лесь//.леся//.лѣмись//.лежъдесь//.лѣждесь//.лѣждеся//.лебыся//.лебысь//.летись//.летися//.лебося//.лебось//.лемися//.лемись//.лежъдеся//.лѣся//.лѣсь
  gramm: perf,du,n
-paradigm: V14t*
 -flex: <1>.етесьсь//<1>.етети//<1>.етежъде//<1>.етемись//<1>.етемися//<1>.етебысь//<1>.етебыся//<1>.етежеся//<1>.етежесь//<1>.етеся//<1>.етебо//<1>.етежъдеся//<1>.етежъдесь//<1>.етебы//<1>.етежде//<1>.ететися//<1>.ететись//<1>.етеже//<1>.етеми//<1>.етебося//<1>.етеждеся//<1>.етеждесь
  gramm: indic,praes,pl,2p
 -flex: .сътижъдесь//.стижде//.сътисьсь//.стижесь//.стижеся//.стити//.сътижъдеся//.стися//.сътибысь//.сътимися//.сътибося//.сътимись//.стисьсь//.сътижъде//.сътими//.сътибо//.стибося//.стимися//.стимись//.стибыся//.ститись//.ститися//.стибы//.сътити//.стими//.сътиже//.стиждеся//.стиждесь//.сътитись//.сътитися//.сътижесь//.сътибы//.сътижеся//.стибо//.стибысь//.сътибыся//.стиже//.сътися
  gramm: inf
 -flex: <1>.ястебы//<1>.ястеждеся//<1>.ястеждесь//<1>.ястабо//<1>.ясътесьсь//<1>.ясътатися//<1>.ясътежесь//<1>.ясътежъдесь//<1>.ястѣбыся//<1>.ястѣбысь//<1>.ястебося//<1>.ястѣти//<1>.ясътеся//<1>.ясътаже//<1>.ясътѣжъдесь//<1>.ясътѣжъдеся//<1>.ясътажеся//<1>.ясътажесь//<1>.ястабы//<1>.ястѣжесь//<1>.ясътасьсь//<1>.ястѣжеся//<1>.ясътеми//<1>.ястабысь//<1>.ястабыся//<1>.ясътѣбыся//<1>.ясътетись//<1>.ясътѣми//<1>.ясътася//<1>.ясътабо//<1>.ястасьсь//<1>.ясътежъдеся//<1>.ясътежеся//<1>.ясътежъде//<1>.ястебысь//<1>.ястѣже//<1>.ясътатись//<1>.ясътѣмися//<1>.ясътѣмись//<1>.ястася//<1>.ястесьсь//<1>.ясътемись//<1>.ясътемися//<1>.ястѣждесь//<1>.ястемись//<1>.ясътамися//<1>.ясътабы//<1>.ясътебысь//<1>.ясътебыся//<1>.ястажеся//<1>.ястажесь//<1>.ясътажъде//<1>.ястѣбо//<1>.ясътѣбы//<1>.ясътѣжесь//<1>.ясътѣжеся//<1>.ясътѣтись//<1>.ясътѣтися//<1>.ястаждесь//<1>.ясътебы//<1>.ястаждеся//<1>.ясътѣже//<1>.ястежде//<1>.ясътамись//<1>.ястемися//<1>.ясътетися//<1>.ясътабысь//<1>.ясътабыся//<1>.ясътѣбысь//<1>.ястебыся//<1>.ясътѣся//<1>.ясътебо//<1>.ястети//<1>.ясътѣти//<1>.ясътеже//<1>.ястамись//<1>.ястебо//<1>.ястамися//<1>.ясътажъдеся//<1>.ястѣбы//<1>.ястѣсьсь//<1>.ясътети//<1>.ястѣжде//<1>.ястатися//<1>.ястатись//<1>.ясътабося//<1>.ясътѣжъде//<1>.ястѣся//<1>.ясътати//<1>.ястеся//<1>.ясътѣсьсь//<1>.ясътѣбося//<1>.ястѣтись//<1>.ястѣтися//<1>.ястѣмися//<1>.ястами//<1>.ястѣмись//<1>.ястеже//<1>.ястажде//<1>.ястеми//<1>.ястежесь//<1>.ястѣждеся//<1>.ястаже//<1>.ястати//<1>.ясътебося//<1>.ястабося//<1>.ясътажъдесь//<1>.ястѣми//<1>.ястѣбося//<1>.ясътами//<1>.ястетися//<1>.ястетись//<1>.ястежеся//<1>.ясътѣбо
  gramm: indic,imperf,du,2p
 -flex: <1>.охомъждесь//<1>.охомъми//<1>.охомъсьсь//<1>.охомжде//<1>.охомъмися//<1>.охомся//<1>.охомътися//<1>.охомътись//<1>.охомъжеся//<1>.охомъжесь//<1>.охомти//<1>.охомъбо//<1>.охомъждеся//<1>.охомъжъде//<1>.охомбыся//<1>.охомбо//<1>.охомъмись//<1>.охомбы//<1>.охомъбыся//<1>.охомбося//<1>.охомъбысь//<1>.охомъся//<1>.охомбысь//<1>.охомъжде//<1>.охомсьсь//<1>.охомми//<1>.охомжесь//<1>.охомъбы//<1>.охомжеся//<1>.охомтись//<1>.охомтися//<1>.охомже//<1>.охомъже//<1>.охомъти//<1>.охомъжъдеся//<1>.охомъбося//<1>.охомъжъдесь//<1>.охоммися//<1>.охомждесь//<1>.охомждеся//<1>.охоммись
  gramm: indic,aor,pl,1p
 -flex: <1>.ястебы//<1>.ястеждеся//<1>.ястеждесь//<1>.ястабо//<1>.ясътесьсь//<1>.ясътатися//<1>.ясътежесь//<1>.ясътежъдесь//<1>.ястѣбыся//<1>.ястѣбысь//<1>.ястебося//<1>.ястѣти//<1>.ясътеся//<1>.ясътаже//<1>.ясътѣжъдесь//<1>.ясътѣжъдеся//<1>.ясътажеся//<1>.ясътажесь//<1>.ястабы//<1>.ястѣжесь//<1>.ясътасьсь//<1>.ястѣжеся//<1>.ясътеми//<1>.ястабысь//<1>.ястабыся//<1>.ясътѣбыся//<1>.ясътетись//<1>.ясътѣми//<1>.ясътася//<1>.ясътабо//<1>.ястасьсь//<1>.ясътежъдеся//<1>.ясътежеся//<1>.ясътежъде//<1>.ястебысь//<1>.ястѣже//<1>.ясътатись//<1>.ясътѣмися//<1>.ясътѣмись//<1>.ястася//<1>.ястесьсь//<1>.ясътемись//<1>.ясътемися//<1>.ястѣждесь//<1>.ястемись//<1>.ясътамися//<1>.ясътабы//<1>.ясътебысь//<1>.ясътебыся//<1>.ястажеся//<1>.ястажесь//<1>.ясътажъде//<1>.ястѣбо//<1>.ясътѣбы//<1>.ясътѣжесь//<1>.ясътѣжеся//<1>.ясътѣтись//<1>.ясътѣтися//<1>.ястаждесь//<1>.ясътебы//<1>.ястаждеся//<1>.ясътѣже//<1>.ястежде//<1>.ясътамись//<1>.ястемися//<1>.ясътетися//<1>.ясътабысь//<1>.ясътабыся//<1>.ясътѣбысь//<1>.ястебыся//<1>.ясътѣся//<1>.ясътебо//<1>.ястети//<1>.ясътѣти//<1>.ясътеже//<1>.ястамись//<1>.ястебо//<1>.ястамися//<1>.ясътажъдеся//<1>.ястѣбы//<1>.ястѣсьсь//<1>.ясътети//<1>.ястѣжде//<1>.ястатися//<1>.ястатись//<1>.ясътабося//<1>.ясътѣжъде//<1>.ястѣся//<1>.ясътати//<1>.ястеся//<1>.ясътѣсьсь//<1>.ясътѣбося//<1>.ястѣтись//<1>.ястѣтися//<1>.ястѣмися//<1>.ястами//<1>.ястѣмись//<1>.ястеже//<1>.ястажде//<1>.ястеми//<1>.ястежесь//<1>.ястѣждеся//<1>.ястаже//<1>.ястати//<1>.ясътебося//<1>.ястабося//<1>.ясътажъдесь//<1>.ястѣми//<1>.ястѣбося//<1>.ясътами//<1>.ястетися//<1>.ястетись//<1>.ястежеся//<1>.ясътѣбо
  gramm: indic,imperf,du,3p
 -flex: .лаждесь//.лаждеся//.лабыся//.лабысь//.лабося//.лабось//<2>.латись//<2>.латися//.лась//.лася//<2>.ламися//<2>.ламись//<2>.лаждеся//<2>.лаждесь//.лажъдесь//.лажъдеся//.лажесь//<2>.лабыся//<2>.лабысь//.лажеся//<2>.лабося//<2>.лабось//<2>.лась//<2>.лажесь//<2>.лажеся//<2>.лася//.ламися//.латись//.латися//.ламись//<2>.лажъдесь//<2>.лажъдеся
  gramm: perf,du,m
 -flex: <1>.ижеся//<1>.ижесь//<1>.ися//<1>.исьсь//<1>.ижде//<1>.ибы//<1>.итися//<1>.итись//<1>.иже//<1>.иждеся//<1>.иждесь//<1>.ити//<1>.ими//<1>.ибысь//<1>.ибыся//<1>.ижъде//<1>.имись//<1>.имися//<1>.ижъдеся//<1>.ижъдесь//<1>.ибо//<1>.ибося
  gramm: imper,sg,3p
 -flex: <1>.ястебы//<1>.ясътети//<1>.ястеждеся//<1>.ясътетися//<1>.ясътетись//<1>.ястеждесь//<1>.ясътеже//<1>.ястеся//<1>.ясътежесь//<1>.ясътесьсь//<1>.ясътежеся//<1>.ястебысь//<1>.ястебыся//<1>.ясътежъдесь//<1>.ясътебы//<1>.ясътежъде//<1>.ястежде//<1>.ястебося//<1>.ястети//<1>.ястеже//<1>.ясътеся//<1>.ястежеся//<1>.ястеми//<1>.ястесьсь//<1>.ясътемись//<1>.ясътемися//<1>.ясътебося//<1>.ясътежъдеся//<1>.ясътебо//<1>.ястемись//<1>.ястемися//<1>.ястетися//<1>.ястетись//<1>.ясътебысь//<1>.ястебо//<1>.ястежесь//<1>.ясътебыся//<1>.ясътеми
  gramm: indic,imperf,pl,2p
 -flex: <1>.яхъбы//<1>.яхждесь//<1>.яхждеся//<1>.яхъбысь//<1>.яхъбыся//<1>.яхбо//<1>.яхся//<1>.яхъбося//<1>.яхъми//<1>.яхъмись//<1>.яхъжде//<1>.яхътися//<1>.яхъсьсь//<1>.яхбося//<1>.яхъжеся//<1>.яхъжесь//<1>.яхти//<1>.яхми//<1>.яхмися//<1>.яхмись//<1>.яхжде//<1>.яхътись//<1>.яхъже//<1>.яхъждесь//<1>.яхсьсь//<1>.яхъмися//<1>.яхжеся//<1>.яхъти//<1>.яхжесь//<1>.яхъждеся//<1>.яхбы//<1>.яхъжъде//<1>.яхбысь//<1>.яхъжъдеся//<1>.яхъжъдесь//<1>.яхбыся//<1>.яхже//<1>.яхъся//<1>.яхъбо//<1>.яхтися//<1>.яхтись
  gramm: indic,imperf,sg,1p
 -flex: <1>.яшетися//<1>.яшетись//<1>.яшежъдеся//<1>.яшежъдесь//<1>.яшеже//<1>.яшебы//<1>.яшежде//<1>.яшебося//<1>.яшеми//<1>.яшети//<1>.яшебо//<1>.яшебысь//<1>.яшебыся//<1>.яшежеся//<1>.яшежесь//<1>.яшежъде//<1>.яшесьсь//<1>.яшемись//<1>.яшемися//<1>.яшеждеся//<1>.яшеждесь//<1>.яшеся
  gramm: indic,imperf,sg,2p
 -flex: <1>.евася//<1>.евежъдеся//<1>.евежъдесь//<1>.евѣтись//<1>.евамись//<1>.еветись//<1>.евамися//<1>.еважде//<1>.евеже//<1>.евебы//<1>.евѣже//<1>.еважъде//<1>.евати//<1>.евеми//<1>.евѣбы//<1>.евебося//<1>.евабо//<1>.евѣжъдесь//<1>.еветися//<1>.евесьсь//<1>.евѣтися//<1>.евѣждесь//<1>.евабысь//<1>.евѣми//<1>.евабыся//<1>.еватися//<1>.еватись//<1>.еважеся//<1>.еважесь//<1>.евѣжде//<1>.евежде//<1>.евежеся//<1>.евѣти//<1>.евежесь//<1>.евѣбо//<1>.евѣмися//<1>.евемись//<1>.евемися//<1>.евѣмись//<1>.евами//<1>.евети//<1>.евабы//<1>.евѣждеся//<1>.евасьсь//<1>.евѣбыся//<1>.евѣжъде//<1>.евабося//<1>.евѣбысь//<1>.евежъде//<1>.еваждесь//<1>.евебо//<1>.еваже//<1>.еваждеся//<1>.евеждеся//<1>.евеждесь//<1>.евѣжесь//<1>.евеся//<1>.евѣся//<1>.евѣжеся//<1>.евѣбося//<1>.еважъдеся//<1>.еважъдесь//<1>.евѣсьсь//<1>.евебысь//<1>.евебыся//<1>.евѣжъдеся
  gramm: indic,praes,du,1p
 -flex: <1>.яхомъми//<1>.яхомсьсь//<1>.яхомбысь//<1>.яхомбыся//<1>.яхомтися//<1>.яхомтись//<1>.яхомъбысь//<1>.яхомъбыся//<1>.яхомъжъде//<1>.яхомми//<1>.яхомъждесь//<1>.яхомбы//<1>.яхомъбо//<1>.яхомъмися//<1>.яхомже//<1>.яхомждеся//<1>.яхомъжъдеся//<1>.яхомъжъдесь//<1>.яхомбося//<1>.яхомъбося//<1>.яхомъся//<1>.яхомждесь//<1>.яхомъжеся//<1>.яхомъжесь//<1>.яхомъмись//<1>.яхомся//<1>.яхомъсьсь//<1>.яхомжеся//<1>.яхомжесь//<1>.яхомъбы//<1>.яхомъжде//<1>.яхомътися//<1>.яхомътись//<1>.яхомти//<1>.яхомбо//<1>.яхоммися//<1>.яхомъждеся//<1>.яхомъже//<1>.яхоммись//<1>.яхомжде//<1>.яхомъти
  gramm: indic,imperf,pl,1p
 -flex: <1>.етесьсь//<1>.етѣбо//<1>.етѣмися//<1>.етѣмись//<1>.етети//<1>.етажеся//<1>.етабы//<1>.етажесь//<1>.етебысь//<1>.етежъде//<1>.етѣбося//<1>.етѣти//<1>.етѣжесь//<1>.етѣбыся//<1>.етѣся//<1>.етѣжеся//<1>.етемись//<1>.етемися//<1>.етежеся//<1>.етажъдеся//<1>.етажде//<1>.етажъдесь//<1>.етѣсьсь//<1>.етежесь//<1>.етебыся//<1>.етасьсь//<1>.етѣжде//<1>.етѣжъде//<1>.етабося//<1>.етѣбысь//<1>.етеся//<1>.етебо//<1>.етаже//<1>.етежъдеся//<1>.етежъдесь//<1>.етѣжъдесь//<1>.етебося//<1>.етебы//<1>.етѣже//<1>.етажъде//<1>.етѣждесь//<1>.етабо//<1>.етати//<1>.етѣждеся//<1>.етежде//<1>.етася//<1>.етѣжъдеся//<1>.ететися//<1>.ететись//<1>.етабысь//<1>.етѣми//<1>.етабыся//<1>.етамись//<1>.етамися//<1>.етатися//<1>.етатись//<1>.етеже//<1>.етеми//<1>.етѣбы//<1>.етами//<1>.етаждесь//<1>.етаждеся//<1>.етеждеся//<1>.етѣтись//<1>.етѣтися//<1>.етеждесь
  gramm: indic,praes,du,3p
 -flex: <1>.етъти//<1>.ежъдесь//<1>.етсьсь//<1>.етъмися//<1>.етътись//<1>.етмись//<1>.етъже//<1>.ежде//<1>.етись//<1>.етже//<1>.етждеся//<1>.етждесь//<1>.еждесь//<1>.етъжесь//<1>.етъжеся//<1>.есьсь//<1>.ебо//<1>.етъжъдесь//<1>.етъжъдеся//<1>.етми//<1>.етъждеся//<1>.етъждесь//<1>.еттись//<1>.ебысь//<1>.ебыся//<1>.етъбы//<1>.етъжъде//<1>.етжде//<1>.етмися//<1>.етъсьсь//<1>.еттися//<1>.етбы//<1>.етжеся//<1>.етжесь//<1>.ети//<1>.етъся//<1>.етбо//<1>.етъмись//<1>.ебося//<1>.етъбося//<1>.ежеся//<1>.етбося//<1>.емись//<1>.ежесь//<1>.еждеся//<1>.еми//<1>.ежъде//<1>.етбысь//<1>.етти//<1>.етътися//<1>.еся//<1>.етъбо//<1>.ется//<1>.еже//<1>.емися//<1>.етися//<1>.ебы//<1>.етбыся//<1>.етъбыся//<1>.етъбысь//<1>.ежъдеся//<1>.етъжде//<1>.етъми
  gramm: indic,praes,sg,3p
 -flex: <2>.леждесь//.лѣбыся//<2>.лѣся//.лѣтися//.лѣтись//.лѣмися//<2>.леждеся//<2>.лѣмись//<2>.лѣмися//<2>.лѣбося//<2>.летись//<2>.летися//.лѣжъдеся//.лѣжъдесь//<2>.лежесь//<2>.лежеся//<2>.лѣжеся//<2>.лѣжъдеся//<2>.лѣбысь//<2>.лѣбыся//.лѣжеся//.лежесь//.лежеся//.лѣжесь//<2>.лѣтися//<2>.лѣтись//<2>.лѣбось//<2>.лесь//.лѣбысь//<2>.лѣсь//<2>.лѣжесь//.леждеся//.леждесь//<2>.лемись//.лѣбось//.лѣбося//<2>.лебыся//<2>.лебысь//.лесь//.леся//.лѣмись//.лежъдесь//.лѣждесь//<2>.лемися//.лѣждеся//<2>.леся//.лебыся//.лебысь//.летись//.летися//.лебося//<2>.лѣжъдесь//.лебось//<2>.лѣждеся//.лемися//.лемись//<2>.лѣждесь//.лежъдеся//<2>.лежъдесь//.лѣся//.лѣсь//<2>.лежъдеся//<2>.лебося//<2>.лебось
  gramm: perf,du,f
 -flex: <1>.яховѣжесь//<1>.яховежъде//<1>.яховажъде//<1>.яховебося//<1>.яховѣтись//<1>.яховѣтися//<1>.яховѣже//<1>.яховѣбыся//<1>.яховѣбысь//<1>.яховемися//<1>.яховася//<1>.яховамись//<1>.яховамися//<1>.яховежесь//<1>.яховежъдеся//<1>.яховежеся//<1>.яховети//<1>.яховеже//<1>.яховѣжеся//<1>.яховажеся//<1>.яховажесь//<1>.яховѣжде//<1>.яховеждесь//<1>.яховати//<1>.яховежъдесь//<1>.яховѣбо//<1>.яховѣти//<1>.яховѣбося//<1>.яховабо//<1>.яховѣся//<1>.яховасьсь//<1>.яховеся//<1>.яховабы//<1>.яховажъдеся//<1>.яховажъдесь//<1>.яховеми//<1>.яховѣжъде//<1>.яховебы//<1>.яховаждеся//<1>.яховежде//<1>.яховаждесь//<1>.яховѣжъдесь//<1>.яховѣжъдеся//<1>.яховетися//<1>.яховетись//<1>.яховами//<1>.яховѣмися//<1>.яховѣмись//<1>.яховажде//<1>.яховѣбы//<1>.яховабысь//<1>.яховабыся//<1>.яховесьсь//<1>.яховатися//<1>.яховѣждеся//<1>.яховѣждесь//<1>.яховатись//<1>.яховемись//<1>.яховаже//<1>.яховеждеся//<1>.яховѣсьсь//<1>.яховабося//<1>.яховебо//<1>.яховебыся//<1>.яховебысь//<1>.яховѣми
  gramm: indic,imperf,du,1p
 -flex: <1>.уждеся//<1>.уждесь//<1>.убы//<1>.уся//<1>.ути//<1>.убыся//<1>.убысь//<1>.усьсь//<1>.ужъде//<1>.уже//<1>.умися//<1>.умись//<1>.уми//<1>.ужде//<1>.ужесь//<1>.ужеся//<1>.утись//<1>.утися//<1>.ужъдесь//<1>.ужъдеся//<1>.убося//<1>.убо
  gramm: indic,praes,sg,1p
 -flex: <1>.итѣжесь//<1>.итѣжеся//<1>.итебысь//<1>.итѣбо//<1>.итебыся//<1>.итѣбыся//<1>.итѣбысь//<1>.итабося//<1>.итеми//<1>.итети//<1>.итами//<1>.итаждесь//<1>.итѣжъде//<1>.итабысь//<1>.итамись//<1>.итабыся//<1>.итамися//<1>.итебося//<1>.итежеся//<1>.итежесь//<1>.итасьсь//<1>.итѣся//<1>.итѣти//<1>.итесьсь//<1>.итажеся//<1>.итажесь//<1>.итѣждеся//<1>.итежъде//<1>.итѣбы//<1>.итеждесь//<1>.итеждеся//<1>.итебо//<1>.итеся//<1>.итаже//<1>.итѣбося//<1>.итѣже//<1>.итебы//<1>.итабы//<1>.итѣждесь//<1>.итѣми//<1>.итѣсьсь//<1>.итѣжъдеся//<1>.итатися//<1>.итѣтись//<1>.итажде//<1>.итатись//<1>.итемись//<1>.итаждеся//<1>.итѣжъдесь//<1>.итемися//<1>.итася//<1>.итабо//<1>.итеже//<1>.итѣтися//<1>.итежъдеся//<1>.итѣмись//<1>.итати//<1>.итажъде//<1>.итежде//<1>.итѣмися//<1>.итажъдеся//<1>.итажъдесь//<1>.итежъдесь//<1>.итетися//<1>.итетись//<1>.итѣжде
  gramm: imper,du,2p
 -flex: .лождеся//.лождесь//<2>.лобысь//<2>.лобыся//.лося//<2>.ложъдеся//.лось//<2>.ломись//<2>.лобось//<2>.лобося//<2>.ломися//.лотися//.лотись//<2>.ложъдесь//.лобось//.лобося//<2>.лождесь//<2>.лождеся//.ломись//.ломися//.ложъдеся//.ложъдесь//.ложеся//.ложесь//<2>.лотись//<2>.лотися//.лобысь//.лобыся//<2>.ложеся//<2>.ложесь//<2>.лося//<2>.лось
  gramm: perf,sg,n
 -flex: .лаждесь//.лаждеся//.лабыся//.лабысь//.лабося//.лабось//<2>.латись//<2>.латися//.лась//.лася//<2>.ламися//<2>.ламись//<2>.лаждеся//<2>.лаждесь//.лажъдесь//.лажъдеся//.лажесь//<2>.лабыся//<2>.лабысь//.лажеся//<2>.лабося//<2>.лабось//<2>.лась//<2>.лажесь//<2>.лажеся//<2>.лася//.ламися//.латись//.латися//.ламись//<2>.лажъдесь//<2>.лажъдеся
  gramm: perf,sg,f
 -flex: .лъмись//.лмись//.лбось//.лбося//.лъся//.лъсь//.лбысь//.лбыся//.лъжеся//.лъжесь//.лъждесь//.лъбысь//.лъбыся//.лъмися,//.лждесь//.лждеся//.лмися,//.лъбось//.лъжъдеся//.лъжъдесь//.лъбося//.лжеся//.лжесь//.лъждеся//.лтися//.лтись//.лътися//.лътись//.лся//.лсь
  gramm: perf,sg,m
 -flex: <1>.ошажеся//<1>.ошажесь//<1>.ошѧбы//<1>.ошася//<1>.ошабо//<1>.ошѧждесь//<1>.ошаждеся//<1>.ошаждесь//<1>.ошѧся//<1>.ошѧбыся//<1>.ошѧбысь//<1>.ошѧсьсь//<1>.ошѧжъде//<1>.ошабося//<1>.ошѧжде//<1>.ошѧбося//<1>.ошѧждеся//<1>.ошѧже//<1>.ошѧти//<1>.ошати//<1>.ошаже//<1>.ошѧми//<1>.ошами//<1>.ошѧбо//<1>.ошажъде//<1>.ошатися//<1>.ошасьсь//<1>.ошѧмися//<1>.ошѧмись//<1>.ошатись//<1>.ошабысь//<1>.ошабыся//<1>.ошѧжъдеся//<1>.ошѧжъдесь//<1>.ошажде//<1>.ошажъдеся//<1>.ошажъдесь//<1>.ошѧжесь//<1>.ошѧжеся//<1>.ошѧтись//<1>.ошамись//<1>.ошамися//<1>.ошѧтися//<1>.ошабы
  gramm: indic,aor,pl,3p
 -flex: <1>.оховеждесь//<1>.оховебы//<1>.оховати//<1>.оховажъдеся//<1>.оховажъдесь//<1>.оховеждеся//<1>.оховежъдеся//<1>.оховѣбы//<1>.оховеже//<1>.оховажеся//<1>.оховажесь//<1>.оховабо//<1>.оховѣтись//<1>.оховѣтися//<1>.оховемись//<1>.оховеми//<1>.оховѣжеся//<1>.оховежеся//<1>.оховѣже//<1>.оховѣждеся//<1>.оховатися//<1>.оховатись//<1>.оховамись//<1>.оховѣбося//<1>.оховамися//<1>.оховаждесь//<1>.оховѣми//<1>.оховаждеся//<1>.оховетися//<1>.оховася//<1>.оховетись//<1>.оховѣждесь//<1>.оховажъде//<1>.оховебысь//<1>.оховебо//<1>.оховемися//<1>.оховѣсьсь//<1>.оховебыся//<1>.оховѣмися//<1>.оховѣти//<1>.оховежъде//<1>.оховѣжъде//<1>.оховежъдесь//<1>.оховабысь//<1>.оховабыся//<1>.оховети//<1>.оховебося//<1>.оховеся//<1>.оховѣжде//<1>.оховѣмись//<1>.оховесьсь//<1>.оховаже//<1>.оховѣбыся//<1>.оховабося//<1>.оховѣбысь//<1>.оховабы//<1>.оховѣжесь//<1>.оховами//<1>.оховежде//<1>.оховасьсь//<1>.оховежесь//<1>.оховѣся//<1>.оховѣбо//<1>.оховѣжъдесь//<1>.оховажде//<1>.оховѣжъдеся
  gramm: indic,aor,du,1p
 -flex: <1>.осътажеся//<1>.осътажесь//<1>.остѣмись//<1>.осътѣбося//<1>.остати//<1>.остежесь//<1>.остежеся//<1>.остабо//<1>.остѣбо//<1>.осътажъдесь//<1>.осътесьсь//<1>.остаждесь//<1>.остаждеся//<1>.осътаже//<1>.осътебыся//<1>.осътѣжъдесь//<1>.осътѣжъдеся//<1>.осътемись//<1>.осътемися//<1>.остѣсьсь//<1>.остѣти//<1>.остѣждеся//<1>.осътеся//<1>.остатись//<1>.остатися//<1>.осътабося//<1>.остеми//<1>.остабы//<1>.осътасьсь//<1>.остѣбы//<1>.остеся//<1>.осътѣти//<1>.остамись//<1>.остажде//<1>.осътежъде//<1>.осътабо//<1>.остежде//<1>.осътеми//<1>.осътажъдеся//<1>.осътати//<1>.остабося//<1>.осътежъдесь//<1>.остѣмися//<1>.остемися//<1>.остемись//<1>.осътатися//<1>.осътатись//<1>.остети//<1>.осътетися//<1>.осътѣся//<1>.осътетись//<1>.остамися//<1>.осътежеся//<1>.осътежесь//<1>.остѣтися//<1>.остѣтись//<1>.остѣбося//<1>.остѣжде//<1>.осътети//<1>.остами//<1>.осътѣже//<1>.осътабы//<1>.осътѣжъде//<1>.осътебысь//<1>.осътѣми//<1>.остабыся//<1>.остабысь//<1>.осътѣсьсь//<1>.осътамись//<1>.осътамися//<1>.осътася//<1>.остесьсь//<1>.остебо//<1>.остетись//<1>.остетися//<1>.осътѣжесь//<1>.остебы//<1>.остѣми//<1>.осътѣтися//<1>.осътажъде//<1>.остасьсь//<1>.остѣбысь//<1>.остѣбыся//<1>.остаже//<1>.осътами//<1>.осътабысь//<1>.осътабыся//<1>.остѣся//<1>.осътеже//<1>.остажесь//<1>.остажеся//<1>.осътѣбыся//<1>.осътѣбысь//<1>.осътѣжеся//<1>.осътежъдеся//<1>.осътѣмися//<1>.осътебо//<1>.остася//<1>.осътѣмись//<1>.остѣждесь//<1>.осътѣтись//<1>.остебося//<1>.осътѣбы//<1>.осътебы//<1>.осътѣбо//<1>.осътебося//<1>.остѣже//<1>.остеждеся//<1>.остеждесь//<1>.остеже//<1>.остебыся//<1>.остебысь//<1>.остѣжеся//<1>.остѣжесь
  gramm: indic,aor,du,2p
 -flex: <1>.емъжъдеся//<1>.емъся//<1>.емътись//<1>.емъжъдесь//<1>.еммися//<1>.емждесь//<1>.емжде//<1>.емся//<1>.ембыся//<1>.еметися//<1>.ембысь//<1>.емежеся//<1>.емъжде//<1>.емъбы//<1>.емебо//<1>.емесьсь//<1>.емежесь//<1>.ембы//<1>.емежъде//<1>.емъсьсь//<1>.емеждесь//<1>.емеждеся//<1>.еммись//<1>.емъждесь//<1>.емъже//<1>.емъждеся//<1>.емти//<1>.емже//<1>.емеми//<1>.емъбысь//<1>.емъти//<1>.емежде//<1>.ембося//<1>.емсьсь//<1>.емъми//<1>.емждеся//<1>.емми//<1>.емети//<1>.емеже//<1>.емъмись//<1>.емъмися//<1>.емежъдеся//<1>.емъжеся//<1>.емебося//<1>.емъжъде//<1>.емъжесь//<1>.емтись//<1>.емтися//<1>.емъбо//<1>.емебы//<1>.емъбыся//<1>.емжесь//<1>.емебысь//<1>.емжеся//<1>.емътися//<1>.емъбося//<1>.ембо//<1>.емежъдесь//<1>.емебыся//<1>.емемися//<1>.емемись//<1>.емеся//<1>.еметись
  gramm: indic,praes,pl,1p
 -flex: <1>.емъжъдеся//<1>.емъся//<1>.емътись//<1>.емъжъдесь//<1>.еммися//<1>.емждесь//<1>.емжде//<1>.емся//<1>.ембыся//<1>.имемись//<1>.ембысь//<1>.имеже//<1>.емъжде//<1>.емъбы//<1>.емебо//<1>.емесьсь//<1>.имежесь//<1>.имежеся//<1>.имесьсь//<1>.ембы//<1>.имеждеся//<1>.имеждесь//<1>.имежъдеся//<1>.емежъде//<1>.емъсьсь//<1>.емеждесь//<1>.емеждеся//<1>.еммись//<1>.имежъде//<1>.еметися//<1>.имежъдесь//<1>.емъждесь//<1>.емети//<1>.емъже//<1>.емъждеся//<1>.емти//<1>.емже//<1>.емеми//<1>.емеже//<1>.емъбысь//<1>.емъти//<1>.имети//<1>.ембося//<1>.имеся//<1>.емсьсь//<1>.емъми//<1>.емждеся//<1>.имебы//<1>.емми//<1>.имебося//<1>.иметись//<1>.емъмись//<1>.емежесь//<1>.емъмися//<1>.емежъдеся//<1>.емъжеся//<1>.емебося//<1>.емъжъде//<1>.емъжесь//<1>.емтись//<1>.емтися//<1>.иметися//<1>.имебо//<1>.емъбо//<1>.емебы//<1>.емъбыся//<1>.емжесь//<1>.емебысь//<1>.емжеся//<1>.емътися//<1>.емежде//<1>.емъбося//<1>.ембо//<1>.имемися//<1>.емебыся//<1>.емемися//<1>.имебыся//<1>.имебысь//<1>.емемись//<1>.емеся//<1>.имежде//<1>.имеми//<1>.еметись//<1>.емежеся//<1>.емежъдесь
  gramm: imper,pl,1p
 -flex: <1>.осътажеся//<1>.осътажесь//<1>.остѣмись//<1>.осътѣбося//<1>.остати//<1>.остежесь//<1>.остежеся//<1>.остабо//<1>.остѣбо//<1>.осътажъдесь//<1>.осътесьсь//<1>.остаждесь//<1>.остаждеся//<1>.осътаже//<1>.осътебыся//<1>.осътѣжъдесь//<1>.осътѣжъдеся//<1>.осътемись//<1>.осътемися//<1>.остѣсьсь//<1>.остѣти//<1>.остѣждеся//<1>.осътеся//<1>.остатись//<1>.остатися//<1>.осътабося//<1>.остеми//<1>.остабы//<1>.осътасьсь//<1>.остѣбы//<1>.остеся//<1>.осътѣти//<1>.остамись//<1>.остажде//<1>.осътежъде//<1>.осътабо//<1>.остежде//<1>.осътеми//<1>.осътажъдеся//<1>.осътати//<1>.остабося//<1>.осътежъдесь//<1>.остѣмися//<1>.остемися//<1>.остемись//<1>.осътатися//<1>.осътатись//<1>.остети//<1>.осътетися//<1>.осътѣся//<1>.осътетись//<1>.остамися//<1>.осътежеся//<1>.осътежесь//<1>.остѣтися//<1>.остѣтись//<1>.остѣбося//<1>.остѣжде//<1>.осътети//<1>.остами//<1>.осътѣже//<1>.осътабы//<1>.осътѣжъде//<1>.осътебысь//<1>.осътѣми//<1>.остабыся//<1>.остабысь//<1>.осътѣсьсь//<1>.осътамись//<1>.осътамися//<1>.осътася//<1>.остесьсь//<1>.остебо//<1>.остетись//<1>.остетися//<1>.осътѣжесь//<1>.остебы//<1>.остѣми//<1>.осътѣтися//<1>.осътажъде//<1>.остасьсь//<1>.остѣбысь//<1>.остѣбыся//<1>.остаже//<1>.осътами//<1>.осътабысь//<1>.осътабыся//<1>.остѣся//<1>.осътеже//<1>.остажесь//<1>.остажеся//<1>.осътѣбыся//<1>.осътѣбысь//<1>.осътѣжеся//<1>.осътежъдеся//<1>.осътѣмися//<1>.осътебо//<1>.остася//<1>.осътѣмись//<1>.остѣждесь//<1>.осътѣтись//<1>.остебося//<1>.осътѣбы//<1>.осътебы//<1>.осътѣбо//<1>.осътебося//<1>.остѣже//<1>.остеждеся//<1>.остеждесь//<1>.остеже//<1>.остебыся//<1>.остебысь//<1>.остѣжеся//<1>.остѣжесь
  gramm: indic,aor,du,3p
 -flex: <1>.утъжъдеся//<1>.утъжъдесь//<1>.утьми//<1>.утьбося//<1>.оужъдеся//<1>.оужъдесь//<1>.южъдесь//<1>.оуми//<1>.ютись//<1>.южесь//<1>.южеся//<1>.утждесь//<1>.утсьсь//<1>.оусьсь//<1>.утьмися//<1>.утьмись//<1>.утмися//<1>.утмись//<1>.юже//<1>.утъже//<1>.утьтись//<1>.утьтися//<1>.оумись//<1>.утбы//<1>.оужде//<1>.оуже//<1>.утъжде//<1>.утждеся//<1>.утъся//<1>.утбыся//<1>.утбысь//<1>.утьжесь//<1>.утьжеся//<1>.юбыся//<1>.юбысь//<1>.юбо//<1>.утти//<1>.южъдеся//<1>.юбося//<1>.оужеся//<1>.оужесь//<1>.утьжде//<1>.утъсьсь//<1>.южде//<1>.утътися//<1>.утътись//<1>.юбы//<1>.утъждесь//<1>.утьти//<1>.утбо//<1>.юждесь//<1>.юждеся//<1>.утъждеся//<1>.юсьсь//<1>.оумися//<1>.утся//<1>.утьбы//<1>.утьжъде//<1>.утъти//<1>.оубы//<1>.утъбо//<1>.утже//<1>.утъбы//<1>.утми//<1>.утъбысь//<1>.утьжъдесь//<1>.оуждеся//<1>.оуждесь//<1>.утьжъдеся//<1>.утъжеся//<1>.утъжесь//<1>.оутися//<1>.оубо//<1>.ютися//<1>.оутись//<1>.утъбося//<1>.утьбо//<1>.утжесь//<1>.утьждеся//<1>.утьждесь//<1>.утжеся//<1>.уттись//<1>.уттися//<1>.южъде//<1>.юти//<1>.оужъде//<1>.утьже//<1>.юмися//<1>.юмись//<1>.утжде//<1>.утьсьсь//<1>.утбося//<1>.юся//<1>.утъжъде//<1>.оубося//<1>.уться//<1>.утъми//<1>.утъбыся//<1>.оуся//<1>.утьбыся//<1>.утьбысь//<1>.оубысь//<1>.оубыся//<1>.оути//<1>.утъмись//<1>.юми//<1>.утъмися
  gramm: indic,praes,pl,3p
 -flex: <1>.ижеся//<1>.ижесь//<1>.ися//<1>.исьсь//<1>.ижде//<1>.ибы//<1>.итися//<1>.итись//<1>.иже//<1>.иждеся//<1>.иждесь//<1>.ити//<1>.ими//<1>.ибысь//<1>.ибыся//<1>.ижъде//<1>.имись//<1>.имися//<1>.ижъдеся//<1>.ижъдесь//<1>.ибо//<1>.ибося
  gramm: imper,sg,2p
 -flex: <1>.яхубо//<1>.яхубося//<1>.яхубысь//<1>.яхубыся//<1>.яхуся//<1>.яхути//<1>.яхусьсь//<1>.яхужде//<1>.яхужъде//<1>.яхутися//<1>.яхуждесь//<1>.яхуже//<1>.яхуждеся//<1>.яхужъдеся//<1>.яхуми//<1>.яхутись//<1>.яхужъдесь//<1>.яхумись//<1>.яхумися//<1>.яхужеся//<1>.яхубы//<1>.яхужесь
  gramm: indic,imperf,pl,3p
 -flex: <1>.етися//<1>.етись//<1>.еждесь//<1>.еждеся//<1>.ебо//<1>.еся//<1>.есьсь//<1>.ебысь//<1>.ебыся//<1>.ети//<1>.ебося//<1>.емись//<1>.ежеся//<1>.емися//<1>.еми//<1>.ежъде//<1>.ежесь//<1>.еже//<1>.ежде//<1>.ебы//<1>.ежъдеся//<1>.ежъдесь
  gramm: indic,aor,sg,2p
 -flex: <1>.етися//<1>.етись//<1>.еждесь//<1>.еждеся//<1>.ебо//<1>.еся//<1>.есьсь//<1>.ебысь//<1>.ебыся//<1>.ети//<1>.ебося//<1>.емись//<1>.ежеся//<1>.емися//<1>.еми//<1>.ежъде//<1>.ежесь//<1>.еже//<1>.ежде//<1>.ебы//<1>.ежъдеся//<1>.ежъдесь
  gramm: indic,aor,sg,3p
 -flex: .лаждесь//.лаждеся//.лабыся//.лабысь//.лабося//.лабось//<2>.латись//<2>.латися//.лась//.лася//<2>.ламися//<2>.ламись//<2>.лаждеся//<2>.лаждесь//.лажъдесь//.лажъдеся//.лажесь//<2>.лабыся//<2>.лабысь//.лажеся//<2>.лабося//<2>.лабось//<2>.лась//<2>.лажесь//<2>.лажеся//<2>.лася//.ламися//.латись//.латися//.ламись//<2>.лажъдесь//<2>.лажъдеся
  gramm: perf,pl,n
 -flex: <1>.охбы//<1>.охъжъдеся//<1>.охъбыся//<1>.охъжъдесь//<1>.охъжде//<1>.охждеся//<1>.охмися//<1>.охъся//<1>.охся//<1>.охбыся//<1>.охбысь//<1>.охмись//<1>.охъти//<1>.охжде//<1>.охбося//<1>.охъбо//<1>.охти//<1>.охже//<1>.охъбы//<1>.охми//<1>.охсьсь//<1>.охъжъде//<1>.охъбысь//<1>.охждесь//<1>.охъсьсь//<1>.охъми//<1>.охъжеся//<1>.охъжесь//<1>.охътися//<1>.охъбося//<1>.охътись//<1>.охъже//<1>.охжесь//<1>.охжеся//<1>.охтись//<1>.охтися//<1>.охбо//<1>.охъмись//<1>.охъмися//<1>.охъждесь//<1>.охъждеся
  gramm: indic,aor,sg,1p
 -flex: <1>.яшетися//<1>.яшетись//<1>.яшежъдеся//<1>.яшежъдесь//<1>.яшеже//<1>.яшебы//<1>.яшежде//<1>.яшебося//<1>.яшеми//<1>.яшети//<1>.яшебо//<1>.яшебысь//<1>.яшебыся//<1>.яшежеся//<1>.яшежесь//<1>.яшежъде//<1>.яшесьсь//<1>.яшемись//<1>.яшемися//<1>.яшеждеся//<1>.яшеждесь//<1>.яшеся
  gramm: indic,imperf,sg,3p
 -flex: <1>.етесьсь//<1>.етѣбо//<1>.етѣмися//<1>.етѣмись//<1>.етети//<1>.етажеся//<1>.етабы//<1>.етажесь//<1>.етебысь//<1>.етежъде//<1>.етѣбося//<1>.етѣти//<1>.етѣжесь//<1>.етѣбыся//<1>.етѣся//<1>.етѣжеся//<1>.етемись//<1>.етемися//<1>.етежеся//<1>.етажъдеся//<1>.етажде//<1>.етажъдесь//<1>.етѣсьсь//<1>.етежесь//<1>.етебыся//<1>.етасьсь//<1>.етѣжде//<1>.етѣжъде//<1>.етабося//<1>.етѣбысь//<1>.етеся//<1>.етебо//<1>.етаже//<1>.етежъдеся//<1>.етежъдесь//<1>.етѣжъдесь//<1>.етебося//<1>.етебы//<1>.етѣже//<1>.етажъде//<1>.етѣждесь//<1>.етабо//<1>.етати//<1>.етѣждеся//<1>.етежде//<1>.етася//<1>.етѣжъдеся//<1>.ететися//<1>.ететись//<1>.етабысь//<1>.етѣми//<1>.етабыся//<1>.етамись//<1>.етамися//<1>.етатися//<1>.етатись//<1>.етеже//<1>.етеми//<1>.етѣбы//<1>.етами//<1>.етаждесь//<1>.етаждеся//<1>.етеждеся//<1>.етѣтись//<1>.етѣтися//<1>.етеждесь
  gramm: indic,praes,du,2p
 -flex: <1>.ешижъде//<1>.ешибося//<1>.ешибы//<1>.ешижесь//<1>.ешимися//<1>.ешижеся//<1>.ешижъдесь//<1>.ешижъдеся//<1>.ешижде//<1>.ешиждеся//<1>.ешиждесь//<1>.ешими//<1>.ешимись//<1>.ешиже//<1>.ешитись//<1>.ешитися//<1>.ешибыся//<1>.ешибысь//<1>.ешибо//<1>.ешися//<1>.ешисьсь//<1>.ешити
  gramm: indic,praes,sg,2p
 -flex: <1>.евася//<1>.евежъдеся//<1>.евежъдесь//<1>.евѣтись//<1>.евамись//<1>.еветись//<1>.евамися//<1>.еважде//<1>.евеже//<1>.евебы//<1>.евѣже//<1>.еважъде//<1>.евати//<1>.евеми//<1>.евѣбы//<1>.евебося//<1>.евабо//<1>.евѣжъдесь//<1>.еветися//<1>.евесьсь//<1>.евѣтися//<1>.евѣждесь//<1>.евабысь//<1>.евѣми//<1>.евабыся//<1>.еватися//<1>.еватись//<1>.еважеся//<1>.еважесь//<1>.евѣжде//<1>.евежде//<1>.евежеся//<1>.евѣти//<1>.евежесь//<1>.евѣбо//<1>.евѣмися//<1>.евемись//<1>.евемися//<1>.евѣмись//<1>.евами//<1>.евети//<1>.евабы//<1>.евѣждеся//<1>.евасьсь//<1>.евѣбыся//<1>.евѣжъде//<1>.евабося//<1>.евѣбысь//<1>.евежъде//<1>.еваждесь//<1>.евебо//<1>.еваже//<1>.еваждеся//<1>.евеждеся//<1>.евеждесь//<1>.евѣжесь//<1>.евеся//<1>.евѣся//<1>.евѣжеся//<1>.евѣбося//<1>.еважъдеся//<1>.еважъдесь//<1>.евѣсьсь//<1>.евебысь//<1>.евебыся//<1>.евѣжъдеся
  gramm: imper,du,1p
 -flex: .лись//.лися//.лимися//.лимись//<2>.либося//<2>.либось//.лижесь//.лижеся//<2>.лиждеся//<2>.лиждесь//<2>.лись//<2>.лижесь//<2>.либысь//<2>.лися//<2>.литись//<2>.литися//<2>.лижъдесь//<2>.лижъдеся//<2>.лимися//<2>.лимись//.лижъдесь//.лижъдеся//.либося//.либось//.литись//.литися//<2>.либыся//.либыся//.либысь//.лиждесь//.лиждеся//<2>.лижеся
  gramm: perf,pl,m
 -flex: <2>.лыбось//<2>.лыбося//.лыжеся//.лыжесь//.лыждесь//.лытися//.лытись//.лыждеся//<2>.лыбысь//<2>.лыбыся//<2>.лыся//<2>.лысь//.лыбысь//.лыбыся//.лымись//.лымися//<2>.лыждеся//<2>.лыждесь//.лыжъдеся//.лыжъдесь//<2>.лытися//<2>.лыжъдеся//<2>.лыжъдесь//<2>.лытись//.лыся//.лысь//<2>.лымися//<2>.лымись//.лыбось//.лыбося//<2>.лыжеся//<2>.лыжесь
  gramm: perf,pl,f
 -flex: <1>.осътебысь//<1>.осътебыся//<1>.осътежъде//<1>.остежесь//<1>.остежеся//<1>.остежде//<1>.осътеми//<1>.остеся//<1>.осътежъдеся//<1>.осътежъдесь//<1>.остети//<1>.осътебо//<1>.остесьсь//<1>.осътемись//<1>.остебо//<1>.осътемися//<1>.остебося//<1>.остемися//<1>.остемись//<1>.остетись//<1>.остетися//<1>.осътебы//<1>.остебы//<1>.осътетися//<1>.осътетись//<1>.осътебося//<1>.осътеся//<1>.осътежеся//<1>.осътежесь//<1>.осътесьсь//<1>.остеми//<1>.остеждеся//<1>.остеждесь//<1>.осътети//<1>.остеже//<1>.остебыся//<1>.остебысь//<1>.осътеже
  gramm: indic,aor,pl,2p
 -flex: <1>.итебысь//<1>.итебыся//<1>.итеми//<1>.итети//<1>.итебося//<1>.итежеся//<1>.итежесь//<1>.итесьсь//<1>.итежъде//<1>.итеждесь//<1>.итеждеся//<1>.итежъдеся//<1>.итеся//<1>.итежъдесь//<1>.итебы//<1>.итемись//<1>.итемися//<1>.итеже//<1>.итебо//<1>.итежде//<1>.итетися//<1>.итетись
  gramm: imper,pl,2p
 -flex: <2>.леждесь//.лѣбыся//<2>.лѣся//.лѣтися//.лѣтись//.лѣмися//<2>.леждеся//<2>.лѣмись//<2>.лѣмися//<2>.лѣбося//<2>.летись//<2>.летися//.лѣжъдеся//.лѣжъдесь//<2>.лежесь//<2>.лежеся//<2>.лѣжеся//<2>.лѣжъдеся//<2>.лѣбысь//<2>.лѣбыся//.лѣжеся//.лежесь//.лежеся//.лѣжесь//<2>.лѣтися//<2>.лѣтись//<2>.лѣбось//<2>.лесь//.лѣбысь//<2>.лѣсь//<2>.лѣжесь//.леждеся//.леждесь//<2>.лемись//.лѣбось//.лѣбося//<2>.лебыся//<2>.лебысь//.лесь//.леся//.лѣмись//.лежъдесь//.лѣждесь//<2>.лемися//.лѣждеся//<2>.леся//.лебыся//.лебысь//.летись//.летися//.лебося//<2>.лѣжъдесь//.лебось//<2>.лѣждеся//.лемися//.лемись//<2>.лѣждесь//.лежъдеся//<2>.лежъдесь//.лѣся//.лѣсь//<2>.лежъдеся//<2>.лебося//<2>.лебось
  gramm: perf,du,n
-paradigm: V14t
 -flex: <1>.етесьсь//<1>.етети//<1>.етежъде//<1>.етемись//<1>.етемися//<1>.етебысь//<1>.етебыся//<1>.етежеся//<1>.етежесь//<1>.етеся//<1>.етебо//<1>.етежъдеся//<1>.етежъдесь//<1>.етебы//<1>.етежде//<1>.ететися//<1>.ететись//<1>.етеже//<1>.етеми//<1>.етебося//<1>.етеждеся//<1>.етеждесь
  gramm: indic,praes,pl,2p
 -flex: .сътижъдесь//.стижде//.сътисьсь//.стижесь//.стижеся//.стити//.сътижъдеся//.стися//.сътибысь//.сътимися//.сътибося//.сътимись//.стисьсь//.сътижъде//.сътими//.сътибо//.стибося//.стимися//.стимись//.стибыся//.ститись//.ститися//.стибы//.сътити//.стими//.сътиже//.стиждеся//.стиждесь//.сътитись//.сътитися//.сътижесь//.сътибы//.сътижеся//.стибо//.стибысь//.сътибыся//.стиже//.сътися
  gramm: inf
 -flex: <1>.ястебы//<1>.ястеждеся//<1>.ястеждесь//<1>.ястабо//<1>.ясътесьсь//<1>.ясътатися//<1>.ясътежесь//<1>.ясътежъдесь//<1>.ястѣбыся//<1>.ястѣбысь//<1>.ястебося//<1>.ястѣти//<1>.ясътеся//<1>.ясътаже//<1>.ясътѣжъдесь//<1>.ясътѣжъдеся//<1>.ясътажеся//<1>.ясътажесь//<1>.ястабы//<1>.ястѣжесь//<1>.ясътасьсь//<1>.ястѣжеся//<1>.ясътеми//<1>.ястабысь//<1>.ястабыся//<1>.ясътѣбыся//<1>.ясътетись//<1>.ясътѣми//<1>.ясътася//<1>.ясътабо//<1>.ястасьсь//<1>.ясътежъдеся//<1>.ясътежеся//<1>.ясътежъде//<1>.ястебысь//<1>.ястѣже//<1>.ясътатись//<1>.ясътѣмися//<1>.ясътѣмись//<1>.ястася//<1>.ястесьсь//<1>.ясътемись//<1>.ясътемися//<1>.ястѣждесь//<1>.ястемись//<1>.ясътамися//<1>.ясътабы//<1>.ясътебысь//<1>.ясътебыся//<1>.ястажеся//<1>.ястажесь//<1>.ясътажъде//<1>.ястѣбо//<1>.ясътѣбы//<1>.ясътѣжесь//<1>.ясътѣжеся//<1>.ясътѣтись//<1>.ясътѣтися//<1>.ястаждесь//<1>.ясътебы//<1>.ястаждеся//<1>.ясътѣже//<1>.ястежде//<1>.ясътамись//<1>.ястемися//<1>.ясътетися//<1>.ясътабысь//<1>.ясътабыся//<1>.ясътѣбысь//<1>.ястебыся//<1>.ясътѣся//<1>.ясътебо//<1>.ястети//<1>.ясътѣти//<1>.ясътеже//<1>.ястамись//<1>.ястебо//<1>.ястамися//<1>.ясътажъдеся//<1>.ястѣбы//<1>.ястѣсьсь//<1>.ясътети//<1>.ястѣжде//<1>.ястатися//<1>.ястатись//<1>.ясътабося//<1>.ясътѣжъде//<1>.ястѣся//<1>.ясътати//<1>.ястеся//<1>.ясътѣсьсь//<1>.ясътѣбося//<1>.ястѣтись//<1>.ястѣтися//<1>.ястѣмися//<1>.ястами//<1>.ястѣмись//<1>.ястеже//<1>.ястажде//<1>.ястеми//<1>.ястежесь//<1>.ястѣждеся//<1>.ястаже//<1>.ястати//<1>.ясътебося//<1>.ястабося//<1>.ясътажъдесь//<1>.ястѣми//<1>.ястѣбося//<1>.ясътами//<1>.ястетися//<1>.ястетись//<1>.ястежеся//<1>.ясътѣбо
  gramm: indic,imperf,du,2p
 -flex: <1>.охомъждесь//<1>.охомъми//<1>.охомъсьсь//<1>.охомжде//<1>.охомъмися//<1>.охомся//<1>.охомътися//<1>.охомътись//<1>.охомъжеся//<1>.охомъжесь//<1>.охомти//<1>.охомъбо//<1>.охомъждеся//<1>.охомъжъде//<1>.охомбыся//<1>.охомбо//<1>.охомъмись//<1>.охомбы//<1>.охомъбыся//<1>.охомбося//<1>.охомъбысь//<1>.охомъся//<1>.охомбысь//<1>.охомъжде//<1>.охомсьсь//<1>.охомми//<1>.охомжесь//<1>.охомъбы//<1>.охомжеся//<1>.охомтись//<1>.охомтися//<1>.охомже//<1>.охомъже//<1>.охомъти//<1>.охомъжъдеся//<1>.охомъбося//<1>.охомъжъдесь//<1>.охоммися//<1>.охомждесь//<1>.охомждеся//<1>.охоммись
  gramm: indic,aor,pl,1p
 -flex: <1>.ястебы//<1>.ястеждеся//<1>.ястеждесь//<1>.ястабо//<1>.ясътесьсь//<1>.ясътатися//<1>.ясътежесь//<1>.ясътежъдесь//<1>.ястѣбыся//<1>.ястѣбысь//<1>.ястебося//<1>.ястѣти//<1>.ясътеся//<1>.ясътаже//<1>.ясътѣжъдесь//<1>.ясътѣжъдеся//<1>.ясътажеся//<1>.ясътажесь//<1>.ястабы//<1>.ястѣжесь//<1>.ясътасьсь//<1>.ястѣжеся//<1>.ясътеми//<1>.ястабысь//<1>.ястабыся//<1>.ясътѣбыся//<1>.ясътетись//<1>.ясътѣми//<1>.ясътася//<1>.ясътабо//<1>.ястасьсь//<1>.ясътежъдеся//<1>.ясътежеся//<1>.ясътежъде//<1>.ястебысь//<1>.ястѣже//<1>.ясътатись//<1>.ясътѣмися//<1>.ясътѣмись//<1>.ястася//<1>.ястесьсь//<1>.ясътемись//<1>.ясътемися//<1>.ястѣждесь//<1>.ястемись//<1>.ясътамися//<1>.ясътабы//<1>.ясътебысь//<1>.ясътебыся//<1>.ястажеся//<1>.ястажесь//<1>.ясътажъде//<1>.ястѣбо//<1>.ясътѣбы//<1>.ясътѣжесь//<1>.ясътѣжеся//<1>.ясътѣтись//<1>.ясътѣтися//<1>.ястаждесь//<1>.ясътебы//<1>.ястаждеся//<1>.ясътѣже//<1>.ястежде//<1>.ясътамись//<1>.ястемися//<1>.ясътетися//<1>.ясътабысь//<1>.ясътабыся//<1>.ясътѣбысь//<1>.ястебыся//<1>.ясътѣся//<1>.ясътебо//<1>.ястети//<1>.ясътѣти//<1>.ясътеже//<1>.ястамись//<1>.ястебо//<1>.ястамися//<1>.ясътажъдеся//<1>.ястѣбы//<1>.ястѣсьсь//<1>.ясътети//<1>.ястѣжде//<1>.ястатися//<1>.ястатись//<1>.ясътабося//<1>.ясътѣжъде//<1>.ястѣся//<1>.ясътати//<1>.ястеся//<1>.ясътѣсьсь//<1>.ясътѣбося//<1>.ястѣтись//<1>.ястѣтися//<1>.ястѣмися//<1>.ястами//<1>.ястѣмись//<1>.ястеже//<1>.ястажде//<1>.ястеми//<1>.ястежесь//<1>.ястѣждеся//<1>.ястаже//<1>.ястати//<1>.ясътебося//<1>.ястабося//<1>.ясътажъдесь//<1>.ястѣми//<1>.ястѣбося//<1>.ясътами//<1>.ястетися//<1>.ястетись//<1>.ястежеся//<1>.ясътѣбо
  gramm: indic,imperf,du,3p
 -flex: .лажесь//.лабося//.лабось//.лажеся//.лаждесь//.лаждеся//.лабыся//.лась//.лася//.лабысь//.ламися//.латись//.латися//.ламись//.лажъдесь//.лажъдеся
  gramm: perf,du,m
 -flex: <1>.ижеся//<1>.ижесь//<1>.ися//<1>.исьсь//<1>.ижде//<1>.ибы//<1>.итися//<1>.итись//<1>.иже//<1>.иждеся//<1>.иждесь//<1>.ити//<1>.ими//<1>.ибысь//<1>.ибыся//<1>.ижъде//<1>.имись//<1>.имися//<1>.ижъдеся//<1>.ижъдесь//<1>.ибо//<1>.ибося
  gramm: imper,sg,3p
 -flex: <1>.ястебы//<1>.ясътети//<1>.ястеждеся//<1>.ясътетися//<1>.ясътетись//<1>.ястеждесь//<1>.ясътеже//<1>.ястеся//<1>.ясътежесь//<1>.ясътесьсь//<1>.ясътежеся//<1>.ястебысь//<1>.ястебыся//<1>.ясътежъдесь//<1>.ясътебы//<1>.ясътежъде//<1>.ястежде//<1>.ястебося//<1>.ястети//<1>.ястеже//<1>.ясътеся//<1>.ястежеся//<1>.ястеми//<1>.ястесьсь//<1>.ясътемись//<1>.ясътемися//<1>.ясътебося//<1>.ясътежъдеся//<1>.ясътебо//<1>.ястемись//<1>.ястемися//<1>.ястетися//<1>.ястетись//<1>.ясътебысь//<1>.ястебо//<1>.ястежесь//<1>.ясътебыся//<1>.ясътеми
  gramm: indic,imperf,pl,2p
 -flex: <1>.яхъбы//<1>.яхждесь//<1>.яхждеся//<1>.яхъбысь//<1>.яхъбыся//<1>.яхбо//<1>.яхся//<1>.яхъбося//<1>.яхъми//<1>.яхъмись//<1>.яхъжде//<1>.яхътися//<1>.яхъсьсь//<1>.яхбося//<1>.яхъжеся//<1>.яхъжесь//<1>.яхти//<1>.яхми//<1>.яхмися//<1>.яхмись//<1>.яхжде//<1>.яхътись//<1>.яхъже//<1>.яхъждесь//<1>.яхсьсь//<1>.яхъмися//<1>.яхжеся//<1>.яхъти//<1>.яхжесь//<1>.яхъждеся//<1>.яхбы//<1>.яхъжъде//<1>.яхбысь//<1>.яхъжъдеся//<1>.яхъжъдесь//<1>.яхбыся//<1>.яхже//<1>.яхъся//<1>.яхъбо//<1>.яхтися//<1>.яхтись
  gramm: indic,imperf,sg,1p
 -flex: <1>.яшетися//<1>.яшетись//<1>.яшежъдеся//<1>.яшежъдесь//<1>.яшеже//<1>.яшебы//<1>.яшежде//<1>.яшебося//<1>.яшеми//<1>.яшети//<1>.яшебо//<1>.яшебысь//<1>.яшебыся//<1>.яшежеся//<1>.яшежесь//<1>.яшежъде//<1>.яшесьсь//<1>.яшемись//<1>.яшемися//<1>.яшеждеся//<1>.яшеждесь//<1>.яшеся
  gramm: indic,imperf,sg,2p
 -flex: <1>.евася//<1>.евежъдеся//<1>.евежъдесь//<1>.евѣтись//<1>.евамись//<1>.еветись//<1>.евамися//<1>.еважде//<1>.евеже//<1>.евебы//<1>.евѣже//<1>.еважъде//<1>.евати//<1>.евеми//<1>.евѣбы//<1>.евебося//<1>.евабо//<1>.евѣжъдесь//<1>.еветися//<1>.евесьсь//<1>.евѣтися//<1>.евѣждесь//<1>.евабысь//<1>.евѣми//<1>.евабыся//<1>.еватися//<1>.еватись//<1>.еважеся//<1>.еважесь//<1>.евѣжде//<1>.евежде//<1>.евежеся//<1>.евѣти//<1>.евежесь//<1>.евѣбо//<1>.евѣмися//<1>.евемись//<1>.евемися//<1>.евѣмись//<1>.евами//<1>.евети//<1>.евабы//<1>.евѣждеся//<1>.евасьсь//<1>.евѣбыся//<1>.евѣжъде//<1>.евабося//<1>.евѣбысь//<1>.евежъде//<1>.еваждесь//<1>.евебо//<1>.еваже//<1>.еваждеся//<1>.евеждеся//<1>.евеждесь//<1>.евѣжесь//<1>.евеся//<1>.евѣся//<1>.евѣжеся//<1>.евѣбося//<1>.еважъдеся//<1>.еважъдесь//<1>.евѣсьсь//<1>.евебысь//<1>.евебыся//<1>.евѣжъдеся
  gramm: indic,praes,du,1p
 -flex: <1>.яхомъми//<1>.яхомсьсь//<1>.яхомбысь//<1>.яхомбыся//<1>.яхомтися//<1>.яхомтись//<1>.яхомъбысь//<1>.яхомъбыся//<1>.яхомъжъде//<1>.яхомми//<1>.яхомъждесь//<1>.яхомбы//<1>.яхомъбо//<1>.яхомъмися//<1>.яхомже//<1>.яхомждеся//<1>.яхомъжъдеся//<1>.яхомъжъдесь//<1>.яхомбося//<1>.яхомъбося//<1>.яхомъся//<1>.яхомждесь//<1>.яхомъжеся//<1>.яхомъжесь//<1>.яхомъмись//<1>.яхомся//<1>.яхомъсьсь//<1>.яхомжеся//<1>.яхомжесь//<1>.яхомъбы//<1>.яхомъжде//<1>.яхомътися//<1>.яхомътись//<1>.яхомти//<1>.яхомбо//<1>.яхоммися//<1>.яхомъждеся//<1>.яхомъже//<1>.яхоммись//<1>.яхомжде//<1>.яхомъти
  gramm: indic,imperf,pl,1p
 -flex: <1>.етесьсь//<1>.етѣбо//<1>.етѣмися//<1>.етѣмись//<1>.етети//<1>.етажеся//<1>.етабы//<1>.етажесь//<1>.етебысь//<1>.етежъде//<1>.етѣбося//<1>.етѣти//<1>.етѣжесь//<1>.етѣбыся//<1>.етѣся//<1>.етѣжеся//<1>.етемись//<1>.етемися//<1>.етежеся//<1>.етажъдеся//<1>.етажде//<1>.етажъдесь//<1>.етѣсьсь//<1>.етежесь//<1>.етебыся//<1>.етасьсь//<1>.етѣжде//<1>.етѣжъде//<1>.етабося//<1>.етѣбысь//<1>.етеся//<1>.етебо//<1>.етаже//<1>.етежъдеся//<1>.етежъдесь//<1>.етѣжъдесь//<1>.етебося//<1>.етебы//<1>.етѣже//<1>.етажъде//<1>.етѣждесь//<1>.етабо//<1>.етати//<1>.етѣждеся//<1>.етежде//<1>.етася//<1>.етѣжъдеся//<1>.ететися//<1>.ететись//<1>.етабысь//<1>.етѣми//<1>.етабыся//<1>.етамись//<1>.етамися//<1>.етатися//<1>.етатись//<1>.етеже//<1>.етеми//<1>.етѣбы//<1>.етами//<1>.етаждесь//<1>.етаждеся//<1>.етеждеся//<1>.етѣтись//<1>.етѣтися//<1>.етеждесь
  gramm: indic,praes,du,3p
 -flex: <1>.етъти//<1>.ежъдесь//<1>.етсьсь//<1>.етъмися//<1>.етътись//<1>.етмись//<1>.етъже//<1>.ежде//<1>.етись//<1>.етже//<1>.етждеся//<1>.етждесь//<1>.еждесь//<1>.етъжесь//<1>.етъжеся//<1>.есьсь//<1>.ебо//<1>.етъжъдесь//<1>.етъжъдеся//<1>.етми//<1>.етъждеся//<1>.етъждесь//<1>.еттись//<1>.ебысь//<1>.ебыся//<1>.етъбы//<1>.етъжъде//<1>.етжде//<1>.етмися//<1>.етъсьсь//<1>.еттися//<1>.етбы//<1>.етжеся//<1>.етжесь//<1>.ети//<1>.етъся//<1>.етбо//<1>.етъмись//<1>.ебося//<1>.етъбося//<1>.ежеся//<1>.етбося//<1>.емись//<1>.ежесь//<1>.еждеся//<1>.еми//<1>.ежъде//<1>.етбысь//<1>.етти//<1>.етътися//<1>.еся//<1>.етъбо//<1>.ется//<1>.еже//<1>.емися//<1>.етися//<1>.ебы//<1>.етбыся//<1>.етъбыся//<1>.етъбысь//<1>.ежъдеся//<1>.етъжде//<1>.етъми
  gramm: indic,praes,sg,3p
 -flex: .лѣбыся//.лѣтися//.лѣтись//.лѣмися//.лѣжъдеся//.лѣжъдесь//.лѣжеся//.лежесь//.лежеся//.лѣжесь//.лѣбысь//.леждеся//.леждесь//.лѣбось//.лѣбося//.лесь//.леся//.лѣмись//.лежъдесь//.лѣждесь//.лѣждеся//.лебыся//.лебысь//.летись//.летися//.лебося//.лебось//.лемися//.лемись//.лежъдеся//.лѣся//.лѣсь
  gramm: perf,du,f
 -flex: <1>.яховѣжесь//<1>.яховежъде//<1>.яховажъде//<1>.яховебося//<1>.яховѣтись//<1>.яховѣтися//<1>.яховѣже//<1>.яховѣбыся//<1>.яховѣбысь//<1>.яховемися//<1>.яховася//<1>.яховамись//<1>.яховамися//<1>.яховежесь//<1>.яховежъдеся//<1>.яховежеся//<1>.яховети//<1>.яховеже//<1>.яховѣжеся//<1>.яховажеся//<1>.яховажесь//<1>.яховѣжде//<1>.яховеждесь//<1>.яховати//<1>.яховежъдесь//<1>.яховѣбо//<1>.яховѣти//<1>.яховѣбося//<1>.яховабо//<1>.яховѣся//<1>.яховасьсь//<1>.яховеся//<1>.яховабы//<1>.яховажъдеся//<1>.яховажъдесь//<1>.яховеми//<1>.яховѣжъде//<1>.яховебы//<1>.яховаждеся//<1>.яховежде//<1>.яховаждесь//<1>.яховѣжъдесь//<1>.яховѣжъдеся//<1>.яховетися//<1>.яховетись//<1>.яховами//<1>.яховѣмися//<1>.яховѣмись//<1>.яховажде//<1>.яховѣбы//<1>.яховабысь//<1>.яховабыся//<1>.яховесьсь//<1>.яховатися//<1>.яховѣждеся//<1>.яховѣждесь//<1>.яховатись//<1>.яховемись//<1>.яховаже//<1>.яховеждеся//<1>.яховѣсьсь//<1>.яховабося//<1>.яховебо//<1>.яховебыся//<1>.яховебысь//<1>.яховѣми
  gramm: indic,imperf,du,1p
 -flex: <1>.уждеся//<1>.уждесь//<1>.убы//<1>.уся//<1>.ути//<1>.убыся//<1>.убысь//<1>.усьсь//<1>.ужъде//<1>.уже//<1>.умися//<1>.умись//<1>.уми//<1>.ужде//<1>.ужесь//<1>.ужеся//<1>.утись//<1>.утися//<1>.ужъдесь//<1>.ужъдеся//<1>.убося//<1>.убо
  gramm: indic,praes,sg,1p
 -flex: <1>.итѣжесь//<1>.итѣжеся//<1>.итебысь//<1>.итѣбо//<1>.итебыся//<1>.итѣбыся//<1>.итѣбысь//<1>.итабося//<1>.итеми//<1>.итети//<1>.итами//<1>.итаждесь//<1>.итѣжъде//<1>.итабысь//<1>.итамись//<1>.итабыся//<1>.итамися//<1>.итебося//<1>.итежеся//<1>.итежесь//<1>.итасьсь//<1>.итѣся//<1>.итѣти//<1>.итесьсь//<1>.итажеся//<1>.итажесь//<1>.итѣждеся//<1>.итежъде//<1>.итѣбы//<1>.итеждесь//<1>.итеждеся//<1>.итебо//<1>.итеся//<1>.итаже//<1>.итѣбося//<1>.итѣже//<1>.итебы//<1>.итабы//<1>.итѣждесь//<1>.итѣми//<1>.итѣсьсь//<1>.итѣжъдеся//<1>.итатися//<1>.итѣтись//<1>.итажде//<1>.итатись//<1>.итемись//<1>.итаждеся//<1>.итѣжъдесь//<1>.итемися//<1>.итася//<1>.итабо//<1>.итеже//<1>.итѣтися//<1>.итежъдеся//<1>.итѣмись//<1>.итати//<1>.итажъде//<1>.итежде//<1>.итѣмися//<1>.итажъдеся//<1>.итажъдесь//<1>.итежъдесь//<1>.итетися//<1>.итетись//<1>.итѣжде
  gramm: imper,du,2p
 -flex: .лотися//.лобысь//.лобыся//.лождесь//.лотись//.ложъдеся//.ложъдесь//.ломися//.ложеся//.ложесь//.лобось//.лобося//.лося//.лождеся//.лось//.ломись
  gramm: perf,sg,n
 -flex: .лажесь//.лабося//.лабось//.лажеся//.лаждесь//.лаждеся//.лабыся//.лась//.лася//.лабысь//.ламися//.латись//.латися//.ламись//.лажъдесь//.лажъдеся
  gramm: perf,sg,f
 -flex: .лъмись//.лъмися//.лмись//.лбось//.лбося//.лмися//.лъся//.лъсь//.лбысь//.лбыся//.лъжеся//.лъжесь//.лъждесь//.лъбысь//.лъбыся//.лждесь//.лждеся//.лъбось//.лъжъдеся//.лъжъдесь//.лъбося//.лжеся//.лжесь//.лъждеся//.лтися//.лтись//.лътися//.лътись//.лся//.лсь
  gramm: perf,sg,m
 -flex: <1>.ошажеся//<1>.ошажесь//<1>.ошѧбы//<1>.ошася//<1>.ошабо//<1>.ошѧждесь//<1>.ошаждеся//<1>.ошаждесь//<1>.ошѧся//<1>.ошѧбыся//<1>.ошѧбысь//<1>.ошѧсьсь//<1>.ошѧжъде//<1>.ошабося//<1>.ошѧжде//<1>.ошѧбося//<1>.ошѧждеся//<1>.ошѧже//<1>.ошѧти//<1>.ошати//<1>.ошаже//<1>.ошѧми//<1>.ошами//<1>.ошѧбо//<1>.ошажъде//<1>.ошатися//<1>.ошасьсь//<1>.ошѧмися//<1>.ошѧмись//<1>.ошатись//<1>.ошабысь//<1>.ошабыся//<1>.ошѧжъдеся//<1>.ошѧжъдесь//<1>.ошажде//<1>.ошажъдеся//<1>.ошажъдесь//<1>.ошѧжесь//<1>.ошѧжеся//<1>.ошѧтись//<1>.ошамись//<1>.ошамися//<1>.ошѧтися//<1>.ошабы
  gramm: indic,aor,pl,3p
 -flex: <1>.оховеждесь//<1>.оховебы//<1>.оховати//<1>.оховажъдеся//<1>.оховажъдесь//<1>.оховеждеся//<1>.оховежъдеся//<1>.оховѣбы//<1>.оховеже//<1>.оховажеся//<1>.оховажесь//<1>.оховабо//<1>.оховѣтись//<1>.оховѣтися//<1>.оховемись//<1>.оховеми//<1>.оховѣжеся//<1>.оховежеся//<1>.оховѣже//<1>.оховѣждеся//<1>.оховатися//<1>.оховатись//<1>.оховамись//<1>.оховѣбося//<1>.оховамися//<1>.оховаждесь//<1>.оховѣми//<1>.оховаждеся//<1>.оховетися//<1>.оховася//<1>.оховетись//<1>.оховѣждесь//<1>.оховажъде//<1>.оховебысь//<1>.оховебо//<1>.оховемися//<1>.оховѣсьсь//<1>.оховебыся//<1>.оховѣмися//<1>.оховѣти//<1>.оховежъде//<1>.оховѣжъде//<1>.оховежъдесь//<1>.оховабысь//<1>.оховабыся//<1>.оховети//<1>.оховебося//<1>.оховеся//<1>.оховѣжде//<1>.оховѣмись//<1>.оховесьсь//<1>.оховаже//<1>.оховѣбыся//<1>.оховабося//<1>.оховѣбысь//<1>.оховабы//<1>.оховѣжесь//<1>.оховами//<1>.оховежде//<1>.оховасьсь//<1>.оховежесь//<1>.оховѣся//<1>.оховѣбо//<1>.оховѣжъдесь//<1>.оховажде//<1>.оховѣжъдеся
  gramm: indic,aor,du,1p
 -flex: <1>.осътажеся//<1>.осътажесь//<1>.остѣмись//<1>.осътѣбося//<1>.остати//<1>.остежесь//<1>.остежеся//<1>.остабо//<1>.остѣбо//<1>.осътажъдесь//<1>.осътесьсь//<1>.остаждесь//<1>.остаждеся//<1>.осътаже//<1>.осътебыся//<1>.осътѣжъдесь//<1>.осътѣжъдеся//<1>.осътемись//<1>.осътемися//<1>.остѣсьсь//<1>.остѣти//<1>.остѣждеся//<1>.осътеся//<1>.остатись//<1>.остатися//<1>.осътабося//<1>.остеми//<1>.остабы//<1>.осътасьсь//<1>.остѣбы//<1>.остеся//<1>.осътѣти//<1>.остамись//<1>.остажде//<1>.осътежъде//<1>.осътабо//<1>.остежде//<1>.осътеми//<1>.осътажъдеся//<1>.осътати//<1>.остабося//<1>.осътежъдесь//<1>.остѣмися//<1>.остемися//<1>.остемись//<1>.осътатися//<1>.осътатись//<1>.остети//<1>.осътетися//<1>.осътѣся//<1>.осътетись//<1>.остамися//<1>.осътежеся//<1>.осътежесь//<1>.остѣтися//<1>.остѣтись//<1>.остѣбося//<1>.остѣжде//<1>.осътети//<1>.остами//<1>.осътѣже//<1>.осътабы//<1>.осътѣжъде//<1>.осътебысь//<1>.осътѣми//<1>.остабыся//<1>.остабысь//<1>.осътѣсьсь//<1>.осътамись//<1>.осътамися//<1>.осътася//<1>.остесьсь//<1>.остебо//<1>.остетись//<1>.остетися//<1>.осътѣжесь//<1>.остебы//<1>.остѣми//<1>.осътѣтися//<1>.осътажъде//<1>.остасьсь//<1>.остѣбысь//<1>.остѣбыся//<1>.остаже//<1>.осътами//<1>.осътабысь//<1>.осътабыся//<1>.остѣся//<1>.осътеже//<1>.остажесь//<1>.остажеся//<1>.осътѣбыся//<1>.осътѣбысь//<1>.осътѣжеся//<1>.осътежъдеся//<1>.осътѣмися//<1>.осътебо//<1>.остася//<1>.осътѣмись//<1>.остѣждесь//<1>.осътѣтись//<1>.остебося//<1>.осътѣбы//<1>.осътебы//<1>.осътѣбо//<1>.осътебося//<1>.остѣже//<1>.остеждеся//<1>.остеждесь//<1>.остеже//<1>.остебыся//<1>.остебысь//<1>.остѣжеся//<1>.остѣжесь
  gramm: indic,aor,du,2p
 -flex: <1>.емъжъдеся//<1>.емъся//<1>.емътись//<1>.емъжъдесь//<1>.еммися//<1>.емждесь//<1>.емжде//<1>.емся//<1>.ембыся//<1>.еметися//<1>.ембысь//<1>.емежеся//<1>.емъжде//<1>.емъбы//<1>.емебо//<1>.емесьсь//<1>.емежесь//<1>.ембы//<1>.емежъде//<1>.емъсьсь//<1>.емеждесь//<1>.емеждеся//<1>.еммись//<1>.емъждесь//<1>.емъже//<1>.емъждеся//<1>.емти//<1>.емже//<1>.емеми//<1>.емъбысь//<1>.емъти//<1>.емежде//<1>.ембося//<1>.емсьсь//<1>.емъми//<1>.емждеся//<1>.емми//<1>.емети//<1>.емеже//<1>.емъмись//<1>.емъмися//<1>.емежъдеся//<1>.емъжеся//<1>.емебося//<1>.емъжъде//<1>.емъжесь//<1>.емтись//<1>.емтися//<1>.емъбо//<1>.емебы//<1>.емъбыся//<1>.емжесь//<1>.емебысь//<1>.емжеся//<1>.емътися//<1>.емъбося//<1>.ембо//<1>.емежъдесь//<1>.емебыся//<1>.емемися//<1>.емемись//<1>.емеся//<1>.еметись
  gramm: indic,praes,pl,1p
 -flex: <1>.емъжъдеся//<1>.емъся//<1>.емътись//<1>.емъжъдесь//<1>.еммися//<1>.емждесь//<1>.емжде//<1>.емся//<1>.ембыся//<1>.имемись//<1>.ембысь//<1>.имеже//<1>.емъжде//<1>.емъбы//<1>.емебо//<1>.емесьсь//<1>.имежесь//<1>.имежеся//<1>.имесьсь//<1>.ембы//<1>.имеждеся//<1>.имеждесь//<1>.имежъдеся//<1>.емежъде//<1>.емъсьсь//<1>.емеждесь//<1>.емеждеся//<1>.еммись//<1>.имежъде//<1>.еметися//<1>.имежъдесь//<1>.емъждесь//<1>.емети//<1>.емъже//<1>.емъждеся//<1>.емти//<1>.емже//<1>.емеми//<1>.емеже//<1>.емъбысь//<1>.емъти//<1>.имети//<1>.ембося//<1>.имеся//<1>.емсьсь//<1>.емъми//<1>.емждеся//<1>.имебы//<1>.емми//<1>.имебося//<1>.иметись//<1>.емъмись//<1>.емежесь//<1>.емъмися//<1>.емежъдеся//<1>.емъжеся//<1>.емебося//<1>.емъжъде//<1>.емъжесь//<1>.емтись//<1>.емтися//<1>.иметися//<1>.имебо//<1>.емъбо//<1>.емебы//<1>.емъбыся//<1>.емжесь//<1>.емебысь//<1>.емжеся//<1>.емътися//<1>.емежде//<1>.емъбося//<1>.ембо//<1>.имемися//<1>.емебыся//<1>.емемися//<1>.имебыся//<1>.имебысь//<1>.емемись//<1>.емеся//<1>.имежде//<1>.имеми//<1>.еметись//<1>.емежеся//<1>.емежъдесь
  gramm: imper,pl,1p
 -flex: <1>.осътажеся//<1>.осътажесь//<1>.остѣмись//<1>.осътѣбося//<1>.остати//<1>.остежесь//<1>.остежеся//<1>.остабо//<1>.остѣбо//<1>.осътажъдесь//<1>.осътесьсь//<1>.остаждесь//<1>.остаждеся//<1>.осътаже//<1>.осътебыся//<1>.осътѣжъдесь//<1>.осътѣжъдеся//<1>.осътемись//<1>.осътемися//<1>.остѣсьсь//<1>.остѣти//<1>.остѣждеся//<1>.осътеся//<1>.остатись//<1>.остатися//<1>.осътабося//<1>.остеми//<1>.остабы//<1>.осътасьсь//<1>.остѣбы//<1>.остеся//<1>.осътѣти//<1>.остамись//<1>.остажде//<1>.осътежъде//<1>.осътабо//<1>.остежде//<1>.осътеми//<1>.осътажъдеся//<1>.осътати//<1>.остабося//<1>.осътежъдесь//<1>.остѣмися//<1>.остемися//<1>.остемись//<1>.осътатися//<1>.осътатись//<1>.остети//<1>.осътетися//<1>.осътѣся//<1>.осътетись//<1>.остамися//<1>.осътежеся//<1>.осътежесь//<1>.остѣтися//<1>.остѣтись//<1>.остѣбося//<1>.остѣжде//<1>.осътети//<1>.остами//<1>.осътѣже//<1>.осътабы//<1>.осътѣжъде//<1>.осътебысь//<1>.осътѣми//<1>.остабыся//<1>.остабысь//<1>.осътѣсьсь//<1>.осътамись//<1>.осътамися//<1>.осътася//<1>.остесьсь//<1>.остебо//<1>.остетись//<1>.остетися//<1>.осътѣжесь//<1>.остебы//<1>.остѣми//<1>.осътѣтися//<1>.осътажъде//<1>.остасьсь//<1>.остѣбысь//<1>.остѣбыся//<1>.остаже//<1>.осътами//<1>.осътабысь//<1>.осътабыся//<1>.остѣся//<1>.осътеже//<1>.остажесь//<1>.остажеся//<1>.осътѣбыся//<1>.осътѣбысь//<1>.осътѣжеся//<1>.осътежъдеся//<1>.осътѣмися//<1>.осътебо//<1>.остася//<1>.осътѣмись//<1>.остѣждесь//<1>.осътѣтись//<1>.остебося//<1>.осътѣбы//<1>.осътебы//<1>.осътѣбо//<1>.осътебося//<1>.остѣже//<1>.остеждеся//<1>.остеждесь//<1>.остеже//<1>.остебыся//<1>.остебысь//<1>.остѣжеся//<1>.остѣжесь
  gramm: indic,aor,du,3p
 -flex: <1>.утъжъдеся//<1>.утъжъдесь//<1>.утьми//<1>.утьбося//<1>.оужъдеся//<1>.оужъдесь//<1>.южъдесь//<1>.оуми//<1>.ютись//<1>.южесь//<1>.южеся//<1>.утждесь//<1>.утсьсь//<1>.оусьсь//<1>.утьмися//<1>.утьмись//<1>.утмися//<1>.утмись//<1>.юже//<1>.утъже//<1>.утьтись//<1>.утьтися//<1>.оумись//<1>.утбы//<1>.оужде//<1>.оуже//<1>.утъжде//<1>.утждеся//<1>.утъся//<1>.утбыся//<1>.утбысь//<1>.утьжесь//<1>.утьжеся//<1>.юбыся//<1>.юбысь//<1>.юбо//<1>.утти//<1>.южъдеся//<1>.юбося//<1>.оужеся//<1>.оужесь//<1>.утьжде//<1>.утъсьсь//<1>.южде//<1>.утътися//<1>.утътись//<1>.юбы//<1>.утъждесь//<1>.утьти//<1>.утбо//<1>.юждесь//<1>.юждеся//<1>.утъждеся//<1>.юсьсь//<1>.оумися//<1>.утся//<1>.утьбы//<1>.утьжъде//<1>.утъти//<1>.оубы//<1>.утъбо//<1>.утже//<1>.утъбы//<1>.утми//<1>.утъбысь//<1>.утьжъдесь//<1>.оуждеся//<1>.оуждесь//<1>.утьжъдеся//<1>.утъжеся//<1>.утъжесь//<1>.оутися//<1>.оубо//<1>.ютися//<1>.оутись//<1>.утъбося//<1>.утьбо//<1>.утжесь//<1>.утьждеся//<1>.утьждесь//<1>.утжеся//<1>.уттись//<1>.уттися//<1>.южъде//<1>.юти//<1>.оужъде//<1>.утьже//<1>.юмися//<1>.юмись//<1>.утжде//<1>.утьсьсь//<1>.утбося//<1>.юся//<1>.утъжъде//<1>.оубося//<1>.уться//<1>.утъми//<1>.утъбыся//<1>.оуся//<1>.утьбыся//<1>.утьбысь//<1>.оубысь//<1>.оубыся//<1>.оути//<1>.утъмись//<1>.юми//<1>.утъмися
  gramm: indic,praes,pl,3p
 -flex: <1>.ижеся//<1>.ижесь//<1>.ися//<1>.исьсь//<1>.ижде//<1>.ибы//<1>.итися//<1>.итись//<1>.иже//<1>.иждеся//<1>.иждесь//<1>.ити//<1>.ими//<1>.ибысь//<1>.ибыся//<1>.ижъде//<1>.имись//<1>.имися//<1>.ижъдеся//<1>.ижъдесь//<1>.ибо//<1>.ибося
  gramm: imper,sg,2p
 -flex: <1>.яхубо//<1>.яхубося//<1>.яхубысь//<1>.яхубыся//<1>.яхуся//<1>.яхути//<1>.яхусьсь//<1>.яхужде//<1>.яхужъде//<1>.яхутися//<1>.яхуждесь//<1>.яхуже//<1>.яхуждеся//<1>.яхужъдеся//<1>.яхуми//<1>.яхутись//<1>.яхужъдесь//<1>.яхумись//<1>.яхумися//<1>.яхужеся//<1>.яхубы//<1>.яхужесь
  gramm: indic,imperf,pl,3p
 -flex: <1>.етися//<1>.етись//<1>.еждесь//<1>.еждеся//<1>.ебо//<1>.еся//<1>.есьсь//<1>.ебысь//<1>.ебыся//<1>.ети//<1>.ебося//<1>.емись//<1>.ежеся//<1>.емися//<1>.еми//<1>.ежъде//<1>.ежесь//<1>.еже//<1>.ежде//<1>.ебы//<1>.ежъдеся//<1>.ежъдесь
  gramm: indic,aor,sg,2p
 -flex: <1>.етися//<1>.етись//<1>.еждесь//<1>.еждеся//<1>.ебо//<1>.еся//<1>.есьсь//<1>.ебысь//<1>.ебыся//<1>.ети//<1>.ебося//<1>.емись//<1>.ежеся//<1>.емися//<1>.еми//<1>.ежъде//<1>.ежесь//<1>.еже//<1>.ежде//<1>.ебы//<1>.ежъдеся//<1>.ежъдесь
  gramm: indic,aor,sg,3p
 -flex: .лажесь//.лабося//.лабось//.лажеся//.лаждесь//.лаждеся//.лабыся//.лась//.лася//.лабысь//.ламися//.латись//.латися//.ламись//.лажъдесь//.лажъдеся
  gramm: perf,pl,n
 -flex: <1>.охбы//<1>.охъжъдеся//<1>.охъбыся//<1>.охъжъдесь//<1>.охъжде//<1>.охждеся//<1>.охмися//<1>.охъся//<1>.охся//<1>.охбыся//<1>.охбысь//<1>.охмись//<1>.охъти//<1>.охжде//<1>.охбося//<1>.охъбо//<1>.охти//<1>.охже//<1>.охъбы//<1>.охми//<1>.охсьсь//<1>.охъжъде//<1>.охъбысь//<1>.охждесь//<1>.охъсьсь//<1>.охъми//<1>.охъжеся//<1>.охъжесь//<1>.охътися//<1>.охъбося//<1>.охътись//<1>.охъже//<1>.охжесь//<1>.охжеся//<1>.охтись//<1>.охтися//<1>.охбо//<1>.охъмись//<1>.охъмися//<1>.охъждесь//<1>.охъждеся
  gramm: indic,aor,sg,1p
 -flex: <1>.яшетися//<1>.яшетись//<1>.яшежъдеся//<1>.яшежъдесь//<1>.яшеже//<1>.яшебы//<1>.яшежде//<1>.яшебося//<1>.яшеми//<1>.яшети//<1>.яшебо//<1>.яшебысь//<1>.яшебыся//<1>.яшежеся//<1>.яшежесь//<1>.яшежъде//<1>.яшесьсь//<1>.яшемись//<1>.яшемися//<1>.яшеждеся//<1>.яшеждесь//<1>.яшеся
  gramm: indic,imperf,sg,3p
 -flex: <1>.етесьсь//<1>.етѣбо//<1>.етѣмися//<1>.етѣмись//<1>.етети//<1>.етажеся//<1>.етабы//<1>.етажесь//<1>.етебысь//<1>.етежъде//<1>.етѣбося//<1>.етѣти//<1>.етѣжесь//<1>.етѣбыся//<1>.етѣся//<1>.етѣжеся//<1>.етемись//<1>.етемися//<1>.етежеся//<1>.етажъдеся//<1>.етажде//<1>.етажъдесь//<1>.етѣсьсь//<1>.етежесь//<1>.етебыся//<1>.етасьсь//<1>.етѣжде//<1>.етѣжъде//<1>.етабося//<1>.етѣбысь//<1>.етеся//<1>.етебо//<1>.етаже//<1>.етежъдеся//<1>.етежъдесь//<1>.етѣжъдесь//<1>.етебося//<1>.етебы//<1>.етѣже//<1>.етажъде//<1>.етѣждесь//<1>.етабо//<1>.етати//<1>.етѣждеся//<1>.етежде//<1>.етася//<1>.етѣжъдеся//<1>.ететися//<1>.ететись//<1>.етабысь//<1>.етѣми//<1>.етабыся//<1>.етамись//<1>.етамися//<1>.етатися//<1>.етатись//<1>.етеже//<1>.етеми//<1>.етѣбы//<1>.етами//<1>.етаждесь//<1>.етаждеся//<1>.етеждеся//<1>.етѣтись//<1>.етѣтися//<1>.етеждесь
  gramm: indic,praes,du,2p
 -flex: <1>.ешижъде//<1>.ешибося//<1>.ешибы//<1>.ешижесь//<1>.ешимися//<1>.ешижеся//<1>.ешижъдесь//<1>.ешижъдеся//<1>.ешижде//<1>.ешиждеся//<1>.ешиждесь//<1>.ешими//<1>.ешимись//<1>.ешиже//<1>.ешитись//<1>.ешитися//<1>.ешибыся//<1>.ешибысь//<1>.ешибо//<1>.ешися//<1>.ешисьсь//<1>.ешити
  gramm: indic,praes,sg,2p
 -flex: <1>.евася//<1>.евежъдеся//<1>.евежъдесь//<1>.евѣтись//<1>.евамись//<1>.еветись//<1>.евамися//<1>.еважде//<1>.евеже//<1>.евебы//<1>.евѣже//<1>.еважъде//<1>.евати//<1>.евеми//<1>.евѣбы//<1>.евебося//<1>.евабо//<1>.евѣжъдесь//<1>.еветися//<1>.евесьсь//<1>.евѣтися//<1>.евѣждесь//<1>.евабысь//<1>.евѣми//<1>.евабыся//<1>.еватися//<1>.еватись//<1>.еважеся//<1>.еважесь//<1>.евѣжде//<1>.евежде//<1>.евежеся//<1>.евѣти//<1>.евежесь//<1>.евѣбо//<1>.евѣмися//<1>.евемись//<1>.евемися//<1>.евѣмись//<1>.евами//<1>.евети//<1>.евабы//<1>.евѣждеся//<1>.евасьсь//<1>.евѣбыся//<1>.евѣжъде//<1>.евабося//<1>.евѣбысь//<1>.евежъде//<1>.еваждесь//<1>.евебо//<1>.еваже//<1>.еваждеся//<1>.евеждеся//<1>.евеждесь//<1>.евѣжесь//<1>.евеся//<1>.евѣся//<1>.евѣжеся//<1>.евѣбося//<1>.еважъдеся//<1>.еважъдесь//<1>.евѣсьсь//<1>.евебысь//<1>.евебыся//<1>.евѣжъдеся
  gramm: imper,du,1p
 -flex: .лися//.лижеся//.лись//.либось//.лижъдеся//.лимися//.лиждесь//.либыся//.лижъдесь//.лиждеся//.либося//.лижесь//.либысь//.лимись//.литись//.литися
  gramm: perf,pl,m
 -flex: .лытися//.лыбося//.лыся//.лыбысь//.лыжеся//.лымися//.лыбыся//.лымись//.лытись//.лыжесь//.лыждесь//.лыбось//.лысь//.лыждеся//.лыжъдеся//.лыжъдесь
  gramm: perf,pl,f
 -flex: <1>.осътебысь//<1>.осътебыся//<1>.осътежъде//<1>.остежесь//<1>.остежеся//<1>.остежде//<1>.осътеми//<1>.остеся//<1>.осътежъдеся//<1>.осътежъдесь//<1>.остети//<1>.осътебо//<1>.остесьсь//<1>.осътемись//<1>.остебо//<1>.осътемися//<1>.остебося//<1>.остемися//<1>.остемись//<1>.остетись//<1>.остетися//<1>.осътебы//<1>.остебы//<1>.осътетися//<1>.осътетись//<1>.осътебося//<1>.осътеся//<1>.осътежеся//<1>.осътежесь//<1>.осътесьсь//<1>.остеми//<1>.остеждеся//<1>.остеждесь//<1>.осътети//<1>.остеже//<1>.остебыся//<1>.остебысь//<1>.осътеже
  gramm: indic,aor,pl,2p
 -flex: <1>.итебысь//<1>.итебыся//<1>.итеми//<1>.итети//<1>.итебося//<1>.итежеся//<1>.итежесь//<1>.итесьсь//<1>.итежъде//<1>.итеждесь//<1>.итеждеся//<1>.итежъдеся//<1>.итеся//<1>.итежъдесь//<1>.итебы//<1>.итемись//<1>.итемися//<1>.итеже//<1>.итебо//<1>.итежде//<1>.итетися//<1>.итетись
  gramm: imper,pl,2p
 -flex: .лѣбыся//.лѣтися//.лѣтись//.лѣмися//.лѣжъдеся//.лѣжъдесь//.лѣжеся//.лежесь//.лежеся//.лѣжесь//.лѣбысь//.леждеся//.леждесь//.лѣбось//.лѣбося//.лесь//.леся//.лѣмись//.лежъдесь//.лѣждесь//.лѣждеся//.лебыся//.лебысь//.летись//.летися//.лебося//.лебось//.лемися//.лемись//.лежъдеся//.лѣся//.лѣсь
  gramm: perf,du,n
-paradigm: V14z
 -flex: .етеждесь//.етеждеся//.етеми//.етежъде//.етежъдесь//.етежъдеся//.етебося//.етежесь//.етежеся//.етебы//.етесьсь//.етемися//.етеся//.етебо//.етежде//.ететись//.ететися//.етети//.етемись//.етебыся//.етебысь//.етеже
  gramm: indic,praes,pl,2p
 -flex: .тимись//.тимися//.тити//.тися//.тибысь//.тибо//.тибыся//.тижъде//.тибы//.тиждесь//.тиждеся//.тижде//.титися//.титись//.тижеся//.тижесь//.тими//.тисьсь//.тижъдеся//.тиже//.тижъдесь//.тибося
  gramm: inf
 -flex: .ясътети//.ястѣже//.ясътѣтися//.ясътѣтись//.ясътѣже//.ястебося//.ясътабы//.ясътажъде//.ястѣбы//.ястеми//.ястажесь//.ястажеся//.ястесьсь//.ястасьсь//.ястѣтися//.ястѣтись//.ястѣбо//.ясътебы//.ястеждесь//.ястеждеся//.ясътежъдесь//.ясътемись//.ясътѣся//.ясътабо//.ястамися//.ястамись//.ястабыся//.ястабысь//.ясътемися//.ясътежъдеся//.ястѣжде//.ясътетись//.ясътетися//.ястебы//.ястами//.ясътаже//.ясътѣбося//.ясътѣми//.ясътасьсь//.ясътѣжъдеся//.ястѣмись//.ястѣмися//.ясътѣжъдесь//.ястѣся//.ясътася//.ясътабыся//.ясътабысь//.ястѣждеся//.ястѣждесь//.ястебо//.ястаждеся//.ястаждесь//.ястебыся//.ясътами//.ясътѣжесь//.ясътебо//.ястѣбося//.ястемися//.ястемись//.ясътеся//.ясътѣбы//.ястеже//.ястася//.ястѣбысь//.ястѣжесь//.ясътѣбо//.ястети//.ясътамись//.ясътабося//.ясътѣбысь//.ястати//.ясътѣбыся//.ястаже//.ясътатись//.ясътатися//.ясътеми//.ясътесьсь//.ястѣти//.ясътажъдесь//.ясътажъдеся//.ясътебося//.ястеся//.ястѣжеся//.ястѣбыся//.ястежде//.ясътажеся//.ястабося//.ясътебыся//.ясътебысь//.ястабы//.ястежесь//.ястежеся//.ястабо//.ястажде//.ястетись//.ястетися//.ясътеже//.ясътѣжеся//.ясътѣти//.ястебысь//.ястѣсьсь//.ясътежесь//.ясътежеся//.ясътѣсьсь//.ясътѣмись//.ясътамися//.ясътѣмися//.ястатись//.ястатися//.ясътати//.ясътажесь//.ястѣми//.ясътѣжъде//.ясътежъде
  gramm: indic,imperf,du,2p
 -flex: .охомбы//.охомъждеся//.охомъждесь//.охомъми//.охомъсьсь//.охомъбыся//.охомъбысь//.охомжде//.охомбо//.охомждесь//.охомъбося//.охомжеся//.охомжесь//.охомже//.охомтися//.охоммись//.охоммися//.охомтись//.охомти//.охомъся//.охомми//.охомждеся//.охомъжде//.охомъбы//.охомсьсь//.охомъжъдесь//.охомъжъдеся//.охомбысь//.охомбыся//.охомъже//.охомъжъде//.охомъжесь//.охомъжеся//.охомбося//.охомся//.охомъти//.охомъбо//.охомътись//.охомъмися//.охомъмись//.охомътися
  gramm: indic,aor,pl,1p
 -flex: .ясътети//.ястѣже//.ясътѣтися//.ясътѣтись//.ясътѣже//.ястебося//.ясътабы//.ясътажъде//.ястѣбы//.ястеми//.ястажесь//.ястажеся//.ястесьсь//.ястасьсь//.ястѣтися//.ястѣтись//.ястѣбо//.ясътебы//.ястеждесь//.ястеждеся//.ясътежъдесь//.ясътемись//.ясътѣся//.ясътабо//.ястамися//.ястамись//.ястабыся//.ястабысь//.ясътемися//.ясътежъдеся//.ястѣжде//.ясътетись//.ясътетися//.ястебы//.ястами//.ясътаже//.ясътѣбося//.ясътѣми//.ясътасьсь//.ясътѣжъдеся//.ястѣмись//.ястѣмися//.ясътѣжъдесь//.ястѣся//.ясътася//.ясътабыся//.ясътабысь//.ястѣждеся//.ястѣждесь//.ястебо//.ястаждеся//.ястаждесь//.ястебыся//.ясътами//.ясътѣжесь//.ясътебо//.ястѣбося//.ястемися//.ястемись//.ясътеся//.ясътѣбы//.ястеже//.ястася//.ястѣбысь//.ястѣжесь//.ясътѣбо//.ястети//.ясътамись//.ясътабося//.ясътѣбысь//.ястати//.ясътѣбыся//.ястаже//.ясътатись//.ясътатися//.ясътеми//.ясътесьсь//.ястѣти//.ясътажъдесь//.ясътажъдеся//.ясътебося//.ястеся//.ястѣжеся//.ястѣбыся//.ястежде//.ясътажеся//.ястабося//.ясътебыся//.ясътебысь//.ястабы//.ястежесь//.ястежеся//.ястабо//.ястажде//.ястетись//.ястетися//.ясътеже//.ясътѣжеся//.ясътѣти//.ястебысь//.ястѣсьсь//.ясътежесь//.ясътежеся//.ясътѣсьсь//.ясътѣмись//.ясътамися//.ясътѣмися//.ястатись//.ястатися//.ясътати//.ясътажесь//.ястѣми//.ясътѣжъде//.ясътежъде
  gramm: indic,imperf,du,3p
 -flex: .лажесь//.лабося//.лабось//.лажеся//.лаждесь//.лаждеся//.лабыся//.лась//.лася//.лабысь//.ламися//.латись//.латися//.ламись//.лажъдесь//.лажъдеся
  gramm: perf,du,m
 -flex: .исьсь//.ижъдеся//.ися//.ибо//.ижъдесь//.ижесь//.ибося//.итись//.итися//.имися//.ижеся//.ибыся//.ибысь//.ити//.ими//.иждесь//.иждеся//.ижде//.иже//.имись//.ижъде//.ибы
  gramm: imper,sg,3p
 -flex: .ясътесьсь//.ясътети//.ясътетись//.ястебысь//.ястебы//.ястеми//.ясътебысь//.ястебося//.ясътебося//.ястежде//.ястемись//.ясътебыся//.ясътебо//.ясътеся//.ястебыся//.ястесьсь//.ястежесь//.ястежеся//.ястеже//.ясътетися//.ястетись//.ястетися//.ястети//.ясътебы//.ясътежесь//.ясътежеся//.ясътеже//.ястеждесь//.ястеждеся//.ясътежъдесь//.ясътемись//.ястемися//.ясътемися//.ястеся//.ястебо//.ясътежъде//.ясътежъдеся//.ясътеми
  gramm: indic,imperf,pl,2p
 -flex: .яхбося//.яхтись//.яхтися//.яхже//.яхъжъдеся//.яхътись//.яхътися//.яхъжъдесь//.яхжде//.яхъжесь//.яхми//.яхсьсь//.яхъбы//.яхъже//.яхбыся//.яхбысь//.яхбо//.яхжесь//.яхжеся//.яхъбо//.яхъмися//.яхъми//.яхъмись//.яхбы//.яхъти//.яхъжеся//.яхъбыся//.яхъбысь//.яхъжде//.яхждеся//.яхждесь//.яхся//.яхъбося//.яхмись//.яхъждесь//.яхъжъде//.яхъждеся//.яхти//.яхмися//.яхъсьсь//.яхъся
  gramm: indic,imperf,sg,1p
 -flex: .яшеждесь//.яшеждеся//.яшебо//.яшежде//.яшетись//.яшетися//.яшесьсь//.яшежесь//.яшеми//.яшежеся//.яшежъдесь//.яшеже//.яшежъдеся//.яшебося//.яшемися//.яшемись//.яшети//.яшеся//.яшежъде//.яшебыся//.яшебы//.яшебысь
  gramm: indic,imperf,sg,2p
 -flex: .евежесь//.евати//.евежеся//.евѣтися//.евасьсь//.евѣтись//.евесьсь//.еважесь//.еважеся//.еважъде//.евеждесь//.евеся//.евебо//.евѣбы//.еважъдесь//.еважъдеся//.евети//.евѣжъде//.евѣбося//.евебыся//.евѣже//.евѣбысь//.евѣбыся//.еветись//.евѣся//.евѣжъдеся//.еветися//.евѣсьсь//.еважде//.евабыся//.евабысь//.евѣми//.евѣмися//.евабы//.евемися//.евемись//.евѣти//.евѣжеся//.евежъдесь//.евеже//.евабо//.евася//.евѣжесь//.евежъде//.евѣжде//.евѣждеся//.евежде//.евѣждесь//.евежъдеся//.еваже//.евеми//.евебы//.евабося//.евѣбо//.евебысь//.евеждеся//.евѣмись//.евѣжъдесь//.еваждеся//.еваждесь//.еватись//.евамися//.евамись//.еватися//.евебося//.евами
  gramm: indic,praes,du,1p
 -flex: .яхомбыся//.яхомбысь//.яхомъсьсь//.яхомъся//.яхомми//.яхомтись//.яхомжде//.яхомъми//.яхомбося//.яхомже//.яхомъмися//.яхомъмись//.яхомбы//.яхомъжъдесь//.яхомъжъдеся//.яхомъжесь//.яхомъжеся//.яхомътись//.яхомътися//.яхомъбо//.яхомъбы//.яхомтися//.яхоммися//.яхоммись//.яхомся//.яхомъждесь//.яхомъждеся//.яхомсьсь//.яхомбо//.яхомъбыся//.яхомъбысь//.яхомждеся//.яхомждесь//.яхомъжъде//.яхомъжде//.яхомжесь//.яхомжеся//.яхомъбося//.яхомъти//.яхомъже//.яхомти
  gramm: indic,imperf,pl,1p
 -flex: .етеждесь//.етеждеся//.етежъдеся//.етѣсьсь//.етабыся//.етабысь//.етѣми//.етабы//.етеми//.ететися//.етабося//.етѣмись//.етѣмися//.етѣжеся//.етежъде//.етѣжъдесь//.етажде//.етежъдесь//.етамися//.етамись//.ететись//.етебося//.етами//.етежесь//.етежде//.етѣжесь//.етѣбося//.етѣтися//.етасьсь//.етебы//.етѣтись//.етесьсь//.етѣбо//.етажесь//.етажеся//.етаже//.етежеся//.етеся//.етебо//.етѣжъдеся//.етатись//.етѣждеся//.етатися//.етѣбы//.етѣждесь//.етати//.етѣся//.етѣбысь//.етѣбыся//.етажъде//.етѣжде//.етемися//.етебысь//.етаждеся//.етаждесь//.етѣжъде//.етажъдесь//.етажъдеся//.етети//.етемись//.етебыся//.етѣти//.етѣже//.етеже//.етабо//.етася
  gramm: indic,praes,du,3p
 -flex: .етъжъдеся//.етъбыся//.ежъде//.етъже//.етъти//.ежде//.еже//.етже//.етъбося//.ебы//.емися//.еждеся//.емись//.етъждесь//.еттись//.еттися//.етъждеся//.етъся//.есьсь//.етъбысь//.етбы//.етъжесь//.ежеся//.етъбы//.етътися//.етътись//.ебыся//.етми//.еми//.етти//.ети//.етъжъдесь//.етъбо//.етъмись//.етжде//.етъмися//.етися//.етъжде//.еждесь//.етмися//.етждесь//.етждеся//.етмись//.ежъдеся//.ебо//.етбо//.ебося//.етбося//.етъсьсь//.етбыся//.етись//.ебысь//.етбысь//.етсьсь//.етъжеся//.етъми//.ежъдесь//.етъжъде//.еся//.етжесь//.ежесь//.ется//.етжеся
  gramm: indic,praes,sg,3p
 -flex: .лѣбыся//.лѣтися//.лѣтись//.лѣмися//.лѣжъдеся//.лѣжъдесь//.лѣжеся//.лежесь//.лежеся//.лѣжесь//.лѣбысь//.леждеся//.леждесь//.лѣбось//.лѣбося//.лесь//.леся//.лѣмись//.лежъдесь//.лѣждесь//.лѣждеся//.лебыся//.лебысь//.летись//.летися//.лебося//.лебось//.лемися//.лемись//.лежъдеся//.лѣся//.лѣсь
  gramm: perf,du,f
 -flex: .яховамися//.яховеже//.яховамись//.яховѣти//.яховабося//.яховежесь//.яховежеся//.яховетись//.яховемися//.яховемись//.яховѣсьсь//.яховѣбо//.яховѣмися//.яховабо//.яховѣбысь//.яховѣмись//.яховетися//.яховѣбыся//.яховѣжеся//.яховеждеся//.яховеждесь//.яховесьсь//.яховасьсь//.яховѣжъде//.яховебы//.яховеми//.яховабыся//.яховѣжде//.яховабысь//.яховажде//.яховежъдесь//.яховами//.яховеся//.яховѣждесь//.яховѣся//.яховѣждеся//.яховати//.яховѣтися//.яховѣтись//.яховѣже//.яховежъде//.яховатись//.яховатися//.яховаже//.яховети//.яховажесь//.яховажеся//.яховажъдесь//.яховежъдеся//.яховебо//.яховажъдеся//.яховѣжъдеся//.яховѣжъдесь//.яховаждесь//.яховаждеся//.яховежде//.яховебося//.яховѣбы//.яховабы//.яховѣжесь//.яховажъде//.яховѣбося//.яховебысь//.яховѣми//.яховебыся//.яховася
  gramm: indic,imperf,du,1p
 -flex: .уми//.ужъде//.убысь//.убыся//.уждесь//.усьсь//.ужъдеся//.ужде//.ужъдесь//.убы//.умись//.умися//.убося//.утися//.утись//.убо//.уся//.уждеся//.ужеся//.ужесь//.уже//.ути
  gramm: indic,praes,sg,1p
 -flex: .итѣбысь//.итеже//.итѣжъде//.итѣбыся//.итежъде//.итабо//.итежесь//.итеми//.итѣжде//.итесьсь//.итѣжъдеся//.итебося//.итѣжъдесь//.итажесь//.итѣми//.итебысь//.итажъдеся//.итажъдесь//.итежъдеся//.итежде//.итѣже//.итебыся//.итебы//.итѣмись//.итемися//.итами//.итеждеся//.итѣждесь//.итажде//.итажеся//.итасьсь//.итажъде//.итабося//.итежеся//.итаже//.итебо//.итеся//.итѣбы//.итеждесь//.итѣмися//.итати//.итаждесь//.итаждеся//.итѣтися//.итабыся//.итежъдесь//.итабысь//.итѣтись//.итѣждеся//.итатись//.итатися//.итетися//.итѣся//.итѣсьсь//.итѣжеся//.итѣти//.итетись//.итася//.итѣбо//.итабы//.итѣжесь//.итамися//.итети//.итамись//.итемись//.итѣбося
  gramm: imper,du,2p
 -flex: .лотися//.лобысь//.лобыся//.лождесь//.лотись//.ложъдеся//.ложъдесь//.ломися//.ложеся//.ложесь//.лобось//.лобося//.лося//.лождеся//.лось//.ломись
  gramm: perf,sg,n
 -flex: .лажесь//.лабося//.лабось//.лажеся//.лаждесь//.лаждеся//.лабыся//.лась//.лася//.лабысь//.ламися//.латись//.латися//.ламись//.лажъдесь//.лажъдеся
  gramm: perf,sg,f
 -flex: .лъмись//.лъмися//.лмись//.лбось//.лбося//.лмися//.лъся//.лъсь//.лбысь//.лбыся//.лъжеся//.лъжесь//.лъждесь//.лъбысь//.лъбыся//.лждесь//.лждеся//.лъбось//.лъжъдеся//.лъжъдесь//.лъбося//.лжеся//.лжесь//.лъждеся//.лтися//.лтись//.лътися//.лътись//.лся//.лсь
  gramm: perf,sg,m
 -flex: .ошѧже//.ошабо//.ошѧбося//.ошѧжеся//.ошажесь//.ошажъдеся//.ошѧжъдеся//.ошѧжъдесь//.ошажъдесь//.ошѧти//.ошѧбы//.ошѧмись//.ошѧмися//.ошами//.ошамися//.ошажеся//.ошасьсь//.ошажъде//.ошабося//.ошѧтись//.ошѧбысь//.ошаже//.ошѧжесь//.ошати//.ошаждесь//.ошаждеся//.ошабыся//.ошабысь//.ошѧся//.ошѧбо//.ошатись//.ошатися//.ошѧсьсь//.ошѧбыся//.ошѧжъде//.ошася//.ошѧждесь//.ошѧждеся//.ошѧжде//.ошабы//.ошѧтися//.ошажде//.ошамись//.ошѧми
  gramm: indic,aor,pl,3p
 -flex: .оховежде//.оховежъдесь//.оховѣжъдесь//.оховѣтись//.оховажъдесь//.оховажъдеся//.оховѣбося//.оховеждесь//.оховабо//.оховети//.оховамися//.оховамись//.оховѣжде//.оховежъдеся//.оховѣбы//.оховебыся//.оховѣтися//.оховетись//.оховажде//.оховеже//.оховежъде//.оховасьсь//.оховѣсьсь//.оховемися//.оховѣжъдеся//.оховѣже//.оховѣждеся//.оховетися//.оховебы//.оховѣждесь//.оховажъде//.оховѣбысь//.оховѣти//.оховабыся//.оховеждеся//.оховѣми//.оховѣся//.оховеся//.оховебо//.оховаже//.оховати//.оховѣжеся//.оховѣбо//.оховесьсь//.оховебысь//.оховѣмись//.оховѣмися//.оховабося//.оховеми//.оховѣжесь//.оховѣжъде//.оховѣбыся//.оховаждеся//.оховаждесь//.оховами//.оховежеся//.оховебося//.оховажесь//.оховажеся//.оховася//.оховатись//.оховатися//.оховемись//.оховежесь//.оховабысь//.оховабы
  gramm: indic,aor,du,1p
 -flex: .осътежъдеся//.остасьсь//.остѣже//.остабы//.остеми//.осътеся//.остатися//.остатись//.остаже//.осътѣжеся//.осътѣжесь//.остати//.остежеся//.остежесь//.осътабося//.остебысь//.остебыся//.осътѣбысь//.осътѣбыся//.осътася//.осътѣми//.осътетись//.осътетися//.осътасьсь//.остабысь//.остабыся//.осътеми//.остѣждеся//.остѣждесь//.осътаже//.остѣжесь//.остѣжеся//.осътежесь//.осътежеся//.осътѣся//.остѣти//.остажеся//.остажесь//.остѣтись//.осътѣжъдеся//.остетись//.остѣжде//.остѣсьсь//.остебося//.остабо//.осътажъде//.осътабо//.остѣбы//.остаждеся//.остаждесь//.осътѣти//.осътажесь//.осътажеся//.остѣмися//.остѣмись//.осътѣтися//.осътѣтись//.осътебося//.остеждесь//.осътѣбося//.остеся//.остѣбо//.осътабы//.осътѣже//.осътатись//.осътатися//.остамись//.остамися//.остеждеся//.осътати//.остѣбыся//.остѣбысь//.остася//.остѣбося//.осътабыся//.осътабысь//.остесьсь//.осътемися//.осътемись//.осътамися//.осътамись//.остетися//.осътѣжъдесь//.остѣтися//.остами//.осътѣсьсь//.осътесьсь//.осътежъде//.осътами//.осътѣмись//.осътѣмися//.остѣми//.остеже//.осътебы//.остажде//.осътѣбо//.остежде//.осътети//.осътажъдесь//.осътажъдеся//.осътѣжъде//.остебо//.остѣся//.остебы//.осътеже//.остемись//.остемися//.остабося//.остети//.осътѣбы//.осътежъдесь//.осътебо//.осътебыся//.осътебысь
  gramm: indic,aor,du,2p
 -flex: .емебысь//.емети//.емъжъде//.емебо//.ембысь//.ембыся//.емъми//.емся//.емебыся//.емесьсь//.емеже//.емждеся//.емъсьсь//.емждесь//.емсьсь//.емъбося//.еметися//.емъбыся//.емъбысь//.еметись//.емеся//.еммись//.еммися//.ембося//.емъжъдесь//.емъжъдеся//.емъжде//.емтися//.ембо//.емемись//.емжде//.емъбы//.емебы//.емъмися//.емъмись//.емежеся//.емебося//.емежесь//.емти//.емжеся//.емми//.емъжесь//.емъжеся//.емежъдесь//.емъбо//.емъся//.емъждеся//.емъждесь//.емътись//.емътися//.емеждеся//.емемися//.емеждесь//.ембы//.емтись//.емеми//.емже//.емъже//.емъти//.емжесь//.емежъдеся//.емежъде//.емежде
  gramm: indic,praes,pl,1p
 -flex: .емебысь//.емети//.емъжъде//.имежъде//.емебо//.имебо//.ембысь//.ембыся//.емъми//.емся//.емебыся//.емесьсь//.емеже//.емждеся//.емъсьсь//.иметись//.емждесь//.имебысь//.емсьсь//.имебыся//.емъбося//.еметися//.емъбыся//.емъбысь//.еметись//.емеся//.еммись//.еммися//.ембося//.имебося//.емъжъдесь//.емъжъдеся//.емъжде//.емтися//.ембо//.емемись//.емжде//.емъбы//.емебы//.емъмися//.емъмись//.емежеся//.имежеся//.емебося//.емежесь//.емти//.емжеся//.емми//.емъжесь//.емъжеся//.имесьсь//.имеже//.емъбо//.емъся//.емъждеся//.емъждесь//.имежесь//.емътись//.емътися//.емежъдесь//.имежъдесь//.емеждеся//.емемися//.имети//.ембы//.емежъдеся//.емтись//.имеждесь//.имеждеся//.имемись//.имежде//.имемися//.емеми//.иметися//.имеся//.емеждесь//.емже//.емежде//.емъже//.емъти//.емжесь//.имеми//.имежъдеся//.емежъде//.имебы
  gramm: imper,pl,1p
 -flex: .осътежъдеся//.остасьсь//.остѣже//.остабы//.остеми//.осътеся//.остатися//.остатись//.остаже//.осътѣжеся//.осътѣжесь//.остати//.остежеся//.остежесь//.осътабося//.остебысь//.остебыся//.осътѣбысь//.осътѣбыся//.осътася//.осътѣми//.осътетись//.осътетися//.осътасьсь//.остабысь//.остабыся//.осътеми//.остѣждеся//.остѣждесь//.осътаже//.остѣжесь//.остѣжеся//.осътежесь//.осътежеся//.осътѣся//.остѣти//.остажеся//.остажесь//.остѣтись//.осътѣжъдеся//.остетись//.остѣжде//.остѣсьсь//.остебося//.остабо//.осътажъде//.осътабо//.остѣбы//.остаждеся//.остаждесь//.осътѣти//.осътажесь//.осътажеся//.остѣмися//.остѣмись//.осътѣтися//.осътѣтись//.осътебося//.остеждесь//.осътѣбося//.остеся//.остѣбо//.осътабы//.осътѣже//.осътатись//.осътатися//.остамись//.остамися//.остеждеся//.осътати//.остѣбыся//.остѣбысь//.остася//.остѣбося//.осътабыся//.осътабысь//.остесьсь//.осътемися//.осътемись//.осътамися//.осътамись//.остетися//.осътѣжъдесь//.остѣтися//.остами//.осътѣсьсь//.осътесьсь//.осътежъде//.осътами//.осътѣмись//.осътѣмися//.остѣми//.остеже//.осътебы//.остажде//.осътѣбо//.остежде//.осътети//.осътажъдесь//.осътажъдеся//.осътѣжъде//.остебо//.остѣся//.остебы//.осътеже//.остемись//.остемися//.остабося//.остети//.осътѣбы//.осътежъдесь//.осътебо//.осътебыся//.осътебысь
  gramm: indic,aor,du,3p
 -flex: .утъми//.оубы//.юбо//.утътись//.утътися//.утми//.оути//.утьждесь//.оуже//.утъжъдеся//.утьждеся//.оубыся//.оубысь//.юждеся//.юждесь//.утъжъде//.утьбося//.утьтися//.утьтись//.утбося//.юбы//.оубо//.оубося//.юбося//.утждеся//.утждесь//.оужесь//.оужеся//.утбы//.юся//.утсьсь//.южде//.утьми//.утбо//.оужъдесь//.утъсьсь//.оужъдеся//.утжде//.юми//.утъмися//.утъмись//.уться//.оутись//.оутися//.оусьсь//.утьбысь//.юти//.оуся//.утьбыся//.утъжъдесь//.утъжесь//.утъжеся//.южъде//.утмись//.утмися//.утъждеся//.утъждесь//.утьже//.оуми//.юже//.юмись//.юмися//.утьжде//.утти//.утъбося//.утьжъдеся//.утьжъдесь//.утьжеся//.оуждесь//.оуждеся//.утьжесь//.утъти//.юбысь//.утбысь//.утбыся//.утже//.ютися//.утьбо//.утъбо//.юбыся//.утьмись//.утьмися//.утъбы//.утьжъде//.утъже//.уттися//.уттись//.утьсьсь//.утьти//.утъбыся//.утъбысь//.юсьсь//.оужъде//.утъся//.утся//.утжеся//.утжесь//.утьбы//.южъдеся//.южъдесь//.оужде//.ютись//.утъжде//.оумися//.южеся//.южесь//.оумись
  gramm: indic,praes,pl,3p
 -flex: .исьсь//.ижъдеся//.ися//.ибо//.ижъдесь//.ижесь//.ибося//.итись//.итися//.имися//.ижеся//.ибыся//.ибысь//.ити//.ими//.иждесь//.иждеся//.ижде//.иже//.имись//.ижъде//.ибы
  gramm: imper,sg,2p
 -flex: .яхути//.яхусьсь//.яхужесь//.яхужеся//.яхужъде//.яхужъдесь//.яхужъдеся//.яхужде//.яхубыся//.яхубысь//.яхубы//.яхубо//.яхуся//.яхуже//.яхубося//.яхуждеся//.яхуждесь//.яхутись//.яхумися//.яхумись//.яхутися//.яхуми
  gramm: indic,imperf,pl,3p
 -flex: .еже//.етись//.етися//.ебы//.еми//.ети//.ежде//.еждеся//.еждесь//.емися//.емись//.ебо//.ебося//.ежъде//.ебыся//.ебысь//.есьсь//.ежъдесь//.ежъдеся//.ежесь//.ежеся//.еся
  gramm: indic,aor,sg,2p
 -flex: .еже//.етись//.етися//.ебы//.еми//.ети//.ежде//.еждеся//.еждесь//.емися//.емись//.ебо//.ебося//.ежъде//.ебыся//.ебысь//.есьсь//.ежъдесь//.ежъдеся//.ежесь//.ежеся//.еся
  gramm: indic,aor,sg,3p
 -flex: .лажесь//.лабося//.лабось//.лажеся//.лаждесь//.лаждеся//.лабыся//.лась//.лася//.лабысь//.ламися//.латись//.латися//.ламись//.лажъдесь//.лажъдеся
  gramm: perf,pl,n
 -flex: .охбысь//.охбыся//.охъми//.охже//.охждеся//.охътись//.охъмись//.охътися//.охми//.охждесь//.охбы//.охъбы//.охъже//.охсьсь//.охтися//.охъжъдесь//.охъжъдеся//.охтись//.охъжесь//.охъжеся//.охъбыся//.охъбысь//.охмись//.охмися//.охъся//.охъждеся//.охъждесь//.охся//.охбо//.охъсьсь//.охъжъде//.охжеся//.охжесь//.охти//.охъбося//.охъмися//.охъбо//.охъжде//.охбося//.охжде//.охъти
  gramm: indic,aor,sg,1p
 -flex: .яшеждесь//.яшеждеся//.яшебо//.яшежде//.яшетись//.яшетися//.яшесьсь//.яшежесь//.яшеми//.яшежеся//.яшежъдесь//.яшеже//.яшежъдеся//.яшебося//.яшемися//.яшемись//.яшети//.яшеся//.яшежъде//.яшебыся//.яшебы//.яшебысь
  gramm: indic,imperf,sg,3p
 -flex: .етеждесь//.етеждеся//.етежъдеся//.етѣсьсь//.етабыся//.етабысь//.етѣми//.етабы//.етеми//.ететися//.етабося//.етѣмись//.етѣмися//.етѣжеся//.етежъде//.етѣжъдесь//.етажде//.етежъдесь//.етамися//.етамись//.ететись//.етебося//.етами//.етежесь//.етежде//.етѣжесь//.етѣбося//.етѣтися//.етасьсь//.етебы//.етѣтись//.етесьсь//.етѣбо//.етажесь//.етажеся//.етаже//.етежеся//.етеся//.етебо//.етѣжъдеся//.етатись//.етѣждеся//.етатися//.етѣбы//.етѣждесь//.етати//.етѣся//.етѣбысь//.етѣбыся//.етажъде//.етѣжде//.етемися//.етебысь//.етаждеся//.етаждесь//.етѣжъде//.етажъдесь//.етажъдеся//.етети//.етемись//.етебыся//.етѣти//.етѣже//.етеже//.етабо//.етася
  gramm: indic,praes,du,2p
 -flex: .ешибы//.ешитися//.ешитись//.ешиждесь//.ешиждеся//.ешисьсь//.ешити//.ешими//.ешиже//.ешибося//.ешижде//.ешижъде//.ешися//.ешижеся//.ешижесь//.ешижъдеся//.ешижъдесь//.ешибо//.ешибысь//.ешибыся//.ешимись//.ешимися
  gramm: indic,praes,sg,2p
 -flex: .евежесь//.евати//.евежеся//.евѣтися//.евасьсь//.евѣтись//.евесьсь//.еважесь//.еважеся//.еважъде//.евеждесь//.евеся//.евебо//.евѣбы//.еважъдесь//.еважъдеся//.евети//.евѣжъде//.евѣбося//.евебыся//.евѣже//.евѣбысь//.евѣбыся//.еветись//.евѣся//.евѣжъдеся//.еветися//.евѣсьсь//.еважде//.евабыся//.евабысь//.евѣми//.евѣмися//.евабы//.евемися//.евемись//.евѣти//.евѣжеся//.евежъдесь//.евеже//.евабо//.евася//.евѣжесь//.евежъде//.евѣжде//.евѣждеся//.евежде//.евѣждесь//.евежъдеся//.еваже//.евеми//.евебы//.евабося//.евѣбо//.евебысь//.евеждеся//.евѣмись//.евѣжъдесь//.еваждеся//.еваждесь//.еватись//.евамися//.евамись//.еватися//.евебося//.евами
  gramm: imper,du,1p
 -flex: .лися//.лижеся//.лись//.либось//.лижъдеся//.лимися//.лиждесь//.либыся//.лижъдесь//.лиждеся//.либося//.лижесь//.либысь//.лимись//.литись//.литися
  gramm: perf,pl,m
 -flex: .лытися//.лыбося//.лыся//.лыбысь//.лыжеся//.лымися//.лыбыся//.лымись//.лытись//.лыжесь//.лыждесь//.лыбось//.лысь//.лыждеся//.лыжъдеся//.лыжъдесь
  gramm: perf,pl,f
 -flex: .остетися//.остеже//.осътебы//.остесьсь//.осътемися//.осътемись//.остеми//.осътеся//.остежде//.осътети//.осътежъдесь//.осътежъдеся//.остебо//.остежесь//.остежеся//.остебысь//.остетись//.остебыся//.остебы//.осътеже//.осътетись//.осътетися//.осътебося//.осътесьсь//.остеждеся//.остемись//.остеся//.осътеми//.остемися//.осътежъде//.остеждесь//.остети//.осътежесь//.осътежеся//.осътебо//.осътебыся//.остебося//.осътебысь
  gramm: indic,aor,pl,2p
 -flex: .итежъде//.итеми//.итесьсь//.итебося//.итебыся//.итебысь//.итежъдесь//.итежъдеся//.итежде//.итебы//.итемися//.итемись//.итежесь//.итежеся//.итебо//.итеся//.итеждеся//.итеждесь//.итетись//.итетися//.итеже//.итети
  gramm: imper,pl,2p
 -flex: .лѣбыся//.лѣтися//.лѣтись//.лѣмися//.лѣжъдеся//.лѣжъдесь//.лѣжеся//.лежесь//.лежеся//.лѣжесь//.лѣбысь//.леждеся//.леждесь//.лѣбось//.лѣбося//.лесь//.леся//.лѣмись//.лежъдесь//.лѣждесь//.лѣждеся//.лебыся//.лебысь//.летись//.летися//.лебося//.лебось//.лемися//.лемись//.лежъдеся//.лѣся//.лѣсь
  gramm: perf,du,n
-paradigm: V15a
 -flex: <0>.нетесь//<0>.нетебыся//<0>.нетебысь//<0>.нетеся//<0>.нетежъдеся//<0>.нетебося//<0>.нете//<0>.нетемись//<0>.нетебось//<0>.нететись//<0>.нететися//<0>.нетежъдесь//<0>.нетеждесь//<0>.нетемися//<0>.нетежесь//<0>.нетежеся//<0>.нетеждеся
  gramm: indic,praes,pl,2p
 -flex: <0>.нюжесь//<0>.нюжъдеся//<0>.нюжъдесь//<0>.нутътись//<0>.нутътися//<0>.нутъжеся//<0>.нужеся//<0>.нужесь//<0>.нутъбыся//<0>.нутждеся//<0>.нутждесь//<0>.нутъбысь//<0>.нутъжесь//<0>.нюбыся//<0>.нюмись//<0>.нюбось//<0>.нюбося//<0>.нюмися//<0>.нутъ//<0>.нюсь//<0>.нюся//<0>.нужъдеся//<0>.нужъдесь//<0>.нутъсь//<0>.нутъся//<0>.нубось//<0>.нутися//<0>.нубося//<0>.нутъбося//<0>.ну//<0>.нутъбось//<0>.нюждесь//<0>.нутбыся//<0>.нутбысь//<0>.нюждеся//<0>.нутжесь//<0>.нутжеся//<0>.ню//<0>.нутъжъдесь//<0>.нутъжъдеся//<0>.нутъмися//<0>.нумися//<0>.нутъмись//<0>.нуся//<0>.нутмися//<0>.нусь//<0>.нуттись//<0>.нумись//<0>.нуттися//<0>.нубысь//<0>.нубыся//<0>.нютися//<0>.нутъждесь//<0>.нутъждеся//<0>.нюжеся//<0>.нутись//<0>.нутсь//<0>.нутся//<0>.нут//<0>.нутмись//<0>.нютись//<0>.нутбося//<0>.нюбысь//<0>.нутбось//<0>.нуждеся//<0>.нуждесь
  gramm: indic,praes,pl,3p
 -flex: <0>.нембыся//<0>.нембысь//<0>.немъсь//<0>.немъся//<0>.неммися//<0>.немъмися//<0>.немъмись//<0>.немжеся//<0>.немежеся//<0>.немежесь//<0>.немтись//<0>.неме//<0>.немждесь//<0>.немежъдеся//<0>.немежъдесь//<0>.немемись//<0>.немжесь//<0>.немемися//<0>.немсь//<0>.немся//<0>.немъбыся//<0>.немъбысь//<0>.немъжесь//<0>.немъжеся//<0>.немътись//<0>.немътися//<0>.неметися//<0>.неметись//<0>.нембося//<0>.нембось//<0>.немебось//<0>.немебося//<0>.нем//<0>.немъ//<0>.немъбося//<0>.немъбось//<0>.немебысь//<0>.немъждесь//<0>.немъждеся//<0>.немебыся//<0>.немеся//<0>.неммись//<0>.немждеся//<0>.немеждесь//<0>.немесь//<0>.немеждеся//<0>.немтися//<0>.немъжъдесь//<0>.немъжъдеся
  gramm: indic,praes,pl,1p
 -flex: <0>.лися//<0>.лись//<0>.либысь//<0>.либыся//<0>.ли//<0>.лимись//<0>.либось//<0>.либося//<0>.лимися//<0>.лиждесь//<0>.лиждеся//<0>.лижъдеся//<0>.литися//<0>.литись//<0>.лижъдесь//<0>.лижеся//<0>.лижесь
  gramm: perf,pl,m
 -flex: <0>.лажеся//<0>.лажесь//<0>.лабось//<0>.лабося//<0>.лаждесь//<0>.лася//<0>.лась//<0>.лаждеся//<0>.лажъдеся//<0>.латися//<0>.латись//<0>.лажъдесь//<0>.ламись//<0>.ламися//<0>.ла//<0>.лабысь//<0>.лабыся
  gramm: perf,pl,n
 -flex: <0>.лыжъдесь//<0>.лытись//<0>.лытися//<0>.лыжъдеся//<0>.лыбося//<0>.лыбось//<0>.лысь//<0>.лыждесь//<0>.лыждеся//<0>.лыжеся//<0>.лыся//<0>.лыбыся//<0>.лыбысь//<0>.лы//<0>.лымися//<0>.лыжесь//<0>.лымись
  gramm: perf,pl,f
5_finish
